臺灣高等法院刑事判決
110年度上訴字第2225號
上  訴  人  臺灣臺北地方檢察署檢察官
上  訴  人  
即  被  告  賴俊佑


選任辯護人  簡宏明律師
上  訴  人  
即  被  告  郭辰（原名郭嘉欣）




選任辯護人  賴佩霞律師
上  訴  人  
即  被  告  劉信輝



選任辯護人  林明輝律師
上  訴  人  
即  被  告  鄒年濱


選任辯護人  陳哲民律師（法扶律師）          
上  訴  人  
即  被  告  謝効恩


選任辯護人  李岳洋律師
            白子廣律師
上  訴  人  
即  被  告  林南課


選任辯護人  陳宗佑律師
上  訴  人  
即  被  告  林彣權


選任辯護人  謝育澤律師
上  訴  人  
即  被  告  蕭嘉琪


選任辯護人  蔡坤廷律師（法扶律師）          
被      告  李哲宇


選任辯護人  曾昭牟律師
            楊佳純律師
上列上訴人因被告違反毒品危害防制條例等案件，不服臺灣臺北
地方法院103年度訴字第108號，中華民國110年3月29日第一審判
決（起訴案號：臺灣臺北地方檢察署102年度偵字第18513號），
提起上訴，本院判決如下：
    主  文
原判決關於賴俊佑、郭辰、劉信輝、鄒年濱、謝効恩、林南課、
林彣權、蕭嘉琪有罪部分，及賴俊佑被訴於102年2月11日販賣第
三級毒品無罪與郭辰被訴無罪部分，均撤銷。
賴俊佑犯如附表一「主文」欄所示之罪，各處如附表一「主文」
欄所示之刑及沒收。
劉信輝犯如附表二「主文」欄所示之罪，各處如附表二「主文」
欄所示之刑及沒收。
鄒年濱犯如附表三「主文」欄所示之罪，各處如附表三「主文」
欄所示之刑及沒收。
謝効恩犯如附表四「主文」欄所示之罪，各處如附表四「主文」
欄所示之刑及沒收。
林南課犯如附表五「主文」欄所示之罪，處如附表五「主文」欄
所示之刑及沒收。
林彣權犯如附表六「主文」欄所示之罪，各處如附表六「主文」
欄所示之刑及沒收。
蕭嘉琪犯如附表七「主文」欄所示之罪，各處如附表七「主文」
欄所示之刑及沒收。
郭辰部分公訴不受理。
其他上訴駁回。
    事  實
一、賴俊佑（綽號：阿佑）明知搖頭丸（即MDMA、3,4-亞甲基雙
    氧甲基安非他命、3,4-Methylenedi-oxymethamphetamine，
    下稱搖頭丸）係毒品危害防制條例第2條第2項第2款規定之
    第二級毒品，且經行政院衛生福利部（下稱衛福部）公告屬
    藥事法第22條第1項1款所列之禁藥；愷他命（ketamine）及
    一粒眠（即硝甲西泮、硝甲氮平、Nimetazepam，下稱一粒
    眠）均係同條例第2條第2項第3款規定之第三級毒品，且均
    經衛福部公告屬藥事法第20條第1款所列未經核准擅自製造
    之偽藥，未經許可，不得販賣、轉讓及持有，竟分別為下列
    犯行：
　㈠賴俊佑與黃士瑋（非本案起訴被告）意圖營利，基於販賣第
    三級毒品之犯意聯絡，於如附表一編號1所示之時間、地點
    ，以新臺幣（下同）9000元之代價，販賣第三級毒品愷他命
    100公克予吳俊宏。
　㈡賴俊佑與某女子（行動電話門號0000000000號使用人）意圖
    營利，基於販賣第二級毒品之犯意聯絡，於如附表一編號2
    所示之時間、地點，以2萬1000元之代價，販賣第二級毒品
    搖頭丸100顆予郭辰。
　㈢賴俊佑基於轉讓偽藥之犯意，於如附表一編號3所示之時間、
    地點，無償轉讓偽藥一粒眠1顆予胡家青（後改名張家青，
    下稱張家青）。
二、劉信輝（綽號：阿輝）明知神仙水（即伽瑪羥基丁酸、Gamm
    aHydroxybutyricAcid、Gammahydroxybutyrate、GHB，下稱
    神仙水）係毒品危害防制條例第2條第2項第2款規定之第二
    級毒品，且經衛福部公告屬藥事法第22條第1項1款所列之禁
    藥；愷他命係同條例第2條第2項第3款規定之第三級毒品，
    且經衛福部公告屬藥事法第20條第1款所列未經核准擅自製
    造之偽藥，未經許可，不得販賣、轉讓及持有，竟分別為下
    列犯行：　　　　
　㈠劉信輝意圖營利，基於販賣第二級毒品之犯意，於如附表二
    編號1所示之時間，與洪詠琪（綽號「小鑽」）以行動電話
    聯繫，達成在如附表二所示之地點交易第二級毒品神仙水2
    瓶之合意，嗣因故未交付第二級毒品神仙水2瓶而未遂。
　㈡劉信輝基於轉讓偽藥之犯意，於如附表二編號2所示之時間、
    地點，無償轉讓不詳數量之偽藥愷他命予王景珏。　
三、鄒年濱（綽號：小豬）明知搖頭丸係毒品危害防制條例第2
    條第2項第2款規定之第二級毒品，且經衛福部公告屬藥事法
    第22條第1項1款所列之禁藥；愷他命係同條例第2條第2項第
    3款規定之第三級毒品，且經衛福部公告屬藥事法第20條第1
    款所列未經核准擅自製造之偽藥，未經許可，不得販賣、轉
    讓及持有，竟分別為下列犯行：　　　　　　　
　㈠鄒年濱與郭辰（所涉犯行業經本院諭知公訴不受理，詳後述
    ）意圖營利，基於販賣第三級毒品之犯意聯絡，於如附表三
    編號1所示之時間、地點，以1000元之代價，販賣第三級毒
    品愷他命1包（3公克）予林傅雪。
  ㈡鄒年濱基於轉讓禁藥、偽藥之犯意，於如附表三編號2所示之
    時間、地點，無償轉讓不詳數量之禁藥搖頭丸、偽藥愷他命
    予郭婉君。
　㈢鄒年濱基於轉讓偽藥之犯意，於如附表三編號3所示之時間、
    地點，無償轉讓不詳數量之偽藥愷他命予李哲宇、林彣權及
    綽號「小姜」之男子。　
四、謝効恩（綽號：阿文）明知愷他命係毒品危害防制條例第2
    條第2項第3款規定之第三級毒品，依法不得販賣、持有，竟
    意圖營利，基於販賣第三級毒品之犯意，分別於如附表四所
    示之時間、地點，各以1500元之代價，販賣如附表四所示數
    量之第三級毒品愷他命予郭永珍。
五、林南課（綽號：小課）明知愷他命係毒品危害防制條例第2
    條第2項第3款規定之第三級毒品，依法不得販賣、持有，竟
    與林彣權意圖營利，基於販賣第三級毒品之犯意聯絡，於如
    附表五所示之時間、地點，以1300元之代價，販賣第三級毒
    品愷他命1包（2-3公克）予鄭羽萱及林庭毅。
六、林彣權（綽號：阿權）明知搖頭丸及神仙水均係毒品危害防
    制條例第2條第2項第2款規定之第二級毒品，且均經衛福部
    公告屬藥事法第22條第1項1款所列之禁藥；愷他命係同條例
    第2條第2項第3款規定之第三級毒品，且經衛福部公告屬藥
    事法第20條第1款所列未經核准擅自製造之偽藥，未經許可
    ，均不得販賣、轉讓及持有，竟分別為下列犯行：
　㈠林彣權與林南課意圖營利，基於販賣第三級毒品之犯意聯絡
    ，於如附表六編號1所示之時間、地點，以1300元之代價，
    販賣第三級毒品愷他命1包（2-3公克）予鄭媄竹（後改名鄭
    羽萱，下稱鄭羽萱）及林庭毅。
　㈡林彣權與蕭嘉琪意圖營利，基於販賣第二級毒品之犯意聯絡
    ，於如附表六編號2所示之時間、地點，以2400元之代價，
    販賣第二級毒品神仙水2瓶、搖頭丸3顆予蕭嘉琪之友人。
　㈢林彣權與蕭嘉琪意圖營利，基於販賣第二級毒品之犯意聯絡
    ，於如附表六編號3所示之時間、地點，以1400元之代價，
    販賣第二級毒品搖頭丸3顆予蕭嘉琪之友人。
　㈣林彣權基於轉讓禁藥、偽藥之犯意，於如附表六編號4所示之
    時間、地點，無償轉讓不詳數量之禁藥搖頭丸、偽藥愷他命
    予蕭嘉琪。
　㈤林彣權基於轉讓偽藥之犯意，於如附表六編號5所示之時間、
    地點，無償轉讓不詳數量之偽藥愷他命予李哲宇。
　㈥林彣權、蕭嘉琪基於轉讓禁藥、偽藥之犯意聯絡，於如附表
    六編號6所示之時間、地點，無償轉讓禁藥搖頭丸2顆及神仙
    水2瓶、偽藥愷他命2包予某男子（行動電話門號0000000000
    號使用人）。
　㈦林彣權基於轉讓偽藥愷他命之犯行，於如附表六編號7所示之
    時間、地點，無償轉讓含有偽藥愷他命之香菸1支予李哲宇
    。　　　　　　
七、蕭嘉琪（綽號：牛奶）明知搖頭丸及神仙水均係毒品危害防
    制條例第2條第2項第2款規定之第二級毒品，且均經衛福部
    公告屬藥事法第22條第1項1款所列之禁藥；愷他命係同條例
    第2條第2項第3款規定之第三級毒品，且經衛福部公告屬藥
    事法第20條第1款所列未經核准擅自製造之偽藥，未經許可
    ，均不得販賣、轉讓及持有，竟分別為下列犯行：
  ㈠蕭嘉琪與林彣權意圖營利，基於販賣第二級毒品之犯意聯絡
    ，於如附表七編號1所示之時間、地點，以2400元之代價，
    販賣第二級毒品神仙水2瓶、搖頭丸3顆予蕭嘉琪之友人。
　㈡蕭嘉琪與林彣權意圖營利，基於販賣第二級毒品之犯意聯絡
    ，於如附表七編號2所示之時間、地點，以1400元之代價，
    販賣第二級毒品搖頭丸3顆予蕭嘉琪之友人。
　㈢蕭嘉琪基於轉讓禁藥、偽藥之犯意聯絡，於如附表七編號3所
    示之時間、地點，無償轉讓禁藥搖頭丸2顆及神仙水2瓶、偽
    藥愷他命2包予某男子（行動電話門號0000000000號使用人
    ）。　
八、嗣經警於民國102年7月24日執行搜索，扣得如附表八所示之
    物，始悉上情。
九、案經臺北市政府警察局刑事警察大隊（下稱刑事警察大隊）
    報告臺灣臺北地方檢察署（下稱臺北地檢署）檢察官偵查後
    起訴。
    理  由
甲、有罪部分：
壹、程序方面：
一、按110年6月16日修正公布、同月18日施行之刑事訴訟法第34
    8條規定「（第1項）上訴得對於判決之一部為之。（第2項
    ）對於判決之一部上訴者，其有關係之部分，視為亦已上訴
    。但有關係之部分為無罪、免訴或不受理者，不在此限。(
    第3項）上訴得明示僅就判決之刑、沒收或保安處分一部為
    之」。本案係於上開規定修正施行後之110年7月7日繫屬本
    院，有本院收文戳章在卷可稽（見本院卷一第3頁），是本
    案上訴之效力及範圍，即應依現行刑事訴訟法第348條之規
    定判斷。
二、檢察官係針對原審判決無罪部分，即原判決附表十一關於被
    告賴俊佑涉犯毒品危害防制條例第4條第2項、第3項販賣第
    二級、第三級毒品罪部分；原判決附表十三關於被告劉信輝
    、林南課涉犯毒品危害防制條例第4條第2項、第3項販賣第
    二級、第三級毒品罪部分；原判決附表十四關於被告鄒年濱
    、林南課、劉信輝及李哲宇涉犯毒品危害防制條例第4條第2
    項、第3項販賣第二級、第三級毒品罪部分；原判決附表十
    五關於被告謝効恩及林南課涉犯毒品危害防制條例第4條第2
    項、第3項販賣第二級、第三級毒品罪部分；原判決附表十
    六關於被告林南課涉犯毒品危害防制條例第4條第2項、第3
    項販賣第二級、第三級毒品罪部分；原判決附表十七關於被
    告林彣權、蕭嘉琪及林南課涉犯毒品危害防制條例第4條第2
    項、第3項販賣第二級、第三級毒品罪部分部分提起上訴（
    見本院卷一第251頁至第263頁，至原判決附表十二、十八被
    告郭辰涉犯毒品危害防制條例第4條第2項、第3項販賣第二
    級、第三級毒品罪、同條例第8條第3項轉讓第三級毒品罪部
    分，因被告郭辰已死亡而諭知公訴不受理，詳後述）。
三、被告賴俊佑係針對原判決附表一涉犯修正前毒品危害防制條
    例第4條第2項販賣第二級毒品罪；原判決附表七編號5涉犯
    修正前藥事法第83條第1項轉讓偽藥罪部分，以否認犯行為
    由提起上訴（見本院卷一第265頁至第270頁、卷二第74頁、
    卷三第82頁）。
四、被告郭辰針對原判決附表二編號1涉犯修正前毒品危害防制
    條例第4條第2項販賣第二級毒品罪、原判決附表二編號2涉
    犯修正前毒品危害防制條例第4條第3項販賣第三級毒品罪提
    起上訴部分（見本院卷一第273頁至第276頁），因被告郭辰
    已死亡而諭知公訴不受理（詳後述）。
五、被告劉信輝係針對原判決附表三涉犯修正前毒品危害防制條
    例第4條第2項、第6項販賣第二級毒品未遂罪；原判決附表
    七編號8涉犯修正前藥事法第83條第1項轉讓偽藥罪部分，以
    坦承犯行，請求依毒品危害防制條例第17條第2項規定減輕
    其刑，從輕量刑為由提起上訴（見本院卷一第279頁至第286
    頁、卷二第74頁、卷三第82頁）。
六、被告鄒年濱係針對原判決附表四涉犯修正前毒品危害防制條
    例第4條第3項販賣第三級毒品罪部分，以否認犯行為由提起
    上訴；另針對原判決附表七編號4涉犯修正前藥事法第83條
    第1項轉讓禁藥罪及同條項轉讓偽藥罪、原判決附表七編號7
    涉犯修正前藥事法第83條第1項轉讓偽藥罪部分，以坦承犯
    行，請求從輕量刑為由提起上訴（見本院卷一第289頁至第2
    97頁、卷二第108頁、卷三第82頁）。
七、被告謝効恩係針對原判決附表五涉犯修正前毒品危害防制條
    例第4條第3項販賣第三級毒品罪部分，以否認犯行為由提起
    上訴（見本院卷一第303頁至第305頁、卷二第108頁、卷三
    第82頁）。
八、被告林南課係針對原判決附表六編號1涉犯修正前毒品危害
    防制條例第4條第3項販賣第三級毒品罪部分，以否認犯行為
    由提起上訴（見本院卷一第315頁至第321頁、卷二第108頁
    、卷三第83頁）。
九、被告林彣權係針對原判決附表六編號1至3涉犯修正前毒品危
    害防制條例第4條第2項、第3項販賣第二級、第三級毒品罪
    ；原判決附表七編號1至3、6涉犯修正前藥事法第83條第1項
    轉讓禁藥、偽藥罪部分，以否認犯行為由提起上訴（見本院
    卷一第325頁至第335頁、卷二第244頁、卷三第83頁）。
十、被告蕭嘉琪係針對原判決附表六編號2、3涉犯修正前毒品危
    害防制條例第4條第2項販賣第二級毒品罪部分，以否認犯行
    為由提起上訴；另針對原判決附表七編號3涉犯修正前藥事
    法第83條第1項轉讓禁藥罪部分，以坦承犯行，請求依毒品
    危害防制條例第17條第2項規定減輕其刑，從輕量刑為由提
    起上訴（見本院卷一第377頁至第385頁、卷二第244頁、卷
    三第83頁）。　　　　
十一、綜此，本件各被告之審理範圍如下：
  ㈠被告賴俊佑部分：原判決附表一、附表七編號5、附表十一編
    號1至6（即起訴書附表一編號1至7、附表八編號6）。
　㈡被告劉信輝部分：原判決附表三、附表七編號8、附表十三編
    號1至17、附表十四編號3（即起訴書附表三編號1至18、附
    表四編號4、附表八編號9）。其中原判決附表三、附表七編
    號8（即起訴書附表三編號3、附表八編號9）部分，被告劉
    信輝僅針對原審量處之刑度提起上訴，故本院逕引用原審此
    部分認定之事實及論罪為基礎（如附件一），僅就原審之量
    刑進行審理。
　㈢被告鄒年濱部分：原判決附表四、附表七編號4、7、附表十
    四編號1至14（即起訴書附表四編號1至15、附表八編號5、8
    ）。其中原判決附表七編號4、7（即起訴書附表八編號5、8
    ）部分，被告鄒年濱僅針對原審量處之刑度提起上訴，故本
    院逕引用原審此部分認定之事實及論罪為基礎（如附件一）
    ，僅就原審之量刑進行審理。
　㈣被告謝効恩部分：原判決附表五編號1至9、附表十五編號1至
    8（即起訴書附表五編號1至17）。
　㈤被告林南課部分：原判決附表六編號1、附表十三編號1、2、
    附表十四編號3、附表十五編號1、2、附表十六編號1至5、
    附表十七編號5（即起訴書附表三編號1、2、附表四編號4、
    附表五編號1、2、附表六編號1至5、附表七編號1、8）。
　㈥被告林彣權部分：原判決附表六編號1至3、附表七編號1至3
    、6、附表十七編號1至8（即起訴書附表七編號1至11、附表
    八編號1至3、7）。
　㈦被告蕭嘉琪部分：原判決附表六編號2、3、附表七編號3、附
    表十七編號2、3（即起訴書附表七編號3至6、附表八編號3
    ）。其中原判決附表七編號3（即起訴書附表八編號3）部分
    ，被告蕭嘉琪僅針對原審量處之刑度提起上訴，故本院逕引
    用原審此部分認定之事實及論罪為基礎（如附件一），僅就
    原審之量刑進行審理。
　㈧被告李哲宇部分：原判決附表十四編號8、9（即起訴書附表
    四編號9、10）。　　
貳、證據能力方面：
一、按被告之自白，非出於強暴、脅迫、利誘、詐欺、疲勞訊問
    、違法羈押或其他不正之方法，且與事實相符者，得為證據
    。被告陳述其自白係出於不正之方法者，應先於其他事證而
    為調查，刑事訴訟法第156條第1項、第3項前段定有明文。
    而依刑事訴訟法第156條第1項之規定，被告之自白須出於任
    意性（即出於自由意志），亦即必須「非出於」強暴、脅迫
    、利誘、詐欺、疲勞訊問、違法羈押或其他不正之方法，且
    與事實相符者，始得作為證據，否則即屬非任意性之自白，
    而不具有證據能力。又得為證據之被告自白，依刑事訴訟法
    第156條第1項規定，必須具備任意性與真實性二要件，缺一
    不可。所謂非任意性之自白，除其自白必須係以不正方法取
    得者外，尤須該自白與不正方法間具有因果關係，該自白始
    應加以排除。至有無因果關係存在之判定，應依個案情節，
    綜合訊問及受訊問之各方相關狀況，如訊問之時間、場所、
    環境、氣氛，犯罪嫌疑人或被告之年齡、地位、職業、教育
    程度，健康狀態、精神狀況，實施訊問之人數、語言、態度
    等一切情形為具體評價（最高法院96年度台上字第3479號判
    決意旨參照）。經查：
　㈠被告謝効恩雖於本院準備程序時辯稱：警察當時叫我趕快認
    一認，我才隨便講，我在偵查時也是隨便亂講的等語（見本
    院卷二第109頁），惟其於本院審理時就其於警詢、偵查時
    之陳述已表示沒有意見（見本院卷三第117頁），又參被告
    謝効恩於102年7月24日警詢時為年約27歲、高職肄業之成年
    人，斯時係在八方酒店工作（見臺北地檢署102年度偵字第1
    8513號卷〈下稱偵字卷〉一第303頁、第305頁），依其智識程
    度與社會經驗，應知悉倘在筆錄中簽名、按捺指印，即代表
    該份筆錄所述屬實，則參諸被告謝効恩當時警詢筆錄之內容
    ，均係以一問一答之方式紀錄，最後也經被告謝効恩確認是
    在自由意識下陳述，其所述實在，並簽名按捺指印（見偵字
    卷一第317頁），102年7月25日偵查時亦係一問一答，更供
    承警詢陳述實在，並簽名確認內容無訛（見臺北地檢署102
    年度他字第6930號卷〈下稱他字卷〉第202頁至第203頁），卷
    內復無其他事證可證明斯時警員有不正訊問之情，應可認定
    被告謝効恩於102年7月24日警詢、102年7月25日偵查時之陳
    述具有證據能力。
　㈡被告林彣權雖於本院準備程序時辯稱：警詢時我很累了，警
    察說如果全都認罪就讓我走，我當時不知道自己在說什麼等
    語（見本院卷二第268頁），惟其於本院審理時就其於警詢
    時之陳述已表示沒有意見（見本院卷三第117頁），又參被
    告林彣權於102年7月24日警詢時為年約27歲、高職肄業之成
    年人，斯時係在八方酒店工作（見偵字卷一第429頁至第430
    頁），依其智識程度與社會經驗，應知悉倘在筆錄中簽名、
    按捺指印，即代表該份筆錄所述屬實，則參諸被告林彣權當
    時警詢筆錄之內容，均係以一問一答之方式紀錄，最後也經
    被告林彣權確認是在自由意識下陳述，其所述實在，並簽名
    按捺指印（見偵字卷一第437頁反面），卷內復無其他事證
    可證明斯時警員有不正訊問之情，應可認定被告林彣權於10
    2年7月24日警詢偵查時之陳述具有證據能力。
二、供述證據部分：
　㈠按被告以外之人於審判外之言詞或書面陳述，除法律有規定
    者外，不得作為證據，刑事訴訟法第159條第1項定有明文。
    經查：
　⒈證人即共犯郭辰、證人林傅雪於警詢時之陳述，係被告鄒年
    濱以外之人於審判外之陳述，且經被告鄒年濱及其辯護人爭
    執證據能力（見本院卷二第117頁、臺灣臺北地方法院〈下稱
    臺北地院〉103 訴字第108號卷〈下稱訴字卷〉七第597頁），
    依刑事訴訟第159條第1項之規定，應認證人即共犯郭辰、證
    人林傅雪於警詢時之陳述，對被告鄒年濱所涉部分無證據能
    力。
　⒉證人郭永珍於警詢時之陳述，係被告謝効恩以外之人於審判
    外之陳述，且經被告謝効恩及其辯護人爭執證據能力（見本
    院卷二第117頁），依刑事訴訟第159條第1項之規定，應認
    證人郭永珍於警詢時之陳述，對被告謝効恩所涉部分無證據
    能力。
  ⒊證人鄭羽萱、林庭毅、李哲宇、共犯林南課、蕭嘉琪於警詢
    時之陳述，係被告林彣權以外之人於審判外之陳述，且經被
    告林彣權及其辯護人爭執證據能力（見本院卷二第253頁）
    ，依刑事訴訟第159條第1項之規定，應認證人鄭羽萱、林庭
    毅、李哲宇、共犯蕭嘉琪於警詢時之陳述，對被告林彣權所
    涉部分無證據能力。
  ㈡按被告以外之人於偵查中向檢察官所為之陳述，除顯有不可
    信之情況者外，得為證據，刑事訴訟法第159條之1第2項亦
    有明文。又被告之對質詰問權，係屬憲法第8條第1項規定之
    正當法律程序所保障之基本人權及第16條所保障之基本訴訟
    權，不容任意剝奪；故法院於審判中，除有法定情形而無法
    傳喚或傳喚不到，或到庭後無正當理由拒絕陳述者外，均應
    依法定程序傳喚證人到場，或命其具結陳述，並通知被告，
    使被告與證人對質及詰問之機會，以確保被告之對質詰問權
    ；刑事訴訟法第159條之1，均係指已經被告或其辯護人行使
    反對詰問權者而言，如法院已傳喚該陳述人到庭，使被告或
    其辯護人有行使反對詰問之機會，且該項在審判外向法官所
    為之陳述，或在偵查中向檢察官所為之陳述，已經具結，應
    具備適法之證據能力。被告鄒年濱及其辯護人雖主張證人即
    共犯郭辰、證人林傅雪於偵查中之證述為審判外之陳述而無
    證據能力（見本院卷二第117頁、訴字卷七第597頁），然證
    人即共犯郭辰、證人林傅雪於偵查中所為之陳述，係向檢察
    官所為之陳述，且經檢察官告知具結之義務及偽證之處罰後
    具結而為任意陳述，無違法取供或證明力明顯過低之瑕疵，
    且亦經本案於原審審理時傳喚到庭，由檢察官、辯護人進行
    交互詰問，被告鄒年濱之對質詰問權已獲充分保障，揆諸前
    揭說明，證人即共犯郭辰、證人林傅雪於偵查中向檢察官所
    為之陳述，自亦有證據能力。
  ㈢又被告以外之人於審判外之陳述，雖不符合刑事訴訟法第159
    條之1至第159條之4之規定，但經當事人於審判程序同意作
    為證據，法院審酌該言詞陳述或書面陳述作成時之情況，認
    為適當者，亦得為證據；當事人、代理人或辯護人於法院調
    查證據時，知有刑事訴訟法第159條第1項不得作為證據之情
    形，而未於言詞辯論終結前聲明異議者，視為有前項之同意
    ，刑事訴訟法第159條第1項及第159條之5分別定有明文。本
    判決下列所引用之各該被告以外之人於審判外之陳述（除前
    揭㈠⒈至⒊所述外），雖屬傳聞證據，惟檢察官及各被告、辯
    護人於本院審理迄至言詞辯論終結前均未聲明異議，本院審
    酌上開證據資料製作時之情況，尚無違法不當及證明力明顯
    過低之瑕疵，且與本案待證事實間具有相當關聯性，亦認為
    以之作為證據應屬適當，依刑事訴訟法第159條之5規定，認
    前揭證據資料均有證據能力。
三、非供述證據部分：
　㈠按有事實足認被告或犯罪嫌疑人有最輕本刑為3年以上有期徒
    刑之罪，並危害國家安全或社會秩序情節重大，而有相當理
    由可信其通訊內容與本案有關，且不能或難以其他方法蒐集
    或調查證據者，得發通訊監察書；前項通訊監察書，偵查中
    由檢察官依司法警察機關聲請或依職權以書面記載第11條之
    事項，並敘明理由、檢附相關文件，聲請該管法院核發，10
    3年1月29日修正前之通訊保障及監察法第5條第1項第1款及
    第2項前段分別定有明文。本案對於所引用各被告所示門號
    之行動電話施以通訊監察，事前業經取得法院核發之通訊監
    察書，此有臺北地院通訊監察書及電話附表等件在卷可稽（
    見臺北地檢署102年度警聲搜字第1386號卷〈下稱警聲搜卷第
    〉442頁至第462頁），茲審諸偵查機關調查違反毒品危害防
    制條例案件，因政府制定嚴刑峻法，並嚴予查緝，以遏制毒
    品蔓延，致該等犯罪極具隱蔽性，舉凡運輸物品之數量、價
    額、時間、地點等重要事項之聯繫、洽商、協調、指定、送
    貨、收費等，偵查人員既無從一一掌握從事運輸毒品犯罪之
    人之確切犯罪內容並予以跟監、埋伏，且從事前開犯罪之人
    之相關言行舉措往往稍縱即逝，難以通訊監察以外之方法蒐
    集、調查證據，是臺北地院准予核發之前開通訊監察書（含
    電話附表），於法並無不合，且前開通訊監察書業已載明案
    由、涉嫌觸犯之法條、監察對象、監察通訊種類及號碼等足
    資識別之特徵、受監察處所、監察理由、監察期間、監察方
    法、聲請機關或依職權核發、執行機關、建置機關、適用法
    條、法官指示事項等，均符合前揭通訊保障及監察法之法定
    程式，是該通訊監察所得之錄音應有證據能力，先予敘明。
  ㈡次按偵查犯罪機關依法定程序監聽之錄音，如已踐行調查證
    據程序，依刑事訴訟法第165條之1之規定，本得採為認定犯
    罪事實之基礎。而依據監聽錄音製作之譯文，因僅為偵查機
    關單方面製作，屬具傳聞性質之文書證據，苟被告或訴訟關
    係人對真實性有爭執，法院固應勘驗該監聽之錄音，踐行調
    查證據之程序，俾確認該錄音聲音是否為通訊者本人及其內
    容與監聽譯文之記載是否相符，或傳喚該通訊者，或依其他
    法定程序，為證據調查。然被告或訴訟關係人對該錄音譯文
    內容之真實性並無爭執，即無實施勘驗之必要，法院於審判
    中如踐行提示監聽譯文供當事人辨認或告以要旨，並使其表
    示意見等程序並為辯論者即可，採為認定被告有罪之基礎，
    核與證據法則尚無違背（最高法院107年度台上字第751號判
    決意旨參照）。本案對於所引用各被告所示門號之行動電話
    通訊譯文，均係依法實施通訊監察錄音所製作，各被告及渠
    等辯護人就該譯文係依監聽錄音之內容如實製作，或對於譯
    文形式上之真實性並無爭執，復經本院於審理中提示供渠等
    表示意見及辯論，是依上開說明，前開通訊監察譯文具有證
    據能力，且經合法調查辯論，自得採為認定各被告有罪之基
    礎。被告鄒年濱及其辯護人徒主張該通訊監察譯文本質上是
    被告鄒年濱以外之人於審判外之陳述，而無證據能力（見本
    院卷二第117頁、第597頁至第599頁），即非可採。
  ㈢至於本判決所引用其餘非供述證據部分，與本案均有關連性
    ，亦無證據證明係實施刑事訴訟程序之公務員以不法方式所
    取得，依刑事訴訟法第158條之4之反面解釋，當有證據能力
    ，復於本院審理時，提示並告以要旨，使檢察官、各被告及
    辯護人充分表示意見，自得為證據使用。
參、實體方面：
一、被告賴俊佑部分：
    訊據被告賴俊佑矢口否認有何販賣、轉讓毒品之犯行；辯稱
    ：依卷附事證，均不足以證明被告賴俊佑有附表一編號1、2
    （起訴書附表一編號3、6）所示販賣愷他命及搖頭丸之犯行
    ，也無法認定被告賴俊佑有附表一編號3（起訴書附表八編
    號6）所示轉讓一粒眠之犯行云云。經查：
　㈠附表一編號1（起訴書附表一編號3）：
  ⒈依被告賴俊佑於警詢時供稱：102年2月11日上午4時29分4秒
    至同日上午6時8分43秒是我與某男子（阿宏）及黃士瑋間的
    通話，我當中間人幫他們介紹認識，談論購毒經過，中間是
    他們自己談，「9000、100」是指100公克愷他命9000元，10
    2年2月11日上午6時21分45秒的對話，是我叫阿宏跟黃士瑋
    詢問談的怎麼樣，我不知道阿宏的本名等語（見偵字卷一第
    11頁至第12頁）。
  ⒉依證人即行動電話門號0000000000號申登人吳俊宏於原審審
    理時證述：102年2月11日上午4時29分4秒對話中的「茶」、
    「9000」、「阿本」、「本哥」是指什麼，偵字卷一第41頁
    102年2月11日上午6時21分45秒對話中的「跑車被打槍」是
    指什麼，102年2月11日上午6時26分25秒對話中的「我50已
    經出掉了，等一下九千就有了」是指什麼，因為時間太久都
    記不得了，我對被告賴俊佑說是他當中間人幫我們介紹談論
    購毒經過，9000、100是指100公克愷他命9000元，沒有意見
    ，我不記得有沒有打電話跟被告賴俊佑聯繫過愷他命的事，
    上開對話是我的通聯紀錄，但電話中我不知道對方是誰等語
    （見訴字卷二第49頁至第50頁反面）。
  ⒊佐以卷附被告賴俊佑（行動電話門號0000000000號）與吳俊
    宏間如下內容之通訊監察譯文（見警聲搜卷第123頁至第124
    頁）：
　⑴102年2月11日上午4時29分4秒：
　　吳俊宏：阿本，我阿宏。
　　被告賴俊佑：怎麼了。
　　吳俊宏：剛剛在包廂跟你講的，現在有辦法嗎？
　　被告賴俊佑：講什麼？
　　吳俊宏：那個9000個茶阿。
　　被告賴俊佑：OK。
　　吳俊宏：現在有喔？
　　被告賴俊佑：有阿。
　　吳俊宏：你等一下來公司處理嗎，還是？
　　被告賴俊佑：不用，你跟他講，我交代好了，你跟他講，我
　　            處理的。
　　吳俊宏：好，直接進16拿。
　　被告賴俊佑：對。
　⑵102年2月11日上午4時33分28秒：
　　吳俊宏：本哥，交代好了，直接給。
　　被告賴俊佑：直接給。
　　吳俊宏：直接給阿宏。
　　被告賴俊佑：錢直接跟他收。
　　吳俊宏：好。
　⑶102年2月11日上午6時2分3秒：
　　被告賴俊佑：他有在那邊嗎？
　　吳俊宏：沒有，他在地下室。
　　被告賴俊佑：我打他電話沒接阿，你是怎麼跟他講。
　　吳俊宏：他叫我下去阿，我說我剛剛拿100克，我說阿本有
　　        說阿，我跟他說我拿去出了，大概18。
　　被告賴俊佑：你不能跟他說你要拿去出，你要跟他講是我交
　　            代你拿的。好，我再打給他。
　⑷102年2月11日上午6時4分20秒：
　　被告賴俊佑：我不是有跟你講一個9000、100的。
　　黃士瑋：9000、100又是什麼的？
　　被告賴俊佑：那是我叫阿宏拿的啦。
　　黃士瑋：在我睡覺的時候，是不是？
　　被告賴俊佑：你跟我講好，我才叫阿宏去拿錢回來。
　　黃士瑋：反正，我這邊就是這樣子，過年全部要現金，不能
　　        欠帳。
　　被告賴俊佑：對阿，9000現金拿給你阿，另外我會再補一些
　　            現金給你，我這邊4000，阿宏那邊9000嘛。
　　黃士瑋：他是18000啦，你跟他講好再打給我。
　⑸102年2月11日上午6時6分25秒：
　　被告賴俊佑：你怎麼跟他講的講成18000。
　　吳俊宏：我跟他講說阿本跟我講9000，他就說18000阿。
　　被告賴俊佑：機八啦，18000，他又在莊孝維了，我又沒在
　　            現場，我跟他說那9000是他答應我的9000，結
　　            果他現在說沒有，他答應的是18000，我跟你
　　            講，你現在有多4000嗎？
　　吳俊宏：沒有，我50已經出掉了，等一下9000就有啦。
　　被告賴俊佑：你50那邊已經出掉了，是不是？以後，你就說
　　            是要交代給我的，以後有這種狀況，你就是針
　　            對我，你不要講說你要出還是幹嘛，都不用，
　　            你都不用理他。
　⑹102年2月11日上午6時8分43秒：
　　被告賴俊佑：9000那個是你一開始答應我的，是他轉達錯誤
　　            啦。
　　黃士瑋：你要不要過來見面說，我順便有事情要跟你說，等
　　        一下我再打給你。
　⑺102年2月11日上午6時21分45秒：
　　吳俊宏：跑車被打槍。
　　被告賴俊佑：那是明天的事阿。
　　吳俊宏，我再問問看是要回9000還是18。
　　被告賴俊佑：你給他9000就好，那是我允許的，你看跟他喬
　　            的怎樣，再跟我說。　
　⒋可知吳俊宏雖然對斯時與其通話之對象、內容已不復記憶，
    但其對於被告賴俊佑自承是他當中間人幫其與黃士瑋介紹談
    論購毒經過，9000、100是指100公克愷他命9000元等節沒有
    意見，核與被告賴俊佑所承大致相符，已可確認該時確有愷
    他命100公克、9000元之交易存在。而被告賴俊佑固辯稱購
    毒經過是由吳俊宏與黃士瑋自行洽談，惟以吳俊宏最初是向
    被告賴俊佑洽詢購買愷他命事宜，由被告賴俊佑直接指示毒
    品放置地點及向黃士瑋交付價金9000元之方式，於黃士瑋表
    示愷他命100公克價金要收1萬8000元時，被告賴俊佑更有與
    黃士瑋商議之權利，並要求吳俊宏還是交付黃士瑋價金9000
    元即可等情觀之，可見被告賴俊佑並非單純居間介紹吳俊宏
    與黃士瑋間交易愷他命，而與黃士瑋間，就渠等於102年2月
    11日上午4時29分後某時，在不詳地點，以9000元之價金販
    賣愷他命100公克予吳俊宏之部分有犯意聯絡及行為分擔，
    而應負共犯之責。
　㈡附表一編號2（起訴書附表一編號6）：
　⒈依被告賴俊佑如下供詞：
　⑴於警詢時供稱：我使用行動電話門號是0000000000、0000000
    000號。102年3月14日上午0時38分33秒郭辰打給某男子告知
    「大哥，你早上交代的事情OK囉」，某男子問「OK喔！多少
    ？」，郭嘉欣答「25」，雙方談論毒品交易事宜，於102年3
    月14日上午0時44分2秒，我打給郭辰告知「小寶，現在上面
    規定要統一價格」，郭辰反問「統一價格是怎樣？」，我答
    「就21阿」，郭辰答「好，沒關係」，我稱「我馬上叫人家
    送過去」，這段對話中的「上面」是指搖頭丸，「統一價格
    」就是搖頭丸都統一賣210元。102年3月14日上午0時45分31
    秒我請某女子送毒品（100個妹）到八方酒店，將毒品交給
    泊車的郭辰，「100個妹」是指搖頭丸100顆，因為100顆搖
    頭丸在這個女的身上，所以直接由他送過去給郭辰，我只是
    居間聯絡而已，那時候我也在忙，所以沒有過去，我沒什麼
    獲利，都是大家朋友互相聯繫而已。102年3月14日上午1時2
    0分29秒某女子告知我「我在樓下了」，我答「你直接找小
    寶」、「說要找小寶就好，我跟他拿21000喔」，上午1時23
    分0秒郭辰打給我告知「到了喔，我馬上下去」，我答「嗯
    」，是我說由那個女的送毒品100顆搖頭丸到八方酒店樓下
    泊車小弟那邊，到了以後要把毒品交給郭辰，他沒有郭辰電
    話才打給我，我再轉達郭辰說他到了，「210000」就是當天
    毒品交易價格，這次交易我有拿到500元酬勞等語（見偵字
    卷一第7頁反面、第14頁至第15頁）。
　⑵於偵查時供稱：我於警詢時所述實在。102年3月14日上午0時
    41分39秒、上午0時45分31秒、上午1時20分29秒，我持用00
    00000000與某女子0000000000行動電話譯文中講到100個妹
    ，就是100顆搖頭丸，原本就是那個女生的，是他打電話問
    我郭辰要不要，我才打電話過去，這個女的是做搖頭丸，不
    是愷他命，我沒有跟他拿過愷他命，後來郭辰直接把2萬100
    0元拿給那個女的，我有收到那個女的給我的500元酬勞等語
    （見他字卷第179頁至第181頁）。
　⒉又依證人郭辰於警詢時供稱；102年3月14日上午0時44分2秒
    被告賴俊佑打電話給我，同日上午0時45分31秒被告賴俊佑
    請某女子送毒品（100個妹）到八方酒店將毒品交給泊車，
    同日上午1時23分0秒我打給被告賴俊佑說馬上下去，是被告
    賴俊佑通知該女子拿100公克愷他命共2萬1000元來賣我等語
    （見偵字卷一第98頁）；於偵查中結證：102年3月14日上午
    0時44分2秒，我持用0000000000號行動電話接收被告賴俊佑
    打給我的電話，是當下我找不到另一邊的朋友，後來一名女
    子不知道是誰，在八方酒店樓下拿100公克愷他命給我，102
    年3月14日上午1時23分，我接到被告賴俊佑電話說我馬上下
    去，就是下去跟這名女子拿100公克愷他命，2萬1000元是事
    後在被告賴俊佑民生東路家裡拿給被告賴俊佑等語（見他字
    卷第191頁至第192頁）；於原審審理時證述：102年3月14日
    上午0時44分2秒是我跟被告賴俊佑的對話，警詢及偵查時所
    述屬實，對話中的統一價格是指愷他命的價格，21是指愷他
    命100公克價格2萬1000元，我當時是請被告賴俊佑幫我聯絡
    看看有沒有人賣愷他命，後來那個女生有來，我當場交付2
    萬1000元給那個女生，我忘記偵查中為什麼會說是在被告賴
    俊佑民生東路家裡拿錢給被告賴俊佑等語（見訴字卷二第71
    頁至第72頁）。
  ⒊佐以卷附被告賴俊佑（行動電話門號0000000000號、0000000
    000號）、某女子（行動電話門號0000000000號使用人）、
    郭辰間如下內容之通訊監察譯文（見警聲搜卷第126頁至第1
    27頁、第222頁）：
　⑴102年3月14日上午0時41分39秒：
　　被告賴俊佑：你今天有空嗎？
　　某女子：有阿。
　　被告賴俊佑：那個「八方」那邊。
　　某女子：你要我幫你跑一趟喔。
　　被告賴俊佑：不是、不是，我剛從那邊回來，你八方那邊方
　　            便過去嗎？
　　某女子：要找幾個「妹」過去？
　　被告賴俊佑：要找100個妹喔。
　　某女子：100個，好吧，嗯，好啦。
　　被告賴俊佑：錢的話，早上我再跟你算，好不好。
　　某女子：那這樣我要跑兩趟喔。
　　被告賴俊佑：還是你要直接跟他收，那你跟他收205就好
　　            了。
　　某女子：205，你怎麼開這種價錢，賺什麼？
　　被告賴俊佑：21，三樓這邊也21阿，我直接跟他講。
  ⑵102年3月14日上午0時44分2秒：
　　被告賴俊佑：小寶，現在上面規定要統一價格。
　　郭辰：統一價格是怎樣？
　　被告賴俊佑：就21阿。
　　郭辰：好，沒關係。
　　被告賴俊佑：我馬上叫人家送過去。
　　郭辰：好。　　
　⑶102年3月14日上午0時45分31秒：　
　　被告賴俊佑：我上次不是請你交給泊車，由泊車帶上去，對
　　            不對？
　　某女子：嗯。
　　被告賴俊佑：今天也一樣。
　　某女子：OK。
　⑷102年3月14日上午1時20分29秒：　　　
　　某女子：我在樓下阿。
　　被告賴俊佑：你直接找小寶。
　　某女子：上去樓上。
　　被告賴俊佑：不用，說要找小寶就好，我跟他拿21000喔。
　⑸102年3月14日上午1時23分00秒：
　　郭辰：到了喔，我馬上下去。
　　被告賴俊佑：嗯。　
　⒋可見被告賴俊佑確於上開時間代郭辰詢問某女子關於買賣毒
    品之事宜，且被告賴俊佑就販賣毒品之價格有商議權利，最
    後由被告賴俊佑與某女子談定價格，經被告賴俊佑轉知郭辰
    ，經郭辰同意後，被告賴俊佑再告知某女子交付毒品之地點
    及方式，並由郭辰將總價金2萬1000元交付給某女子，某女
    子則將其中500元分給被告賴俊佑。又被告賴俊佑與郭辰所
    述之毒品種類雖有歧異，然以郭辰係透過被告賴俊佑居間介
    紹始可向某女子交易毒品，且被告賴俊佑可與某女子商議價
    格等情觀之，顯見被告賴俊佑與某女子間應有相當之情誼，
    被告賴俊佑對於某女子所提供之毒品種類當知之甚詳，其既
    明確供承某女子係製造毒品搖頭丸，並非愷他命，郭辰與某
    女子間交易之毒品即僅可能為搖頭丸。再參被告賴俊佑係以
    否認參與販賣第二級毒品為答辯方向，主觀心態係以居間者
    之角色，而認與買賣雙方無利害關係，故所為之供述較購毒
    者即郭辰居於交易之一方而言，應較可信，從而，應認本次
    交易客體為搖頭丸。
　⒌綜此，郭辰與某女子既係透過被告賴俊佑居間相互聯繫磋商
    買賣條件，而達成買賣之意思合致，被告賴俊佑更因此從中
    獲取500元報酬，被告賴俊佑與某女子間，就某女子於102年
    3月14日上午1時23分後某時，在八方酒店樓下，交付搖頭丸
    100顆予郭辰，並收取2萬1000元價金一節，自有犯意聯絡及
    行為分擔，而應論以共同正犯。
  ㈢附表一編號3（起訴書附表八編號6）：
　⒈依被告賴俊佑於102年7月24日偵查時供述：102年5月1日上午
    9時33分4秒，我持用0000000000與張家青所持用0000000000
    之行動電話監聽譯文中講到紅豆湯，是一粒眠，我不是賣給
    他，他要用就自己用，那時我在南部，他有鑰匙，我這次提
    供給他1顆一粒眠，他沒有拿錢，也只有拿這一次等語（他
    字卷第179頁至第180頁）。
　⒉又依證人張家青於102年7月25日偵查時證稱：被告賴俊佑說1
    02年5月1日我有到被告賴俊佑住處拿一顆一粒眠施用，有這
    回事，被告賴俊佑沒有收錢等語（見他字卷第236頁）。
　⒊可見被告賴俊佑、張家青就張家青於102年5月1日上午9時33
    分4秒後某時，有至被告賴俊佑住處，無償拿取被告賴俊佑
    同意取用之一粒眠等節之陳述互核一致，並有卷附如下被告
    賴俊佑（行動電話門號0000000000號）與張家青於102年5月
    1日上午9時33分4秒之通訊監察譯文可佐（見警聲搜字卷第1
    44頁）：
　　張家青：哥，我可以進去你家嗎？
　　被告賴俊佑：我不是跟你說過，你要去就去嘛。
　　張家青：沒有，沒有，我要問你紅豆湯還有嗎？
　　被告賴俊佑：有阿。
　　張家青：你放那裡？
　　被告賴俊佑：抽屜裡面阿。
　　張家青：我等一下過去，我放錢放在梳妝台上。
　　被告賴俊佑：嗯。
　　足認被告賴俊佑確有於上開時間、地點，轉讓一粒眠予張家
    青無訛。
　⒋至證人張家青固於警詢時證述：102年5月1日上午9時33分4秒
    ，是我打給我乾哥即被告賴俊佑的對話，「紅豆湯」是指醫
    師開的安眠藥等語（見偵字卷一第593頁至第594頁）；於
　　102年7月24日偵查時證稱：102年5月1日上午9時33分4秒我
    跟被告通話中提到的紅豆湯，是他去看精神科醫生開的安眠
    藥，我跟他拿來吃，因為安眠藥是粉紅色，我叫他紅豆湯，
    我應該放1、2000元在梳妝台，那不是要給他安眠藥的錢，
    是我本來買東西或生活上需要錢跟他借的等語（他字卷第23
    4頁至第235頁）。惟參諸張家青自稱被告賴俊佑為其乾哥，
    渠等間本具有相當之情誼，本難認張家青一開始便會如實做
    不利於被告賴俊佑之證述，直至102年7月25日偵訊時，獲悉
    被告賴俊佑自承有在前開時間、地點，無償提供一粒眠予其
    施用，方與被告賴俊佑為一致之證詞，已見張家青警詢、10
    2年7月24日偵查時之證詞未能採信。又衡諸我國對於轉讓毒
    品之行為處罰非輕，無論毒品之供給者或需求者，為免遭監
    聽查緝，每以暗語或彼此已有默契之抽象語意溝通表達，對
    照被告賴俊佑與張家青之通訊監察譯文所示，雙方於通話過
    程中，張家青以「紅豆湯」作為代號，無庸特別說明詢問「
    紅豆湯」之目的，而被告賴俊佑未加以詢問即知張家青所指
    為何，足認雙方即有一定之默契，與一般毒品轉讓者，自忖
    可能隨時遭檢警機關執行通訊監察，故於不可避免之聯繫過
    程中更加隱諱，僅談及轉讓之時間或地點，就毒品之種類或
    數量，則使用雙方所瞭解之隱晦暗語或代號表達，以避免暴
    露犯罪跡證之慣常手法無違。況倘如「紅豆湯」係醫師開立
    之安眠藥，何以兩人不敢於電話中明示，而須使用「紅豆湯
    」之代號遮掩？綜上可知，張家青此部分證述實與常情有違
    ，亦與被告賴俊佑所自承之情未合，即難以此逕為有利於被
    告賴俊佑之認定。　　
二、被告劉信輝部分：
　　針對附表二（起訴書附表三編號3、起訴書附表八編號9），
　　被告劉信輝就此部分僅針對原審量刑提起上訴，業於前述，
    逕引用原審此部分認定之事實及理由（如附件一）。
三、被告鄒年濱部分：
　  訊據被告鄒年濱坦承附表三編號2、3（起訴書附表八編號5
    、8）所示犯行；矢口否認有何販賣毒品之犯行；辯稱：依
    卷附事證，並不足以證明被告鄒年濱有附表三編號1（起訴
    書附表四編號3）所示販賣愷他命予林傅雪之犯行云云。經
    查：
  ㈠附表三編號1（起訴書附表四編號3）：
  ⒈依被告鄒年濱於偵查時供承：101年12月14日上午6時24分29
    秒某女子0000000000撥打電話給我後，我於同日上午6時32
    分24秒撥打電話給被告郭辰，是該女子要向我買愷他命，我
    叫被告郭辰拿愷他命去給那位女子，事後再向他收取1500元
    等語（見他字卷第186頁）。
　⒉依被告郭辰於偵查時結證：101年12月14日是有一位女子跟被
    告鄒年濱購買愷他命，被告鄒年濱叫我拿3.5公克愷他命給
    那名女子，之後再由被告鄒年濱去收1500元，我是在通話後
    10-15分鐘，在八方酒店樓下將愷他命交給這名女子等語（
    見他字卷第191頁）。
　⒊依證人即行動電話門號0000000000號使用人林傅雪於偵查時
    證述：我都叫被告鄒年濱為「小豬」，101年12月14日上午6
    時24分29秒，我打電話找被告鄒年濱是要跟他買愷他命1小
    包約3公克，1000元，當時我在八方酒店上班，被告鄒年濱
    叫我去樓下等他，後來看到一樓泊車的小寶，我經過小寶旁
    邊，他就把1包愷他命丟到我包包裡面，錢是後來看到被告
    鄒年濱才拿給被告鄒年濱的等語（見他字卷第250頁）。
　⒋佐以卷附被告鄒年濱（行動電話門號0000000000號）、郭辰
    與林傅雪間如下內容之通訊監察譯文（見警聲搜卷第191頁
    ）：
　⑴101年12月14日上午6時24分29秒：
　　林傅雪：你方便嗎？
　　被告鄒年濱：你在哪？
　　林傅雪：我要走去電梯那邊。
　　被告鄒年濱：好，你等一下喔。
　⑵101年12月14日上午6時32分24秒：
　　被告鄒年濱：你在哪裡？
　　被告郭辰：我在樓下，要上去了。
　　被告鄒年濱：你有看到那個誰？
　　被告郭辰：誰，英文字母開頭的那個喔？
　　被告鄒年濱：對對對。
　　被告郭辰：怎樣？
　　被告鄒年濱：幫我處理一下，處理給他。
　　被告郭辰：他都還沒給我耶，還叫我處理。
　　被告鄒年濱：有啦，他還沒那個，有啦，今天要不然就是明
　　            天，他先欠給你，好了以後，你上來找我一
　　            下。
　　被告郭辰：好啦。
　　被告鄒年濱：你跟他說，我明天再跟他算。
　⒌可見被告鄒年濱、郭辰及證人林傅雪對於被告鄒年濱與林傅
    雪於101年12月14日上午6時24分29秒通話之內容是要交易愷
    他命1包，由被告鄒年濱指示被告郭辰在八方酒店樓下，將
    愷他命1包交付給林傅雪，事後再由被告鄒年濱向林傅雪收
    取價金乙節之陳述互核一致，且與前開通訊監察譯文所示內
    容相符，應堪認定被告鄒年濱與郭辰於101年12月14日上午6
    時32分後某時，在八方酒店樓下，有共同販賣愷他命1包予
    林傅雪之犯行。至被告鄒年濱、郭辰與證人林傅雪就該次交
    易愷他命價金之陳述雖有不一，然參諸渠等交易時間為101
    年12月14日，距離102年7月24日、同年月25日偵查時已逾7
    月，則渠等就交易金額之記憶倘有誤差，尚與常情無違，自
    未能據此逕認渠等前揭所述內容俱不可採，而在未能確認該
    次交易金額為1000元或1500元之情形下，即應採最有利於被
    告鄒年濱之認定，認該次交易金額為1000元。
　⒍又證人林傅雪固於原審審理時改證：101年12月間，我在八方
    酒店擔任服務生，使用行動電話為0000000000，101年12月1
    4日上午6時24分29秒通訊監察譯文所載，是我跟被告鄒年濱
    拿愷他命，是被告鄒年濱請我的，不用付錢等語（見訴字卷
    三第153頁正反面）；惟林傅雪此部分更異之詞與被告鄒年
    濱、郭辰前開陳述並不相符，且參諸上開通訊監察譯文中提
    及「他先欠給你」、「我明天再跟他算」等內容，明確可見
    該次毒品之交付並非無償，又無其他事證可認被告鄒年濱與
    林傅雪間曾有變更買賣為轉讓之合意，是證人林傅雪於審理
    中所述亦與通訊監察譯文之內容未合，顯係事後迴護或矯飾
    之詞，自非可採。
　⒎另被告郭辰固於原審審理時證稱：101年12月14日被告鄒年濱
    應該是交代我拿東西給那個女生，被告鄒年濱用衛生紙把東
    西包好拿給我，交代我拿去給那個女生，我想應該是跟毒品
    有關，至於是什麼毒品我不知道，那女子沒有交付現金給我
    ，我不知道事前或事後被告鄒年濱有無向該名女子拿錢等語
    （見訴字卷三第182頁反面至第183頁反面）；然被告鄒年濱
    與林傅雪間既可認係基於買賣毒品之合意，進而交付毒品，
    無論賒欠之價金事後是否順利收取，對於已成立之販賣毒品
    罪行不生影響。而被告郭辰既知悉被告鄒年濱委託交付之物
    品涉及毒品，應可預見極有可能為毒品愷他命，且依前揭通
    訊監察譯文所示，於雙方通話之際，被告郭辰對於該次毒品
    之交付係以金錢作為對價，而為毒品之買賣，有所認識，仍
    願意藉由電話聯繫，依指示與購毒者見面交付毒品以遂行交
    易，其主觀上顯係存有縱受託交付之物品確係毒品愷他命亦
    不違背其本意之販賣愷他命之不確定故意及犯意聯絡，自與
    被告鄒年濱成立共同正犯，尚難憑被告郭辰此部分所述為有
    利於被告鄒年濱及郭辰之認定。
　㈡附表三編號2、3（起訴書附表八編號5、8）：
　　被告鄒年濱就此部分僅針對原審量刑提起上訴，業於前述，
    逕引用原審此部分認定之事實及理由（如附件一）。　
四、被告謝効恩部分：
    訊據被告謝効恩矢口否認有何販賣毒品之犯行，辯稱：依卷
    附事證，均不足證明被告謝効恩有附表四（起訴書附表五編
    號3至11）所示販賣愷他命予郭永珍之犯行云云。經查：
　㈠依被告謝効恩於102年7月24日警詢時供稱：我使用行動電話
    門號是0000000000，101年12月16日上午3時51分31秒、101
    年12月29日上午2時16分43秒、101年12月30日上午4時36分1
    秒、102年1月1日上午6時0分11秒、102年1月5日上午5時2分
    23秒、102年1月24日上午4時44分20秒、102年1月25日上午4
    時25分39秒、102年1月26日上午6時21分32秒、102年3月14
    日上午4時47分33秒，某女子（即郭永珍）以0000000000多
    次撥打電話給我稱「1支酒」、「我們聊聊」，我回「你今
    天要給我錢嗎？」，其中「1支酒」代表1包愷他命（2.8公
    克），某女子之前有向我購買愷他命施用，買過幾次我忘記
    了，每次都是買愷他命，金額從1000元到1500元不等，且因
    為積欠我毒品款項，所以我有向他催帳，我只有販賣愷他命
    ，愷他命1包（2.8公克）我向人拿1000元左右，賣1000元至
    1500元，賺中間差價500元左右等語（見偵字卷一第306頁、
    第309頁至第310頁、第316頁）；102年7月25日偵查時供述
    ：我在警詢時的陳述實在，我從101年12月16日起至102年5
    月18日止，在錦州街附近的麥當勞，多次以1500元的代價，
    販賣愷他命2.8公克給門號0000000000號，綽號小珍的郭永
    珍等語（見他字卷第202頁），可見被告謝効恩已自承有於
    上開時間，與行動電話門號0000000000號使用人郭永珍聯繫
    交易愷他命之事宜，渠等係以「1支酒」代指愷他命1包，並
    多次以1500元之代價，販賣愷他命1包（2.8公克）予郭永珍
    。
  ㈡附表四編號1（起訴書附表五編號3）：
　⒈依證人郭永珍如下證詞：
　⑴於102年7月24日偵查時證稱：101年12月16日上午3時51分31
    秒，被告謝効恩持用門號0000000000號行動電話接收我所持
    用門號0000000000號行動電話，譯文中講到「115」，是我
    要跟被告謝効恩拿1包愷他命1500元，打完這通電話後約半
    小時，被告謝効恩在錦州街的麥當勞拿愷他命給我，我拿15
    00元給被告謝効恩等語（見他字卷第239頁）。
　⑵於109年7月13日原審審理時證稱：我都稱呼被告謝効恩為阿
    文，他字卷第103頁最後一通通訊監察譯文門號0000000000
    號是我使用過的手機，當時我打電話給被告謝効恩，該通話
    內容我不太有印象，就是跟他買酒，「幾支酒」就是要跟他
    買愷他命，我們在電話中沒有提到重量及交易細節，也沒有
    相約在何處見面，我不記得電話結束之後，我有無拿到毒品
    ，我於偵查中所述實在等語（見訴字卷七第53頁、第58頁至
    第61頁）。
　⒉佐以卷附被告謝効恩（行動電話門號0000000000號）與郭永
    珍於101年12月16日上午3時51分31秒之通訊監察譯文（見警
    聲搜卷第284頁）：
　  郭永珍：找你阿。
　  被告謝効恩：今天要幾支酒？
　  郭永珍：1支阿，重點是，昨天你的錢有收到嗎？
　  被告謝効恩：有阿，4500阿。
　  郭永珍：對對，今天再跟你拿，就是115。
　⒊可知郭永珍於偵查中已明確證稱其與被告謝効恩於上開時間
    通話後，雙方有在臺北市中山區錦州街附近之麥當勞，以15
    00元之代價交易愷他命1包，並於偵查中、原審審理時，就
    其與被告謝効恩在通話中所提及之「酒」係指愷他命乙節之
    證述前後一致，且與被告謝効恩前揭所承以「1支酒」代指
    愷他命1包（2.8公克）等節相符，足認被告謝効恩確有於10
    1年12月16日上午3時51分31秒與郭永珍通話後之某時，在臺
    北市中山區錦州街附近之麥當勞，以1500元之價格，販賣愷
    他命1包（2.8公克）予郭永珍。
　⒋至郭永珍於原審審理時雖證述其對於通話內容不太有印象，
    不記得通話結束後有無拿到毒品等語，但考量郭永珍於109
    年7月13日原審審理時作證之時間，距離交易時間已近8年，
    且其與被告謝効恩間之交易不只1次，則其對於各次交易之
    細節或因時間久遠而不復記憶，尚與常情無違，其於原審審
    理時既已就渠等對話中所提及之「酒」係指愷他命等重要情
    節為證述，且證稱其於距離交易時間較近之於102年7月24日
    偵查時所述屬實（見訴字卷七第75頁），即難僅憑郭永珍嗣
    後於原審審理時未能詳指該次愷他命之交易細節，遽為有利
    於被告謝効恩之認定。　 
　㈢附表四編號2（起訴書附表五編號4）：
　⒈依證人郭永珍如下之證詞：
　⑴於102年7月24日偵查時證稱：101年12月29日上午2時16分43
    秒，被告謝効恩門號0000000000號行動電話接收我所持用門
    號0000000000號行動電話，譯文中我有講到要1支，要給被
    告謝効恩1900，1支是指愷他命，給他1900元是因為之前還
    有欠他錢，這次買愷他命也是1500元，400元是還之前欠他
    的錢，打完這通電話後，被告謝効恩應該也是在麥當勞那裡
    拿愷他命給我等語（見他字卷第239頁至第240頁）。
　⑵於109年7月13日原審審理時證稱：他字卷第103頁反面12月29
    日上午2時16分43秒通訊監察譯文是我跟被告謝効恩的對話
    ，譯文中是在講酒錢，也就是毒品的錢，「你要幾支酒」，
    就是要多少毒品的意思，「1支，給你1900」，就是毒品的
    錢，「好，你跟阿超講」，阿超是當時八方酒店的少爺，我
    忘記被告謝効恩為何要叫我去找阿超，我沒有印象在這通電
    話之後，我有無跟被告謝効恩或阿超見面，也不記得有無拿
    到我說的毒品或有無付錢等語（見訴字卷七第61頁至第62頁
    ）
　⒉佐以卷附被告謝効恩（行動電話門號0000000000號）與郭永
    珍於101年12月29日上午2時16分43秒之通訊監察譯文（見警
    聲搜卷第284頁）：
　　郭永珍：在忙嗎？
　　被告謝効恩：你說。
　　郭永珍：我要找你阿。
　　被告謝効恩：你今天要給我錢嗎？還是？
　　郭永珍：明天。
　　被告謝効恩：你要幾支酒？
　　郭永珍：1支，給你1900。
　　被告謝効恩：好，你跟阿超講。
　⒊可知郭永珍於偵查中已明確證稱其與被告謝効恩於上開時間
    通話後，雙方有在臺北市中山區錦州街附近之麥當勞，以15
    00元之代價交易愷他命1包，並於偵查中、原審審理時，就
    其與被告謝効恩在通話中所提及之「酒」、「1支」係指愷
    他命乙節之證述前後一致，且與被告謝効恩前揭所承以「1
    支酒」代指愷他命1包（2.8公克）等節相符，足認被告謝効
    恩確有於101年12月29日上午2時16分43秒與郭永珍通話後之
    某時，在臺北市中山區錦州街附近之麥當勞，以1500元之價
    格，販賣愷他命1包（2.8公克）予郭永珍。
　⒋又郭永珍於原審審理時雖證述其忘記被告謝効恩為何要叫其
    去找阿超，其沒有印象在這通電話之後，有無跟被告謝効恩
    或阿超見面，也不記得有無拿到毒品或有無付錢等語，但考
    量郭永珍於109年7月13日原審審理時作證之時間，距離交易
    時間已近8年，且其與被告謝効恩間之交易不只1次，則其對
    於各次交易之細節或因時間久遠而不復記憶，尚與常情無違
    ，其於原審審理時既已就渠等對話中所提及之「酒」係指愷
    他命等重要情節為證述，且證稱其於距離交易時間較近之於
    102年7月24日偵查時所述屬實（見訴字卷七第75頁），即難
    僅憑郭永珍嗣後於原審審理時未能詳指該次愷他命之交易細
    節，遽為有利於被告謝効恩之認定。
　⒌至證人王雅婷固於本院審理時證稱：我跟被告謝効恩是大約1
    0年前在八方酒店工作認識，我都叫他「阿文」，他都叫我
    「阿超」，我的職稱是少爺，客人若要開酒，通常是開啤酒
    或洋酒，洋酒種類滿多的，最常開的洋酒是蘇格登，價位大
    約1100元至1500元左右，流程是會通知幹部，幹部或少爺會
    來找我取酒，被告謝効恩很常跟我取酒，若少爺不知道位置
    、找不到，公關小姐可能直接找我領酒，警聲搜卷第8頁記
    載電話0000000000的女性郭永珍，藝名「雪碧」，我有聽過
    ，他應該有找我拿酒過，他沒有找我拿過毒品，我不賣毒等
    語（見本院卷二第422頁至第425頁）；惟除被告謝効恩之供
    述外，並無其餘積極事證可證明王雅婷確實係前開通話譯文
    中之「阿超」，縱使王雅婷即是上開譯文中之「阿超」，依
    王雅婷之證詞，亦僅可知郭永珍或許曾因客戶要求向其拿酒
    ，但此與郭永珍於前開時間、地點，與被告謝効恩交易愷他
    命一節，係屬二事，自未能以王雅婷此部分證詞，逕認被告
    謝効恩嗣後改辯上開通話譯文中之「酒」係指真的酒等節可
    採。　　
　㈣附表四編號3（起訴書附表五編號5）：　
　⒈依證人郭永珍如下之證詞：
　⑴於102年7月24日偵查時證稱：101年12月30日上午4時36分1秒
    ，被告謝効恩門號0000000000號行動電話接收我所持用門號
    0000000000號行動電話，譯文中被告謝効恩說一樣一支酒，
    我說對，也是他要賣我一包愷他命，打完這通電話後，被告
    謝効恩在麥當勞拿愷他命給我，我拿1500元給被告謝効恩等
    語（見他字卷第240頁）。
　⑵於109年7月13日原審審理時證稱：他字卷第103頁反面12月30
    日上午4時36分1秒通訊監察譯文是我跟被告謝効恩的對話，
    內容是在說毒品，譯文中「你欠我19囉」，是指1萬9000元
    ，「一樣1支酒嘛」是指愷他命，我沒有印象這通電話結束
    後，我有無跟被告謝効恩見面，我於偵查中所述實在，我們
    都是約在麥當勞，我不知道譯文中數字提到「19」，我會回
    答檢察官是1500元，時間太久了，我記都記不住等語（見訴
    字卷七第62頁至第65頁）。
　⒉佐以卷附被告謝効恩（行動電話門號0000000000號）與郭永
    珍於101年12月30日上午4時36分1秒之通訊監察譯文（見警
    聲搜卷第284頁）：
　　郭永珍：找你阿，但是這檔我沒辦法給你錢。
　　被告謝効恩：沒關係啦，你欠我多少自己抓一下，你欠我19
　　            囉，一樣1支酒嘛！
　　郭永珍：對。　　
　⒊可知郭永珍於偵查中已明確證稱其與被告謝効恩於上開時間
    通話後，雙方有在臺北市中山區錦州街附近之麥當勞，以15
    00元之代價交易愷他命1包，並於偵查中、原審審理時，就
    其與被告謝効恩在通話中所提及之「1支酒」係指愷他命乙
    節之證述前後一致，且與被告謝効恩前揭所承以「1支酒」
    代指愷他命1包（2.8公克）等節相符，足認被告謝効恩確有
    於101年12月30日上午4時36分1秒與郭永珍通話後之某時，
    在臺北市中山區錦州街附近之麥當勞，以1500元之價格，販
    賣愷他命1包（2.8公克）予郭永珍。
　⒋又郭永珍於原審審理時雖證述其沒有印象這通電話結束後，
    有無跟被告謝効恩見面，其不知道譯文中數字提到「19」，
    其會回答檢察官是1500元，時間太久了，記都記不住等語，
    但考量郭永珍於109年7月13日原審審理時作證之時間，距離
    交易時間已近8年，且其與被告謝効恩間之交易不只1次，則
    其對於各次交易之細節或因時間久遠而不復記憶，尚與常情
    無違，其於原審審理時既已就渠等對話中所提及之「酒」係
    指愷他命等重要情節為證述，且證稱其於距離交易時間較近
    之於102年7月24日偵查時所述屬實（見訴字卷七第75頁），
    即難僅憑郭永珍嗣後於原審審理時未能詳指該次愷他命之交
    易細節，遽為有利於被告謝効恩之認定。
　㈤附表四編號4（起訴書附表五編號6）：
　⒈依證人郭永珍如下之證詞：
　⑴於102年7月24日偵查時證稱：102年1月1日上午6時0分11秒，
    被告謝効恩門號0000000000號行動電話接收我所持用門號00
    00000000號行動電話，譯文中被告謝効恩說一樣一支酒，我
    說恩，也是要他賣我一包愷他命，打完這通電話後，被告謝
    効恩在麥當勞拿愷他命給我，我拿1500元給被告謝効恩等語
    （見他字卷第240頁）。
　⑵於109年7月13日原審審理時證稱：他字卷第104頁1月1日上午
    6時0分11秒通訊監察譯文是我跟被告謝効恩的對話，我要跟
    他拿一支酒，「一支酒」是指愷他命，我不知道重量多少，
    不記得通話結束後有無跟被告謝効恩見到面及有無拿到毒品
    ，我們就在當時的公司電梯旁邊見面，我沒有印象之後還有
    無在麥當勞見面等語（見訴字卷七第65頁至第66頁）。
　⒉佐以卷附被告謝効恩（行動電話門號0000000000號）與郭永
    珍於102年1月1日上午6時0分11秒之通訊監察譯文（見警聲
    搜卷第284頁）：
　　郭永珍：你有在忙嗎？
　　被告謝効恩：沒有阿，你說。
　　郭永珍：找你阿。
　　被告謝効恩：OK，你在電梯旁邊等我一下，一樣一支酒啦。
　　郭永珍：嗯。
　⒊可知郭永珍於偵查中已明確證稱其與被告謝効恩於上開時間
    通話後，雙方有在臺北市中山區錦州街附近之麥當勞，以15
    00元之代價交易愷他命1包，並於偵查中、原審審理時，就
    其與被告謝効恩在通話中所提及之「1支酒」係指愷他命乙
    節之證述前後一致，且與被告謝効恩前揭所承以「1支酒」
    代指愷他命1包（2.8公克）等節相符，足認被告謝効恩確有
    於102年1月1日上午6時0分11秒與郭永珍通話後之某時，在
    臺北市中山區錦州街附近之麥當勞，以1500元之價格，販賣
    愷他命1包（2.8公克）予郭永珍。
　⒋又郭永珍於原審審理時雖證述不記得通話結束後有無跟被告
    謝効恩見到面及有無拿到毒品，沒有印象之後還有無在麥當
    勞見面等語，但考量郭永珍於109年7月13日原審審理時作證
    之時間，距離交易時間已近8年，且其與被告謝効恩間之交
    易不只1次，則其對於各次交易之細節或因時間久遠而不復
    記憶，尚與常情無違，其於原審審理時既已就渠等對話中所
    提及之「酒」係指愷他命等重要情節為證述，且證稱其於距
    離交易時間較近之於102年7月24日偵查時所述屬實（見訴字
    卷七第75頁），即難僅憑郭永珍嗣後於原審審理時未能詳指
    該次愷他命之交易細節，遽為有利於被告謝効恩之認定。
　㈥附表四編號5（起訴書附表五編號7）：
　⒈依證人郭永珍如下之證詞：
　⑴於102年7月24日偵查時證稱：102年1月5日上午5時2分53秒，
    被告謝効恩門號0000000000號行動電話接收我所持用門號00
    00000000號行動電話，譯文中被告謝効恩問我要幾支酒，我
    說要一支，錢明天再給他，是我要跟他買一包愷他命，後來
    他在麥當勞交給我一包愷他命，1500元我忘了是隔了幾天給
    他等語（見他字卷第240頁）。
　⑵於109年7月13日原審審理時證稱：他字卷第104頁反面1月5日
    上午5時2分53秒通訊監察譯文是我跟被告謝効恩的對話，內
    容在講毒品，「酒」是指愷他命，「1支」是指1包，重量大
    概多少我不知道，對話之後我沒有印象有無跟被告謝効恩見
    面，不確定當天有無拿到毒品，不記得當天有無去麥當勞或
    有無交付價金給被告謝効恩，我們都是用「酒」來稱呼毒品
    等語（見訴字卷七第66頁至第68頁）。
　⒉佐以卷附被告謝効恩（行動電話門號0000000000號）與郭永
    珍於102年1月5日上午5時2分53秒之通訊監察譯文（見警聲
    搜卷第285頁）：
　　郭永珍：找你阿。
　　被告謝効恩：今天要幾支酒？
　　郭永珍：1支阿，明天再給你錢，今天我沒有領薪水。
　⒊可知郭永珍於偵查中已明確證稱其與被告謝効恩於上開時間
    通話後，雙方有在臺北市中山區錦州街附近之麥當勞，以15
    00元之代價交易愷他命1包，並於偵查中、原審審理時，就
    其與被告謝効恩在通話中所提及之「酒」係指愷他命、「1
    支」是指1包乙節之證述前後一致，且與被告謝効恩前揭所
    承以「1支酒」代指愷他命1包（2.8公克）等節相符，足認
    被告謝効恩確有於102年1月5日上午5時2分53秒與郭永珍通
    話後之某時，在臺北市中山區錦州街附近之麥當勞，以1500
    元之價格，販賣愷他命1包（2.8公克）予郭永珍。
　⒋又郭永珍於原審審理時雖證述對話之後沒有印象有無跟被告
    謝効恩見面，不確定當天有無拿到毒品，不記得當天有無去
    麥當勞或有無交付價金給被告謝効恩等語，但考量郭永珍於
    109年7月13日原審審理時作證之時間，距離交易時間已近8
    年，且其與被告謝効恩間之交易不只1次，則其對於各次交
    易之細節或因時間久遠而不復記憶，尚與常情無違，其於原
    審審理時既已就渠等對話中所提及之「酒」係指愷他命等重
    要情節為證述，且證稱其於距離交易時間較近之於102年7月
    24日偵查時所述屬實（見訴字卷七第75頁），即難僅憑郭永
    珍嗣後於原審審理時未能詳指該次愷他命之交易細節，遽為
    有利於被告謝効恩之認定。
　㈦附表四編號6（起訴書附表五編號8）：　
　⒈依證人郭永珍如下之證詞：
　⑴於102年7月24日偵查時證稱：102年1月24日上午4時44分20秒
    ，被告謝効恩門號0000000000號行動電話接收我所持用門號
    0000000000號行動電話，譯文中被告謝効恩問我要幾支酒，
    我說一支，這次也是以1500元向他買愷他命1包，他也是在
    麥當勞拿給我，這次1500元應該是用欠的等語（見他字卷第
    241頁）。
　⑵於109年7月13日原審審理時證稱：他字卷第104頁反面1月24
    日上午4時44分20秒通訊監察譯文是我跟被告謝効恩的對話
    ，內容中「酒」是指毒品，「1支」是指1包，「總共是13」
    應該是指毒品的錢，我沒有印象通話結束後有無跟被告謝効
    恩見面或有無拿到毒品等語（見訴字卷七第68頁至第70頁）
    。
　⒉佐以卷附被告謝効恩（行動電話門號0000000000號）與郭永
    珍於102年1月24日上午4時44分20秒之通訊監察譯文（見警
    聲搜卷第286頁）：
　　郭永珍：找你喔。
　　被告謝効恩：要幾支酒？
　　郭永珍：1支。
　　被告謝効恩：這樣總共是多少？
　　郭永珍：總共是13（1300或1萬3000元）。
　⒊可知郭永珍於偵查中已明確證稱其與被告謝効恩於上開時間
    通話後，雙方有在臺北市中山區錦州街附近之麥當勞，以15
    00元之代價交易愷他命1包，並於偵查中、原審審理時，就
    其與被告謝効恩在通話中所提及之「酒」係指愷他命、「1
    支」是指1包乙節之證述前後一致，且與被告謝効恩前揭所
    承以「1支酒」代指愷他命1包（2.8公克）等節相符，足認
    被告謝効恩確有於102年1月24日上午4時44分20秒與郭永珍
    通話後之某時，在臺北市中山區錦州街附近之麥當勞，以15
    00元之價格，販賣愷他命1包（2.8公克）予郭永珍。
　⒋又郭永珍於原審審理時雖證述沒有印象通話結束後有無跟被
    告謝効恩見面或有無拿到毒品等語，但考量郭永珍於109年7
    月13日原審審理時作證之時間，距離交易時間已近8年，且
    其與被告謝効恩間之交易不只1次，則其對於各次交易之細
    節或因時間久遠而不復記憶，尚與常情無違，其於原審審理
    時既已就渠等對話中所提及之「酒」係指愷他命等重要情節
    為證述，且證稱其於距離交易時間較近之於102年7月24日偵
    查時所述屬實（見訴字卷七第75頁），即難僅憑郭永珍嗣後
    於原審審理時未能詳指該次愷他命之交易細節，遽為有利於
    被告謝効恩之認定。
　㈧附表四編號7（起訴書附表五編號9）：
　⒈依證人郭永珍如下之證詞：
　⑴於102年7月24日偵查時證稱：102年1月25日上午4時25分39秒
    ，被告謝効恩門號0000000000號行動電話接收我所持用門號
    0000000000號行動電話，譯文中被告謝効恩問說幾支，我說
    一支酒，這次我也是用1500元跟他購買愷他命1包，他在麥
    當勞交給我。102年1月25日上午4時41分41秒，被告謝効恩
    門號0000000000號行動電話撥打我所持用門號0000000000號
    行動電話，譯文中被告謝効恩說總共145，我說對阿，是被
    告謝効恩在十幾分鐘前，將愷他命給我，我以賒欠1500元的
    方式，在麥當勞向他購買愷他命1包等語（見他字卷第241頁
    ）。
　⑵於109年7月13日原審審理時證稱：他字卷第105頁1月25日上
    午4時25分39秒、同日上午4時41分41秒通訊監察譯文是我跟
    被告謝効恩的對話，內容是跟他拿毒品，就是「酒」，「14
    5」是指什麼我忘了，應該是指錢，我沒有印象通話後有無
    跟被告謝効恩見面，我在偵查中回答檢察官說這次也是用15
    00元跟他購買1包愷他命，他在麥當勞將愷他命給我，是實
    在的，我不記得「145」是什麼意思，我當時在偵查中回答1
    500元1包，這是屬實的等語（見訴字卷七第70頁至第72頁）
    。
　⒉佐以卷附被告謝効恩（行動電話門號0000000000號）與郭永
    珍間如下內容之通訊監察譯文（見警聲搜卷第286頁至第287
    頁）：
  ⑴102年1月25日上午4時25分39秒：
　　郭永珍：在忙嗎？找你。
　　被告謝効恩：幾支？
　　郭永珍：1支酒。
　　被告謝効恩：好。
　⑵102年1月25日上午4時41分41秒：　
　　被告謝効恩：總共是145嘛。
　　郭永珍：對阿。
　⒊可知郭永珍於偵查中已明確證稱其與被告謝効恩於上開時間
    通話後，雙方有在臺北市中山區錦州街附近之麥當勞，以15
    00元之代價交易愷他命1包，並於偵查中、原審審理時，就
    其與被告謝効恩在通話中所提及之「酒」係指愷他命乙節之
    證述前後一致，且與被告謝効恩前揭所承以「1支酒」代指
    愷他命1包（2.8公克）等節相符，足認被告謝効恩確有於10
    2年1月25日上午4時25分39秒與郭永珍通話後之某時，在臺
    北市中山區錦州街附近之麥當勞，以1500元之價格，販賣愷
    他命1包（2.8公克）予郭永珍。
　⒋又郭永珍於原審審理時雖證述沒有印象通話後有無跟被告謝
    効恩見面等語，但考量郭永珍於109年7月13日原審審理時作
    證之時間，距離交易時間已近8年，且其與被告謝効恩間之
    交易不只1次，則其對於各次交易之細節或因時間久遠而不
    復記憶，尚與常情無違，其於原審審理時既已就渠等對話中
    所提及之「酒」係指愷他命等重要情節為證述，且證稱其於
    距離交易時間較近之於102年7月24日偵查時所述屬實（見訴
    字卷七第75頁），即難僅憑郭永珍嗣後於原審審理時未能詳
    指該次愷他命之交易細節，遽為有利於被告謝効恩之認定。
　㈨附表四編號8（起訴書附表五編號10）：　
　⒈依證人郭永珍如下之證詞：
　⑴於102年7月24日偵查時證稱：102年1月26日上午6時21分32秒
    ，被告謝効恩門號0000000000號行動電話接收我所持用門號
    0000000000號行動電話，譯文中被告謝効恩問今天幾支酒，
    我說一支，酒錢明天給他，是在麥當勞跟他購買一包愷他命
    ，欠他1500元等語（見他字卷第241頁）。
　⑵於109年7月13日原審審理時證稱：他字卷第105頁1月26日上
    午6時21分32秒通訊監察譯文是我跟被告謝効恩的對話，內
    容是在說拿愷他命，我現在不知道重量、價格是多少，也沒
    印象通話後有無跟被告謝効恩見面等語（見訴字卷七第72頁
    至第73頁）。
　⒉佐以卷附被告謝効恩（行動電話門號0000000000號）與郭永
    珍於102年1月26日上午6時21分32秒之通訊監察譯文（見警
    聲搜卷第287頁）：
　　郭永珍：找你。
　　被告謝効恩：怎麼了，今天幾支酒？
　　郭永珍：1支，酒錢我明天給你。
　⒊可知郭永珍於偵查中已明確證稱其與被告謝効恩於上開時間
    通話後，雙方有在臺北市中山區錦州街附近之麥當勞，以15
    00元之代價交易愷他命1包，並於偵查中、原審審理時，就
    其與被告謝効恩在通話中所提及之「1支酒」係指愷他命1包
    乙節之證述前後一致，且與被告謝効恩前揭所承以「1支酒
    」代指愷他命1包（2.8公克）等節相符，足認被告謝効恩確
    有於102年1月26日上午6時21分32秒與郭永珍通話後之某時
    ，在臺北市中山區錦州街附近之麥當勞，以1500元之價格，
    販賣愷他命1包（2.8公克）予郭永珍。
　⒋又郭永珍於原審審理時雖證述現在不知道重量、價格是多少
    ，也沒印象通話後有無跟被告謝効恩見面等語，但考量郭永
    珍於109年7月13日原審審理時作證之時間，距離交易時間已
    近8年，且其與被告謝効恩間之交易不只1次，則其對於各次
    交易之細節或因時間久遠而不復記憶，尚與常情無違，其於
    原審審理時既已就渠等對話中所提及之「酒」係指愷他命等
    重要情節為證述，且證稱其於距離交易時間較近之於102年7
    月24日偵查時所述屬實（見訴字卷七第75頁），即難僅憑郭
    永珍嗣後於原審審理時未能詳指該次愷他命之交易細節，遽
    為有利於被告謝効恩之認定。
　㈩附表四編號9（起訴書附表五編號11）：　
　⒈依證人郭永珍如下之證詞：
　⑴於102年7月24日偵查時證稱：102年3月14日上午4時47分33秒
    ，被告謝効恩門號0000000000號行動電話接收我所持用門號
    0000000000號行動電話，譯文中我說一支酒，他說14，是代
    表我跟他購買愷他命1包1500元，累積欠他1萬4000元，這次
    他一樣在麥當勞交給我等語（見他字卷第241頁）。
　⑵於109年7月13日原審審理時證稱：他字卷第106頁3月14日上
    午4時47分33秒通訊監察譯文是我跟被告謝効恩的對話，我
    們都是用「酒」來稱呼愷他命，「14」是指錢，這是什麼錢
    我看不出來，我沒印象該通話結束後，有無跟被告謝効恩見
    面，也不記得是如何約定見面等語（見訴字卷七第73頁至第
    74頁）。
　⒉佐以卷附被告謝効恩（行動電話門號0000000000號）與郭永
    珍於102年3月14日上午4時47分33秒之通訊監察譯文（見警
    聲搜卷第288頁）：
　　郭永珍：找你喔，1支酒。
　　被告謝効恩：那就是14了嘛。
　　郭永珍：對。
　⒊可知郭永珍於偵查中已明確證稱其與被告謝効恩於上開時間
    通話後，雙方有在臺北市中山區錦州街附近之麥當勞，以15
    00元之代價交易愷他命1包，並於偵查中、原審審理時，就
    其與被告謝効恩在通話中所提及之「酒」係指愷他命乙節之
    證述前後一致，且與被告謝効恩前揭所承以「1支酒」代指
    愷他命1包（2.8公克）等節相符，足認被告謝効恩確有於10
    2年3月14日上午4時47分33秒與郭永珍通話後之某時，在臺
    北市中山區錦州街附近之麥當勞，以1500元之價格，販賣愷
    他命1包（2.8公克）予郭永珍。
　⒋又郭永珍於原審審理時雖證述沒印象該通話結束後，有無跟
    被告謝効恩見面，也不記得是如何約定見面等語，但考量郭
    永珍於109年7月13日原審審理時作證之時間，距離交易時間
    已近8年，且其與被告謝効恩間之交易不只1次，則其對於各
    次交易之細節或因時間久遠而不復記憶，尚與常情無違，其
    於原審審理時既已就渠等對話中所提及之「酒」係指愷他命
    等重要情節為證述，且證稱其於距離交易時間較近之於102
    年7月24日偵查時所述屬實（見訴字卷七第75頁），即難僅
    憑郭永珍嗣後於原審審理時未能詳指該次愷他命之交易細節
    ，遽為有利於被告謝効恩之認定。
五、被告林南課部分：
    訊據被告林南課矢口否認有何販賣毒品之犯行，辯稱：依卷
    附事證，並無從證明附表五（起訴書附表七編號1）所示被
    告林南課與被告林彣權共同販賣愷他命予鄭羽萱、林庭毅之
    犯行，縱使認定被告林南課有交付愷他命之行為，也僅屬幫
    助施用云云。經查：  
  ㈠依被告林南課於偵查時供述：101年11月27日當天鄭羽萱要跟
    被告林彣權買愷他命，被告林彣權跟他講東西放我那邊，叫
    鄭羽萱問我，鄭羽萱就直接打電話給我，要跟我拿愷他命，
    後來是林庭毅去我住○○○街00號9樓之10的出租套房拿，當時
    林庭毅、鄭羽萱、被告林彣權都住在一起，所以錢應該是直
    接交給被告林彣權，不會交給我，我幫人處理寄放的毒品，
    有時候可以吃免費的神仙水、搖頭丸及愷他命，但是需要在
    數量不大的情形下才可以等語（見他字卷第206頁至第207頁
    ）。
  ㈡依被告林彣權於偵查時供述：101年11月27日當天鄭羽萱跟她
    男朋友林庭毅和我原本都住在臺北市林森北路六條通這裡，
    鄭羽萱想要愷他命，但我的愷他命放在「小課」那裡，鄭羽
    萱就打電話給「小課」，說林庭毅過去拿我的東西，「小課
    」就打給我，問是要把所有的東西都給林庭毅，還是給1包
    就好，我說拿1包就好，這次的錢還沒有給我，林庭毅跟鄭
    羽萱都是先跟我買愷他命，之後再付款給我，我賣給鄭羽萱
    即「餅乾」1包愷他命800元到900元，我可能忘記鄭羽萱有
    沒有當場拿錢給我，我跟他拿過愷他命1包最高的價格是120
    0元等語（見他字卷第196頁）。
  ㈢依證人即行動電話門號0000000000號使用人鄭羽萱於偵查時
    證述：101年11月27日當天被告林彣權正好在我旁邊，我們
    是在臺北市林森北路六條通合租的套房內，我要跟他買愷他
    命1小包，他說東西在被告林南課那裡，我就直接打電話給
    「小課」，要跟他拿愷他命，後來是我男朋友林庭毅去被告
    林南課住的地方，也就是八方酒店大樓裡的出租套房拿，我
    把錢當場交給被告林彣權，大約是1300元，錢是我跟林庭毅
    共同出的等語（見他字卷第255頁）。
  ㈣依證人即行動電話門號0000000000號使用人林庭毅於偵查時
    證述：101年11月27日是我和鄭羽萱要向被告林彣權合買愷
    他命，鄭羽萱跟被告林南課說要去拿被告林彣權放在被告林
    南課那邊的愷他命，後來我騎車到被告林南課八方酒店樓下
    的租屋處去拿毒品，被告林南課交給我1包約2-3公克的愷他
    命，我有拿1300元給被告林南課，之後我就回家了等語（見
    他字卷第258頁至第259頁）。
  ㈤佐以卷附被告林南課（行動電話門號0000000000號）、林彣
    權、鄭羽萱、林庭毅間如下內容之通訊監察譯文（見警聲搜
    卷第335頁至第336頁）：
  ⒈101年11月27日上午9時30分50秒：
    鄭羽萱：你在哪？我要拿阿權的東西。
    被告林南課：我想睡覺耶。
    鄭羽萱：拜託你啦。
    被告林南課：跟阿權講阿。
    鄭羽萱：他知道阿，我貼200塊計程車錢給你。
    被告林南課：你問阿權。
    鄭羽萱：你先不要睡，我等一下打給你。
  ⒉101年11月27日上午9時34分40秒：
    鄭羽萱：小課，我男朋友要去拿。
    被告林南課：我到家打給你。
    101年11月27日上午9時35分28秒：
    被告林南課：你要整袋都給他喔？還是？
    被告林彣權：沒有啦！他只要1個而已。
    被告林南課：分裝好就對了，好啦，分裝好，我到家再打給
                你們。
  ⒊101年11月27日上午9時54分43秒： 
    被告林南課：在哪？
    林庭毅：路上，剛上車。
    被告林南課：好。
  ⒋101年11月27日上午9時56分59秒：
    林庭毅：你要我上去還是你拿下來？
    被告林南課：當然你上來阿。
    林庭毅：好，我到你門口打給你。
  ㈥可見被告林彣權及林南課於偵查中已供承前開通話內容係鄭
    羽萱想要向被告林彣權購買愷他命，因被告林彣權的愷他命
    放在被告林南課租屋處，經鄭羽萱與被告林南課聯繫後，由
    林庭毅前往被告林南課住處拿取愷他命1包等交易愷他命之
    主要情節，此核與鄭羽萱、林庭毅於偵查時所證前詞大致相
    符，復與上揭通訊監察譯文內容所示鄭羽萱稱「要拿阿權的
    東西」、「我男朋友要去拿」等語，林庭毅告知被告林南課
    「剛上車」、「我到你門口」等語、被告林彣權於電話中指
    示被告林南權僅交付「1個」等情相合，則被告林南課及林
    彣權共同於101年11月27日上午9時56分許，在被告林南課臺
    北市○○區○○街00號9樓之10租屋處，販賣愷他命1包予鄭羽萱
    及林庭毅之事實，應堪認定。
  ㈦又鄭羽萱與林庭毅雖就購買該包愷他命之價金係由何人交付
    、交付對象乙節之證詞略有出入；然渠等於102年7月24日至
    25日偵查時作證時，距101年11月27日已隔6月之久，難免可
    能因時間經過或記憶模糊等因素，致渠等於細節上之指證內
    容有所歧異，然渠等就該次毒品交付約定以金錢作為對價、
    於上開通話結束後被告林南課確有交付毒品予林庭毅之主要
    情節，所述既無二致，自不因此等微疵而影響憑信性，是併
    參被告林南課及林彣權上開所承價金通常是由被告林彣權收
    取一情，應可認定本次交易愷他命之價金係如鄭羽萱所證，
    由鄭羽萱交付給被告林彣權。
  ㈧再者，被告林彣權雖供稱其該次販賣愷他命之價金為800元或
    900元，其向鄭羽萱收取之價金最高為1200元；然相較於被
    告林彣權對於該次交易金額之不確定，鄭羽萱於偵查時明確
    證述交易金額為1300元，核與林庭毅於偵查時所證相符，林
    庭毅復清楚證述該次交易愷他命1包之重量為2-3公克，非僅
    1公克，是渠等證稱該次交易價金1300元略高於一般行情即
    愷他命1包1公克，1000元，尚與常情無違，堪以採信。
  ㈨是以，依前開事證，當可認定被告林南課有被訴與被告林彣
    權共同於101年11月27日上午9時56分許，在被告林南課臺北
    市○○區○○街00號9樓之10租屋處，以1300元之代價，販賣愷
    他命1包予鄭羽萱及林庭毅之犯行。
  ㈩另鄭羽萱雖於原審審理時證稱：101年11月27日我要向被告林
    南課拿阿權的愷他命，我才打電話給被告林南課，我是請被
    告林彣權幫我買愷他命，實際上被告林彣權跟誰購買我不清
    楚，東西是在被告林南課那裡，被告林彣權跟林南課都是幫
    我買愷他命的人，不是賣給我的人，我記得我是把錢1300元
    拿給被告林彣權，愷他命是林庭毅去跟被告林南課拿，因為
    被告林彣權幫我拿東西，我才把錢交給他，我不知道賣愷他
    命給我的人是誰，我請被告林彣權、林南課幫忙，無法確認
    實際上是不是他們賣給我，我只知道是被告林彣權幫我買好
    ，放在被告林南課那裡等語（見訴字卷六第183頁至第188頁
    ）；林庭毅則於原審審理時證稱：101年11月27日我有去被
    告林南課家拿我們放在他家的東西，沒有拿錢給被告林南課
    ，因為愷他命是寄放在被告林南課那裡，所以不需要拿錢給
    被告林南課，當時我跟被告林彣權、鄭羽萱一起住，東西都
    買好了，只是寄放在被告林南課那裡，我不記得是跟誰買的
    等語（見訴字卷六第190頁），然此部分證詞與渠等於偵查
    時所證大相逕庭，亦與被告林南課及林彣權所自承之內容未
    合，彼此於審理中之證述更互有扞格，復與通訊監察譯文之
    內容不符，顯係事後迴護被告林南課及林彣權之說詞，而不
    足採，自未能據此為有利於被告林南課及林彣權之認定。
  又被告林彣權雖辯稱：我係與同居室友林庭毅及鄭羽萱一起
    購買愷他命施用，並非販賣云云；被告林南課則辯稱：東西
    是被告林彣權的，只是放在我家，毒品交易相對人為被告林
    彣權跟鄭羽萱，我是依照被告林彣權指示交付毒品予林庭毅
    ，並未收取金錢，主觀上無販賣毒品營利之犯意，應僅論以
    幫助施用云云。惟：
  ⒈按以自己犯罪之意思而參與犯罪，不論其所參與者，是否犯
    罪構成要件之行為，皆為刑法第28條所規定之共同正犯；以
    幫助他人犯罪之意思而參與犯罪，其所參與者，苟係犯罪構
    成要件之行為，亦為共同正犯；而聯絡毒品買賣、交付毒品
    、收取毒品買賣價金等行為，均屬販賣毒品罪構成要件事實
    之部分行為，苟有參與其事，即係分擔實行犯罪行為，自應
    負共同販賣毒品罪責（最高法院109年度台上字第5326號、1
    10年度台上字第515號判決意旨參照）。被告林南課及林彣
    權對於該次毒品之交付係以金錢作為對價，均有認識，仍透
    過電話聯繫分工合作以遂行交易，彼等間自有販賣毒品之故
    意及犯意聯絡。而被告林彣權負責與鄭羽萱、林庭毅洽談毒
    品交易條件及相關細節，待雙方達成合意後，由保管毒品之
    被告林南課依被告林彣權談好之數量交付毒品予前來取貨之
    林庭毅，各自分擔販賣毒品構成要件事實之部分行為，不論
    彼等各係以自己共同販賣或幫助販賣之意思而參與，依上說
    明，均應論以共同正犯。
  ⒉按販賣毒品此違法行為，非可公然為之，其交易亦無公定價
    格，不論任何包裝，均可任意分裝增減分量，且每次買賣之
    價量，亦每隨雙方關係深淺、資力、需求及對行情之認知、
    來源是否充裕、查緝是否嚴緊，購買者被查獲時供出來源之
    可能性等而有異，委難查獲利得之實情，但為避免知過坦承
    者難辭重典，飾辭否認者反得僥倖之不當結果，除別有事證
    可認係按同一價量委買、轉售或無償贈與外，即應認販賣之
    人確有營利意圖。鄭羽萱及林庭毅僅係被告林彣權之室友，
    交易並非深厚到可每次都無償提供毒品施用，衡情如於交易
    過程無欲從中賺取差價或貪圖小利，被告林彣權及林南課何
    須甘冒觸犯刑罰之高度風險而合作從事該次毒品交易，況被
    告林南課供承其代為處理寄放之毒品，可獲取免費施用毒品
    之好處，業如前述，可見被告林南課及林彣權主觀上有營利
    之意圖甚明。
六、被告林彣權部分：
    訊據被告林彣權矢口否認有何販賣、轉讓毒品之犯行，辯稱
    ：依卷附事證，並不足證明被告林彣權有附表六編號1至3（
    起訴書附表七編號1、5、6）所示販賣愷他命、神仙水、搖
    頭丸之犯行及附表六編號4至7（起訴書附表八編號1、2、3
    、7）所示轉讓愷他命、神仙水、搖頭丸之犯行云云。經查
    ：
  ㈠附表六編號1（起訴書附表七編號1）：
  ⒈依被告林彣權於偵查時供述：101年11月27日當天鄭羽萱跟她
    男朋友林庭毅和我原本都住在臺北市林森北路六條通這裡，
    鄭羽萱想要愷他命，但我的愷他命放在「小課」那裡，鄭羽
    萱就打電話給「小課」，說林庭毅過去拿我的東西，「小課
    」就打給我，問是要把所有的東西都給林庭毅，還是給1包
    就好，我說拿1包就好，這次的錢還沒有給我，林庭毅跟鄭
    羽萱都是先跟我買愷他命，之後再付款給我，我賣給鄭羽萱
    即「餅乾」1包愷他命800元到900元，我可能忘記鄭羽萱有
    沒有當場拿錢給我，我跟他拿過愷他命1包最高的價格是120
    0元等語（見他字卷第196頁）。
  ⒉依被告林南課於偵查時供述：101年11月27日當天鄭羽萱要跟
    被告林彣權買愷他命，被告林彣權跟他講東西放我那邊，叫
    鄭羽萱問我，鄭羽萱就直接打電話給我，要跟我拿愷他命，
    後來是林庭毅去我住○○○街00號9樓之10的出租套房拿，當時
    林庭毅、鄭羽萱、被告林彣權都住在一起，所以錢應該是直
    接交給被告林彣權，不會交給我，我幫人處理寄放的毒品，
    有時候可以吃免費的神仙水、搖頭丸及愷他命，但是需要在
    數量不大的情形下才可以等語（見他字卷第206頁至第207頁
    ）。
　⒊依證人鄭羽萱於偵查時證述：101年11月27日當天被告林彣權
    正好在我旁邊，我們是在臺北市林森北路六條通合租的套房
    內，我要跟他買愷他命1小包，他說東西在被告林南課那裡
    ，我就直接打電話給「小課」，要跟他拿愷他命，後來是我
    男朋友林庭毅去被告林南課住的地方，也就是八方酒店大樓
    裡的出租套房拿，我把錢當場交給被告林彣權，大約是1300
    元，錢是我跟林庭毅共同出的左右等語（見他字卷第255頁
    ）。
  ⒋依證人林庭毅於偵查時證述：101年11月27日是我和鄭羽萱要
    向被告林彣權合買愷他命，鄭羽萱跟被告林南課說要去拿被
    告林彣權放在被告林南課那邊的愷他命，後來我騎車到被告
    林南課八方酒店樓下的租屋處去拿毒品，被告林南課交給我
    1包約2-3公克的愷他命，我有拿1300元給被告林南課，之後
    我就回家了等語（見他字卷第258頁至第259頁）。
  ⒌佐以卷附被告林彣權（行動電話門號0000000000號）、林南
    課、鄭羽萱、林庭毅間如下內容之通訊監察譯文（見警聲搜
    卷第335頁至第336頁）：
  ⑴101年11月27日上午9時30分50秒：
    鄭羽萱：你在哪？我要拿阿權的東西。
    被告林南課：我想睡覺耶。
    鄭羽萱：拜託你啦。
    被告林南課：跟阿權講阿。
    鄭羽萱：他知道阿，我貼200塊計程車錢給你。
    被告林南課：你問阿權。
    鄭羽萱：你先不要睡，我等一下打給你。
  ⑵101年11月27日上午9時34分40秒：
    鄭羽萱：小課，我男朋友要去拿。
    被告林南課：我到家打給你。
  ⑶101年11月27日上午9時35分28秒：
    被告林南課：你要整袋都給他喔？還是？
    被告林彣權：沒有啦！他只要1個而已。
    被告林南課：分裝好就對了，好啦，分裝好，我到家再打  
                 給你們。
  ⑷101年11月27日上午9時54分43秒： 
    被告林南課：在哪？
    林庭毅：路上，剛上車。
    被告林南課：好。
  ⑸101年11月27日上午9時56分59秒：
    林庭毅：你要我上去還是你拿下來？
    被告林南課：當然你上來阿。
    林庭毅：好，我到你門口打給你。
  ⒍可見被告林彣權及林南課於偵查中已供承前開通話內容係鄭
    羽萱想要向被告林彣權購買愷他命，因被告林彣權的愷他命
    放在被告林南課租屋處，經鄭羽萱與被告林南課聯繫後，由
    林庭毅前往被告林南課住處拿取愷他命1包等交易愷他命之
    主要情節，此核與鄭羽萱、林庭毅於偵查時所證前詞大致相
    符，復與上揭通訊監察譯文內容所示鄭羽萱稱「要拿阿權的
    東西」、「我男朋友要去拿」等語，林庭毅告知被告林南課
    「剛上車」、「我到你門口」等語、被告林彣權於電話中指
    示被告林南權僅交付「1個」等情相合，則被告林彣權及林
    南課共同於101年11月27日上午9時56分許，在被告林南課臺
    北市○○區○○街00號9樓之10租屋處，販賣愷他命1包予鄭羽萱
    及林庭毅之事實，應堪認定。
  ⒎又鄭羽萱與林庭毅雖就購買該包愷他命之價金係由何人交付
    、交付對象乙節之證詞略有出入；然渠等於102年7月24日至
    25日偵查時作證時，距101年11月27日已隔6月之久，難免可
    能因時間經過或記憶模糊等因素，致渠等於細節上之指證內
    容有所歧異，然渠等就該次毒品交付約定以金錢作為對價、
    於上開通話結束後被告林南課確有交付毒品予林庭毅之主要
    情節，所述既無二致，自不因此等微疵而影響憑信性，是併
    參被告林彣權及林南課上開所承價金通常是由被告林彣權收
    取一情，應可認定本次交易愷他命之價金係如鄭羽萱所證，
    由鄭羽萱交付給被告林彣權。
  ⒏再者，被告林彣權雖供稱其該次販賣愷他命之價金為800元或
    900元，其向鄭羽萱收取之價金最高為1200元；然相較於被
    告林彣權對於該次交易金額之不確定，鄭羽萱於偵查時明確
    證述交易金額為1300元，核與林庭毅於偵查時所證相符，林
    庭毅復清楚證述該次交易愷他命1包之重量為2-3公克，非僅
    1公克，是渠等證稱該次交易價金1300元略高於一般行情即
    愷他命1包1公克，1000元，尚與常情無違，當可採信。
  ⒐是以，依前開事證，當可認定被告林彣權有被訴與被告林南
    課共同於101年11月27日上午9時56分許，在被告林南課臺北
    市○○區○○街00號9樓之10租屋處，以1300元之代價，販賣愷
    他命1包予鄭羽萱及林庭毅之犯行。
  ⒑另證人鄭羽萱雖於原審審理時證稱：101年11月27日我要向被
    告林南課拿阿權的愷他命，我才打電話給被告林南課，我是
    請被告林彣權幫我買愷他命，實際上被告林彣權跟誰購買我
    不清楚，東西是在被告林南課那裡，被告林彣權跟林南課都
    是幫我買愷他命的人，不是賣給我的人，我記得我是把錢13
    00元拿給被告林彣權，愷他命是林庭毅去跟被告林南課拿，
    因為被告林彣權幫我拿東西，我才把錢交給他，我不知道賣
    愷他命給我的人是誰，我請被告林彣權、林南課幫忙，無法
    確認實際上是不是他們賣給我，我只知道是被告林彣權幫我
    買好，放在被告林南課那裡等語（見訴字卷六第183頁至第1
    88頁）；林庭毅則於原審審理時證稱：101年11月27日我有
    去被告林南課家拿我們放在他家的東西，沒有拿錢給被告林
    南課，因為愷他命是寄放在被告林南課那裡，所以不需要拿
    錢給被告林南課，當時我跟被告林彣權、鄭羽萱一起住，東
    西都買好了，只是寄放在被告林南課那裡，我不記得是跟誰
    買的等語（見訴字卷六第190頁），然此部分證詞與渠等於
    偵查時所證大相逕庭，亦與被告林彣權及林南課所自承之內
    容未合，彼此於審理中之證述更互有扞格，復與通訊監察譯
    文之內容不符，顯係事後迴護被告林彣權及林南課之說詞，
    而不足採，自未能據此為有利於被告林彣權及林南課之認定
    。
  ⒒又被告林彣權雖辯稱：我係與同居室友林庭毅及鄭羽萱一起
    購買愷他命施用，並非販賣云云；被告林南課則辯稱：東西
    是被告林彣權的，只是放在我家，毒品交易相對人為被告林
    彣權跟鄭羽萱，我是依照被告林彣權指示交付毒品予林庭毅
    ，並未收取金錢，主觀上無販賣毒品營利之犯意，應僅論以
    幫助施用云云。惟：
  ⑴按以自己犯罪之意思而參與犯罪，不論其所參與者，是否犯
    罪構成要件之行為，皆為刑法第28條所規定之共同正犯；以
    幫助他人犯罪之意思而參與犯罪，其所參與者，苟係犯罪構
    成要件之行為，亦為共同正犯；而聯絡毒品買賣、交付毒品
    、收取毒品買賣價金等行為，均屬販賣毒品罪構成要件事實
    之部分行為，苟有參與其事，即係分擔實行犯罪行為，自應
    負共同販賣毒品罪責（最高法院109年度台上字第5326號、1
    10年度台上字第515號判決意旨參照）。被告林彣權及林南
    課對於該次毒品之交付係以金錢作為對價，均有認識，仍透
    過電話聯繫分工合作以遂行交易，彼等間自有販賣毒品之故
    意及犯意聯絡。而被告林彣權負責與鄭羽萱、林庭毅洽談毒
    品交易條件及相關細節，待雙方達成合意後，由保管毒品之
    被告林南課依被告林彣權談好之數量交付毒品予前來取貨之
    林庭毅，各自分擔販賣毒品構成要件事實之部分行為，不論
    彼等各係以自己共同販賣或幫助販賣之意思而參與，依上說
    明，均應論以共同正犯。
  ⑵按販賣毒品此違法行為，非可公然為之，其交易亦無公定價
    格，不論任何包裝，均可任意分裝增減分量，且每次買賣之
    價量，亦每隨雙方關係深淺、資力、需求及對行情之認知、
    來源是否充裕、查緝是否嚴緊，購買者被查獲時供出來源之
    可能性等而有異，委難查獲利得之實情，但為避免知過坦承
    者難辭重典，飾辭否認者反得僥倖之不當結果，除別有事證
    可認係按同一價量委買、轉售或無償贈與外，即應認販賣之
    人確有營利意圖。鄭羽萱及林庭毅僅係被告林彣權之室友，
    交易並非深厚到可每次都無償提供毒品施用，衡情如於交易
    過程無欲從中賺取差價或貪圖小利，被告林彣權及林南課何
    須甘冒觸犯刑罰之高度風險而合作從事該次毒品交易，況被
    告林南課供承其代為處理寄放之毒品，可獲取免費施用毒品
    之好處，業如前述，可見被告林彣權及林南課主觀上有營利
    之意圖甚明。
  ㈡附表六編號2（起訴書附表七編號5）：
  ⒈依被告林彣權於偵查時供述：101年12月23日我跟被告蕭嘉琪
    通話，是被告蕭嘉琪的乾姐及一群朋友要毒品，來問我還剩
    什麼，我就說是2瓶神仙水即「2罐水」、3顆搖頭丸即「3個
    普拿疼」，後來被告蕭嘉琪叫我送到臺北市林森北路錢櫃旁
    的一個大樓他乾姐家，就是譯文中的「12-7」，事後被告蕭
    嘉琪有收本錢2400元給我，至於被告蕭嘉琪有無賣較高的價
    格給他乾姐，我也不知道等語（見他字卷第198頁）。
  ⒉依被告蕭嘉琪於偵查時供稱：101年12月23日的對話，是我跟
    被告林彣權講有人要買3顆搖頭丸、2瓶神仙水，地點是林森
    北路錢櫃旁邊的住家，被告林彣權來了之後，毒品拿給我的
    朋友，我朋友給他2400元等語（見他字卷第222頁至第223頁
    ）。
  ⒊佐以卷附被告林彣權（行動電話門號0000000000號）、蕭嘉
    琪間如下內容之通訊監察譯文（見警聲搜卷第306頁）：
  ⑴101年12月23日上午5時54分7秒：
    被告林彣權：一樣普拿疼只有3個、飲料有5罐。
    被告蕭嘉琪：你等一下喔（與旁人對話丸子有3個、飲料5
                罐，男子詢問飲料是什麼的）。
    被告蕭嘉琪：飲料是什麼的？
    被告林彣權：就是他要的阿。
    被告蕭嘉琪：跟上次一樣嘛！2罐水、3個普拿疼。
    被告林彣權：上次飲料給多少？
    被告蕭嘉琪：600阿。
    被告林彣權：好，我知道，自己算3個400跟2個600，我等一
                下過去。
  ⑵101年12月23日上午6時11分48秒：
    被告蕭嘉琪：你上來啦！
    被告林彣權：我在樓下阿。
    被告蕭嘉琪：你上來，跟警衛講12-7。
    被告林彣權：好。   
  ⒋可見被告林彣權、蕭嘉琪就渠等於上開通話結束後，被告林
    彣權有依被告蕭嘉琪指示，前往臺北市中山區林森北路錢櫃
    KTV旁被告蕭嘉琪友人住處，交付神仙水2瓶、搖頭丸3顆予
    被告蕭嘉琪友人，被告林彣權並有收取價金2400元等節之供
    述大致相符，復與前揭通訊監察譯文內容所示「2罐水」（
    即指2瓶神仙水）、「3個普拿疼」（即指3顆搖頭丸）、「3
    個400」（即指3顆搖頭丸，1顆400元）、「2個600」（即指
    2瓶神仙水，1瓶600元），總價2400元之情節互相吻合，足
    認被告林彣權及蕭嘉琪前揭所述，應當採信。至被告林彣權
    及蕭嘉琪對於被告林彣權係如何收得該次毒品交易價金乙節
    之陳述雖略有歧異，然酌以渠等於102年7月24日至25日偵查
    時作證之際，距案發日即101年12月23日已間隔6月之久，關
    於細節之描述難免因時間經過或記憶模糊等因素而有影響，
    但渠等既就買賣毒品之種類、數量、價格及交付地點等主要
    情節，所述內容相互一致，自不因細節上略有不一，而影響
    渠等前開陳述之真實性。是以，由前揭事證既可認定被告蕭
    嘉琪負責與購毒者接洽，被告林彣權則參與毒品之交付及價
    金之收受，被告林彣權與蕭嘉琪自需共同就渠等於101年12
    月23日上午5時54分許某時，在臺北市中山區林森北路錢櫃K
    TV旁被告蕭嘉琪友人住處，以2400元之代價，販賣神仙水2
    瓶、搖頭丸3顆予被告蕭嘉琪友人之犯行負責。
  ⒌被告林彣權雖於警詢時供稱：101年12月23日是我拿搖頭丸、
    神仙水給我女友即被告蕭嘉琪，被告蕭嘉琪沒有幫我販賣毒
    品予他人，是被告蕭嘉琪自己要的云云（見偵字卷一第433
    頁）；惟依上開通訊監察譯文所示內容，被告蕭嘉琪聯繫被
    告林彣權送毒品時，被告蕭嘉琪之友人尚在旁確認品項及數
    量，被告林彣權亦表示「就是他要的啊」、「自己算3個400
    跟2個600」等語，明顯可知該毒品係販賣予被告蕭嘉琪之友
    人，而非無償轉讓予被告蕭嘉琪，是被告林彣權此部分供述
    ，即難憑採。
　⒍被告林彣權雖於偵查時供稱其所收取的價金2400元為本錢云
    云；惟被告林彣權、蕭嘉琪與該次毒品交易之對象，並非至
    親，如於交易過程無欲從中賺取差價或貪圖小利，自無必要
    甘冒觸犯刑罰之高度風險而從事毒品交易行為，且卷內並無
    其他事證可證明被告林彣權取得上開毒品之成本價究竟為何
    ，自難認被告林彣權空言所辯可採。被告林彣權、蕭嘉琪對
    於該次毒品交付係以金錢為代價既有所認識，仍由被告蕭嘉
    琪居中聯繫買方及被告林彣權，使雙方達成買賣之合意，被
    告林彣權、蕭嘉琪主觀上自具有販賣毒品之故意，並有犯意
    之聯絡與行為之分擔甚明。
  ⒎被告蕭嘉琪雖於本院審理時證稱：101年12月23日當天我跟朋
    友原本在聊天，心血來潮突然想玩一下，但我身上臨時沒有
    東西，我就請被告林彣權去家裡幫我拿我的毒品給我，即神
    仙水2瓶、搖頭丸3顆，我就吸我自己的部分，沒有給朋友們
    ，但他們有沒有趁我不注意來拿，我不知道，因為我對金錢
    比較不精明，所以我要問被告林彣權我自己吃掉多少，畢竟
    那是我們一人出一半合資的，我問他「飲料多少」即神仙水
    多少錢，是為了自己記帳用的，「3個400」應該是搖頭丸3
    顆400元、「2個600」應該是神仙水2瓶600元，就是要記我
    自己吃掉多少錢，那天我是拿自己要用的，我沒有向朋友收
    錢等語（見本院卷二第428頁至第429頁）；然此與被告蕭嘉
    琪於偵查時所述大相逕庭，亦與被告林彣權前揭供述，及通
    訊監察譯文所示轉知在旁友人毒品種類、數量等內容互不相
    合，顯見被告蕭嘉琪於本院審理時所證，係事後為迴護被告
    林彣權及為脫免自己罪責，並不足採。
  ㈢附表六編號3（起訴書附表七編號6）：
  ⒈依被告林彣權於偵查時供述：101年12月30日我跟被告蕭嘉琪
    的通話，是客人即被告蕭嘉琪的那些朋友要砍價，被告蕭嘉
    琪問我意見，「褲子」是指愷他命，「3顆」是指搖頭丸，
    搖頭丸1顆成本價400元，我跟被告蕭嘉琪說，他賣給他朋友
    搖頭丸1顆必須要500元，不然我成本回不來，所以3顆搖頭
    丸必須要給我1500，他說他朋友差100元，問我3顆搖頭丸14
    00元可不可以，我有同意，被告蕭嘉琪會回給我成本價，但
    我不知道他有沒有賣給客人比較高的價錢，而且我跟他交往
    的那個月，毒品數量及賣毒品收回來的錢都由被告蕭嘉琪管
    理，我有口頭跟被告蕭嘉琪講不要管毒品的事，但他都趁我
    睡覺或上班的時候處理我毒品的事等語（見他字卷第198頁
    至第199頁）。
  ⒉依被告蕭嘉琪於偵查時供述：101年12月30日我跟被告林彣權
    的對話，是我拿3顆搖頭丸給客人，只跟客人收1400元，回
    報給被告林彣權，要經過他同意等語（見他字卷第223頁）
    。
  ⒊佐以卷附被告林彣權（行動電話門號0000000000號）與蕭嘉
    琪於101年12月30日下午6時10分36秒之通訊監察譯文（見警
    聲搜卷第307頁）：
    被告蕭嘉琪：客人說可不可以算14，他剛好差100。
    被告林彣權：你說我的褲子喔？
    被告蕭嘉琪：沒有，我剛送的那個。
    被告林彣權：3個總共14喔？
    被告蕭嘉琪：那3顆阿。
    被告林彣權：好啦，褲子不用阿。
    被告蕭嘉琪：他沒有要褲子，他拿3顆而已。
  ⒋可見被告林彣權、蕭嘉琪就渠等於上開通話結束後，被告林
    彣權同意被告蕭嘉琪以1400元之代價，販賣搖頭丸3顆予被
    告蕭嘉琪友人等節之供述大致相符，復與前揭通訊監察譯文
    內容所示「2顆」（即指3顆搖頭丸）、「3個總共14喔」（
    即指3顆搖頭丸，共1400元）之情節互相吻合，足認被告林
    彣權及蕭嘉琪前揭所述，應當採信。是以，由前揭事證既可
    認定被告蕭嘉琪負責與購毒者接洽，被告林彣權則有權決定
    毒品之價金，被告林彣權與蕭嘉琪自需共同就渠等於101年1
    2月30日下午6時10分許，在不詳地點，以1400元之代價，販
    賣搖頭丸3顆予被告蕭嘉琪友人之犯行負責。
  ⒌被告林彣權雖於警詢時供稱：101年12月30日的對話，是被告
    蕭嘉琪跟我要搖頭丸，我不知道他是否轉售他人云云（見偵
    字卷一第434頁）；然參照前開通訊監察譯文所示內容，被
    告蕭嘉琪提及「客人說可不可以算14，他剛好差100」、「
    我剛送的那個」及「他拿3顆而已」等語，可知該毒品為他
    人購買，被告林彣權為通話之ㄧ方，當無不知之理，被告林
    彣權更於通話中允諾依客人出價之1400元進行交易，可見其
    確為該次毒品交易之賣方。被告林彣權上揭所辯，應係卸責
    之詞，不足採信。
  ⒍被告林彣權雖於偵查時供稱被告蕭嘉琪回的是成本價云云；
    惟被告林彣權、蕭嘉琪與該次毒品交易之對象，並非至親，
    如於交易過程無欲從中賺取差價或貪圖小利，自無必要甘冒
    觸犯刑罰之高度風險而從事毒品交易行為，且卷內並無其他
    事證可證明被告林彣權取得上開毒品之成本價究竟為何，自
    難認被告林彣權空言所辯可採。被告林彣權、蕭嘉琪對於該
    次毒品交付係以金錢為代價既有所認識，仍由被告蕭嘉琪居
    中聯繫買方及被告林彣權，使雙方達成買賣之合意，被告林
    彣權、蕭嘉琪主觀上自具有販賣毒品之故意，並有犯意之聯
    絡與行為之分擔甚明。
　⒎被告蕭嘉琪雖於本院審理時證稱：101年12月30日對話中的「
    客人」，是我之前在酒店上班的客人，當時是叫我幫他問搖
    頭丸，問我這邊有沒有辦法拿到，當時我有請被告林彣權幫
    我問問看，我們有討論搖頭丸的價格，被告林彣權說他又問
    到那個價格，搖頭丸「14」指的是1400元，但客人嫌太貴，
    所以後來客人說他自己去找門路，就沒下文了，被告林彣權
    沒有幫我送毒品，那天他連到場都沒有等語（見本院卷二第
    429頁至第430頁）；然此與被告蕭嘉琪於偵查時所述大相逕
    庭，亦與被告林彣權前揭供述，及通訊監察譯文所示係他人
    表示剛剛被告蕭嘉琪交付之3顆搖頭丸可否算總價1400元，
    經被告林彣權表示同意等內容互不相合，顯見被告蕭嘉琪於
    本院審理時所證，係事後為迴護被告林彣權及為脫免自己罪
    責，並不足採。
  ㈣附表六編號4（起訴書附表八編號1）：
    被告林彣權於101年11月間某日，在其位於臺北市○○區○○○路
    0段000巷0號5樓住處，無償提供數量不詳之愷他命、搖頭丸
    予蕭嘉琪之事實，業據被告林彣權於原審審理時坦承不諱（
    見訴字卷一第56頁反面、卷四第99頁反面、卷五第200頁）
    ，核與證人蕭嘉琪於原審審理時之證述大致相符（見訴字卷
    一第57頁），被告林彣權前開出於任意性之自白，應堪採信
    。是被告林彣權嗣後於本院審理期間空言否認犯行，自不足
    取。
  ㈤附表六編號5（起訴書附表八編號2）：
  ⒈依被告林彣權於警詢時供述：101年12月14日當天是李哲宇來
    我家一起抽K菸，我沒有賣愷他命給李哲宇等語（見偵字卷
    一第236頁反面至第237頁）。
  ⒉依證人李哲宇於偵查時證述：101年12月14日當天我是要找被
    告林彣權抽K菸，被告林彣權住在中山區六條通或七條通那
    裡，被告林彣權沒有向我收錢等語（見他字卷第213頁）。
  ⒊佐以卷附被告林彣權（行動電話門號0000000000號）、李哲
    宇如下內容之通訊監察譯文（見警聲搜卷第374頁）：
  ⑴101年12月14日上午8時22分54秒：
    李哲宇：你在幹嘛？
    被告林彣權：在我家阿。
    李哲宇：聽說你東西很多。
    被告林彣權：對阿，你要就快，我要出門。
    李哲宇：你要去哪？
    被告林彣權：我要去板橋法院。
    李哲宇：你去法院幹嘛？
    被告林彣權：我9點會出門，你要就快。
  ⑵101年12月14日上午8時40分38秒：
    李哲宇：要到了。
    被告林彣權：你現在才到了。
    李哲宇：你下來。
  ⒋可見被告林彣權於警詢時自承於前開與李哲宇之通話結束後
    ，有在其住處無償提供愷他命供李哲宇施用等節，與李哲宇
    於偵查時之證述相符，亦與上開通訊監察譯文所示被告林彣
    權與李哲宇相約碰面之情節吻合，足認被告林彣權確有被訴
    於101年12月14日上午8時22分許後某時，在其位於臺北市中
    山區租屋處，無償轉讓數量不詳之愷他命予李哲宇之犯行。
    被告林彣權嗣後翻異其詞，否認此部分犯行，並不足取。
  ⒌至被告林彣權雖於偵查時供稱：101年12月14日當天是「小胖
    」要找我拿愷他命，他跟我買1包愷他命，我因為急著要出
    門，一直催「小胖」，後來他有來我家，是我中山區六條通
    的住處，我拿1包愷他命給他，「小胖」有交給我1000元或1
    100元現金，他們來向我買愷他命都會到我家坐一下，聊天
    抽K菸再離開等語（見他字卷第197頁）；然被告林彣權此部
    分供詞與其警詢時之供述未合，亦與李哲宇之證述不符，依
    上開通訊監察譯文所示內容，復無從確認被告林彣權該次提
    供他命予李哲宇後有收取價金，及收取金額究竟為何，是依
    罪疑有利於被告之原則，應認被告林彣權本次係無償轉讓愷
    他命予李哲宇，而不以販賣罪責相繩。
  ㈥附表六編號6（起訴書附表八編號3）：
  ⒈依被告林彣權於警詢時供稱：101年12月16日的對話內容，是
    我叫被告蕭嘉琪拿飲料跟餅乾來給我，還有拿搖頭丸（普拿
    疼2顆）給我，我再無償提供給某男子，我沒有叫被告蕭嘉
    琪送毒品給某男子等語（見偵字卷一第432頁反面至第433頁
    ）；於偵查時供述：我猜打電話來的人應該是「小姜」，我
    叫被告蕭嘉琪拿家中的神仙水、愷他命跟搖頭丸來，「2罐
    飲料」是指2瓶神仙水，「1包餅乾」是指1包愷他命，「普
    拿疼2顆」是指搖頭丸2顆，後來被告蕭嘉琪有拿2顆搖頭丸
    、2包愷他命、2瓶神仙水到八方酒店交給使用0000000000號
    電話的男子，我跟被告蕭嘉琪說不用收錢，我來處理，實際
    情形是我要把拿來的毒品都拿去玩掉，不會跟任何人收錢，
    我怕被告蕭嘉琪生氣，不敢讓他知道等語（見他字卷第198
    頁）。
  ⒉依被告蕭嘉琪於偵查時供稱：101年12月16日的對話，是我依
    照被告林彣權指示，送2瓶神仙水、2顆搖頭丸、2顆愷他命
    到八方酒店給被告林彣權等語（見他字卷第222頁）。
  ⒊佐以卷附被告林彣權（行動電話門號0000000000號）、蕭嘉
    琪、某男子（行動電話門號0000000000號）間如下內容之通
    訊監察譯文（見警聲搜卷第305頁至第306頁）：
  ⑴101年12月16日上午3時43分37秒：
    某男子：叫你女朋友送過來阿。
    被告林彣權：發高燒在家裡，我問問看。
  ⑵101年12月16日上午3時47分7秒：
    被告林彣權：我這邊有朋友叫，你幫我買2罐飲料。
    被告蕭嘉琪：2罐飲料。
    被告林彣權：對阿，然後再買一包餅乾。
    被告蕭嘉琪：是我藏起來那個嗎？
    被告林彣權：2罐飲料跟1包餅乾。
    被告蕭嘉琪：我藏起來那個。
    被告林彣權：廢話，我半夜叫你買這個嘛，幹嘛！買3瓶飲
                料跟2包餅乾。
    被告蕭嘉琪：我看一下還有多少，剩2瓶飲料。
    被告林彣權：普拿疼2顆、2包餅乾、2瓶飲料，我們家只有3
                種嘛。
    被告蕭嘉琪：嗯，對，現在嗎？
    被告林彣權：你來八方，他人已經在這裡啦。
  ⑶101年12月16日上午3時52分40秒：
    被告蕭嘉琪：你錢收了嗎？
    被告林彣權：我會處理。
    被告蕭嘉琪：那這個勒？
    被告林彣權：我會處理，你不用擔心。
  ⑷101年12月16日上午4時0分12秒：
    被告蕭嘉琪：我現在上去囉。
    被告林彣權：你要過來囉，好，你在八方，你知道錦州國際
                會館在哪裡嗎？（斷線）
  ⑸101年12月16日上午4時0分57秒：
    被告蕭嘉琪：我在電梯口。     
  ⒋可見被告林彣權上開自承與被告蕭嘉琪通話後，被告蕭嘉琪
    有依其指示前往八方酒店交付2瓶神仙水、2顆搖頭丸、2顆
    愷他命，其再將上開毒品無償提供予某男子施用等節，核與
    被告蕭嘉琪之供述大致相符，且與上開通訊監察譯文所示「
    普拿疼2顆」（即指搖頭丸2顆）、「2包餅乾」（即指2包愷
    他命）、「2瓶飲料」（即指2瓶神仙水）等情節相合，足認
    被告林彣權、蕭嘉琪此部分供詞可採。是被告林彣權、蕭嘉
    琪既對毒品之交付均有認識，且由被告蕭嘉琪將毒品交付給
    被告林彣權後，再由被告林彣權提供給某男子，則在卷內無
    其他事證可證明某男子有支付相當之對價之情形下，依罪疑
    唯輕原則，應認被告林彣權與蕭嘉琪確於101年12月16日上
    午3時43分許後某時，在八方酒店，共同無償轉讓神仙水2瓶
    、搖頭丸2顆、愷他命2顆予某男子。
  ⒌至證人即行動電話門號0000000000號使用人李漢俊雖於原審
    審理時證述：我於101年間在八方酒店擔任行政人員，101年
    12月16日的通話內容應該是當時我在外面喝酒，被告林彣權
    在公司上班，我想請他拿酒過來，我不確定被告林彣權跟他
    女友說的是什麼東西，被告林彣權當時沒有拿東西過來給我
    ，我記得我也沒有與被告蕭嘉琪單獨碰過面，當時我沒有施
    用愷他命、搖頭丸，也沒有與被告林彣權共同施用過愷他命
    及神仙水等語（見訴字卷六第278頁至第284頁）；然李漢俊
    所證不僅與被告林彣權、蕭嘉琪前開供述完全不符，亦與通
    訊監察譯文所示提及各種毒品、數量乙節未合，自難單憑李
    漢俊此部分證詞，逕為有利於被告林彣權之認定。另前開門
    號於101年間之使用人既係李漢俊，李漢俊又否認有自被告
    林彣權處取得神仙水、搖頭丸及愷他命，則在無事證可證明
    之情形下，尚難認定被告林彣權與蕭嘉琪本次轉讓毒品對象
    之真實身份為何，即應將起訴書記載受讓對象為綽號「小姜
    」之男子更正為某男子，併此敘明。
　㈦附表六編號7（起訴書附表八編號7）：
　⒈依被告林彣權於偵查時供稱：102年7月6日上午6時48分，李
    哲宇以APP發給我的內容是他想要抽K菸聊天，我請他來找我
    ，「金昌」就是以前的「金璁」，後來他有來，我有拿K菸
    給他抽，沒有收錢，他抽了3、4支等語（見他字卷第197頁
    ）。
　⒉依證人李哲宇於偵查時證述：102年7月6日上午6時48分的APP
    通訊內容，是被告林彣權找我去金昌酒店抽K菸聊天，後來
    我有去，去了以後，被告林彣權有拿K菸給我抽，沒有跟我
    收錢，我抽了1支等語（見他字卷第215頁）。
　⒊佐以卷附被告林彣權（依卷附事證未能確認所使用之行動電
    話為何）與李哲宇於102年7月6日上午6時48分許之通訊內容
    （見他字卷第218頁）：　　　
　　李哲宇：拿菸來抽阿。
　　被告林彣權：來阿。金昌。過來。
　　李哲宇：報誰阿？
　　被告林彣權：我訪客。隨便。
　⒋可見被告林彣權供承其與李哲宇於102年7月6日上午6時48分
    許通訊後，有在金昌酒店無償轉讓含有愷他命成分之香菸予
    李哲宇等節，與李哲宇之證述大致相符，並與前揭通訊所示
    內容互相吻合，自可採信。至被告林彣權與李哲宇雖就轉讓
    含有愷他命成分之香菸數量互有歧異，但此細節無礙於被告
    林彣權事實上有轉讓愷他命予李哲宇之認定，僅係在無其他
    事證可佐證之情形下，依罪疑有利於被告原則，認定被告林
    彣權此部分轉讓含有愷他命成分香菸予李哲宇之數量為1支
    ，起訴書記載3、4支部分即予更正。
七、被告蕭嘉琪部分：
    訊據被告蕭嘉琪坦承附表七編號3（起訴書附表八編號3）所
    示轉讓毒品犯行，矢口否認有何販賣毒品之犯行，辯稱：依
    卷附事證並不足證明被告蕭嘉琪有附表七編號1、2（起訴書
    附表七編號5、6）所示販賣毒品之營利意圖，至多僅構成幫
    助施用云云。經查：
  ㈠附表七編號1（起訴書附表七編號5）：
　⒈依被告蕭嘉琪於偵查時供稱：101年12月23日的對話，是我跟
    被告林彣權講有人要買3顆搖頭丸、2瓶神仙水，地點是林森
    北路錢櫃旁邊的住家，被告林彣權來了之後，毒品拿給我的
    朋友，我朋友給他2400元等語（見他字卷第222頁至第223頁
    ）。
　⒉依被告林彣權於偵查時供述：101年12月23日我跟被告蕭嘉琪
    通話，是被告蕭嘉琪的乾姐及一群朋友要毒品，來問我還剩
    什麼，我就說是2瓶神仙水即「2罐水」、3顆搖頭丸即「3個
    普拿疼」，後來被告蕭嘉琪叫我送到臺北市林森北路錢櫃旁
    的一個大樓他乾姐家，就是譯文中的「12-7」，事後被告蕭
    嘉琪有收本錢2400元給我，至於被告蕭嘉琪有無賣較高的價
    格給他乾姐，我也不知道等語（見他字卷第198頁）。
  ⒊佐以卷附被告蕭嘉琪（行動電話門號0000000000號）、林彣
    權間如下內容之通訊監察譯文（見警聲搜卷第306頁）：
  ⑴101年12月23日上午5時54分7秒：
    被告林彣權：一樣普拿疼只有3個、飲料有5罐。
    被告蕭嘉琪：你等一下喔（與旁人對話丸子有3個、飲料5
　　            罐，男子詢問飲料是什麼的）。
    被告蕭嘉琪：飲料是什麼的？
    被告林彣權：就是他要的阿。
    被告蕭嘉琪：跟上次一樣嘛！2罐水、3個普拿疼。
    被告林彣權：上次飲料給多少？
    被告蕭嘉琪：600阿。
    被告林彣權：好，我知道，自己算3個400跟2個600，我等一
　　            下過去。
  ⑵101年12月23日上午6時11分48秒：
    被告蕭嘉琪：你上來啦！
    被告林彣權：我在樓下阿。
    被告蕭嘉琪：你上來，跟警衛講12-7。
    被告林彣權：好。   
  ⒋可見被告蕭嘉琪、林彣權就渠等於上開通話結束後，被告林
    彣權有依被告蕭嘉琪指示，前往臺北市中山區林森北路錢櫃
    KTV旁被告蕭嘉琪友人住處，交付神仙水2瓶、搖頭丸3顆予
    被告蕭嘉琪友人，被告林彣權並有收取價金2400元等節之供
    述大致相符，復與前揭通訊監察譯文內容所示「2罐水」（
    即指2瓶神仙水）、「3個普拿疼」（即指3顆搖頭丸）、「3
    個400」（即指3顆搖頭丸，1顆400元）、「2個600」（即指
    2瓶神仙水，1瓶600元），總價2400元之情節互相吻合，足
    認被告蕭嘉琪及林彣權前揭所述，應當採信。至被蕭嘉琪及
    林彣權對於被告林彣權係如何收得該次毒品交易價金乙節之
    陳述雖略有歧異，然酌以渠等於102年7月24日至25日偵查時
    作證之際，距案發日即101年12月23日已間隔6月之久，關於
    細節之描述難免因時間經過或記憶模糊等因素而有影響，但
    渠等既就買賣毒品之種類、數量、價格及交付地點等主要情
    節，所述內容相互一致，自不因細節上略有不一，而影響渠
    等前開陳述之真實性。是以，由前揭事證既可認定被告蕭嘉
    琪負責與購毒者接洽，被告林彣權則參與毒品之交付及價金
    之收受，被告蕭嘉琪與林彣權自需共同就渠等於101年12月2
    3日上午5時54分許某時，在臺北市中山區林森北路錢櫃KTV
    旁被告蕭嘉琪友人住處，以2400元之代價，販賣神仙水2瓶
    、搖頭丸3顆予被告蕭嘉琪友人之犯行負責。
  ⒌被告林彣權雖於警詢時供稱：101年12月23日是我拿搖頭丸、
    神仙水給我女友即被告蕭嘉琪，被告蕭嘉琪沒有幫我販賣毒
    品予他人，是被告蕭嘉琪自己要的云云（見偵字卷一第433
    頁）；惟依上開通訊監察譯文所示內容，被告蕭嘉琪聯繫被
    告林彣權送毒品時，被告蕭嘉琪之友人尚在旁確認品項及數
    量，被告林彣權亦表示「就是他要的啊」、「自己算3個400
    跟2個600」等語，明顯可知該毒品係販賣予被告蕭嘉琪之友
    人，而非無償轉讓予被告蕭嘉琪，是被告林彣權此部分供述
    ，即難憑採。
　⒍被告林彣權雖於偵查時供稱其所收取的價金2400元為本錢云
    云；惟被告林彣權、蕭嘉琪與該次毒品交易之對象，並非至
    親，如於交易過程無欲從中賺取差價或貪圖小利，自無必要
    甘冒觸犯刑罰之高度風險而從事毒品交易行為，且卷內並無
    其他事證可證明被告林彣權取得上開毒品之成本價究竟為何
    ，自難認被告林彣權空言所辯可採。被告林彣權、蕭嘉琪對
    於該次毒品交付係以金錢為代價既有所認識，仍由被告蕭嘉
    琪居中聯繫買方及被告林彣權，使雙方達成買賣之合意，被
    告林彣權、蕭嘉琪主觀上自具有販賣毒品之故意，並有犯意
    之聯絡與行為之分擔甚明。
  ⒎被告蕭嘉琪雖於本院審理時證稱：101年12月23日當天我跟朋
    友原本在聊天，心血來潮突然想玩一下，但我身上臨時沒有
    東西，我就請被告林彣權去家裡幫我拿我的毒品給我，即神
    仙水2瓶、搖頭丸3顆，我就吸我自己的部分，沒有給朋友們
    ，但他們有沒有趁我不注意來拿，我不知道，因為我對金錢
    比較不精明，所以我要問被告林彣權我自己吃掉多少，畢竟
    那是我們一人出一半合資的，我問他「飲料多少」即神仙水
    多少錢，是為了自己記帳用的，「3個400」應該是搖頭丸3
    顆400元、「2個600」應該是神仙水2瓶600元，就是要記我
    自己吃掉多少錢，那天我是拿自己要用的，我沒有向朋友收
    錢等語（見本院卷二第428頁至第429頁）；然此與被告蕭嘉
    琪於偵查時所述大相逕庭，亦與被告林彣權前揭供述，及通
    訊監察譯文所示轉知在旁友人毒品種類、數量等內容互不相
    合，顯見被告蕭嘉琪於本院審理時所證，係事後為迴護被告
    林彣權及為脫免自己罪責，並不足採。
  ㈡附表七編號2（起訴書附表七編號6）：
  ⒈依被告蕭嘉琪於偵查時供述：101年12月30日我跟被告林彣權
    的對話，是我拿3顆搖頭丸給客人，只跟客人收1400元，回
    報給被告林彣權，要經過他同意等語（見他字卷第223頁）
    。
  ⒉依被告林彣權於偵查時供述：101年12月30日我跟被告蕭嘉琪
    的通話，是客人即被告蕭嘉琪的那些朋友要砍價，被告蕭嘉
    琪問我意見，「褲子」是指愷他命，「3顆」是指搖頭丸，
    搖頭丸1顆成本價400元，我跟被告蕭嘉琪說，他賣給他朋友
    搖頭丸1顆必須要500元，不然我成本回不來，所以3顆搖頭
    丸必須要給我1500，他說他朋友差100元，問我3顆搖頭丸14
    00元可不可以，我有同意，被告蕭嘉琪會回給我成本價，但
    我不知道他有沒有賣給客人比較高的價錢，而且我跟他交往
    的那個月，毒品數量及賣毒品收回來的錢都由被告蕭嘉琪管
    理，我有口頭跟被告蕭嘉琪講不要管毒品的事，但他都趁我
    睡覺或上班的時候處理我毒品的事等語（見他字卷第198頁
    至第199頁）。
  ⒊佐以卷附被告蕭嘉琪（行動電話門號0000000000號）與林彣
    權於101年12月30日下午6時10分36秒之通訊監察譯文（見警
    聲搜卷第307頁）：
    被告蕭嘉琪：客人說可不可以算14，他剛好差100。
    被告林彣權：你說我的褲子喔？
    被告蕭嘉琪：沒有，我剛送的那個。
    被告林彣權：3個總共14喔？
    被告蕭嘉琪：那3顆阿。
    被告林彣權：好啦，褲子不用阿。
    被告蕭嘉琪：他沒有要褲子，他拿3顆而已。
  ⒋可見被告蕭嘉琪、林彣權就渠等於上開通話結束後，被告林
    彣權同意被告蕭嘉琪以1400元之代價，販賣搖頭丸3顆予被
    告蕭嘉琪友人等節之供述大致相符，復與前揭通訊監察譯文
    內容所示「2顆」（即指3顆搖頭丸）、「3個總共14喔」（
    即指3顆搖頭丸，共1400元）之情節互相吻合，足認被告蕭
    嘉琪及林彣權前揭所述，應當採信。是以，由前揭事證既可
    認定被告蕭嘉琪負責與購毒者接洽，被告林彣權則有權決定
    毒品之價金，被告林彣權與蕭嘉琪自需共同就渠等於101年1
    2月30日下午6時10分許，在不詳地點，以1400元之代價，販
    賣搖頭丸3顆予被告蕭嘉琪友人之犯行負責。
  ⒌被告林彣權雖於警詢時供稱：101年12月30日的對話，是被告
    蕭嘉琪跟我要搖頭丸，我不知道他是否轉售他人云云（見偵
    字卷一第434頁）；然參照前開通訊監察譯文所示內容，被
    告蕭嘉琪提及「客人說可不可以算14，他剛好差100」、「
    我剛送的那個」及「他拿3顆而已」等語，可知該毒品為他
    人購買，被告林彣權為通話之ㄧ方，當無不知之理，被告林
    彣權更於通話中允諾依客人出價之1400元進行交易，可見其
    確為該次毒品交易之賣方。被告林彣權上揭所辯，應係卸責
    之詞，不足採信。
  ⒍被告林彣權雖於偵查時供稱被告蕭嘉琪回的是成本價云云；
    惟被告林彣權、蕭嘉琪與該次毒品交易之對象，並非至親，
    如於交易過程無欲從中賺取差價或貪圖小利，自無必要甘冒
    觸犯刑罰之高度風險而從事毒品交易行為，且卷內並無其他
    事證可證明被告林彣權取得上開毒品之成本價究竟為何，自
    難認被告林彣權空言所辯可採。被告林彣權、蕭嘉琪對於該
    次毒品交付係以金錢為代價既有所認識，仍由被告蕭嘉琪居
    中聯繫買方及被告林彣權，使雙方達成買賣之合意，被告林
    彣權、蕭嘉琪主觀上自具有販賣毒品之故意，並有犯意之聯
    絡與行為之分擔甚明。
　⒎被告蕭嘉琪雖於本院審理時證稱：101年12月30日對話中的「
    客人」，是我之前在酒店上班的客人，當時是叫我幫他問搖
    頭丸，問我這邊有沒有辦法拿到，當時我有請被告林彣權幫
    我問問看，我們有討論搖頭丸的價格，被告林彣權說他又問
    到那個價格，搖頭丸「14」指的是1400元，但客人嫌太貴，
    所以後來客人說他自己去找門路，就沒下文了，被告林彣權
    沒有幫我送毒品，那天他連到場都沒有等語（見本院卷二第
    429頁至第430頁）；然此與被告蕭嘉琪於偵查時所述大相逕
    庭，亦與被告林彣權前揭供述，及通訊監察譯文所示係他人
    表示剛剛被告蕭嘉琪交付之3顆搖頭丸可否算總價1400元，
    經被告林彣權表示同意等內容互不相合，顯見被告蕭嘉琪於
    本院審理時所證，係事後為迴護被告林彣權及為脫免自己罪
    責，並不足採。
  ㈢附表七編號3（起訴書附表八編號3）：
    被告蕭嘉琪就此部分僅針對原審量刑提起上訴，業於前述，
    逕引用原審此部分認定之事實及理由（如附件一）。
八、論罪科刑部分：
  ㈠按行為後法律有變更者，適用行為時之法律。但行為後之法
    律有利於行為人者，適用最有利於行為人之法律，刑法第2
    條第1項定有明文。經查：
　⒈毒品危害防制條例第4條第3項規定修正如下：
  ⑴於104年2月4日修正公布施行，並自同年月6日生效，修正前
    毒品危害防制條例第4條第3項規定「製造、運輸、販賣第三
    級毒品者，處5年以上有期徒刑，得併科700萬元以下罰金」
    ，修正後則規定「製造、運輸、販賣第三級毒品者，處7年
    以上有期徒刑，得併科700萬元以下罰金」，該次修正後之
    法定刑自「5年以上有期徒刑，得併科700萬元以下罰金」，
    提高為「7年以上有期徒刑，得併科700萬元以下罰金」。
  ⑵又於108年12月17日修正，於109年1月15日公布，並於同年7
    月15日施行，修正後規定「製造、運輸、販賣第三級毒品者
    ，處7年以上有期徒刑，得併科1000萬元以下罰金」，而提
    高罰金刑為「1000萬元以下罰金」。
  ⑶經比較新舊法條，歷次修正後之刑度加重，顯未較有利於被
    告賴俊佑等7人，依刑法第2條第1項前段規定，本件自應適
    用行為時即104年2月4日修正前毒品危害防制條例第4條第3
    項（下稱修正前毒品危害防制條例第4條第3項）之規定。
　⒉毒品危害防制條例第4條第2項、第17條第2項規定修正，於10
    9年1月15日公布，於同年7月15日施行如下：
　⑴修正前毒品危害防制條例第4條第2項規定「製造、運輸、販
    賣第二級毒品者，處無期徒刑或7年以上有期徒刑，得併科1
    000萬元以下罰金」，修正後則規定「製造、運輸、販賣第
    二級毒品者，處無期徒刑或10年以上有期徒刑，得併科1500
    萬元以下罰金」，經比較新舊法結果，修正後毒品危害防制
    條例第4條第2項規定雖未更動販賣第二級毒品罪之構成要件
    及得科處之法定刑種，然已將有期徒刑及罰金刑上限提高，
    自以修正前毒品危害防制條例第4條第2項之規定對被告較為
    有利。
　⑵修正前毒品危害防制條例第17條第2項規定「犯第4條至第8條
    之罪於偵查及審判中均自白者，減輕其刑」，修正後則規定
    「犯第4條至第8條之罪於偵查及歷次審判中均自白者，減輕
    其刑」，經比較新舊法結果，修正後毒品危害防制條例第17
    條第2項規定犯轉讓第二級毒品罪者，須於偵查及「歷次」
    審判中均自白，方得依該條規定減輕其刑，相較於修正前除
    偵查中自白外，僅須於審判中曾經自白即可減刑之規定而言
    ，自以修正前毒品危害防制條例第17條第2項之規定對被告
    較為有利。
　⑶綜上，依刑法第2條第1項前段規定，本件自應適用上開各被
    告行為時即修正前毒品危害防制條例第4條第2項、第17條第
    2項之規定論處。
　⒊藥事法第83條第1項規定修正如下：
　　上開各被告於行為後，藥事法第83條第1項規定業於104年12
    月2日修正公布，並自同年月4日起生效，修正前藥事法第83
    條第1項規定「明知為偽藥或禁藥，而販賣、供應、調劑、
    運送、寄藏、牙保、轉讓或意圖販賣而陳列者，處7年以下
    有期徒刑，得併科500萬元以下罰金」；修正後則規定「明
    知為偽藥或禁藥，而販賣、供應、調劑、運送、寄藏、牙保
    、轉讓或意圖販賣而陳列者，處7年以下有期徒刑，得併科
    新臺幣5000萬元以下罰金」，經比較新舊法之結果，修正後
    藥事法第83條第1項規定雖未更動轉讓禁藥、偽藥罪之構成
    要件及得科處之法定刑種，但將得併科之罰金刑上限提高，
    自以修正前之規定對被告較為有利，自應適用上開各被告行
    為時即修正前藥事法第83條第1項之規定論處。　　
  ㈡按搖頭丸及神仙水均係毒品危害防制條例第2條第2項第2款規
    定之第二級毒品，並經衛福部公告屬藥事法第22條第1項1款
    所列之禁藥；愷他命及一粒眠均係毒品危害防制條例第2條
    第2項第3款規定之第三級毒品，且經衛福部公告列為管制藥
    品，除依藥事法相關規定製造外，係屬藥事法第20條第1款
    所稱未經核准擅自製造之偽藥，非經主管機關許可不得持有
    、販賣及轉讓。又第三級管制藥品之製造或輸入或調劑，依
    藥事法第39條規定，應向中央衛生主管機關申請查驗登記，
    並經核領藥品許可證後，始得製造或輸入；原料藥認屬藥品
    ，其製造或輸入，亦應依上開規定辦理，或依同法第16條藥
    品製造業者以輸入自用原料為之，惟非經該署核准，不得轉
    售或轉讓，且藥物之製造，應依藥事法第57條之規定辦理。
    因衛福部食品藥物管理署（改制前為行政院衛生署管制藥品
    管理局）迄今僅核准藥品公司輸入愷他命原料藥製藥使用，
    未曾核准個人輸入，另臨床醫療用之愷他命均為注射液形態
    ，故非注射液形態之愷他命，若非自國外走私輸入（如係未
    經核准擅自輸入則屬禁藥），即應屬國內違法製造之偽藥。
    本件附表一編號3所示一粒眠、附表二編號2、附表三編號2
    、3、附表六編號4、5、6、7、附表七編號3所示愷他命，因
    卷內並無證據證明係供醫藥或科學上使用之用途，亦查無上
    開毒品乃經主管機關即衛福部核准製造等具體事證，更無其
    他積極證據足認係由國外輸入等情，是上開毒品應為國內違
    法製造之偽藥無訛。
　㈢按行為人轉讓第二級、第三級毒品予他人者，除成立毒品危
    害防制條例第8條第2項、第3項之轉讓第二級、第三級毒品
    罪外，亦構成藥事法第83條第1項之轉讓禁、偽藥罪，惟「
    行為人轉讓毒品（未達法定應加重其刑之一定數量）予成年
    人，同時該當藥事法第83條第1項轉讓禁、偽藥罪及毒品條
    例第8條第2項、第3項之轉讓第二級、第三級毒品罪之構成
    要件；因藥事法第83條第1項之法定刑為重，依重法優於輕
    法之原則，應擇較重之藥事法論處（最高法院109年度台上
    大字第1089號刑事大法庭裁定意旨參照）。又有關轉讓禁藥
    罪部分，因藥事法對轉讓禁藥行為設有刑罰規定，旨在遏止
    禁藥之擴散與氾濫，其犯行所侵害者為社會法益，而非個人
    法益，則以一行為轉讓禁藥予數人者，所侵害之法益僅為單
    一社會法益，應僅成立實質上之一罪，此與刑法第55條前段
    所稱一行為觸犯數罪名，係指一行為同時侵害數個相同或不
    同法益，而成立數個同一或不同罪名之情形，自屬有間（最
    高法院100年度台上字第138號、104年度台上字第540號判決
    意旨參照）。
  ㈣被告賴俊佑、劉信輝、鄒年濱、謝効恩、林南課、林彣權、
    蕭嘉琪之論罪如下：
　⒈被告賴俊佑部分：
　⑴附表一編號1：
　①核被告賴俊佑此部分所為，係犯修正前毒品危害防制條例第4
    條第3項販賣第三級毒品罪。
　②被告賴俊佑與黃士瑋間，就此部分犯行有犯意聯絡及行為分
    擔，應論以共同正犯。
　⑵附表一編號2：
　①核被告賴俊佑此部分所為，係犯修正前毒品危害防制條例第4
    條第2項販賣第二級毒品罪。
  ②被告賴俊佑與某女子間，就此部分犯行有犯意聯絡及行為分
　  擔，應論以共同正犯。
　⑶附表一編號3：
　　核被告賴俊佑此部分所為，係犯修正前藥事法第83條第1項
    轉讓偽藥罪。
　⑷被告賴俊佑所為上開犯行，犯意各別，行為互殊，應予分論
    併罰。
　⒉被告劉信輝部分：
　⑴附表二編號1：
　①核被告劉信輝此部分所為，係犯修正前毒品危害防制條例第4
    條第2項、第6項販賣第二級毒品未遂罪。
　②被告劉信輝已著手此部分販賣之犯行，然屬未遂，依刑法第2
    5條第2項之規定，減輕其刑。
　⑵附表二編號2：
　　核被告劉信輝此部分所為，係犯修正前藥事法第83條第1項
    轉讓偽藥罪。
　⑶被告劉信輝所為上開犯行，犯意各別，行為互殊，應予分論
    併罰。
　⑷按犯第4條至第8條之罪於偵查及審判中均自白者，減輕其刑
    ，修正前毒品危害防制條例第17條第2項定有明文。被告劉
    信輝於警詢及本院審理時坦承附表二編號1、2所示販賣第二
    級毒品未遂、轉讓偽藥之犯行（見偵字卷一第164頁反面至
    第165頁、第171頁正反面、本院卷三第133頁），而被告劉
    信輝轉讓同屬偽藥之第三級毒品愷他命予附表二編號2所示
    之王景珏，雖依重法優於輕法之原則，擇較重之修正前藥事
    法第83條第1項轉讓偽藥罪論處，但仍有適用毒品危害防制
    條例第17條第2項規定之餘地（最高法院110年8月18日109年
    度台上大字第4243號裁定意旨參照）。是依修正前毒品危害
    防制條例第17條第2項之規定，就被告劉信輝所為如附表二
    編號1、2所示犯行，均予以減輕其刑，就附表二編號1部分
    並依法遞減其刑。
　⒊被告鄒年濱部分：
　⑴附表三編號1：
　①核被告鄒年濱此部分所為，係犯修正前毒品危害防制條例第4
    條第3項販賣第三級毒品罪。
　②被告鄒年濱與郭辰間，就此部分犯行有犯意聯絡及行為分擔
    ，應論以共同正犯。
  ⑵附表三編號2：
　①核被告鄒年濱此部分所為，係犯修正前藥事法第83條第1項轉
    讓禁藥罪及同條項轉讓偽藥罪。
　②被告鄒年濱就此部分係以一行為同時觸犯上開二罪名，為想
    像競合犯，依刑法第55條之規定，從一重之修正前藥事法第
    83條第1項轉讓禁藥罪處斷。
  ⑶附表三編號3：
　　核被告鄒年濱此部分所為，係犯修正前藥事法第83條第1項
    轉讓偽藥罪。
　⑷被告鄒年濱所為上開犯行，犯意各別，行為互殊，應予分論
    併罰。　　
　⒋被告謝効恩部分：
　⑴附表四編號1至9：
　　核被告謝効恩所為，均係犯修正前毒品危害防制條例第4條
    第3項之販賣第三級毒品罪。
　⑵被告謝効恩所為上開犯行，犯意各別，行為互殊，應予分論
    併罰。
　⒌被告林南課部分：
　⑴附表五編號1：
　　核被告林南課此部分所為，係犯修正前毒品危害防制條例第
    4條第3項販賣第三級毒品罪。
　⑵被告林南課與林彣權間，就此部分犯行有犯意聯絡及行為分
    擔，應予分論併罰。
　⒍被告林彣權部分：
　⑴附表六編號1：
　①核被告林彣權此部分所為，係犯修正前毒品危害防制條例第4
    條第3項販賣第三級毒品罪。
　②被告林彣權與林南課間，就此部分犯行有犯意聯絡及行為分
    擔，應予分論併罰。
　⑵附表六編號2、3：
　①核被告林彣權此部分所為，均係犯修正前毒品危害防制條例
    第4條第2項販賣第二級毒品罪。
　②被告林彣權與蕭嘉琪間，就此部分犯行有犯意聯絡及行為分
    擔，應予分論併罰。
  ⑶附表六編號4、6：
　①核被告林彣權此部分所為，均係犯修正前藥事法第83條第1項
    轉讓禁藥罪及同條項轉讓偽藥罪。
　②被告林彣權與蕭嘉琪間，就附表六編號6部分犯行有犯意聯絡
    及行為分擔，應予分論併罰。
　③被告林彣權就此部分均係以一行為同時觸犯上開二罪名，為
    想像競合犯，依刑法第55條之規定，各從一重之修正前藥事
    法第83條第1項轉讓禁藥罪處斷。
　⑷附表六編號5、7：
　　核被告林彣權此部分所為，均係犯修正前藥事法第83條第1
    項轉讓偽藥罪。　
　⑸被告林彣權所為上開犯行，犯意各別，行為互殊，應予分論
    併罰。　
　⒎被告蕭嘉琪部分：　　　　　　　
  ⑴附表七編號1、2：
　　核被告蕭嘉琪此部分所為，均係犯修正前毒品危害防制條例
    第4條第2項販賣第二級毒品罪。
  ⑵附表七編號3：
　①核被告蕭嘉琪此部分所為，係犯修正前藥事法第83條第1項轉
    讓禁藥罪及同條項轉讓偽藥罪。
　②被告蕭嘉琪就此部分係以一行為同時觸犯上開二罪名，為想
    像競合犯，依刑法第55條之規定，從一重之修正前藥事法第
    83條第1項轉讓禁藥罪處斷。　
　⑶被告蕭嘉琪與林彣權間，就上開犯行均有犯意聯絡及行為分
    擔，為共同正犯。
　⑷被告蕭嘉琪所為上開犯行，犯意各別，行為互殊，應予分論
    併罰。
　⑸被告蕭嘉琪於警詢、偵查及本院審理時坦承附表七編號3所示
    轉讓禁藥、偽藥之犯行（見偵字卷一第149頁、他字卷第222
    頁、本院卷三第133頁），而被告蕭嘉琪轉讓同屬禁藥之第
    二級毒品搖頭丸、神仙水及同屬偽藥之第三級毒品愷他命予
    附表七編號3所示之某男子，雖依重法優於輕法之原則，擇
    較重之修正前藥事法第83條第1項轉讓禁藥及偽藥罪論處，
    但仍有適用毒品危害防制條例第17條第2項規定之餘地（最
    高法院110年8月18日109年度台上大字第4243號裁定意旨參
    照）。是依修正前毒品危害防制條例第17條第2項之規定，
    就被告蕭嘉琪所為如附表七編號3所示犯行，予以減輕其刑
    。　　
  ㈤起訴書認被告賴俊佑所犯附表一編號3、被告劉信輝所犯附表
    二編號2、被告鄒年濱所犯附表三編號2、3、被告林彣權所
    犯附表六編號4、5、6、7、被告蕭嘉琪所犯附表七編號3所
    示轉讓第三級毒品部分，係犯毒品危害防制條例第8條第3項
    之轉讓第三級毒品罪，尚有未恰，經本院諭知可能涉犯修正
    前藥事法第83條第1項轉讓偽藥罪嫌，給予辯論之機會後，
    爰依刑事訴訟法第300條之規定變更法條，依修正前藥事法
    第83條第1項轉讓偽藥罪論斷。
  ㈥被告賴俊佑、劉信輝、林彣權及蕭嘉琪販賣第二級毒品前持
    有第二級毒品之低度行為，應為販賣之高度行為所吸收，均
    不另論罪。又被告謝効恩為警扣得如附表八編號5所示愷他
    命18包，經送交通部民用航空局航空醫務中心鑑定後，可知
    純質淨重雖為36.5318公克（見偵字卷二第53頁），然其於
    原審審理時供承：扣案之愷他命均供自己施用等語（見訴字
    卷一第230頁），則在無其他事證可佐證之情形下，尚難認
    其係因本案販賣而持有上開愷他命；另卷內亦無事證可證明
    被告賴俊佑、鄒年濱、謝効恩、林南課、林彣權販賣第三級
    毒品前所持有之第三級毒品純質淨重已達20公克以上，是渠
    等販賣前持有第三級毒品之行為，自不成罪。至被告賴俊佑
    、劉信輝、鄒年濱、林彣權、蕭嘉琪轉讓禁藥、偽藥前之持
    有行為，與其後之轉讓行為為實質上一罪之階段行為，高度
    之轉讓行為既已依藥事法處斷，依法律適用完整性之法理，
    渠等低度之持有行為自不得再行割裂適用毒品危害防制條例
    予以處罰。
  ㈦按刑事妥速審判法第7條規定「自第一審繫屬日起已逾8年未
    能判決確定之案件，除依法應諭知無罪判決者外，法院依職
    權或被告之聲請，審酌下列事項，認侵害被告受迅速審判之
    權利，且情節重大，有予適當救濟之必要者，應減輕其刑：
    訴訟程序之延滯，是否係因被告之事由。案件在法律及事
    實上之複雜程度與訴訟程序延滯之衡平關係。其他與迅速
    審判有關之事項。」本案係於103年2月17日繫屬第一審法院
    ，有原審收狀戳章所示日期可憑（見訴字卷一第3頁），被
    告賴俊佑、劉信輝、鄒年濱、謝効恩、林南課、林彣權、蕭
    嘉琪所犯上開各罪，迄本院111年10月5日宣判時止，案件繫
    屬已逾8年未能判決確定。本院審酌上開被告均無故意阻撓
    訴訟程序順利進行之情事，本案訴訟程序之延滯，乃因檢察
    官同時對其7人提起公訴，相關涉案事實及卷證資料龐雜，
    須耗費相當時間勾稽比對，非可歸責於被告賴俊佑等7人之
    個人事由所致，已侵害其7人受迅速審判之權利，難認情節
    非屬重大，爰依前開規定，依被告賴俊佑等7人所犯罪名及
    犯罪情節、速審權受侵害之程度、公共利益之均衡維護等情
    狀，就被告賴俊佑等7人所犯上開各罪減輕其刑，另就被告
    劉信輝、蕭嘉琪前述減刑部分遞減其刑。
  ㈧撤銷改判之理由：
　　原判決以被告賴俊佑、劉信輝、鄒年濱、謝効恩、林南課、
    林彣權、蕭嘉琪所為犯行事證明確，依法論罪科刑，固非無
    見；惟查：
　⒈原審認卷內事證均不足認定被告李哲宇有被訴各項犯行，而
    諭知無罪，卻於有罪部分之事實欄之犯罪行為人中記載「
    李哲宇（綽號：小胖）」，即有未合。
　⒉被告賴俊佑就附表一編號1所示部分應構成販賣第三級毒品罪
    ，已於前述，原審就此部分為無罪諭知，亦有未洽。
　⒊被告林南課、林彣權就附表五編號1、附表六編號1所示部分
    ，販賣第三級毒品愷他命之價金應為1300元，原審就此部分
    認定係1000元，卻未詳述認定依據，同有不當。
　⒋被告劉信輝就附表二編號1、2所示犯行，及被告蕭嘉琪就附
    表七編號3所示犯行，得依修正前毒品危害防制條例第17條
    第2項之規定減輕其刑，業於前述，原審未予減輕，自有不
    當。
　⒌本案迄至本院111年10月5日宣判時，有妥速審判法第7條減刑
    規定之適用，同如前述，原審未及審酌於此，未據以對被告
    賴俊佑等7人減輕其刑，即有未洽。
　⒍綜上，被告賴俊佑就附表一部分、被告鄒年濱就附表三編號1
    部分、被告謝効恩就附表四部分、被告林南課就附表五部分
    、被告林彣權就附表六部分、被告蕭嘉琪就附表七編號1、2
    部分，均以否認犯行為由，提起上訴，雖屬無理。然檢察官
    以原審諭知被告賴俊佑所為附表一編號1所示犯行無罪不當
    ，提起上訴；被告劉信輝以其所為附表二所示犯行，有毒品
    危害防制條例第17條第2項減刑規定之適用為由，提起上訴
    ；被告鄒年濱就其所為附表三編號2、3犯行，已坦承犯行，
    請求從輕量刑為由，提起上訴；被告蕭嘉琪以其所為附表七
    編號3所示犯行，有毒品危害防制條例第17條第2項減刑規定
    之適用為由，提起上訴，尚屬有據，且原判決有前述可議之
    處，即應由本院予以撤銷改判。
  ㈨爰審酌被告賴俊佑、劉信輝、鄒年濱、謝効恩、林南課、林
    彣權、蕭嘉琪於行為時，均為20至35歲之成年人，正值青壯
    ，明知毒品戕害國民身心甚鉅，且一經染毒極易成癮，影響
    深遠，如任其氾濫、擴散，影響社會治安，危害非淺，竟不
    思循正途牟取財物，無視政府反毒政策及宣導，分別為附表
    一至七所示販賣及轉讓毒品犯行，所為非但漠視法令，更造
    成毒品之擴散流通，實值非議，且考量被告賴俊佑、謝効恩
    、林南課、林彣權否認犯行；被告劉信輝坦承犯行；被告鄒
    年濱、蕭嘉琪部分承認、部分否認犯行之犯後態度，兼衡被
    告賴俊佑等7人販賣、轉讓毒品之數量、價格及所得之利益
    ，暨被告賴俊佑自陳係國中畢業，與父親同住，從事商務會
    所大廳接待工作；被告劉信輝自陳係國中畢業，與父母同住
    ，從事外送工作；被告鄒年濱自陳係高職畢業，與父母同住
    ，在夜市擺攤；被告謝効恩自陳係國中畢業，與母親同住，
    從事外送工作；被告林南課自陳係五專肄業，與父母、妻小
    同住，有兩個小孩，從事外送工作；被告林彣權自陳係國中
    畢業，與母親同住，在火鍋店擔任副理；被告蕭嘉琪自陳係
    國中畢業，與母親同住，在燒烤店工作之家庭經濟生活狀況
    （見本院卷三第134頁）暨渠等素行、犯罪動機、目的及手
    段等一切情狀，各量處如附表一至七「主文」欄所示之刑。
  ㈩按關於數罪併罰之案件，如能俟被告所犯數罪全部確定後，
    於執行時，始由該案犯罪事實最後判決之法院所對應之檢察
    署檢察官，聲請該法院裁定之，無庸於每一個案判決時定其
    應執行刑，則依此所為之定刑，不但能保障被告（受刑人）
    之聽審權，符合正當法律程序，更可提升刑罰之可預測性，
    減少不必要之重複裁判，避免違反一事不再理原則情事之發
    生（最高法院110年度台抗大字第489號裁定意旨參照）。被
    告賴俊佑、劉信輝、鄒年濱、謝効恩、林彣權、蕭嘉琪於本
    案所為，雖屬裁判確定前犯數罪而應併合處罰，惟本院考量
    上開各被告所犯犯行，檢察官、各被告均仍得上訴，且如附
    表一編號3、附表二編號2、附表三編號2、3、附表六編號4-
    7、附表七編號3所示部分屬得易服社會勞動之刑，核屬刑法
    第50條第1項但書所列情形，日後檢察官於執行時勢必將詢
    問各被告就如附表一至四、六至七所示各罪要否聲請定應執
    行刑，基於訴訟經濟，避免無益勞費，因認無於本案中定應
    執行刑之必要，附此敘明。
  沒收部分：
  ⒈被告賴俊佑等7人行為後，刑法有關沒收之規定，先後於104
    年12月30日、105年6月22日修正公布，均自105年7月1日生
    效施行，依刑法第2條第2項及刑法施行法第10條之3第2項規
    定，應適用裁判時法，故於新法施行後，應一律適用新法之
    相關規定。再毒品危害防制條例第18條、第19條於105年6月
    22日修正公布，並於同年7月1日施行，依其立法理由說明，
    係因應修正後刑法施行法第10條之3第2項規定所為之修法，
    為修正後刑法沒收之特別規定，自應優先於刑法沒收新制相
    關條文而適用；然修正後毒品危害防制條例第19條第1項已
    刪除有關於犯毒品危害防制條例第4條至第9條、第12條、第
    13條或第14條第1項、第2項之罪之犯罪所得財物沒收之規定
    ，參酌該條立法理由所稱「第1項犯罪所得財物之沒收，與
    刑法沒收章相同，而無重複規範之必要，爰刪除之」之意旨
    ，可知關於犯販賣毒品罪所得財物之沒收，應回歸適用刑法
    沒收之規定。又犯罪所得屬於犯罪行為人者，沒收之，於全
    部或一部不能沒收或不宜執行沒收時，追徵其價額，刑法第
    38之1第1項前段、第3項分別定有明文。另犯罪所得之沒收
    或追徵，在於剝奪犯罪行為人之實際犯罪所得，使其不能坐
    享犯罪之成果，以杜絕犯罪誘因，性質上屬類似不當得利之
    衡平措施。苟無犯罪所得，自不生利得剝奪之問題。2人以
    上共同犯罪，關於犯罪所得之沒收或追徵，倘個別成員並無
    犯罪所得，且與其他成員對於所得亦無事實上之共同處分權
    時，即無「利得」可資剝奪，一概採取絕對連帶沒收或追徵
    ，對未受利得之共同正犯顯失公平，故共犯所得之沒收或追
    徵，應就各人所分得者為之（最高法院109年度台上字第342
    1號判決意旨參照）。
  ⒉犯罪所得部分：
　⑴被告賴俊佑部分：　
  ①附表一編號1：
　　因卷內並無證據證明被告賴俊佑就此部分共同犯行有實際分
    得報酬或受有何不法利益，即無從就犯罪所得部分諭知沒收
    或追徵。
　②附表一編號2：
　　被告賴俊佑就此部分犯行實際分得之報酬為500元乙情，業
    據被告賴俊佑供承在卷（見偵字卷卷一第15頁、他字卷第18
    1頁），為其犯罪所得，雖未扣案，仍應依刑法第38條之1第
    1項前段及第3項之規定宣告沒收，於全部或一部不能沒收或
    不宜執行沒收時，追徵其價額。　
  ⑵被告鄒年濱（附表三編號1）部分：
　　被告鄒年濱就此部分犯行取得1000元價金，為其犯罪所得，
    雖未扣案，仍應依刑法第38條之1第1項前段及第3項之規定
    宣告沒收，於全部或一部不能沒收或不宜執行沒收時，追徵
    其價額。
　⑶被告謝効恩部分：
　①附表四編號1至5：
　　被告謝効恩就此部分犯行，分別取得1500元價金，為其犯罪
    所得，雖未扣案，仍應依刑法第38條之1第1項前段及第3項
    之規定宣告沒收，於全部或一部不能沒收或不宜執行沒收時
    ，追徵其價額。　
　②附表四編號6至9：　
　  被告謝効恩就此部分犯行，依證人郭永珍證述，均賒欠價金
    未給付，業如前述，是在卷內無其他事證可證明被告謝効恩
    事後已取得價金之情形下，即難逕認被告謝効恩有犯罪所得
    ，即不予宣告沒收或追徵。
  ⑷被告林南課（附表五編號1）部分：
    因卷內並無證據證明被告林南課就此部分共同犯行有實際分
    得報酬或受有何不法利益，即無從就犯罪所得部分諭知沒收
    或追徵。
　⑸被告林彣權部分：
　①附表六編號1部分：
　　被告林彣權就此部分共同犯行，有取得鄭羽萱交付之1300元
    價金，業如前述，為其犯罪所得，雖未扣案，仍應依刑法第
    38條之1第1項前段及第3項之規定宣告沒收，於全部或一部
    不能沒收或不宜執行沒收時，追徵其價額。
　②附表六編號2、3部分：
　　被告林彣權就此部分共同犯行，因被告蕭嘉琪於原審審理時
    已供稱：價金全數由被告林彣權收取等語（見訴字卷八第49
    頁），故價金2400元、1400元，即為其犯罪所得，雖未扣案
    ，仍應依刑法第38條之1第1項前段及第3項之規定宣告沒收
    ，於全部或一部不能沒收或不宜執行沒收時，追徵其價額。
　⑹被告蕭嘉琪（附表七編號1、2）部分：
　　因卷內並無證據證明被告蕭嘉琪就此部分共同犯行有實際分
    得報酬或受有何不法利益，即無從就犯罪所得部分諭知沒收
    或追徵。
　⒊供犯罪所用之物部分：
　　按犯毒品危害防制條例第4條至第9條、第12條、第13條或第
    14條第1項、第2項之罪者，其供犯罪所用之物，不問屬於犯
    罪行為人與否，均沒收之，毒品危害防制條例第19條第1項
    定有明文。
　⑴被告賴俊佑部分：扣案附表八編號1所示其中行動電話1支（
    含門號0000000000號SIM卡1張；IMEI:00000000000000號）
    ，係供其為附表一編號1至3犯行所用之物；扣案附表八編號
    1所示其中行動電話1支（含門號0000000000號SIM卡1張；IM
    EI：000000000000000號），係供其為附表一編號2犯行所用
    之物，有前述通訊監察譯文可憑，不問是否屬於被告賴俊佑
    所有，均應依毒品危害防制條例第19條第1項規定，宣告沒
    收之。　　　　　　
　⑵被告劉信輝部分：扣案附表八編號3所示其中行動電話1支（
    含門號0000000000號SIM卡1張；IMEI：000000000000000號
    ），係供其為附表二編號1犯行所用之物，有前述通訊監察
    譯文可憑，不問是否屬於被告劉信輝所有，應依毒品危害防
    制條例第19條第1項規定，宣告沒收之。　　　　
　⑶被告鄒年濱部分：扣案附表八編號4所示行動電話1支（含門
    號0000000000號SIM卡1張；IMEI：000000000000000號），
    係供其為附表三編號1犯行所用之物，有前述通訊監察譯文
    可憑，不問是否屬於被告鄒年濱所有，應依毒品危害防制條
    例第19條第1項規定，宣告沒收之。　
　⑷被告謝効恩部分：扣案附表八編號5所示行動電話1支（含門
    號0000000000號SIM卡1張；IMEI:000000000000000號），係
    供其為附表四編號1-9犯行所用之物，有前述通訊監察譯文
    可憑，不問是否屬於被告謝効恩所有，應依毒品危害防制條
    例第19條第1項規定，宣告沒收之。
　⑸被告林南課部分：扣案附表八編號6所示行動電話1支（含門
    號0000000000號SIM卡1張；IMEI：000000000000000號），
    係供其為附表五編號1犯行所用之物，有前述通訊監察譯文
    可憑，不問是否屬於被告林南課所有，應依毒品危害防制條
    例第19條第1項規定，宣告沒收之。
　⑹被告林彣權部分：扣案附表八編號7所示其中行動電話1支（
    含門號0000000000號SIM卡1張；IMEI：000000000000000號
    ），係供其為附表六編號1、2、3、5、6犯行所用之物，有
    前述通訊監察譯文可憑，不問是否屬於被告林彣權所有，應
    依毒品危害防制條例第19條第1項規定，宣告沒收之。
　⑺被告蕭嘉琪部分：扣案附表八編號8所示行動電話1支（含門
    號0000000000號SIM卡1張），係供其為附表七編號1至3犯行
    所用之物，有前述通訊監察譯文可憑，不問是否屬於被告蕭
    嘉琪所有，應依毒品危害防制條例第19條第1項規定，宣告
    沒收之。
　⒋不予宣告沒收部分：
　　扣案如附表八編號1、3至8所示之物（除上揭㈢所示各行動電
    話外），因卷內並無事證可證明與被告賴俊佑等7人所為本
    案各次犯行有關，亦不併予宣告銷燬或沒收之。
乙、無罪部分：
壹、公訴意旨略以：
一、被告賴俊佑意圖營利，基於販賣第二級、第三級毒品之犯意
    ，於起訴書附表一編號1、2、4、5、7所示之時間、地點，
    以起訴書附表一編號1、2、4、5、7所示之價格，販賣起訴
    書附表一編號1、2、4、5、7所示之毒品予起訴書附表一編
    號1、2、4、5、7所示之對象（如附件二）。因認被告賴俊
    佑此部分涉犯毒品危害防制條例第4條第2項、第3項販賣第
    二級、第三級毒品罪嫌等語。
二、被告劉信輝意圖營利，基於販賣第二級、第三級毒品之犯意
    ，於起訴書附表三編號1、2、4至18、附表四編號4所示之時
    間、地點，以起訴書附表三編號1、2、4至18、附表四編號4
    所示之價格，販賣起訴書附表三編號1、2、4至18、附表四
    編號4所示之毒品予起訴書附表三編號1、2、4至18、附表四
    編號4所示之對象（如附件二）。因認被告劉信輝此部分涉
    犯毒品危害防制條例第4條第2項、第3項販賣第二級、第三
    級毒品罪嫌等語。
三、被告鄒年濱意圖營利，基於販賣第二級、第三級毒品之犯意
    ，於起訴書附表四編號1、2、4至15所示之時間、地點，以
    起訴書附表四編號1、2、4至15所示之價格，販賣起訴書附
    表四編號1、2、4至15所示之毒品予起訴書附表四編號1、2
    、4至15所示之對象（如附件二）。因認被告鄒年濱此部分
    涉犯毒品危害防制條例第4條第2項、第3項販賣第二級、第
    三級毒品罪嫌等語。
四、被告謝効恩意圖營利，基於販賣第二級、第三級毒品之犯意
    ，於起訴書附表五編號1、2、12至17所示之時間、地點，以
    起訴書附表五編號1、2、12至17所示之價格，販賣起訴書附
    表五編號1、2、12至17所示之毒品予起訴書附表五編號1、2
    、12至17所示之對象（如附件二）。因認被告謝効恩此部分
    涉犯毒品危害防制條例第4條第2項、第3項販賣第二級、第
    三級毒品罪嫌等語。　　
五、被告林南課意圖營利，基於販賣第二級、第三級毒品之犯意
    ，於起訴書附表三編號1、2、附表四編號4、附表五編號1、
    2、附表六編號1至5、附表七編號8所示之時間、地點，以起
    訴書附表三編號1、2、附表四編號4、附表五編號1、2、附
    表六編號1至5、附表七編號8所示之價格，販賣起訴書附表
    三編號1、2、附表四編號4、附表五編號1、2、附表六編號1
    至5、附表七編號8所示之毒品予起訴書附表三編號1、2、附
    表四編號4、附表五編號1、2、附表六編號1至5、附表七編
    號8所示之對象（如附件二）。因認被告林南課此部分涉犯
    毒品危害防制條例第4條第2項、第3項販賣第二級、第三級
    毒品罪嫌等語。
六、被告林彣權意圖營利，基於販賣第二級、第三級毒品之犯意
    ，於起訴書附表七編號2、3、4、7至11所示之時間、地點，
    以起訴書附表七編號2、3、4、7至11所示之價格，販賣起訴
    書附表七編號2、3、4、7至11所示之毒品予起訴書附表七編
    號2、3、4、7至11所示之對象（如附件二）。因認被告林彣
    權此部分涉犯毒品危害防制條例第4條第2項、第3項販賣第
    二級、第三級毒品罪嫌等語。　　　　　　
七、被告蕭嘉琪意圖營利，基於販賣第二級、第三級毒品之犯意
    ，於起訴書附表七編號3、4所示之時間、地點，以起訴書附
    表七編號3、4所示之價格，販賣起訴書附表七編號3、4所示
    之毒品予起訴書附表七編號3、4所示之對象（如附件二）。
    因認被告蕭嘉琪此部分涉犯毒品危害防制條例第4條第2項、
    第3項販賣第二級、第三級毒品罪嫌等語。
八、被告李哲宇意圖營利，基於販賣第二級、第三級毒品之犯意
    ，於起訴書附表四編號9、10所示之時間、地點，以起訴書
    附表四編號9、10所示之價格，販賣起訴書附表四編號9、10
    所示之毒品予起訴書附表四編號9、10所示之對象（如附件
    二）。因認被告李哲宇此部分涉犯毒品危害防制條例第4條
    第2項、第3項販賣第二級、第三級毒品罪嫌等語。
貳、按不能證明被告犯罪者，應諭知無罪之判決，刑事訴訟法第
    301條第1項定有明文。次按，犯罪事實之認定，應憑真實之
    證據，倘證據是否真實尚欠明確，自難以擬制推測之方法，
    為其判斷之基礎。且認定犯罪事實之證據係指足以認定被告
    確有犯罪行為之積極證據資料而言，該項證據自須適合於被
    告犯罪事實之認定，始得採為斷罪資料。故刑事訴訟上之證
    明資料，無論其為直接或間接證據，均須達於通常一般人均
    不致有所懷疑，而得確信其為真實之程度，始得據為有罪之
    認定，若關於被告是否犯罪之證明未能達此程度，而有合理
    懷疑之存在，致使無從形成有罪之確信，根據罪證有疑，利
    於被告之證據法則，即不得據為不利被告之認定（最高法院
    53年台上字第656號、29年上字第3105號、76年台上字第498
    6號及32年上字第67號判例意旨參照）。又按法院固得依職
    權調查證據，但並無蒐集證據之義務。蒐集證據乃檢察官之
    職責，事實審法院應以調查證據為其主要職責，其調查之範
    圍，亦以審判中所存在之一切證據為限，案內不存在之證據
    ，即不得責令法院為發現真實，應依職權從各方面蒐集證據
    （最高法院91年度台上字第5846號判決意旨參照）。是檢察
    官就被告有其所指之犯罪事實，應負舉證及蒐集證據之責任
    ，以說服法院形成被告有罪之心證，倘檢察官未能說服法院
    形成對被告不利之心證，即應依罪疑唯利被告原則，為被告
    無罪之判決。
參、按刑事訴訟法第308條規定「判決書應分別記載其裁判之主
    文與理由；有罪之判決並應記載犯罪事實，且得與理由合併
    記載」，同法第310條第1款規定「有罪之判決書，應於理由
    內分別情形記載左列事項：一認定犯罪事實所憑之證據及其
    認定之理由」，及同法第154條第2項規定「犯罪事實應依證
    據認定之，無證據不得認定犯罪事實」。揆諸上開規定，刑
    事判決書應記載主文與理由，於有罪判決書方須記載犯罪事
    實，並於理由內記載認定犯罪事實所憑之證據及其認定之理
    由。所謂認定犯罪事實所憑之「證據」，即為該法第154條
    第2項規定之「應依證據認定之」之「證據」。職是，有罪
    判決書理由內所記載認定事實所憑之證據，即為經嚴格證明
    之證據，另外涉及僅須自由證明事項，即不限定有無證據能
    力之證據，及彈劾證人信用性可不具證據能力之彈劾證據。
    在無罪判決書內，因檢察官起訴之事實，法院審理結果，認
    為被告之犯罪不能證明，而為無罪之諭知，則被告並無檢察
    官所起訴之犯罪事實存在，既無刑事訴訟法第154條第2項所
    規定「應依證據認定之」事實存在，因此，判決書僅須記載
    主文及理由，而理由內記載事項，為法院形成主文所由生之
    心證，其論斷僅要求與卷內所存在之證據資料相符，或其論
    斷與論理法則無違，通常均以卷內證據資料彈劾其他證據之
    不具信用性，無法證明檢察官起訴之事實存在，所使用之證
    據並不以具有證據能力之證據為限，故無罪之判決書，就傳
    聞證據是否例外具有證據能力，本無須於理由內論敘說明（
    最高法院100年度台上字第2980號判決意旨參照）。故依上
    說明，本院於審理後既認定下列各被告此部分無罪（詳如後
    述），即不再論述所援引有關證據之證據能力，併予敘明。
肆、公訴意旨認被告賴俊佑、劉信輝、鄒年濱、謝効恩、林南課
    、林彣權、蕭嘉琪及李哲宇涉犯毒品危害防制條例第4條第2
    項、第3項之販賣第二級、第三級毒品罪嫌，無非係以：被
    告賴俊佑等8人之供述、相關證人之證述及通訊監察譯文為
    主要論據。
伍、訊據下列各被告均堅詞否認有下述各次販賣毒品之犯行，並
    以卷附事證均不足以證明檢察官起訴之犯行置辯。經查：
一、被告賴俊佑部分：
  ㈠起訴書附表一編號1：
    證人李哲宇雖於警詢時證述：我曾向被告賴俊佑以每1-2公
    克1000元的價格購買愷他命吸食（詳細日期記不清楚）等語
    （見偵字卷一第485頁）、於102年7月24日偵查時結證：我
    有跟被告賴俊佑買過一次愷他命，應該是去年或前年在八方
    酒店做少爺時，我有向被告賴俊佑買1包愷他命，約1000元
    左右，是在八方酒店裡交易等語（見他卷第212頁至第213頁
    ）；然於審理中改稱：我忘記是否曾經跟被告賴俊佑購買過
    愷他命，偵查時我剛下班，精神狀況不好，我現在要澄清我
    當時說的不是實話，印象中我沒有跟被告賴俊佑買過愷他命
    等語（見訴字卷二第37頁至第40頁反面），其所為前後不一
    ，是否可信，已非無疑，卷內復無其他積極事證可佐證被告
    賴俊佑有起訴書附表一編號1所示犯行，即難僅憑李哲宇先
    後不一之證詞，逕為被告賴俊佑此部分有罪之認定。
  ㈡起訴書附表一編號2：
  ⒈依證人劉信輝如下之證詞：
  ⑴於警詢時證稱：102年1月18日上午3時23分53秒至同日上午3
    時59分38秒我跟被告賴俊佑的對話，是我問被告賴俊佑那邊
    有沒有認識的，要調愷他命，他找人拿愷他命到3樓的花中
    花酒店給我，數量金額我不記得了，我是單純跟他調毒品等
    語（見偵字卷一第168頁正反面）。
  ⑵於原審審理時證述：102年1月18日上午3時46分55秒、3時59
    分58秒，是我跟被告賴俊佑的對話，「錢」是指妹的節數的
    錢，妹是指框妹，就是指酒店小姐，「32」是指妹的結束32
    節，一節10分鐘，我跟被告賴俊佑確認是32節還是36節，不
    是愷他命的數量，應該是我要給被告賴俊佑錢，因為是我框
    妹，我是在102年1月18日打電話給被告賴俊佑前框妹的，就
    是從酒店框妹過來找我，我框妹一次總共花了1萬多元。102
    年1月18日上午3時23分53秒我打電話給被告賴俊佑是跟被告
    賴俊佑調東西，問被告賴俊佑有無認識賣愷他命的人，因為
    我要買愷他命，當天被告賴俊佑沒有拿毒品給我，也沒有叫
    人拿毒品給我，他本來要叫人過來，但是後來沒有，我在電
    話中談論毒品的事情不會決定多少錢、多少數量，因為我都
    固定拿1包愷他命約3公克、1000元，不需要特別說，被告賴
    俊佑都知道我要拿多少，當天跟被告賴俊佑沒有交易成功，
    我就問其他人，這通電話後我沒有再跟被告賴俊佑就該次愷
    他命完成交易等語（訴字卷二第67頁反面至第68頁反面）
  ⒉佐以卷附被告賴俊佑與劉信輝間如下內容之通訊監察譯文（
    見警聲搜卷第274頁）：
  ⑴102年1月18日上午3時23分53秒：
　　被告賴俊佑：怎麼說？
　　劉信輝：你那邊要很多才會跑，還是一點點也跑？
　　被告賴俊佑：我等一下叫人家過去跟你談。
　　劉信輝：好好，我在花中花。
　　被告賴俊佑：幾號？
　　劉信輝：A2。
  ⑵102年1月18日上午3時46分55秒：
　　劉信輝：你等一下直接拿過來，錢對我，我明天拿給你。
　　被告賴俊佑：錢對你？
　　劉信輝：對對對。
　　被告賴俊佑：好。
  ⑶102年1月18日上午3時59分38秒：
　　劉信輝：你是32吧？
　　被告賴俊佑：對阿，32啦。
　　劉信輝：你剛說36。
　　被告賴俊佑：32節啦。
　⒊可知劉信輝固證稱其於102年1月18日上午3時23分53秒與被告
    賴俊佑之對話，是向被告賴俊佑調愷他命，然就事後被告賴
    俊佑本人或是否請他人完成交付愷他命等節之證詞前後不一
    ，從上開證述及對話內容，亦無法確認該次交易愷他命之數
    量、金額究竟為何，是在卷內無其他積極事證可資佐證之情
    形下，自難逕認被告賴俊佑有此部分被訴於102年1月18日上
    午3時46分許後某時，在臺北市中山區錦州街花中花酒店，
    以不詳代價，販賣不詳數量愷他命予劉信輝之犯行。
　㈢起訴書附表一編號4：
  ⒈依被告賴俊佑於警詢時供稱：102年2月11日上午7時57分13秒
    至同日上午8時8分39秒我跟某男子0000000000、黃士瑋的對
    話，是因為黃士瑋不在店裡，某男子0000000000○直要找黃
    士瑋，透過我聯絡，黃士瑋他不跟我電話中談，所以我只是
    在中間替他們傳話而已，實際上我沒有接觸這「500支」神
    仙水，對話中的「500支」就是指毒品神仙水，我當時是黃
    士瑋的酒店助理，沒有跟他販毒分工，因為他一些酒店客人
    都會詢問毒品的事情，我就幫他通知聯絡等語（見偵字卷一
    第12頁正反面）。
  ⒉依證人即行動電話門號0000000000號申登人吳俊民於原審審
    理時證稱：門號0000000000申登的身分證字號是我的沒有錯
    ，但我沒有使用過這支門號，之前我有辦很多門號給外勞用
    ，我對於這個門號完全沒有印象，也不認識被告賴俊佑，也
    沒有使用過這個門號撥打出去講什麼包廂的內容，我太多號
    碼被人家使用了，後來有去遠傳那邊刪掉等語（見訴字卷七
    第399頁至第401頁）。
  ⒊佐以卷附被告賴俊佑、某男子（行動電話門號0000000000號
    ）、黃士瑋間如下內容之通訊監察譯文（見警聲搜卷第124
    頁至第125頁）：
  ⑴102年2月11日上午7時57分13秒：
    某男子：有地方可以叫「煙」嗎？
    被告賴俊佑：沒有。
    某男子：那「那個」勒？
    被告賴俊佑：他說他們沒辦法。
    某男子：沒辦法，什麼意思？反應不好？   
    被告賴俊佑：對阿。
    某男子：那種500罐人家不合喔？
    被告賴俊佑：他不要。
    某男子：他不要，那等一下那500支我們順便帶走，你叫他
            拿到包廂給我們，晚上我拿錢給你。
  ⑵102年2月11日上午8時2分47秒：
    黃士瑋：我人不在，我等一下打給你。
    被告賴俊佑：我跟你講，他在A19等你。
    黃士瑋：等什麼啦？
    被告賴俊佑：他說你500全部給他沒關係，他錢晚上回來給
                你。
    黃士瑋：我跟你講，電話不要跟我講這543的，我聽不懂你
            在講什麼，有話你就過來講，要不然等我回去講，
            好不好，電話不要講，掰。
  ⑶102年2月11日上午8時8分39秒：
    某男子：你有跟他講嗎？我們這邊有小蜜蜂阿，你要跟阿佑
            他講嗎？
    被告賴俊佑：我跟他講了，你在19等。
    某男子：你看到底有沒有效，如果沒效就不要拿了，那我還
            要等他多久？
    被告賴俊佑：他說他在忙，等一下會過去。
  ⒋可知被告賴俊佑雖供承對話內容中之「500支」係指500支毒
    品神仙水，但被告賴俊佑供稱其僅是代買家與黃士瑋聯繫，
    而上開門號申登人吳俊民已否認其有使用上開門號與被告賴
    俊佑對話，由該通話內容亦無法知悉買賣500支神仙水之價
    格為何，或事後某男子與黃士瑋間究竟有無完成500支神仙
    水之交易，是在被告賴俊佑否認犯行，復無其他積極事證可
    資佐證之情形下，即無從逕認被告賴俊佑有此部分犯行。
  ㈣起訴書附表一編號5：
  ⒈依被告賴俊佑於警詢時供稱：102年2月21日下午5時19分45秒
    我跟某女子0000000000號的對話是對方要買愷他命，我告訴
    他說我聯絡不上，我這邊還有一點可以先給他，我直接拿給
    他，沒有跟他拿錢等語（見偵字卷一第13頁正反面）、於偵
    查時供述：102年2月21日那次我有通知陳璿洲，不曉得陳璿
    洲有無過去賣給打給打電話那位女子等語（見他字卷第181
    頁）。
  ⒉依證人即行動電話門號0000000000號申登人蔡婉瑩於原審審
    理時證稱：我有使用過門號0000000000號，我不認識被告賴
    俊佑，對「阿佑」這個人沒有印象，我忘記當時是跟何人買
    愷他命，因為太久了，而且我是透過別人購買的，我的手機
    也有借過別人使用，那時候我還有一個室友等語（見訴字卷
    七第396頁至第398頁）
  ⒊佐以卷附被告賴俊佑與某女子（行動電話門號0000000000號
    ）於102年2月21日下午5時19分45秒之通訊監察譯文（見警
    聲搜卷第125頁至第126頁）：
    被告賴俊佑：你還在家喔？
    某女子：對阿。
    被告賴俊佑：我家有電池啊。
    某女子：你家有喔，小的還是大的？ 
    被告賴俊佑：小的。
    某女子：剩幾顆？
    被告賴俊佑：剩不太多啦，不到1顆，你要嗎？
    某女子：你去死啦！朋友要的。
    被告賴俊佑：那我電話給你啊。
    某女子：我要跟他講什麼？
    被告賴俊佑：你要幫他拿的喔，哭腰，我們那年輕人你看過
                啊。
    某女子：那叫他直接到家裡來就好了阿，你叫他拿3000就好
            了啊。
    被告賴俊佑：3000。
  ⒋可知被告賴俊佑對於其是自己無償交付愷他命予某女子，或
    是請陳璿洲轉交某女子，不確定陳璿洲有無交付一節之供詞
    前後不一，已難認定被告賴俊佑與某女子間確已完成交付愷
    他命。又被告賴俊佑如果是無償提供愷他命予某女子，何以
    對話中會提及「3000」？該「3000」係指愷他命之數量或價
    格？亦未可得知，上開門號申登人蔡婉瑩復不記得是否有與
    被告賴俊佑為前開對話，是在卷內無其他積極事證可資佐證
    之情形下，尚難認定被告賴俊佑與陳璿洲有此部分被訴於10
    2年2月21日下午5時19分許後某時，在臺北市○○區○○○路000
    巷00號6樓，以3000元之代價販賣愷他命2包予某女子之犯行
    。
　㈤起訴書附表一編號7：
    依證人周雅瑛雖於102年7月24日偵查時證稱：我上星期五晚
    上8時，到錦州街50號7樓B9按門鈴，被告賴俊佑幫我開門，
    問我要什麼，我說要一包褲子，問他多少，他說1000元，我
    說OK，他就拿一包約2公克愷他命給我，我拿1000元給他，
    完成交易我就走掉等語（見他字卷第276頁）、於原審審理
    時證述：我去偵查筆錄上說的地址，沒有看到被告賴俊佑，
    應該有完成毒品交易，我記得是被告賴俊佑來我家拿給我的
    ，102年7月19日當天我沒有去找被告賴俊佑，我到那個地址
    按門鈴，那個人就會開門完成交易，我不認識被告賴俊佑，
    我在偵查中所述屬實，當時我是依照我的印象指認交易對象
    是編號1的被告賴俊佑，7月19日就是跟指認表上編號1的人
    交易愷他命1包2公克，共1000元，褲子就是愷他命的代號等
    語（見訴字卷六第400頁至第401頁、第403頁至第404頁），
    可見周雅瑛雖指證其有於102年7月19日與他人以1000元之代
    價，完成愷他命1包2公克之交易，然其就完成交易之對象是
    否為被告賴俊佑，交易之地點究竟是否在上述地址之證詞時
    有矛盾，已難逕認周雅瑛之證詞全然可採，卷內復無其他積
    極事證可證明周雅瑛所述屬實，即難單憑周雅瑛前開證詞，
    遽認被告賴俊佑有被訴於102年7月19日晚間8時許，在其住
    處，以1000元之代價，販賣愷他命1包2公克予周雅瑛之犯行
    。
二、被告劉信輝部分：
  ㈠起訴書附表三編號1：
　⒈依被告林南課如下之供詞：
　⑴於警詢時供稱：101年10月20日上午9時54分58秒、同日上午9
    時57分11秒是我跟賴俊佑的對話，賴俊佑詢問我毒品價格，
    有想要拿，東西並不是我的，是鄒年濱與被告劉信輝的，最
    後我有幫鄒年濱、被告劉信輝將神仙水，幾瓶忘記了，以60
    0元賣給賴俊佑等語（見偵字卷一第358頁反面）。
　⑵於偵查時供述：101年10月20日上午9時54分58秒、同日上午9
    時57分11秒，我跟賴俊佑在講神仙水，「小豬」（鄒年濱）
    及「阿輝」（被告劉信輝）都有神仙水放在我住○○○市○○街0
    0號9樓之10，賴俊佑是要跟「小豬」（或「阿輝」拿神仙水
    我忘記了，因為東西放在我租屋處，見所以賴俊佑打電話來
    問我，「一個獅子頭的」、「還有C他開頭的」都是指神仙
    水，包裝不一樣，價錢都一樣，「小豬」及「阿輝」都跟我
    說1瓶600元，後來賴俊佑有來拿神仙水，但我忘了他拿走幾
    瓶，也有付錢，但這些錢我要全部付給「小豬」或「阿輝」
    ，我一毛錢都沒有跟他們收，也沒有賺他們的錢，兩種包裝
    的神仙水分別屬於「小豬」及「阿輝」，哪種包裝屬於誰的
    我忘了等語第205頁至第206頁）。
　⑶於原審審理時證稱：101年10月20日賴俊佑沒有向我價購神仙
    水，我記得賴俊佑只是詢問有無神仙水，當時警詢時太累了
    ，我記錯了等語（見訴字卷三第159頁）。
　⒉依證人賴俊佑於原審審理時證稱：我有向被告林南課問過神
    仙水的價格，我沒有問過被告劉信輝神仙水多少錢，101年1
    0月20日上午10時許，我沒有向被告劉信輝、林南課洽購神
    仙水，101年10月20日我確實沒有跟被告林南課碰面，也不
    知道被告林南課住在哪裡，這通電話詢問神仙水價格後，我
    跟被告林南課就沒有再聯絡了等語（見訴字卷三第65頁反面
    至第68頁、第157頁）。
　⒊佐以卷附被告林南課與賴俊佑間如下內容之通訊監察譯文（
    見警聲搜卷第122頁）：
　⑴101年10月20日上午9時54分58秒：
　　賴俊佑：問問看，你那邊有沒有「東西」？
　　林南課：礦泉水。
　　賴俊佑：你有什麼的？
　　林南課：一個獅子頭的，還有C開頭的。
　⑵101年10月20日上午9時57分11秒：
　　賴俊佑：喂，價碼多少？
　　林南課：就一樣阿，600，你們要拿的話。
　　賴俊佑：好，我確認完跟你講。
　⒋僅可知被告林南課與賴俊佑間有詢問神仙水價碼之情形，但
    渠等於上開時間通話後，被告林南課究竟有無交付神仙水予
    賴俊佑？倘有交付，其所交付之神仙水究竟是鄒年濱或被告
    劉信輝所有？所交付之數量為何？價金究竟是由何人收取？
    均未可得知，賴俊佑又否認其所詢問之神仙水與被告劉信輝
    有關，是在無其他積極事證可佐證之情形下，即難認定被告
    劉信輝有被訴與被告林南課共同於101年10月20日上午9時57
    分許後某時，在被告林南課租屋處，以每瓶600元之價格，
    販賣不詳數量之神仙水予賴俊佑之犯行。
　㈡起訴書附表三編號2：
　⒈依被告劉信輝於警詢時供稱：101年12月5日上午0時52分29秒
    至同日上午1時26分47秒是我跟被告林南課、某女子的對話
    ，「飲料」是指神仙水，應該是被告林南課向我買神仙水，
    我送到被告林南課錦州街46號9樓之10住處，購買的數量、
    金額我不記得了等語（見偵字卷一第163頁反面至第164頁）
    、於偵查時供述：我於101年12月5日凌晨0時52分與綽號小
    課的被告林南課通過電話，我有販賣神仙水給被告林南課，
    並送到他住處，我不記得販賣幾瓶等語（見他字卷第173頁
    ）。
　⒉依被告林南課於警詢時供稱：101年12月5日上午0時52分29秒
    、同日上午0時55分42秒、同日上午1時26分47秒的對話，我
    是告知某女子0000000000地址9樓之10，是被告劉信輝拿神
    仙水賣給某女子等語（見偵字卷一第361頁正反面）、於偵
    查時供述：101年12月5日上午0時52分29秒、同日上午0時55
    分42秒，這位女生要跟我買神仙水，我叫他去找「阿輝」，
    後來就沒有下文了等語（見他字卷第207頁）。
　⒊依證人即行動電話門號0000000000號申登人趙芝萍於原審審
    理時證述：101年12月間0000000000的電話是我所持用，101
    年12月5日凌晨0時55分許，我沒有跟被告林南課聯絡要購買
    神仙水，也沒有去過被告林南課中山區錦州街住處，101年1
    2月5日上午0時52分29秒、同日上午0時55分42秒不是我跟被
    告林南課的對話，可能當時有人向我借手機使用，我忘記借
    給何人等語（見訴字卷三第68頁反面至第70頁）。
　⒋佐以卷附被告劉信輝、林南課、某女子（行動電話門號00000
    00000號）間如下內容之通訊監察譯文（見警聲搜卷第336頁
    至第337頁）：
　⑴101年12月5日上午0時52分29秒：
　　被告林南課：喂，你是要飲料喔？
　　某女子：好不好阿？
　　被告林南課：你喝過什麼比較好的？
　　某女子：你沒看我用給你的圖嗎？
　　被告林南課：我知道阿，他有很多牌子。
　　某女子：哭腰勒，那我怎麼講！你沒辦法下來喔？
　　被告林南課：算了，我隨便拿個牌子給你，還不錯的牌子。
　　某女子：你可以下來嗎？還是我上去？
　　被告林南課：我拿給泊車好了。
  ⑵101年12月5日上午0時55分42秒：
　　被告林南課：你要叫幾瓶飲料？
    某女子：價錢勒？
　　被告林南課：1瓶600阿，沒辦法。
　　某女子：好貴喔，我要等人來才知道阿。
　　被告林南課：你找一個叫「阿輝」的。
　　某女子：好。
　⑶101年12月5日上午1時26分47秒：
　　被告劉信輝：小課。
　　被告林南課：你到囉？
　　被告劉信輝：9樓之幾阿？
　　被告林南課：10阿。
  ⒌固可知上開對話中所提及之飲料係指神仙水，且價格為1瓶60
    0元，但被告劉信輝、林南課對於究竟是被告林南課還是某
    女子購買神仙水？被告劉信輝究竟是將神仙水交付給某女子
    還是交付給被告林南課？供述並不相符，依上開事證亦無從
    確認本次交易神仙水之數量為何及價金係由何人收取，門號
    0000000000號申登人趙芝萍復否認有與被告林南課為上開通
    話，更未指證被告劉信輝有交付神仙水之情，是在無其他事
    證可資佐證之情形下，即難認定被告劉信輝有被訴與被告林
    南課共同於101年12月5日上午0時55分許後某時，在被告林
    南課臺北市○○區○○街00號9樓之10住處，販賣數量、金額不
    詳神仙水予某女子之犯行。
  ㈢起訴書附表三編號4：
　⒈依被告劉信輝於警詢時供稱：101年12月16日上午6時13分38
    秒是我跟某女子0000000000即小布姐的對話，小布姐要向我
    買愷他命，我們都會在八方酒店頂樓交易，「14樓」就是指
    這個地方，小布姐每次都是拿1包愷他命3公克900元等語（
    見偵字卷一第165頁）、於偵查時供述：101年12月16日，我
    在錦州街八方酒店13樓店內，以1包愷他3公克900元販賣給
    綽號小布的蔣玉梅等語（見他字卷第172頁）。
　⒉依證人即行動電話門號0000000000號使用人蔣玉梅於警詢時
    證稱：我不記得101年12月16日這段對話等語（見偵字卷一
    第627頁反面）、於偵查時證述：我不太有印象101年12月16
    日對話在講什麼，那時可能是我先生黑哥在找我，我去找被
    告劉信輝，希望被告劉信輝不要讓我先生知道等語（見他字
    卷第227頁）、於原審審理時證稱：我沒有印象我是否有用
    電話打給被告劉信輝說要在14樓等他，我不清楚為何被告劉
    信輝說是我要向他買愷他命等語（見訴字卷七第410頁至第4
    11頁）。
　⒊佐以卷附被告劉信輝與蔣玉梅於101年12月16日上午6時13分3
    8秒之通訊監察譯文（見警聲搜卷第255頁）：
　　被告劉信輝：我知道，黑哥有打給我。
　　蔣玉梅：我剛找你那個意思，我在14樓等你。
　　被告劉信輝：那個可能沒有辦法，你在那裡？
　　蔣玉梅：我現在要上去14樓，你懂意思嗎，我在14樓等  
　　        你。 
　　被告劉信輝：好阿，你等我。
　　蔣玉梅：不要讓他知道。
　⒋可知被告劉信輝固曾坦承101年12月16日上午6時13分38秒與
    蔣玉梅通話後，有在八方酒店，以900元之代價，販賣愷他
    命1包3公克予蔣玉梅，惟被告劉信輝嗣後已翻異前詞，否認
    此部分犯行，蔣玉梅於證述時亦否認有購買愷他命之情，依
    前開通話內容，復無從確認被告劉信輝與蔣玉梅間交易愷他
    命之數量、價金，及事後是否的確有完成愷他命之交易，是
    在無其他積極事證可補強之情形下，尚難單憑被告劉信輝上
    開自白，逕認其有被訴於101年12月16日上午6時18分（應係
    13分之誤繕，爰予更正）許後某時，在臺北市○○區○○街00號
    14樓，以900元代價，販賣愷他命1包3公克予蔣玉梅之犯行
    。
　㈣起訴書附表三編號5：
　⒈依被告劉信輝於警詢時供稱：101年12月18日上午8時25分34
    秒是我跟某女子0000000000即小布姐的對話，小布姐向我拿
    愷他命，我拿1包愷他命到13樓的八方酒店給他，1包愷他命
    3公克賣900元等語（見偵字卷一第164頁反面）、於偵查時
    供述：101年12月18日，我在錦州街八方酒店13樓店內，以1
    包愷他3公克900元販賣給綽號小布的蔣玉梅等語（見他字卷
    第172頁）。
　⒉依證人蔣玉梅於警詢時證稱：我不記得101年12月18日這段對
    話等語（見偵字卷一第627頁反面）、於偵查時證述：101年
    12月18日的對話我完全不記得做什麼等語（見他字卷第227
    頁、第230頁）、於原審審理時證稱：我對101年12月18日的
    通話內容沒有印象，如果我有請被告劉信輝在哪裡等我，都
    是因為工作上的事情，可能要請他幫忙或什麼樣的，基本上
    我找被告劉信輝大部分都是工作上的事情比較多等語（見訴
    字卷七第411頁）。
　⒊佐以卷附被告劉信輝與蔣玉梅於101年12月18日上午8時25分3
    4秒之通訊監察譯文（見警聲搜卷第256頁）：
　　蔣玉梅：你在那裡？
　　被告劉信輝：我在樓下。
　　蔣玉梅：我需要阿。
　　被告劉信輝：你在哪？
　　蔣玉梅：我在13樓。
　　被告劉信輝：好，你等一下。
　⒋可知被告劉信輝固曾坦承101年12月18日上午8時25分34秒與
    蔣玉梅通話後，有在八方酒店，以900元之代價，販賣愷他
    命1包3公克予蔣玉梅，惟被告劉信輝嗣後已翻異前詞，否認
    此部分犯行，蔣玉梅於證述時亦否認有購買愷他命之情，依
    前開通話內容，復無從確認被告劉信輝與蔣玉梅間交易愷他
    命之數量、價金，及事後是否的確有完成愷他命之交易，是
    在無其他積極事證可補強之情形下，尚難單憑被告劉信輝上
    開自白，逕認其有被訴於101年12月18日上午8時25分後某時
    ，在臺北市○○區○○街00號13樓八方酒店內，以900元代價，
    販賣愷他命1包3公克予蔣玉梅之犯行。
　㈤起訴書附表三編號6：
　⒈依被告劉信輝於警詢時供稱：101年12月19日上午4時17分20
    秒是我跟郭辰的對話，謝効恩有向我調神仙水5支，我告知
    郭辰這筆帳是算在他身上等語（見偵字卷一第165頁）、於
    偵查時供述：101年12月19日上午4時17分，綽號阿文有跟我
    調5支神仙水，我應該是拿到八方給他等語（見他字卷第173
    頁）。
　⒉依證人謝効恩於原審審理時證述：我沒印象在101年12月19日
    凌晨4時17分許，向被告劉信輝調神仙水5瓶，101年12月19
    日上午4時17分20秒是被告劉信輝跟郭辰的通聯，其中「阿
    文」是指我沒錯，但我沒印象當時有向被告劉信輝調什麼東
    西等語（見訴字卷三第94頁至第95頁）。
　⒊依證人郭辰於原審審理時證稱：我不知道101年12月19日被告
    劉信輝有無撥打電話跟我調神仙水，我不清楚被告劉信輝為
    什麼於警詢時會說有調毒品的事，101年12月19日上午4時17
    分20秒是我跟被告劉信輝的對話沒錯，但通話內容我不記得
    了，也沒有印象等語（見訴字卷三第97頁反面至第98頁）。
　⒋佐以卷附被告劉信輝與郭辰於101年12月19日上午4時17分20
    秒之通訊監察譯文（見警聲搜卷第256頁）：
　  被告劉信輝：我跟你講，阿文有跟我調東西，阿文跟我調
　              的，我都報說你拿的喔。
　  郭辰：阿文喔。
　  被告劉信輝：對，因為你知道小玉跟阿文就…。
　  郭辰：我知道、我知道，好，我知道。
　  被告劉信輝：他剛剛又拿5支。
　  郭辰：OK，好。
　⒌固可知被告劉信輝曾坦承有於101年12月19日上午4時17分後
    某時，在八方酒店，提供神仙水5瓶予謝効恩，惟被告劉信
    輝嗣後已翻異前詞，否認此部分犯行，由郭辰、謝効恩之證
    述及前開通話內容，亦無法確認斯時謝効恩究竟有無向被告
    劉信輝調取神仙水5瓶，而被告劉信輝究竟是販賣或轉讓神
    仙水5支予謝効恩？倘是販賣，價金為何？其係向何人收取
    價金？是在無其他積極事證可資佐證之情形下，尚難單憑被
    告劉信輝上開供述，逕認其有被訴於101年12月19日上午4時
    17分許後某時，在八方酒店內，以不詳代價，販賣神仙水5
    瓶予謝効恩之犯行。
  ㈥起訴書附表三編號7：
　⒈依被告劉信輝於警詢時供稱：101年12月20日上午6時34分44
    秒是我跟鄒年濱的對話，鄒年濱要買愷他命，數量及價格我
    不記得了等語（見偵字卷一第165頁反面）。
　⒉依證人鄒年濱於原審審理時證稱：我不會向被告劉信輝購買
    或調用愷他命，0000000000是我的電話，我沒印象101年12
    月20日上午6時34分許，有向被告劉信輝要求購買或提供愷
    他命，我當時是要去找被告劉信輝，我不記得要找他做什麼
    ，我不知道被告劉信輝於警詢時為什麼要說我是要向他買愷
    他命等語（見訴字卷三第95頁反面至第96頁反面）。
　⒊佐以卷附被告劉信輝與鄒年濱於101年12月20日上午6時34分4
    4秒之通訊監察譯文（見警聲搜卷第256頁）：
　　鄒年濱：你在哪？
　　被告劉信輝：你在哪？
　　鄒年濱：我要去找你阿，你在哪？ 
　　被告劉信輝：A8。
　　鄒年濱：哭爸阿。
  ⒋可知被告劉信輝固曾坦承101年12月20日上午6時34分44秒與
    鄒年濱通話之內容，是鄒年濱要向其購買愷他命，惟被告劉
    信輝嗣後已翻異前詞，否認此部分犯行，鄒年濱於證述時亦
    否認有購買愷他命之情，依前開通話內容，復無從確認被告
    劉信輝與鄒年濱間交易愷他命之地點、數量、價金，及事後
    是否的確有完成愷他命之交易，是在無其他積極事證可補強
    之情形下，尚難單憑被告劉信輝上開自白，逕認其有被訴於
    101年12月20日上午6時34分許後某時，在不詳地點，以不詳
    代價，販賣不詳數量愷他命予鄒年濱之犯行。
　㈦起訴書附表三編號8：
　⒈依被告劉信輝於警詢時供稱：101年12月21日上午6時35分51
    秒是我跟郭辰的對話，郭辰還我神仙水10支，1支600元，10
    支6000元等語（見偵字卷一第165頁反面）、於偵查時供述
    ：101年12月21日上午6時35分我跟郭辰的對話，我不記得神
    仙水是他還我，還是跟我調的等語（見他字卷第173頁）。
　⒉依證人郭辰於原審審理時證稱：我不清楚101年12月21日上午
    6時30分許，有無向被告劉信輝要求提供神仙水10瓶，以每
    瓶600元讓我調貨，101年12月21日上午6時35分51秒是我跟
    被告劉信輝的通話，但是內容已經沒有印象等語（見訴字卷
    三第97頁反面至第98頁）。
　⒊佐以卷附被告劉信輝與郭辰於101年12月21日上午6時35分51
    秒之通訊監察譯文（見警聲搜卷第256頁）：
　　被告劉信輝：你在哪？
　　郭辰：我在樓下阿。
　　被告劉信輝：你剛是不是，你總共給我5支。
　　郭辰：我全部給你啦。
　　被告劉信輝：10支嗎？
　　郭辰：對對對，我10支都給你了。
　　被告劉信輝：確定嗎？
　　郭辰：我不是早早拿3000，後來又拿3000。
　　被告劉信輝：你上來再說。
　⒋固可知被告劉信輝曾坦承於101年12月21日上午6時35分51秒
    與郭辰之對話內容涉及神仙水，惟被告劉信輝嗣後已翻異前
    詞，否認此部分犯行，由郭辰之證述及前開通話內容，亦無
    法確認斯時被告劉信輝與郭辰間就神仙水究竟是歸還還是調
    取？被告劉信輝究竟是販賣或轉讓神仙水予郭辰？倘是販賣
    ，價金為何？其是否已收取價金？是在無其他積極事證可資
    佐證之情形下，尚難單憑被告劉信輝上開供述，逕認其有被
    訴於101年12月21日上午6時35分許前某時，在不詳地點，以
    不詳代價，販賣神仙水10瓶予郭辰之犯行。
　㈧起訴書附表三編號9：
　⒈依被告劉信輝於警詢時供稱：101年12月23日上午7時18分9秒
    是我跟小布姐的對話，他來八方酒店跟我買愷他命1包3公克
    900元等語（見偵字卷一第166頁）、於偵查時供述：101年1
    2月23日，我在錦州街八方酒店13樓店內，以1包愷他3公克9
    00元販賣給綽號小布的蔣玉梅等語（見他字卷第172頁）。
　⒉依證人蔣玉梅於警詢時證稱：101年12月23日的對話時間過久
    我不記得，照字面是與被告劉信輝談公事，不是與毒品有關
    等語（見偵字卷一第627頁反面至第628頁）；於偵查時供述
    ：101年12月23日的對話我不記得，應該是我有工作上的事
    找被告劉信輝等語（見他字卷第227頁至第228頁、第230頁
    ）；於原審審理時證稱：我沒有跟被告劉信輝買過愷他命，
    我不清楚他為何說12月23日是我要去跟他買愷他命，我不清
    楚被告劉信輝有在賣愷他命或其他毒品等語（見訴字卷七第
    412頁至第413頁）。
　⒊佐以卷附被告劉信輝與蔣玉梅間如下內容之通訊監察譯文（
    見警聲搜卷第256頁至第257頁）：
　⑴101年12月23日上午6時24分43秒：
    蔣玉梅：你在公司，對不對？
　　被告劉信輝：對阿。
　　蔣玉梅：我…
　　被告劉信輝：沒關係，有事直接過來，對阿，你直接過來再
　　            說。
　　蔣玉梅：我是懶得出門。
　　被告劉信輝：我沒辦法出去。
　　蔣玉梅：OK，那我過去好了。
　⑵101年12月23日上午7時18分09秒：
　　蔣玉梅：你在哪？
　　被告劉信輝：A8。
　⒋可知被告劉信輝固坦承101年12月23日上午7時18分9秒與蔣玉
    梅通話後，有在八方酒店，以900元之代價，販賣愷他命1包
    3公克予蔣玉梅，惟被告劉信輝嗣後已翻異前詞，否認此部
    分犯行，蔣玉梅於證述時亦否認有購買愷他命之情，依前開
    通話內容，復無從確認被告劉信輝與蔣玉梅間交易愷他命之
    數量、價金，及事後是否的確有完成愷他命之交易，是在無
    其他積極事證可補強之情形下，尚難單憑被告劉信輝上開自
    白，逕認其有被訴於101年12月23日上午7時18分許後某時，
    在八方酒店內，以900元代價，販賣愷他命1包3公克予蔣玉
    梅之犯行。
　㈨起訴書附表三編號10：
　⒈依被告劉信輝於警詢時供稱：101年12月24日上午5時9分12秒
    是我跟某女子0000000000的對話，是陳雅傑他女友來八方酒
    店跟我買搖頭丸2顆700元等語（見偵字卷一第166頁正反面
    ）、於偵查時供述：101年12月24我有賣2顆搖頭丸給陳雅傑
    的女友等語（見他字卷第173頁）。
　⒉佐以卷附被告劉信輝與某女子（行動電話門號0000000000號
    ）於101年12月25日上午5時9分12秒之簡訊內容（見警聲搜
    卷第257頁）：
　　某女子：等等我的姊妹會去八方找你，他叫哲哲，對不起麻
　　        煩你了！
　⒊可知被告劉信輝固曾坦承101年12月24日上午5時9分12秒與陳
    雅傑女友聯繫後，有在八方酒店，以700元之代價，販賣搖
    頭丸2顆予陳雅傑女友，惟被告劉信輝嗣後已翻異前詞，否
    認此部分犯行，依前開通話內容，復無從確認被告劉信輝與
    陳雅傑女友間交易搖頭丸之數量、價金，及事後是否的確有
    完成搖頭丸之交易，行動電話門號0000000000號之申登人廖
    伶螢經原審多次傳喚、拘提又均未到庭（見訴字卷三第98頁
    反面、第110頁、354頁，訴字卷六第188頁、第371頁至379
    頁），是在無其他積極事證可補強之情形下，尚難單憑被告
    劉信輝上開自白，逕認其有被訴於101年12月24日上午5時9
    分許後某時，在八方酒店內，以700元代價，販賣搖頭丸2顆
    予陳雅傑女友之犯行。
　㈩起訴書附表三編號11：
　⒈依被告劉信輝於警詢時供稱：101年12月24日上午6時6分29秒
    是我跟某男子0000000000即小億的對話，小億叫他女友來八
    方酒店跟我買3盒章魚燒，就是3顆搖頭丸1000元等語（見偵
    字卷一第166頁反面）、於偵查時供述：101年12月24日綽號
    小億的女友有到八方酒店跟我買3顆搖頭丸1000元等語（見
    他字卷第173頁）。
　⒉依證人即行動電話門號0000000000號申登人劉奕德於原審審
    理時證述：0000000000是我申請給一個從南部上來的少爺用
    的，我都叫他小張，101年12月24日上午6時許撥打給被告劉
    信輝的人不是我，我申辦給小張使用後，我就沒有使用這支
    電話，他離職後我也沒有將電話要回來等語（見訴字卷三第
    149頁）。
  ⒊佐以卷附被告劉信輝與小億間如下內容之通訊監察譯文（見
　  警聲搜卷第257頁）：
　⑴101年12月24日上午6時6分29秒：
　　被告劉信輝：我知道、我知道，到了嘛！
　  小億：對。
　  被告劉信輝：好，我上去。
　⑵101年12月24日上午6時13分26秒：
　　被告劉信輝：處理好啦，帶了3盒章魚燒回去。
　  小億：處理好囉，好。
　⒋可知被告劉信輝固曾坦承101年12月24日上午6時6分29秒與小
    億通話後，有在八方酒店，以1000元之代價，販賣搖頭丸3
    顆予小億女友，惟被告劉信輝嗣後已翻異前詞，否認此部分
    犯行，劉奕德亦否認有與被告劉信輝為上開通話，依前開通
    話內容，復無從確認被告劉信輝與小億女友間交易之毒品種
    類確實為搖頭丸，也無法認定交易之數量、價金，是在無其
    他積極事證可補強之情形下，尚難單憑被告劉信輝上開自白
    ，逕認其有被訴於101年12月24日上午6時6分許，在八方酒
    店內，以1000元代價，販賣搖頭丸3顆予小億女友之犯行。
　起訴書附表三編號12：
　⒈依被告劉信輝於警詢時供稱：101年12月27日上午8時58分9秒
    是我跟某女子0000000000即綽號棠棠的八方酒店小姐的對話
    ，他跟我買愷他命1包1000元，我送到他住處林森北路歐夏
    雷大廈等語（見偵字卷一第167頁）、於偵查時供述：101年
    12月27日綽號棠棠的八方酒店小姐跟我買1000元的愷他命1
    包3公克等語（見他字卷第173頁）。
　⒉依證人即行動電話門號0000000000號使用人周意珊於原審審
    理時證稱：我的綽號是棠棠，0000000000號電話是我在使用
    ，我不會向被告劉信輝詢問有關或購買、或向他要毒品，10
    1年12月27日上午8時58分9秒是我跟被告劉信輝的對話，我
    與被告劉信輝是男女朋友關係，當時快分手了，我當時是住
    在林森北路的歐夏雷大廈，我下班酒醉請他來找我，我不知
    道被告劉信輝為何於警詢時說是我要他到我住處進行毒品交
    易等語（見訴字卷三第150頁反面至第151頁反面）。
　⒊佐以卷附被告劉信輝與綽號棠棠之女子即周意珊（下稱周意
    珊）於101年12月27日上午8時58分9秒之通訊監察譯文（見
    警聲搜卷第257頁至第258頁）：
　　周意珊：你在忙嗎？有空嗎？
　　被告劉信輝：在家，有阿。
　　周意珊：你可以出來嗎？來找我一下。
　　被告劉信輝：你家喔，你不是搬家了，你家在哪？
　　周意珊：歐夏雷。
  ⒋可知被告劉信輝固曾坦承101年12月27日上午8時58分9秒與周
    意珊通話後，有前往臺北市中山區林森北路歐夏雷大廈，以
    1000元之代價，販賣愷他命1包3公克予周意珊，惟被告劉信
    輝嗣後已翻異前詞，否認此部分犯行，周意珊亦否認有向被
    告劉信輝購買愷他命，依前開通話內容，復無從確認被告劉
    信輝與周意珊間交易之毒品種類確實為愷他命，也無法認定
    交易之數量、價金及是否已完成交易，是在無其他積極事證
    可補強之情形下，尚難單憑被告劉信輝上開自白，逕認其有
    被訴於101年12月27日上午8時58分許後某時，在歐夏雷大廈
    ，以1000元代價，販賣愷他命1包3公克予周意珊之犯行。
　起訴書附表三編號13：
　⒈依被告劉信輝於警詢時供稱：101年12月29日上午9時16分49
    秒是我跟某女子0000000000即布姐的對話，布姐要向我買愷
    他命，我忘了而離開酒店，我後來請小寶即被告郭辰去處理
    這筆交易等語（見偵字卷一第167頁）、於偵查時供述：101
    年12月29日上午9時15、16分，我跟綽號小布的蔣玉梅聯絡
    後，我又打電話給綽號小寶的被告郭辰，因為蔣玉梅要跟我
    買愷他命，我請小寶去找布姐，有無交易成功我就不知道等
    語（見他字卷第172頁至第173頁）。
　⒉依被告郭辰於警詢時供稱：101年12月29日上午9時31分35秒
    、同日上午9時35分10秒是我跟某女子0000000000的對話，
    該女子向我購買含袋3.5克重的愷他命700元等語（見偵字卷
    一第93頁）。
　⒊依證人蔣玉梅於警詢時證稱：101年12月29日的對話不是購買
    毒品，只是一般對話等語（見偵字卷一第628頁）；於偵查
    時證述：我不記得101年12月29日是什麼事情，我跟被告劉
    信輝大部分都是工作上的事，小寶是我們公司的人，可能是
    公事上的事情叫小寶來找我，而且我看到的譯文是掛掉沒有
    交易等語（見他字卷第228頁、第230頁）。
　⒋佐以卷附被告劉信輝、郭辰與蔣玉梅間如下內容之通訊監察
    譯文（見警聲搜卷第258頁、第219頁）：
  ⑴101年12月29日上午9時15分54秒：
　  被告劉信輝：布姐，不好意思，我忘記了，我到家了，我叫
　　　　        小寶過去找你，好不好？
　　蔣玉梅：小寶（斷線）。
　⑵101年12月29日上午9時16分49秒：
　　蔣玉梅：你說叫誰？
　　被告劉信輝：小寶，他在附近。
　　蔣玉梅：他到歐夏雷請他打給我。
　⑶101年12月29日上午9時31分35秒：
　　被告郭辰：我小寶，我去那裡找你。
　　蔣玉梅：歐夏雷。
　　被告郭辰：好
　⑷101年12月29日上午9時35分10秒：
　　被告郭辰：我到了，在樓下。
　⒌可知被告劉信輝固曾坦承101年12月29日上午9時16分49秒與
    蔣玉梅通話後，有請被告郭辰與蔣玉梅處理交易愷他命之事
    宜，且被告郭辰亦供承蔣玉梅有以700元之代價，向其購買
    愷他命1包含袋重3.5公克，惟被告郭辰所稱交易愷他命之數
    量、金額，與先前被告劉信輝供稱蔣玉梅一般交易愷他命之
    數量、金額通常為1包3公克、900元之常情已不相符，而蔣
    玉梅於證述時否認有購買愷他命之情，依前開通話內容，復
    無從確認最後被告郭辰與蔣玉梅間交易愷他命之數量、價金
    ，及事後是否的確有完成愷他命之交易，是在無其他積極事
    證可補強之情形下，尚難單憑被告劉信輝、郭辰上開供述，
    逕認被告劉信輝有被訴與被告郭辰共同於101年12月29日上
    午9時16分許後某時，在不詳地點，以不詳代價，販賣不詳
    數量愷他命予蔣玉梅之犯行。
　起訴書附表三編號14：
　⒈依被告劉信輝於警詢時供稱：102年1月1日上午8時23分14秒
    是我和某女子0000000000即陳雅傑女友的對話，陳雅傑女友
    到八方酒店跟我買愷他命1包3公克1000元等語（見偵字卷一
    第167頁反面）；於偵查時供述：102年1月1日陳雅傑的女友
    到八方酒店跟我買愷他命1包1000元等語（見他字卷第173頁
    ）。
　⒉佐以卷附被告劉信輝與陳雅傑女友於102年1月1日上午8時23
    分14秒之通訊監察譯文（見警聲搜卷第258頁）：
　　陳雅傑女友：你在哪間包廂？
　　被告劉信輝：你上來13樓。
　　陳雅傑女友：13樓，八方嘛。
　⒊可知被告劉信輝固曾坦承102年1月1日上午8時23分14秒與陳
    雅傑女友通話後，有在八方酒店，以1000元之代價，販賣愷
    他命1包3公克予陳雅傑女友，惟被告劉信輝嗣後已翻異前詞
    ，否認此部分犯行，依前開通話內容，復無從確認被告劉信
    輝與陳雅傑女友間交易之毒品種類確實為愷他命，也無法認
    定交易之數量、價金及是否已完成交易，是在無其他積極事
    證可補強之情形下，尚難單憑被告劉信輝上開自白，逕認其
    有被訴於102年1月1日上午8時23分許後某時，在不詳地點，
    以1000元代價，販賣愷他命1包3公克予陳雅傑女友之犯行。
　起訴書附表三編號15：
　⒈依被告劉信輝於警詢時供稱：102年1月2日上午5時24分2秒是
    我跟某女子0000000000即小布姐的對話，小布姐在八方酒店
    跟我買愷他命1包3公克900元等語（見偵字卷一第167頁反面
    ）、於偵查時供述：102年1月2日，我在錦州街八方酒店13
    樓店內，以1包愷他3公克900元販賣給綽號小布的蔣玉梅等
    語（見他字卷第172頁）。
　⒉依證人蔣玉梅於警詢時證稱：102年1月2日的對話不是我向被
    告劉信輝購買毒品，應該是公事等語（見偵字卷一第628頁
    正反面）、於偵查時證述：102年1月2日我跟被告劉信輝是
    講公事上的東西，可能是拿飲料、酒，不確定，他是少爺，
    我算是他的上司等語（見他字卷第228頁）。
　⒊佐以卷附被告劉信輝與蔣玉梅於102年1月2日上午5時24分2秒
    之通訊監察譯文（見警聲搜卷第258頁）：
　　蔣玉梅：你人勒，走了囉。
　　被告劉信輝：我在店裡阿，你要拿東西喔？
　　蔣玉梅：是阿。
　　被告劉信輝：你等我一下。
　　蔣玉梅：我在領檯這邊。
　⒋可知被告劉信輝固曾坦承102年1月2日上午5時24分2秒與蔣玉
    梅通話後，有在八方酒店，以900元之代價，販賣愷他命1包
    3公克予蔣玉梅，惟被告劉信輝嗣後已翻異前詞，否認此部
    分犯行，蔣玉梅於證述時亦否認有購買愷他命之情，依前開
    通話內容，復無從確認被告劉信輝與蔣玉梅間交易愷他命之
    數量、價金，及事後是否的確有完成愷他命之交易，是在無
    其他積極事證可補強之情形下，尚難單憑被告劉信輝上開自
    白，逕認其有被訴於102年1月2日上午5時24分許後某時，在
    八方酒店內，以900元代價，販賣愷他命1包3公克予蔣玉梅
    之犯行。
　起訴書附表三編號16：
  ⒈依被告劉信輝於警詢時供稱：102年1月14日上午1時2分29秒
    至同日上午1時7分28秒是我跟某男子0000000000即綽號德甘
    之八方酒店幹部之對話，他在八方酒店樓下跟我買愷他命1
    包3公克1000元，「牛仔褲」指愷他命等語（見偵字卷一第1
    68頁）、於偵查時供述：102年1月14日綽號德甘的八方酒店
    幹部，有在酒店樓下跟我買1包愷他命1000元等語（見他字
    卷第174頁）。
　⒉依證人即行動電話門號0000000000號使用人張仁德於原審審
    理時證述：我的綽號是德甘，0000000000是我在102年1月間
    使用的電話，102年1月14日上午1時2分29秒監聽譯文是我將
    牛仔褲放在公司置物櫃，被告劉信輝是我們公司的助理，我
    坐計程車到酒店樓下，請被告劉信輝送換洗的牛仔褲下來給
    我等語（見訴字卷三第152頁至第153頁）。
　⒊佐以卷附被告劉信輝與綽號德甘之男子即張仁德（下稱張仁
    德）如下內容之通訊監察譯文（見警聲搜卷第259頁）：
　⑴102年1月14日上午1時2分29秒：
　　德甘：阿輝，我之前放你那條牛仔褲拿下來給我，我快到 
　　　　 了，我坐計程車，你快下來。
　　被告劉信輝：好。
　⑵102年1月14日上午1時5分28秒：
　　德甘：我在樓下，我坐計程車。
　　被告劉信輝：你等我一下。
　　德甘：幾分鐘（斷線）。
　⑶102年1月14日上午1時7分28秒：
　　被告劉信輝：來了、來了。
　　德甘：喔。
　⒋可知被告劉信輝固曾坦承102年1月14日上午1時2分29秒至同
    日上午1時7分28秒與張仁德通話後，在八方酒店樓下，以10
    00元之代價，販賣愷他命1包3公克予張仁德，惟被告劉信輝
    嗣後已翻異前詞，否認此部分犯行，張仁德亦否認有向被告
    劉信輝購買愷他命，依前開通話內容，復無從確認被告劉信
    輝與張仁德間交易之毒品種類確實為愷他命，也無法認定交
    易之數量、價金，是在無其他積極事證可補強之情形下，尚
    難單憑被告劉信輝上開自白，逕認其有被訴於102年1月14日
    上午1時7分許，在八方酒店樓下，以1000元代價，販賣愷他
    命1包3公克予張仁德之犯行。　　
  起訴書附表三編號17：
　⒈依被告劉信輝於警詢時供稱：102年1月19日晚間11時15分26
    秒是我跟某女子0000000000即小布姐的對話，小布姐叫幹部
    家宣來找我拿愷他命1包3公克，先不要收錢，錢再跟小布姐
    拿等語（見偵字卷一第168頁反面）、於偵查時供述：102年
    1月19日晚間11時15分，我跟綽號小布姐的蔣玉梅聯絡後，
    他請酒店幹部家宣跟我拿一包3公克的愷他命，我不記得後
    來何時跟小布姐收900元，可能是20號或之後等語（見他字
    卷第173頁）。
　⒉依證人蔣玉梅於警詢時證稱：102年1月19日的對話與毒品無
    關，是公事上的對話等語（見偵字卷一第628頁反面）、於
    偵查時證述：102年1月19日對話中的家宣是我先生團隊的一
    員，帶桌的幹部可以留單，我是告訴被告劉信輝家宣等一下
    會帶桌去，我沒有請家宣去找被告劉信輝拿愷他命，別人拿
    的東西為何要我出錢等語（見他字卷第228頁、第230頁、第
    231頁）。
　⒊佐以卷附被告劉信輝與蔣玉梅於102年1月19日晚間11時15分2
    6秒之通訊監察譯文（見警聲搜卷第259頁）：
　  蔣玉梅：阿輝，你等一下。
　  某男：等一下那個家宣會去找你。
　  被告劉信輝：那個幹部喔。
　  某男：他會去找你，你不要跟他拿。
　  被告劉信輝：好，留單就對了。
　⒋可知被告劉信輝固曾坦承102年1月19日晚間11時15分26秒與
    蔣玉梅通話後，蔣玉梅有派幹部家宣前往八方酒店，向其拿
    取愷他命1包3公克，嗣後其再向蔣玉梅收取900元價金，惟
    被告劉信輝嗣後已翻異前詞，否認此部分犯行，蔣玉梅於證
    述時亦否認有購買愷他命之情，依前開通話內容，復可見後
    來係由某男以蔣玉梅之行動電話與被告劉信輝交談，已難確
    認該次交易係存在於被告劉信輝與蔣玉梅之間，也無從確認
    該次交易愷他命之數量、價金，及事後是否的確有完成愷他
    命之交易，是在無其他積極事證可補強之情形下，尚難單憑
    被告劉信輝上開自白，逕認其有被訴於102年1月19日晚間11
    時15分許後某時，在八方酒店內，以900元代價，販賣愷他
    命1包3公克予蔣玉梅之犯行。
　起訴書附表三編號18：
　⒈依被告劉信輝於警詢時供稱：102年4月21日上午8時20分25秒
    是我跟李哲宇的對話，李哲宇仲介阿傑向我購買毒品，我因
    為不熟，要李哲宇代替他來購買等語（見偵字卷一第170頁
    正反面）、於偵查時供述：102年4月21日上午8時20分李哲
    宇跟我打完這通電話後，好像沒有來等語（見他字卷第174
    頁）。
　⒉依證人李哲宇於原審審理時證稱：我的綽號是小胖，手機號
    碼0000000000，被告劉信輝是我八方酒店的同事，我都叫他
    輝哥，綽號阿傑是誰我沒印象，我沒有向被告劉信輝調過或
    買過毒品，也沒有幫客人向被告劉信輝買過毒品，我沒印象
    102年4月21日上午8時20分有打過電話給被告劉信輝，這通
    電話是我打給他的沒錯，但我找他做什麼，我現在忘記了，
    譯文內容可能是介紹客人給被告劉信輝，我通常打電話給被
    告劉信輝都是介紹客人，我應該是帶客人去找被告劉信輝等
    語（見訴字卷三第120頁至第121頁反面）。
　⒊佐以卷附被告劉信輝與李哲宇於102年4月21日上午8時20分25
    秒之通訊監察譯文（見警聲搜卷第262頁）：
　　被告劉信輝：胖子，幹嘛？
　　李哲宇：哥，你回家了嗎？
　　被告劉信輝：對阿，怎麼了，我要去小寶那。
　　李哲宇：阿傑找你，新來不久、瘦瘦的找你阿。
　　被告劉信輝：怎樣阿？
　　李哲宇：找你阿，給你錢花。
　　被告劉信輝：重點是我跟他不熟，要嘛就是你們代替他來找
　　            我。
　　李哲宇：好，我問他看看。
　⒋可知被告劉信輝固曾供稱其於102年4月21日上午8時20分25秒
    與李哲宇之通話，是李哲宇要仲介阿傑向其購買毒品，惟被
    告劉信輝嗣後已翻異前詞，否認此部分犯行，李哲宇亦否認
    有仲介阿傑向被告劉信輝購買毒品，依前開通話內容，復無
    從確認被告劉信輝究竟有無販賣毒品給他人，及販賣之地點
    、毒品種類、數量及價格，是在無其他積極事證可補強之情
    形下，尚難逕認被告劉信輝有被訴於102年4月21日上午8時2
    0分許後某時，在不詳地點，以不詳代價，販賣不詳毒品予
    李哲宇（起訴書附表三編號18誤載為李宇哲，爰予更正）之
    犯行。
　起訴書附表四編號4：
　⒈依被告鄒年濱於警詢時供稱：101年12月27日上午5時52分15
    秒，我撥打電話給被告林南課，應該不是「雨潔」向我購買
    毒品，我叫被告林南課找被告劉信輝拿毒品後交易給「雨潔
    」，我不記得那是指什麼東西，我跟被告林南課、劉信輝不
    是販毒集團成員等語（見偵字一第230頁正反面）、於偵查
    時供述：101年12月27日我應該是打電話給被告林南課叫被
    告劉信輝拿毒品給「雨潔」，應該是拿愷他命2.8或3公克，
    收12或13，拿到何處我不知道等語（見他字卷第187頁）。
　⒉依被告林南課於警詢時供稱：101年12月27日上午5時52分15
    秒我跟被告鄒年濱的對話，應該是「雨潔」向被告鄒年濱買
    毒品，被告鄒年濱要我找被告劉信輝拿毒品後交易給「雨潔
    」等語（見偵字卷一第362頁反面至第363頁）。
　⒊佐以卷附被告劉信輝、鄒年濱與林南課如下內容之通訊監察
    譯文（見警聲搜卷第339頁）：
  ⑴101年12月27日上午5時52分15秒：
    被告鄒年濱：你幫我去找阿輝，你跟他說，我在他那裡有兩
                個東西拿一個，然後去找那個公關雨潔還是什
                麼的，他的FB叫張愛講。
    被告林南課：愛講。
    被告鄒年濱：你問小掏就知道了。
    被告林南課：好啦。
    被告鄒年濱：幫我拿給他之後，就可以叫他滾。
    被告林南課：好，他在哪？
    被告鄒年濱：問一下嘛，看有沒有在公關室還是大廳，找一
                下。
    被告林南課：好。
  ⑵101年12月27日上午5時57分16秒：
    被告林南課：你在哪？
    被告劉信輝：公司領抬阿。
  ⒋可知被告鄒年濱、林南課固曾坦承由被告鄒年濱指示被告林
    南課向被告劉信輝拿毒品給綽號「雨潔」之女子，惟被告鄒
    年濱、林南課嗣後已翻異前詞，否認犯行，被告劉信輝亦否
    認此部分犯行，依被告鄒年濱、林南課之供述及上開通話內
    容，復無從得知被告林南課是否確實有向被告劉信輝拿取毒
    品？若有，拿取之毒品種類、數量及收取之價金為何？最後
    是否確實有完成交易？交易地點為何？是在無其他積極事證
    可補強之情形下，尚難逕認被告劉信輝、鄒年濱、林南課有
    被訴共同於101年12月27日上午5時52分許，在不詳地點，以
    1200元或1300元之代價，販賣愷他命1包2.8公克或3公克予
    「雨潔」之犯行。
三、被告鄒年濱部分：
  ㈠起訴書附表四編號1：
  ⒈依被告林南課如下之供詞：
　⑴於警詢時供稱：101年10月20日上午9時54分58秒、同日上午9
    時57分11秒是我跟賴俊佑的對話，賴俊佑詢問我毒品價格，
    有想要拿，東西並不是我的，是被告鄒年濱與劉信輝的，最
    後我有幫被告鄒年濱、劉信輝將神仙水，幾瓶忘記了，以60
    0元賣給賴俊佑等語（見偵字卷一第358頁反面）。
  ⑵於偵查時供述：101年10月20日上午9時54分58秒、同日上午9
    時57分11秒，我跟賴俊佑在講神仙水，「小豬」（鄒年濱）
    及「阿輝」（被告劉信輝）都有神仙水放在我住○○○市○○街0
    0號9樓之10，賴俊佑是要跟「小豬」（或「阿輝」拿神仙水
    我忘記了，因為東西放在我租屋處，見所以賴俊佑打電話來
    問我，「一個獅子頭的」、「還有C他開頭的」都是指神仙
    水，包裝不一樣，價錢都一樣，「小豬」及「阿輝」都跟我
    說1瓶600元，後來賴俊佑有來拿神仙水，但我忘了他拿走幾
    瓶，也有付錢，但這些錢我要全部付給「小豬」或「阿輝」
    ，我一毛錢都沒有跟他們收，也沒有賺他們的錢，兩種包裝
    的神仙水分別屬於「小豬」及「阿輝」，哪種包裝屬於誰的
    我忘了等語第205頁至第206頁）。
　⑶於原審審理時證稱：101年10月20日賴俊佑沒有向我洽購神仙
    水，我記得賴俊佑只是詢問有無神仙水，當時警詢時太累了
    ，我記錯了等語（見訴字卷三第159頁）。
　⒉依證人賴俊佑於原審審理時證稱：我有向被告林南課問過神
    仙水的價格，我沒有問過劉信輝神仙水多少錢，101年10月2
    0日上午10時許，我沒有向劉信輝、被告林南課洽購神仙水
    ，101年10月20日我確實沒有跟被告林南課碰面，也不知道
    被告林南課住在哪裡，這通電話詢問神仙水價格後，我跟被
    告林南課就沒有再聯絡了等語（見訴字卷三第65頁反面至第
    68頁、第157頁）。
　⒊佐以卷附賴俊佑與被告林南課間如下內容之通訊監察譯文（
    見警聲搜卷第122頁）：
　⑴101年10月20日上午9時54分58秒：
　　賴俊佑：問問看，你那邊有沒有「東西」？
　　林南課：礦泉水。
　　賴俊佑：你有什麼的？
　　林南課：一個獅子頭的，還有C開頭的。
  ⑵101年10月20日上午9時57分11秒：
　　賴俊佑：喂，價碼多少？
　　林南課：就一樣阿，600，你們要拿的話。
　　賴俊佑：好，我確認完跟你講。
　⒋僅可知被告林南課與賴俊佑間有詢問神仙水價碼之情形，但
    渠等於上開時間通話後，被告林南課究竟有無交付神仙水予
    賴俊佑？倘有交付，其所交付之神仙水究竟是被告鄒年濱或
    劉信輝所有？所交付之數量為何？價金究竟是由何人收取？
    均未可得知，依賴俊佑之證述亦無從得知其所詢問之神仙水
    與被告鄒年濱、林南課有關，是在無其他積極事證可佐證之
    情形下，即難認定被告鄒年濱有被訴與被告林南課共同於10
    1年10月20日上午9時57分許，在被告林南課租屋處，以每瓶
    600元之價格，販賣不詳數量之神仙水予賴俊佑之犯行。
  ㈡起訴書附表四編號2：
　⒈依證人李哲宇於警詢時證稱：101年11月24日上午被告鄒年濱
    、林南課、謝効恩間之通話內容是什麼意思我忘記了，不知
    如何解釋等語（見偵字卷一第485頁反面） ；於偵查時證述
    ：我知道「小豬」的本名是被告鄒年濱，101年11月24日上
    午10時39分0秒林南課撥打電話給被告鄒年濱、同日上午10
    時40分7秒林南課撥打電話給謝効恩中提到的「小胖」就是
    我，當天我忘記我有沒有去「阿文」家拿，「圓圓的」是指
    搖頭丸，101年11月24日上午11時7分3秒林南課撥打電話給
    我，照譯文來看，我應該去「小豬」家在德惠街，我有去拿
    愷他命，並把錢拿給「小豬」，應該是我跟「小課」一起出
    錢跟「小豬」買愷他命，一起抽K菸，金額應該是1200元到1
    300元，1小包愷他命約2-3公克等語（見他字卷第213頁）；
    於原審審理時證稱：我忘記有無於101年11月24日上午11時
    許，與被告鄒年濱在被告鄒年濱德惠街住處交易愷他命，上
    開通話我忘記了，這是什麼錢我也忘記了，對話中的「小豬
    」是被告鄒年濱，「小課」是林南課等語（見訴字卷三第15
    8頁正反面）。
　⒉依證人林南課於警詢時證稱：101年11月24日上午10時39分0
    秒、同日上午10時40分7秒我跟被告鄒年濱、謝効恩的對話
    ，是被告鄒年濱要我準備搖頭丸交給「小胖」即李哲宇，請
    他拿到春天酒店21包廂給他施用等語（見偵字卷一第360頁
    正反面）；於偵查時證述：101年11月24日上午10時39分0秒
    、同日上午10時40分7秒的對話，是「小胖」當天有去我錦
    州街的家拿搖頭丸，拿幾顆我忘了，譯文中「圓圓的」指搖
    頭丸，應該是「小胖」幫「小豬」來拿搖頭丸，詳細情形我
    不記得了等語（見他字卷第206頁）；於原審審理時證稱：
    我現在不記得101年11月24日上午11時7分3秒譯文中的對話
    內容等語（見訴字卷三第159頁）。
　⒊依證人謝効恩於警詢時證稱：我對101年11月24日上午10時39
    分0秒、同日上午10時40分7秒的對話沒有印象等語（見偵字
    卷一第307頁至第308頁）。
　⒋佐以卷附被告鄒年濱、林南課、謝効恩、李哲宇間如下內容
    之通訊監察譯文（見警聲搜卷第179頁）：
　⑴101年11月24日上午10時39分0秒：
　  林南課：在哪？你要過來我家嗎？
　  被告鄒年濱：小胖會過去，你幫我先準備好，我要我的那個
　               2。  
　  林南課：好。
　  被告鄒年濱：我原本是阿文7的那個。
　  林南課：好。
　  被告鄒年濱：那你跟他講到春天21。
　  林南課：好。
　⑵101年11月24日上午10時40分07秒：
　  林南課：小豬要拿圓圓的那個。
　  謝効恩：他要拿多少？
　  林南課：他沒有講數量。
　  謝効恩：沒有講數量。
　  林南課：應該是1個而已吧。
　  謝効恩：他要去你家拿？
　  林南課：他叫小胖來拿。
　  謝効恩：他欠錢又不還錢，好啦，看怎樣再跟我講。
　⑶101年11月24日上午11時7分3秒：
　  林南課：你幹嘛跟小豬說我沒有？ 
　  李哲宇：我問說他有沒有要拿，他讓我等超久的。
　  林南課：結果拿了嗎？
　  李哲宇：拿了，我錢有給小豬，我要先回農安街。
　  林南課：晚上小豬不是休假？
　⒌固可知上開通話內容中所提及「圓圓的」是指搖頭丸，然依
    李哲宇、林南課之證詞，渠等就前開譯文究竟是李哲宇與林
    南課合資1200元或1300元，在被告鄒年濱德惠街住處，購買
    愷他命1包2或3公克？抑或是被告鄒年濱要求李哲宇前往林
    南課錦州街住處拿不詳數量之搖頭丸後，送到春天酒店21包
    廂供被告鄒年濱施用？互不相符，被告鄒年濱於偵查時亦僅
    供稱：101年11月24日的通訊監察譯文應該是我在春天酒店
    玩，叫小胖去跟小課拿搖頭丸等語（見他字卷第187頁），
    嗣後更否認有此部分販賣毒品之犯行，依前開證人之證詞及
    通訊監察譯文復無從確認被告鄒年濱、李哲宇及林南課間是
    否有交易毒品？若有，交易毒品之地點、種類及金額？等節
    ，自難逕認被告鄒年濱有被訴於101年11月24日上午11時7分
    前某時，在其德惠街住處，以1200元或1300元之代價，販賣
    愷他命1小包2或3公克予李哲宇（原判決誤載為李宇哲，應
    予更正）與林南課之犯行。
　㈢起訴書附表四編號4：
　⒈依被告鄒年濱於警詢時供稱：101年12月27日上午5時52分15
    秒，我撥打電話給被告林南課，應該不是「雨潔」向我購買
    毒品，我叫被告林南課找被告劉信輝拿毒品後交易給「雨潔
    」，我不記得那是指什麼東西，我跟被告林南課、劉信輝不
    是販毒集團成員等語（見偵字一第230頁正反面）、於偵查
    時供述：101年12月27日我應該是打電話給被告林南課叫被
    告劉信輝拿毒品給「雨潔」，應該是拿愷他命2.8或3公克，
    收12或13，拿到何處我不知道等語（見他字卷第187頁）。
　⒉依被告林南課於警詢時供稱：101年12月27日上午5時52分15
    秒我跟被告鄒年濱的對話，應該是「雨潔」向被告鄒年濱買
    毒品，被告鄒年濱要我找被告劉信輝拿毒品後交易給「雨潔
    」等語（見偵字卷一第362頁反面至第363頁）。
　⒊佐以卷附被告劉信輝、鄒年濱與林南課間如下內容之通訊監
    察譯文（見警聲搜卷第339頁）：
  ⑴101年12月27日上午5時52分15秒：
    被告鄒年濱：你幫我去找阿輝，你跟他說，我在他那裡有兩
　　            個東西拿一個，然後去找那個公關雨潔還是什
　　            麼的，他的FB叫張愛講。
    被告林南課：愛講。
    被告鄒年濱：你問小掏就知道了。
    被告林南課：好啦。
    被告鄒年濱：幫我拿給他之後，就可以叫他滾。
    被告林南課：好，他在哪？
    被告鄒年濱：問一下嘛，看有沒有在公關室還是大廳，找一
　　            下。
    被告林南課：好。
  ⑵101年12月27日上午5時57分16秒：
    被告林南課：你在哪？
    被告劉信輝：公司領抬阿。
  ⒋可知被告鄒年濱、林南課固曾坦承由被告鄒年濱指示被告林
    南課向被告劉信輝拿毒品給綽號「雨潔」之女子，惟被告鄒
    年濱、林南課嗣後已翻異前詞，否認犯行，被告劉信輝亦否
    認此部分犯行，依被告鄒年濱、林南課之供述及上開通話內
    容，復無從得知被告林南課是否確實有向被告劉信輝拿取毒
    品？若有，拿取之毒品種類、數量及收取之價金為何？最後
    是否確實有完成交易？交易地點為何？是在無其他積極事證
    可補強之情形下，尚難逕認被告鄒年濱、劉信輝、林南課有
    被訴共同於101年12月27日上午5時52分許，在不詳地點，以
    1200元或1300元之代價，販賣愷他命1包2.8公克或3公克予
    「雨潔」之犯行。
　㈣起訴書附表四編號5：
　⒈依被告鄒年濱於警詢時供稱：101年12月30日上午5時10分49
    秒之通話是當時我要追某女子，公司規定少爺不能跟公關交
    往，所以我與他約在公司公廁見面等語（見偵字卷一第231
    頁）。
　⒉證人林傅雪於警詢時證稱：101年12月30日上午5時10分49秒
    之通話是我在酒店公共廁所向被告鄒年濱購買愷他命1包，
    價格1000元等語（見訴字卷一第579頁）；於偵查時證述：1
    01年12月30日上午5時10分49秒的通話，是我找「小豬」要
    跟他買愷他命1小包3公克，1000元，是在八方酒店13樓的公
    共廁所，打完電話過5分鐘左右，他就拿到公共廁所來給我
    ，我當場交給「小豬」1000元，我們就各自走開了等語（見
    他字卷第251頁）；於原審審理時證稱：101年12月30日被告
    鄒年濱是無償提供愷他命給我，因為是好朋友，他身上剛好
    有愷他命，我就跟他拿，我於偵查中所述不實在等語（見訴
    字卷三第153頁反面至第154頁）。
  ⒊佐以卷附被告鄒年濱與林傅雪於101年12月30日上午5時10分
　  49秒之通訊監察譯文（見警聲搜卷第181頁）：
　  林傅雪：你在哪？
　  被告鄒年濱：店裡阿。
　  林傅雪：廁所，公廁。
　  被告鄒年濱：好。
　⒋固可知林傅雪於警詢及偵查時均指證於上開通話結束後，在
    八方酒店公共廁所，有以1000元之代價向被告鄒年濱購買愷
    他命1包3公克；然林傅雪於原審審理時翻異其詞，改證被告
    鄒年濱係無償提供愷他命，可見林傅雪所證前後不符，被告
    鄒年濱則否認有販賣或轉讓愷他命予林傅雪之情事，依上開
    通訊監察譯文所示內容，亦僅可知被告鄒年濱與林傅雪有相
    約在公共廁所，但無從確認渠等見面究竟是為了交往事宜或
    交易、提供愷他命，是在無其他事證可佐證林傅雪於警詢及
    偵查中證詞之情形下，尚難憑林傅雪先後不一之證述，遽論
    被告鄒年濱有被訴於101年12月30日上午5時10分許，在八方
    酒店廁所，以1000元代價，販賣愷他命1小包3公克予林傅雪
    之犯行。
　㈤起訴書附表四編號6：
　⒈依被告鄒年濱於警詢時供稱：我不記得102年1月1日上午9時7
    分58秒、同日上午9時8分43秒與被告林南課的對話內容是什
    麼意思（見偵字卷一第234頁）；於偵查時供述：102年1月1
    日我跟被告林南課的通話內容應該是「小左」要拿愷他命，
    後來應該是小課拿給「小左」，我不清楚被告林南課是在何
    處拿愷他命給「小左」，對話中的「6罐」應該是6包，1包
    約3公克等語（見他字卷第187頁）；於原審審理時證稱：我
    沒印象102年1月1日上午9時9分許，有無跟綽號「小左」、
    「小松」的男子聯絡，由被告林南課交付毒品給他們，也忘
    記被告林南課有無跟我討論毒品買賣的問題，那時候「小左
    」、「小松」他們要拿我放在被告林南課那裡剩下的愷他命
    ，但後來因為沒有現金就沒有拿了，我不是賣，我不記得當
    時我要賣多少錢，「6」是指6包愷他命的意思等語（見訴字
    卷三第180頁正反面）。
　⒉依被告林南課於警詢時供稱：102年1月1日上午9時7分58秒、
    同日上午9時8分43秒我跟被告鄒年濱的對話是交易毒品的意
    思，毒品是他的等語（見偵字卷一第363頁正反面）；於偵
    查時供述：102年1月1日上午9時7分58秒、同日上午9時8分4
    3秒的對話，是「小左」和「小松」要來跟我拿神仙水，「
    小豬」叫我跟他們收6瓶的錢，1瓶600元，後來「小左」和
    「小松」有來跟我拿神仙水，也有付3600元給我，我有把錢
    轉給「小豬」等語（見他字卷第207頁）；於原審審理時證
    稱：我看102年1月1日上午9時的監聽譯文，應該是「小左」
    要跟「小豬」拿毒品，至於什麼毒品我不記得，所以我才會
    打電話給被告鄒年濱，之後就依照被告鄒年濱的指示去「小
    左」跟「小松」的所在地，拿去哪裡我不記得，而且「小左
    」、「小松」身上沒有現金，所以後面我就直接離開，毒品
    有交給「小左」、「小松」，我不清楚事後有無拿到現金等
    語（見訴字卷三第159頁反面至第160頁）。
  ⒊佐以卷附被告鄒年濱與林南課間如下內容之通訊監察譯文（
    見警聲搜卷第180頁）：
　⑴102年1月1日上午9時8分43秒：
　  被告林南課：你幹嘛不接另外一支手機。
　  被告鄒年濱：好，我在廁所。
　⑵102年1月1日上午9時9分18秒：
　  被告林南課：小左，是不是有跟你說要拿？
　  被告鄒年濱：他在你家還是怎樣？
　  被告林南課：沒有，小松他們過來。
　  被告鄒年濱：就跟他講說你跟他收6嘛，出6給他，所以你那
　              邊就是6罐給他。
　  被告林南課：就直接對他們還是對小左？
　  被告鄒年濱：跟他們收現金阿，不管啦，看怎樣再說。
  ⒋可見除被告林南課對於上開交易毒品之過程究竟是綽號「小
    左」、「小松」之男子去找其拿毒品，並已交付價金3600元
    ，抑或是其將毒品送給「小左」、「小松」，當下沒有收到
    價金，也不確定事後有無收到價金乙節之供述前後不一；被
    告鄒年濱、林南課對於前開對話內容所提及之毒品究竟是指
    愷他命或神仙水，亦大不相同，從前開通訊監察譯文所示內
    容，復無從確認該是交易毒品之地點、數量、金額及是否確
    實已完成交易，是在無其他事證可佐證之情形下，尚難逕認
    被告鄒年濱、林南課有被訴共同於102年1月1日上午9時9分
    許後某時，在不詳地點，以不詳代價販賣愷他命6小包3公克
    之犯行。
　㈥起訴書附表四編號7：
　⒈依被告鄒年濱於警詢時供稱：102年1月20日的通訊監察譯文
    不是指毒品交易及運送過程，我不知道對話意思為何，對話
    中提及的「小江」、「阿中」都是同事，他們沒有參與販賣
    運送毒品等語（見偵字卷一第236頁至第237頁）。
　⒉依證人劉信輝於警詢時證稱：102年1月20日的對話應該是我
    跟被告鄒年濱調愷他命，被告鄒年濱請「小江」拿去林南課
    家，我再去林南課家拿，這次拿的愷他命數量應該是100公
    克，我出錢調愷他命100公克的價格約2萬5000元至3萬元，
    我不清楚「小江」、「阿中」是否有參與販賣、運送毒品等
    語（見偵字卷一第168頁反面至第170頁）；於偵查時證述：
    102年1月20日我跟被告鄒年濱調愷他命，被告鄒年濱有將愷
    他命拿到林南課家裡，我再去林南課家裡拿100公克的愷他
    命，但到底有沒有拿我也不記得等語（見他字卷第174頁）
    ；於原審審理時證稱：我不記得102年1月20日上午8時48分
    許有無在林南課住處，當時我沒有拿愷他命去林南課住處，
    也沒有拿毒品去給「小江」，我沒有在林南課住處向被告鄒
    年濱調愷他命100公克等語（見訴字卷三第177頁正反面）。
　⒊佐以卷附被告鄒年濱、林南課、劉信輝、綽號「小江」及「
    阿中」之男子、某男子（行動電話門號0000000000號）間如
    下內容之通訊監察譯文（見警聲搜卷第184頁至第185頁）：
　⑴102年1月20日上午5時2分7秒：
　  被告鄒年濱：OK嗎？
　  某男子：還沒，等我的消息，掰。
　⑵102年1月20日上午5時17分48秒：
　  某男子：你多久到？
　  被告鄒年濱：OK了嗎？
　  某男子：對阿。
　  被告鄒年濱：你等我電話。
　⑶102年1月20日上午5時32分56秒：
　  被告鄒年濱：我叫人家過去，他是騎車還是坐車？
　  某男子：坐車。
　  被告鄒年濱：我叫他到門口打給你。
　  某男子：他是誰？
　  被告鄒年濱：我朋友。
　  某男子：多久到？
　  被告鄒年濱：他現在下去。
　⑷102年1月20日上午5時37分47秒：
　  被告鄒年濱：現在忙嗎？你叫一位把你家鑰匙拿下去給阿
　              中。 
　  被告林南課：拿下去給阿中。
　  被告鄒年濱：對對對。
　  被告林南課：他還記得我家嗎？
　  被告鄒年濱：我等一下叫小江去拿。
　⑸102年1月20日上午5時43分55秒：
　  小江：我在小課家門口。
　  被告鄒年濱：好，那我叫阿中上去。
　⑹102年1月20日上午5時44分34秒：
　  被告鄒年濱:小課有拿鑰匙給你嗎?
　  阿中:有阿。
　  被告鄒年濱：你現在馬上到9樓，快點。
　⑺102年1月20日上午6時11分13秒：
　  被告鄒年濱：OK了嗎？你在哪？
　  小江：在小課家。
　  被告鄒年濱：OK了嗎？
　  小江：我還在算，好像有少。
　  被告鄒年濱：你看怎樣打給我。
　⑻102年1月20日上午6時12分20秒：
　  某男子：有沒有順順的？
　  被告鄒年濱：沒有錯，我等一下打給你。
　⑼102年1月20日上午6時25分4秒：
　  小江：90跟200。
　  被告鄒年濱：好，我跟他講，那100就給那個誰。
　  小江：我是要拿上去給他們。
　  被告鄒年濱：跟他講就好，鑰匙還小課。
　  小江：好。
　⑽102年1月20日上午6時26分13秒：
　  被告鄒年濱：都在小課那。
　  劉信輝：喔。
　⑾102年1月20日上午7時7分10秒：
　  某男子：我處理好了。
　  被告鄒年濱：好。
　  某男子：反正就是我跟你講的這樣子。
　  被告鄒年濱：沒關係，我等一下打給你，你們在泰山嗎？
　  某男子：在小課家。
　  被告鄒年濱：好，小心點。
　⑿102年1月20日上午8時48分16秒：
　  被告鄒年濱：我確定數量就是這樣子。
　  小江：好，到時候再說。
　⒋固可知劉信輝曾於警詢、偵查時證稱其於102年1月20日有向
    被告鄒年濱以2萬5000元、3萬元之價格調取愷他命100公克
    ，由被告鄒年濱送至林南課家中，但劉信輝對於當時是否確
    實已有收到愷他命一節之證詞前後不符，嗣後於原審審理時
    更否認有向被告鄒年濱調取愷他命之情事，被告鄒年濱亦否
    認此部分犯行，由上開通訊監察譯文所示內容，復無從確認
    被告鄒年濱與劉信輝間交易之毒品種類、數量、價金為何，
    也無法認定渠等最後有完成交易，即難認定被告鄒年濱有被
    訴與「小江」共同於102年1月20日上午8時48分許後某時，
    在林南課住處，以2萬5000元至3萬元之價格，販賣愷他命10
    0公克予劉信輝之犯行。
　㈦起訴書附表四編號8：
　⒈依被告鄒年濱於警詢時供稱：102年1月21日上午9時8分27秒
    我跟郭婉君的對話應該是我去郭婉君住的地方找他聊天，沒
    有交易毒品之情事等語（見偵字卷一第238頁至第239頁）。
　⒉依證人郭婉君於警詢時證稱：102年1月21日上午9時20分，在
    被告鄒年濱現住地○○○○路000號7樓之1有成功交易毒品，我
    是購買愷他命及搖頭丸裝在1包，重量不詳，價格1500元等
    語（見偵字卷一第564頁至第565頁）；於偵查時證述：102
    年1月21日那時我與被告鄒年濱剛認識，第一次跟他買1顆搖
    頭丸跟1小包愷他命，總共1500元，地點是在被告鄒年濱臺
    北市○○區○○○路000號7樓之1、F4住所，我去該處找被告鄒年
    濱拿這兩樣毒品，當場交給被告鄒年濱1500元等語（見他字
    卷第246頁至第247頁）；於原審審理時證稱：102年1月21日
    上午9時8分我打給被告鄒年濱是要去跟被告鄒年濱買品，毒
    品種類、數量及價格我都不記得了，那次我有交給被告鄒年
    濱1500元，不太記得被告鄒年濱事後有無退錢給我等語（見
    訴字卷三第213頁正反面）。
  ⒊佐以卷附被告鄒年濱與郭婉君於102年1月21日上午9時8分28
    秒之通訊監察譯文（見警聲搜卷第185頁至第186頁）：
　  被告鄒年濱：你走過來不是有一個「KONICA」跟右轉進來。
　  郭婉君：然後呢？
　  被告鄒年濱：右轉進來最右手邊第一棟大樓7樓，在廟的對
　              面。
　⒋固可知證人郭婉君證述其於102年1月21日上午9時8分28秒與
    被告鄒年濱通話完畢後，有前往被告鄒年濱斯時林森北路住
    處，以1500元之價格向被告鄒年濱購買搖頭丸及愷他命，然
    被告鄒年濱否認有此部分犯行，依上開通訊監察譯文所示內
    容，也未見被告鄒年濱與郭婉君有提及交易毒品種類、數量
    、價格等暗語，自難在無其餘積極事證佐證之情形下，單憑
    郭婉君之證詞，遽論被告鄒年濱有被訴於102年1月21日上午
    9時8分許，在其位於臺北市○○區○○○路000號7樓之1住處，以
    1500元之代價，販賣不詳數量之愷他命及搖頭丸予郭婉君之
    犯行。
　㈧起訴書附表四編號9：
　⒈依被告李哲宇於警詢時供稱：102年1月21日晚間10時42分25
    秒我跟被告鄒年濱的對話，應該是被告鄒年濱要我幫他拿MD
    MA給小課，譯文中的「小伯」是八方酒店主管，負責管領班
    ，所以我不敢接電話，同日晚間10時39分12秒、同日晚間10
    時43分41秒、同日晚間10時58分29秒我跟被告鄒年濱、林南
    課的通話，是林南課先打給小豬問他在哪裡，他要跟小豬拿
    「圓圓的」即搖頭丸，「然後兩包」是指另外要兩包愷他命
    ，小豬說會把東西交給我，叫別人來找我拿，之後小豬罵我
    為何不接他電話，叫我打給小課，說小課會告訴我要交代什
    麼事，或等小課自己上來找我，我就打給小課，小課問我在
    哪裡，我說在公司，但很忙，小課就說他自己處理好了，我
    記得當天小課有來八方酒店，但我不知道他來做什麼，後來
    小課就打電話給小豬說都用好了等語（見他字卷第214頁）
    ；於原審審理時證稱：102年1月21日晚間10時42分25秒是我
    跟被告鄒年濱的通話，我不清楚被告鄒年濱叫我去找小課是
    要講什麼事情，我在偵查中所述實在，被告鄒年濱只有在電
    話中講，我沒有跟被告鄒年濱、林南課接觸，我也沒有從被
    告鄒年濱那邊拿到愷他命及搖頭丸，因為那時候我在忙，我
    沒有在當天晚上拿搖頭丸及愷他命給林南課，也沒有跟林南
    課拿取任何有關毒品的價金等語（見訴字卷三第228頁至第2
    29頁、第231頁反面）。
　⒉依證人林南課於原審審理時證稱：102年1月21日晚間10時39
    分12秒我跟被告鄒年濱的通話中，「圓圓的」指搖頭丸，「
    二隻豬」是指什麼我現在想不起來，「二包」是指愷他命，
    「小胖」是被告李哲宇，「阿輝」應該是劉信輝，「二張白
    壁紙」應該是指愷他命，二張應該是二包，一包多少我不清
    楚，我現在不記得搖頭丸、愷他命是誰要的毒品，可能是叫
    被告李哲宇交愷他命給別人，102年1月21日晚間10時43分41
    秒我跟被告李哲宇的通話是要處理什麼事情，我現在想不起
    來，102年1月21日我應該沒有拿到任何毒品，或交付買賣毒
    品的金錢給被告鄒年濱，我也沒有跟被告李哲宇見到面等語
    （見訴字卷三第252頁至第253頁反面、第254頁反面、第255
    頁）。
　⒊佐以卷附被告鄒年濱、李哲宇、林南課間如下內容之通訊監
    察譯文（見警聲搜卷第365頁至第366頁、第375頁）：
　⑴102年1月21日晚間10時39分12秒：
　  林南課：怎麼啦？在哪？
　  被告鄒年濱：兩隻豬然後圓圓的，然後2包，去找那個誰，
　              阿華還是阿輝，打給小胖子，我等一下給小胖
　              子講，等一下叫人家去店裡拿。
　  林南課：喔。
　  被告鄒年濱：打給他叫他到1樓。
　  林南課：我拿給樓下啦。
　  被告鄒年濱：拿給阿中好了。
　  林南課：好，掰。
　  被告鄒年濱：LV的喔。
　  林南課：你乾脆那兩張白壁紙叫小胖那邊弄就好。
　  被告鄒年濱：哪裡？
　  林南課，你不是說要找阿輝。
　  被告鄒年濱：也行阿，阿輝今天應該休息。
　  林南課：我不知道，我打給他都沒接。
　  被告鄒年濱：他今天休息啦，他去照小寶或阿中啦，等會我
　              把電話留給他，叫他手機要接啦。
　  林南課：好。
　⑵102年1月21日晚間10時42分25秒：
　  被告鄒年濱：死胖子，剛打你都不接。
　  被告李哲宇：小柏在旁邊，我怎麼敢接。
　  被告鄒年濱：你打給小課，去找小課他會跟你講，還是他等
　              一下會上來找你，你OK拿下去到1樓。
　  被告李哲宇：好。
　⑶102年1月21日晚間10時43分41秒：
　  林南課：你在哪？
　  被告李哲宇：公司阿。
　  林南課：小豬叫你去1樓嗎？
　  被告李哲宇：對阿。
　  林南課：你先來9樓好了。
　  被告李哲宇：很忙。
　  林南課：沒事啦，那我自己處理就好。
　⑷102年1月21日晚間10時58分29秒：
　  林南課：都用好了。
　  被告鄒年濱：OK。
　⒋固可知上開通訊監察譯文中有提起搖頭丸、愷他命等毒品，
    但依被告李哲宇之供述、林南課之證述及通訊監察譯文所示
    內容，並無從確認被告鄒年濱與李哲宇係共同販賣搖頭丸、
    愷他命予林南課，也無法得知被告鄒年濱、李哲宇販賣搖頭
    丸、愷他命之地點、數量、價格及最後是否有完成交易乙情
    ，被告鄒年濱、李哲宇復否認此部分犯行，是在無其餘事證
    可證明之情形下，自難逕認被告鄒年濱、李哲宇有被訴共同
    於102年1月21日晚間10時42分許後某時，在不詳地點，以不
    詳代價，販賣數量不詳搖頭丸、愷他命2包予林南課之犯行
    。
  ㈨起訴書附表四編號10：
　⒈依被告李哲宇於警詢時供稱：102年1月22日上午3時26分22秒
    之通話是被告鄒年濱要我去找被告林南課拿愷他命後送去給
    楊浩，我交給他之後就走了，並未向他收錢等語（見偵字卷
    一第487頁）；於偵查時供述:102年1月22日上午3時36分22
    秒我跟被告鄒年濱的通話，是被告鄒年濱請我把東西交給他
    朋友楊浩，但是要什麼東西我忘記了等語（見他字卷第214
    頁）；於原審審理時證稱：102年1月22日上午3時26分22秒
    ，被告鄒年濱打給我說他朋友楊浩會打給我，叫我去一樓找
    他，要做什麼事情我不知道，當天我沒有遇到楊浩，沒有拿
    任何毒品給楊浩，我現在忘記有沒有交給楊浩，我在警詢中
    所述屬實，但我在警詢中的回答是憑印象回覆，現在無法確
    認等語（見訴字卷三第229頁正反面、第231頁反面至第232
    頁反面）。
　⒉佐以卷附被告鄒年濱、李哲宇於102年1月22日上午3時26分22
    秒之通訊監察譯文（見警聲搜卷第375頁）：
　  被告鄒年濱：等一下楊浩會打給你，你到1樓找他。
　  被告李哲宇：你叫他上來不就好了。
　  被告鄒年濱：不要，你到1樓找他，你會有辦法的，再見。
  ⒊可知被告李哲宇雖於警詢時供稱受被告鄒年濱指示交付愷他
    命予楊浩，但依其供詞，並未能確認被告鄒年濱係基於營利
    意圖而販賣愷他命予楊浩，況被告李哲宇嗣後已不確定是否
    有交付毒品予楊浩收受，被告鄒年濱、林南課亦否認此部分
    販賣毒品之犯行，由前揭通訊監察譯文所示內容，復均未見
    任何有關毒品之代號、數量、價格等暗語或關鍵字詞，更毫
    無關於被告林南課涉有此部分犯行之證據可參，是在無其他
    事證可佐證之情形下，即難單憑被告李哲宇前後不盡相同之
    供述，逕認被告鄒年濱有被訴與被告林南課、李哲宇共同於
    102年1月22日上午3時26分許之後，在不詳地點，以不詳代
    價，販賣不詳數量愷他命予楊浩之犯行。
  ㈩起訴書附表四編號11：
　⒈依證人林彣權於警詢時證稱：102年4月16日上午7時28分33秒
    我跟林南課的對話，是我跟被告鄒年濱拿愷他命，拿多少錢
    沒有印象等語（見偵字卷一第435頁反面）；於原審審理時
    證述：102年4月16日上午7時28分33秒是我跟林南課的對話
    ，譯文中「調東西」是指在酒店消費的帳單金額，酒店會有
    習慣的術語，譯文中是在談論以前八方酒店行政在酒店消費
    的帳單，我只知道可能有包含一切消費，可能有含到愷他命
    ，那位行政需要一位明細，想要知道金額，因為我是幹部，
    「小豬」指被告鄒年濱，我叫被告鄒年濱把帳單送過來要給
    那位行政等語（見訴字卷三第234頁正反面）。
　⒉佐以卷附林彣權與林南課於102年4月16日上午7時28分33秒之
    通訊監察譯文（見警聲搜卷第310頁）：
　  林南課：跟你講重點，以前行政那個很老那個，幹你娘，昨
　          天打電話跟我調東西。
　  林彣權：他怎麼會認識你？
　  林南課：他本來就認識我，但是我不知道他為什麼會有我的
　          電話。
　  林彣權：調東西，他本來就是…他之前會找我拿阿。
　  林南課：你處理就好。
　  林彣權：我現在沒有，我叫小豬送過來。
　⒊可知林彣權固於警詢時證稱其於上開通話內容所指，是向被
    告鄒年濱拿愷他命，但其亦證稱已不記得是拿多少數量、金
    額，嗣後於原審審理時則改證是談論酒店行政消費帳單，已
    難認定被告鄒年濱有何販賣愷他命之舉，被告鄒年濱既否認
    此部分犯行，依前開證人之證詞及通訊監察譯文所示內容，
    復無從確認被告鄒年濱與林彣權間是否有交易愷他命？若有
    ，交易之地點、數量、金額，及最後是否確實有完成交易？
    自難在無其他事證佐證之情形下，認定被告鄒年濱有被訴於
    102年4月16日上午7時18分後某時，在不詳地點，以不詳代
    價，販賣不詳數量愷他命予林彣權之犯行。
　起訴書附表四編號12：
　⒈依被告鄒年濱於警詢時供稱：102年4月24日我跟林彣權的對
    話應該是講喝酒的錢等語（見偵字卷一第242頁）。
　⒉依證人林彣權於警詢時證稱：102年4月24日上午7時0分34秒
    的通話是被告鄒年濱跟我討論毒品價格等語（見偵字卷一第
    435頁反面）；於偵查時證述：102年4月24日上午7時0分34
    秒的對話，是那一天之前「小胖」、「小課」、「小姜」、
    「小楊」我們一群人出去玩，有施用愷他命跟神仙水，小豬
    說怎麼只有6000元，譯文中的「500」、「800」是指神仙水
    1瓶500元，愷他命1包800元，這是成本價，我用成本價去跟
    大家算施用毒品的總價，大家再均分，所以小豬很不高興，
    最後是要清掉欠小豬的錢，才能再跟他買毒品，但我還不出
    錢來，最後不了了之等語（見他字卷第199頁）；於原審審
    理時證稱：我和「小胖」李哲宇、「小課」林南課、「小姜
    」、「小楊」在102年4月24日有集資合購愷他命。我請「小
    豬」幫我們處理，但我們湊錢湊不出來，所以他沒辦法處理
    ，沒有買成功，我在偵查中說「才能再跟他買毒品」、「我
    是用成本價去跟大家算施用毒品的總價，大家再均分」是不
    實在的，102年4月24日那天因為我們只有湊到6000元，所以
    被告鄒年濱沒有帶毒品過來，他也沒有拿到6000元，我是請
    被告鄒年濱代購，我不知道他找何人拿，我以為毒品是被告
    鄒年濱的，譯文中「1萬元你要先拿嗎」是我欠被告鄒年濱
    酒店消費酒單的錢，因為被告鄒年濱是酒店員工，我經由被
    告鄒年濱到另一家酒店消費，所以我要將在該家酒店消費的
    單回給被告鄒年濱，被告鄒年濱回答「那剩下的勒」，是指
    我還付不夠回那個單子的錢，「你的已經沒了」、「莫名其
    妙吃光了」是指我自己的愷他命已經吃光了，「那個太爛你
    還拿」是指我去別的地方買愷他命，「我也可以給你那些價
    錢阿」是指酒店的錢，「20給我現金」是指20號要給他回單
    2萬元，具體內容我現在已經忘記了等語（見訴字卷三第235
    頁反面至第237頁反面）。
　⒊依證人李哲宇於原審審理時證稱：我忘記102年4月24日之前
    幾日有無和林彣權、林南課、「小姜」、「小楊」聚會合資
    向被告鄒年濱購買神仙水、愷他命等語（見訴字卷三第250
    頁反面至第251頁）。
　⒋依證人林南課於原審審理時證述：我不記得102年4月24日之
    前有無和李哲宇、林彣權、「小姜」、「小楊」一起聚會合
    資購買愷他命及神仙水，我曾經與他們一起施用愷他命與神
    仙水，如果是去林彣權家施用，愷他命跟神仙水就是林彣權
    提供的，如果是在旅館施用，就是各自帶過去，102年4月24
    日上午7時0分34秒是被告鄒年濱跟林彣權的對話，我不知道
    ，我曾經有向被告鄒年濱買過毒品，但不記得是何時，也不
    記得是買什麼毒品跟價錢等語（見訴字卷三第254頁至第255
    頁）。
　⒌佐以卷附被告鄒年濱與林彣權於102年4月24日上午7時0分34
    秒之通訊監察譯文（見警聲搜卷第187頁）：
　  被告鄒年濱：為什麼他們只拿6000？
　  林彣權：他們算一算就拿500跟800阿。
　  被告鄒年濱：幹你娘，價錢都你在講，怎麼可能是這種價
　              錢。
　  林彣權：沒有，我給他們算都是最低的，小楊還差我1000。
　  被告鄒年濱：而且重點是他們都知道我東西去哪裡拿的。
　  林彣權：我是不知道。
　  被告鄒年濱：怎麼會不知道。
　  林彣權：我以為那全部都是你的。
　  被告鄒年濱：我都說那不是我的東西，價錢不是這樣算，你
　　            們都要這樣算。
　  林彣權：所以勒，你1萬塊要先拿嗎？
　  被告鄒年濱：你在哪？
　  林彣權：在我家阿。
　  被告鄒年濱：那剩下的勒？
　  林彣權：我再湊囉。
　  被告鄒年濱：你的已經沒了喔？
　  林彣權：吃光了，媽的勒，莫名其妙吃光了。
　  被告鄒年濱：那太爛了，你還拿。
　  林彣權：沒辦法阿，外面那麼貴。
　  被告鄒年濱：我也可以給你那些價錢阿。
　  林彣權：21耶。
　  被告鄒年濱：21現金。
　  林彣權：現金是19，19是現金，21是回單。
　  被告鄒年濱：20給我現金。
　  林彣權：我現在還差你，我有辦法給你現金？
　  被告鄒年濱：那你先把這個弄給我再說。
　⒍固可知林彣權曾於偵查時明確證稱其與被告鄒年濱於上開通
    話中，係談論購買愷他命、神仙水價金之事，但依該次林彣
    權之證述，未能確認林彣權係於何時、何地向被告鄒年濱購
    買多少數量之愷他命及神仙水，林彣權嗣後於原審審理時復
    否認有向被告鄒年濱購買成功愷他命，並證稱對話中係在討
    論酒單，已難單憑林彣權前後不一之證詞，認定被告鄒年濱
    確有販賣愷他命、神仙水之情。而被告鄒年濱既否認此部分
    犯行，李哲宇、林南課亦未指證於102年4月24日前，有合資
    向被告鄒年濱購買愷他命、神仙水一事，依林彣權前揭證詞
    及通訊監察譯文所示內容，復無從確認被告鄒年濱販賣愷他
    命、神仙水予林彣權等人之地點、數量、最後金額為何，自
    難認定被告鄒年濱有被訴於102年4月24日上午7時許前某天
    ，在不詳地點，以總價6000元之代價，販賣不詳數量愷他命
    、神仙水予李哲宇、林南課、小姜、林彣權之犯行。
　起訴書附表四編號13：
　⒈依被告鄒年濱於偵查時供稱：102年5月19日晚間11時5分3秒
    的對話，是林彣權要以1包3公克1300元或1200元的代價跟我
    買愷他命等語（見他字卷第186頁至第187頁）。
　⒉依證人林彣權於警詢時證稱：102年5月19日晚間11時5分3秒
    的對話，是我跟被告鄒年濱購買愷他命，買的數量及價格忘
    記了等語（見偵字卷一第436頁反面）；於偵查時證述：102
    年5月19日晚間11時5分3秒的對話，是我要跟被告鄒年濱買
    毒品，但後來沒有買成等語（見他字卷第199頁）；於原審
    審理時證稱：102年5月19日晚間11時5分3秒的對話，是我朋
    友要去花中花酒店，我請被告鄒年濱幫忙帶我朋友去，因為
    被告鄒年濱跟花中花酒店比較熟，譯文中的「CASH」是要我
    們付現金，不能用欠的等語（見訴字卷三第237頁反面至第2
    38頁）。
　⒊佐以卷附被告鄒年濱與林彣權於102年5月19日晚間11時05分0
    3秒之通訊監察譯文（見警聲搜卷第311頁）：
　  林彣權：在幹嘛？
　  被告鄒年濱：沒幹嘛。
　  林彣權：我要處理阿。
　  被告鄒年濱：處理什麼？
　  林彣權：我朋友叫我幫忙，想說問你阿。
　  被告鄒年濱：你過來阿，CASH喔。
　  林彣權：我先過去花中花。
　⒋固可知被告鄒年濱曾自承上開對話是林彣權要以1包3公克130
    0元或1200元的代價向其購買愷他命，且林彣權於警詢、偵
    查時亦證述是要向被告鄒年濱購買愷他命，但依被告鄒年濱
    上開供述及林彣權前開證詞，併參上揭通訊監察譯文所示內
    容，均未能確認被告鄒年濱與林彣權的確是在商議交易愷他
    命之地點、價格及數量，被告鄒年濱嗣後更否認此部分犯行
    ，林彣權亦改證通話內容與毒品無關，是在無其他事證可佐
    證之情形下，即難遽認被告鄒年濱有被訴於102年5月19日晚
    間11時5分許後某時，在不詳地點，以1200元或1300元之代
    價，販賣愷他命1小包3公克予林彣權未遂之犯行。
　起訴書附表四編號14：
    證人林彣權雖於偵查時證稱：我自101年5至6月間起至102年
    7月間止，每星期約向被告鄒年濱購買愷他命3公克，每公克
    400元，每月向被告鄒年濱買搖頭丸2顆至10顆，每顆400元
    等語（見他字卷第195頁）；然被告鄒年濱否認此部分犯行
    ，而除林彣權上開單一購毒指證外，卷內並無其他積極事證
    可資佐證，自難單憑林彣權前開證詞遽認被告鄒年濱有被訴
    於101年5月或6月至102年7月，在不詳地點，以每週3次、每
    公克400元之代價販賣愷他命1公克，及每月以每顆400元之
    代價販賣搖頭丸2至10顆不等予林彣權之犯行。
　起訴書附表四編號15：
    證人李哲宇雖於偵查時證稱：我最後一次施用搖頭丸是於10
    2年7月21日上午10時許，在臺北市長春路春天夢幻旅館跟被
    告鄒年濱及其友人一起施用搖頭丸跟愷他命，我是跟被告鄒
    年濱以1顆400元到500元價格購買搖頭丸，錢還沒有付，後
    來我又早走，今天又被抓，到現在還沒付錢等語（見他字卷
    第214頁至第215頁）、於審理時證述：當天在春天夢幻旅館
    時，K菸跟搖頭丸已經在桌上了，我不確定是不是被告鄒年
    濱的，偵查中所述實在，我拿了一顆，但沒有付錢，那顆市
    價400元等語；然被告鄒年濱否認此部分犯行，而除李哲宇
    上開單一購毒指證外，卷內並無其他積極事證可資佐證，自
    難單憑李哲宇前開證詞遽認被告鄒年濱有被訴於102年7月21
    日上午10時許，在春天夢幻旅館，以每顆400元之代價，販
    賣搖頭丸1顆予李哲宇之犯行。
四、被告謝効恩部分：
  ㈠起訴書附表五編號1：
  ⒈依被告謝効恩於警詢時供稱：101年11月28日上午8時12分31
    秒，我撥打電話給被告林南課稱「你方便嗎？」、「你就拿
    ，剩26嘛，你讓他剩25，上13樓給阿雄，他在13樓等」，是
    什麼意思因時間太久已沒有印象等語（見偵字卷一第308頁
    ）；於原審審理時證述：101年11月28日上午8時12分31秒我
    跟被告林南課的對話，應該是要拿酒促的贈品給被告林南課
    ，我叫被告林南課拿給「阿雄」，「剩26嘛」是指贈品數量
    ，贈品有樣品酒、磁鐵、錢包，我現在沒有印象是什麼，「
    你讓他剩25」是指拿1個給以前的少爺「阿雄」，我是要讓
    被告林南課確認數量，「乘以1，給他1就好」是指什麼我沒
    有什麼印象，不是指要拿愷他命給「阿雄」的意思等語（見
    訴字卷三第265頁反面至第267頁）。
　⒉依被告林南課於警詢時供稱：101年11月28日上午8時12分31
    秒我跟被告謝効恩的對話，是拿愷他命賣給綽號「阿雄」的
    男子，錢是他跟被告謝効恩算的等語（見偵字卷一第360頁
    反面至第361頁）；於偵查時供述：101年11月28日上午8時1
    2分31秒的對話，是被告謝効恩的愷他命放在我錦州街租屋
    處，當天我有拿愷他命給「阿雄」，譯文的意思是拿1包愷
    他命到13樓給「阿雄」，錢由被告謝効恩跟「阿雄」算，錢
    沒有給我等語（見他字卷第207頁）；於原審審理時證稱：1
    01年11月28日上午8時12分31秒我跟被告謝効恩的對話中，
    「剩26」是指愷他命數量26包，1包多重我不清楚，我忘記
    「阿雄」是何人，「乘以1」是指1包愷他命的意思，我應該
    是有拿1包愷他命給「阿雄」，但我不知道「阿雄」有無給
    被告謝効恩錢，被告謝効恩只叫我拿愷他命給「阿雄」，沒
    有要我跟「阿雄」收錢，我之前說錢是由被告謝効恩跟「阿
    雄」算，是我自己的推測等語（見訴字卷三第269頁反面、
    第271頁）。
　⒊佐以卷附被告謝効恩、林南課於101年11月28日上午8時12分3
    1秒之通訊監察譯文（見警聲搜卷第283頁）：
　　被告謝効恩：你在哪裡？
　　被告林南課：在家。
　　被告謝効恩：你有方便嗎？
　　被告林南課：我方便阿。
　　被告謝効恩：你就拿，剩26嘛，你讓他剩25，上13樓給「阿
    雄」，就乘以1，給他1就好，他在13樓等。 
　⒋固可見被告林南課供稱其與被告謝効恩上開通話是指被告謝
    効恩要求其交付愷他命1包予「阿雄」，但依被告林南課之
    供詞，並未能確認被告謝効恩究竟是基於販賣、轉讓或何意
    圖去要求被告林南課交付愷他命予「阿雄」，倘是基於販賣
    意圖，亦未能確認價金為何，及被告謝効恩究竟有無向「阿
    雄」收取價金，被告謝効恩與林南課之供詞更大相逕庭，前
    揭通訊監察譯文所示內容復僅可得知被告謝効恩指示被告林
    南課交付物品給「阿雄」，未見疑似毒品種類及交易暗語，
    是在無其他事證可資佐證之情形下，自難認定被告謝効恩與
    林南課有被訴共同於101年11月28日上午8時12分許後某時，
    在八方酒店，以不詳代價，販賣愷他命1包予「阿雄」之犯
    行。
  ㈡起訴書附表五編號2：
  ⒈依被告謝効恩於警詢時供稱：101年11月30日上午7時33分23
    秒，被告林南課撥打電話給我稱「你去拿一個給阿貓啦，幹
    」，我反問「你那邊不是還有一個」，被告林南課答「沒啦
    ，我都給人家了，我自己要的」，我問「你那邊剩多少？」
    ，答「19嘛，再扣1，18」，對話是什麼意思因時間太久已
    沒有印象等語（見偵字卷一第308頁至第309頁）；於原審審
    理時證稱：101年11月30日上午7時33分23秒我跟被告林南課
    的對話，被告林南課叫我拿一個給以前的少爺「阿貓」，應
    該也是拿贈品，「你那邊不是還有一個」、「沒啦，我都給
    人家了，我自己要的」是指什麼我沒印象等語（見訴字卷三
    第267頁正反面）。
  ⒉依被告林南課於警詢時供稱：101年11月30日上午7時33分23
    秒的對話沒有印象等語（見偵字卷一第361頁）；於偵查時
    供述：101年11月30日上午7時33分23秒的對話，是「阿文」
    叫我拿1包愷他命給以前八方酒店的少爺「阿貓」，總數原
    本是19包，扣1包變18包等語（見他字卷第207頁）；於原審
    審理時證稱：101年11月30日上午7時33分23秒我跟被告謝効
    恩的對話內容我沒有印象，應該是我叫「阿文」拿1包愷他
    命給「阿貓」，偵查中我看錯了，至於被告謝効恩有沒有將
    愷他命交給「阿貓」，我不知道，我沒有印象有無跟「阿貓
    」收取任何金錢，也不清楚被告謝効恩有無跟「阿貓」收取
    金錢等語（見訴字卷三第269頁反面至第270頁、第271頁正
    反面）。
  ⒊佐以卷附被告謝効恩與林南課於101年11月30日上午7時33分2
    3秒之通訊監察譯文（見警聲搜卷第283頁）：
    被告謝効恩：喂。
    被告林南課：你去拿1個給「阿貓」啦，幹。
    被告謝効恩：你那邊不是還有1個。
    被告林南課：沒啦，我都給人家了，我自己要的。
    被告謝効恩：你那邊剩多少？
    被告林南課：19嘛再扣1，18。
    被告謝効恩：OK。
  ⒋固可知被告林南課供述其與被告謝効恩上開通話內容涉及愷
    他命之交付，惟被告林南課對於究竟是被告謝効恩要求其交
    付愷他命1包予「阿貓」，或是其要求被告謝効恩交付愷他
    命1包予「阿貓」乙節之供詞前後不一，其亦未能確認最後
    究竟有無將愷他命交付予「阿貓」及收取價金，被告謝校恩
    與林南課之供述又互不相符，前揭通訊監察譯文所示內容復
    僅可得知渠等討論要交付物品給「阿貓」，未見交付之地點
    、疑似毒品種類及交易暗語，是在無其他事證可資佐證之情
    形下，自難認定被告謝効恩與林南課有被訴共同於101年11
    月30日上午7時33分許後某時，在不詳地點，以不詳代價，
    販賣愷他命1包予「阿貓」之犯行。
  ㈢起訴書附表五編號12：
  ⒈依證人賴俊佑於警詢時證稱：102年3月26日下午2時16分16秒
    我跟被告謝効恩的對話，是我向被告謝効恩買愷他命，我是
    以現金500元還是800元向他購買，「1個電池」就是1包愷他
    命的代號等語（見偵字卷一第15頁正反面）。
  ⒉佐以卷附被告謝効恩與賴俊佑於102年3月26日下午2時16分16
    秒之通訊監察譯文（見警聲搜卷第143頁）：
    被告謝効恩：怎樣？
    賴俊佑：你在哪？
    被告謝効恩：在家阿。
    賴俊佑：你拿1個電池上來給我。
    被告謝効恩：現金還是怎樣？
    賴俊佑：我現金給你阿。
    被告謝効恩：好。
  ⒊固可知賴俊佑曾證述其與被告謝効恩上開對話係談論其向被
    告謝効恩購買愷他命之事；惟依賴俊佑該次未經具結之證詞
    ，並未能確定其與被告謝効恩約定購買愷他命之價金為何，
    已無從遽認賴俊佑之證述是否實在。而依上開通訊監察譯文
    所示內容，僅可知渠等有約定交付物品，但所交付之物品究
    竟是否為愷他命？交付之地點、數量、價金及最後是否完成
    交易等情均未可而知，被告謝効恩復否認此部分犯行，是在
    無其他事證可補強之情形下，尚難逕認被告謝効恩有被訴於
    102年3月26日下午2時16分許，在不詳地點，以500元或800
    元之代價，販賣愷他命1包予賴俊佑之犯行。
  ㈣起訴書附表五編號13：
　⒈依證人郭永珍如下之證詞：
　⑴於102年7月24日偵查時證稱：102年5月18日上午5時36分33秒
    、5時51分21秒，被告謝効恩門號0000000000號行動電話撥
    打我所持用門號0000000000號行動電話，譯文中被告謝効恩
    問我明天一樣2個鐘，應該是指品愷他命，我不記得他何時
    交愷他命給我，也不記得是否有跟他拿愷他命，後面那通譯
    文中，被告謝効恩說他在電梯口，我說有事要跟他講，應該
    不是在電梯口，是在麥當勞我跟他拿2包愷他命，這2包愷他
    命3000元，我用欠的等語（見他字卷第242頁）。
  ⑵於109年7月13日原審審理時證稱：他字卷第108頁5月18日上
    午5時36分33秒通訊監察譯文不是我跟被告謝効恩的對話，
    同日上午5時51分21秒通訊監察譯文是我跟被告謝効恩的對
    話，我忘了為什麼會有這樣的對話內容，也沒印象通話後有
    無跟被告謝効恩碰面等語（見訴字卷七第75頁）。
　⒉佐以卷附被告謝効恩與郭永珍間如下內容之通訊監察譯文（
    見警聲搜卷第290頁）：
　⑴102年5月18日上午5時36分33秒：
　　被告謝効恩：明天一樣兩個鐘嗎？
　　郭永珍：對。
　　被告謝効恩：剛剛忘記問你，掰。
  ⑵102年5月18日上午5時51分21秒：
    被告謝効恩：電梯口阿。
    郭永珍：我有事跟你講。
  ⒊可知郭永珍雖於偵查時證稱其於102年5月18日上午5時36分33
    秒有與被告謝効恩通話，且內容所稱「2個鐘」係指愷他命
    ，然郭永珍於原審審理時否認有與被告謝効恩為該通通話，
    且該對話中所提及「2個鐘」亦與郭永珍與被告謝効恩間前
    述慣用「酒」代稱愷他命一節不同，已難確認該次通話確係
    被告謝効恩與郭永珍約定買賣愷他命，由郭永珍之證詞及其
    於嗣後同日上午5時51分21秒與被告謝効恩之對話內容，亦
    未能確認被告謝効恩與郭永珍確有交易愷他命之情，自難逕
    認被告謝効恩有被訴於102年5月18日上午5時18分許後某時
    ，在臺北市中山區錦州街附近之麥當勞，以3000元之代價，
    販賣愷他命2包（2.8公克）予郭永珍之犯行。
  ㈤起訴書附表五編號14：
  ⒈依被告謝効恩於警詢時供稱：102年1月25日上午0時40分0秒
    ，某女子0000000000撥打給我稱「我要水」，我答「沒有啦
    ，目前太忙，沒辦法處理，要5、6點」，某女子答「也太晚
    了吧，我等會傳訊息給你」，1時16分39秒某女子撥打給我
    稱「我在老位置」，我答「好」，是某女子要向我購買毒品
    神仙水，但我已漸漸沒有販賣毒品，所以沒有販賣毒品給某
    女子等語（見偵字卷一第312頁）。
　⒉佐以卷附被告謝効恩與某女子（行動電話門號0000000000號
    ）間如下內容之通訊監察譯文（見警聲搜卷第286頁）：
　⑴102年1月25日上午0時40分0秒：
　　某女子：我要「水」。
　　被告謝効恩：沒有啦，目前太忙，沒辦法處理，要5、6點。
　　某女子：也太晚了吧，我等會傳訊息給你。
　⑵102年1月25日上午1時16分39秒：
　　某女子：我在老位置。
　　被告謝効恩：好。
  ⒊雖可知被告謝効恩供承上開對話中之「水」係指神仙水，意
    即某女子欲向其購買毒品神仙水，但依被告謝効恩之供詞及
    通訊監察譯文所示，並未能確認被告謝効恩與某女子就購買
    神仙水之數量、價格達成合意，亦未能確認渠等確實有完成
    神仙水之交易，卷內復無其他事證可證明被告謝効恩此部分
    已著手販賣神仙水之犯行，自難逕認被告謝効恩有被訴於10
    2年1月25日上午1時16分許後某時，在不詳地點，販賣神仙
    水予某女子未遂之犯行。
　㈥起訴書附表五編號15：
　⒈依被告謝効恩於警詢時供稱：102年4月24日上午7時7分24秒
    ，某男子0000000000撥打電話給我稱「我阿勇」、「我早上
    能跟你拿一包嗎？」，我答「你電話裡面，你是在說什麼啦
    ！」，某男子稱「我說我早上能去你家拿東西嗎？」，我回
    「來花中花」、「電話不要講那麼多，來花中花找我」，是
    某男子要向我購愷他命，後來某男子沒有來找我，本次交易
    沒有成功等語（見偵字卷一第315頁）。
　⒉佐以卷附被告謝効恩與行動電話門號0000000000號使用人阿
    勇於102年4月24日上午7時7分24秒之通訊監察譯文（見警聲
    搜卷第289頁）：
　　阿勇：我阿勇。
　　被告謝効恩：怎樣？
　　阿勇：我早上能跟你拿一包嗎？
　　被告謝効恩：你電話裡面，你是在說什麼啦！
　　阿勇：我說我早上能去你家拿東西嗎？
　　被告謝効恩：來花中花。
　　阿勇：我知道。
　　被告謝効恩：電話不要講那麼多，來花中花找我。
　⒊雖可知被告謝効恩供承上開對話係指阿勇欲向其購買愷他命
    ，但依被告謝効恩之供詞及通訊監察譯文所示，並未能確認
    被告謝効恩與阿勇就購買愷他命之價格已達成合意，亦未能
    確認渠等確實有完成愷他命之交易，卷內復無其他事證可證
    明被告謝効恩此部分已著手販賣愷他命之犯行，自難逕認被
    告謝効恩有被訴於102年4月25日上午7時7分許後某時，在不
    詳地點，販賣愷他命1包予阿勇未遂之犯行。
　㈦起訴書附表五編號16：
　⒈依證人林南課於偵查時證稱：林庭毅要跟我買愷他命，102年
    5月12日上午9時55分5秒我打給「阿文」，跟他講我要3包，
    其中1包是賣給林庭毅，其餘2包是我自己要的，我付給「阿
    文」3000元等語（見他字卷第208頁）；於原審審理時證稱
    ：102年5月12日上午9時55分5秒是我打給被告謝効恩的對話
    ，我沒印象「三個太太」是指什麼，我於偵查中說的沒錯，
    「三個太太」應該是指3包愷他命，但我沒有印象在對話後
    多久跟被告謝効恩見面，也不記得在何處見面或是否一手交
    錢一手交貨等語（見訴字卷三第270頁正反面、第271頁反面
    ）。
　⒉佐以卷附被告謝効恩與林南課於102年5月12日上午9時55分5
    秒之通訊監察譯文（見警聲搜卷第300頁）：
　　林南課：3個太太，我等一下去找你。
　　被告謝効恩：喔好，OKOK，嗯。
　　林南課：一樣啦，好，掰。  
　⒊固可見林南課證稱其與被告謝効恩上開通話內容是談及交易
    愷他命3包之事；惟依林南課之證詞，並未能確認渠等通話
    後是在何時、何地交付愷他命及收取價金，意即未能確認渠
    等是否完成交易，前揭通訊監察譯文所示內容亦僅可知被告
    謝効恩同意與林南課見面，未見渠等有關於報價或交易條件
    之商談，也無從確認渠等是否真有進行交易，被告謝効恩復
    否認此部分犯行，自難在無其他事證佐證之情形下，逕認被
    告謝効恩有被訴於102年5月12日上午9時55分許，在不詳地
    點，以3000元代價，販賣愷他命3包予林南課之犯行。
　㈧起訴書附表五編號17：
　  證人林南課雖於偵查時證稱：我在102年7月22日早上10點多
    ，在「阿文」臺北市林森北路與民生東路交叉口的租屋處，
    跟「阿文」以2000元買2包愷他命（3公克1000元）等語（見
    他字卷第205頁）；於原審審理時證述：我忘記102年7月22
    日有跟被告謝効恩買2包愷他命，付了2000元，我在偵查中
    所述屬實等語（見訴字卷三第274頁正反面）；然被告謝効
    恩否認此部分犯行，卷內又無其他證據可補強林南課之指證
    ，尚難憑此遽論被告謝効恩有被訴於102年7月22日某時，在
    臺北市中山區林森北路及民生東路交岔口附近之被告謝効恩
    住處，以2000元代價，販賣愷他命2包（每包3公克）予林南
    課之犯行。
五、被告林南課：
  ㈠起訴書附表三編號1：
  ⒈依被告林南課如下之供詞：
　⑴於警詢時供稱：101年10月20日上午9時54分58秒、同日上午9
    時57分11秒是我跟賴俊佑的對話，賴俊佑詢問我毒品價格，
    有想要拿，東西並不是我的，是鄒年濱與被告劉信輝的，最
    後我有幫鄒年濱、被告劉信輝將神仙水，幾瓶忘記了，以60
    0元賣給賴俊佑等語（見偵字卷一第358頁反面）。
　⑵於偵查時供述：101年10月20日上午9時54分58秒、同日上午9
    時57分11秒，我跟賴俊佑在講神仙水，「小豬」（鄒年濱）
    及「阿輝」（被告劉信輝）都有神仙水放在我住○○○市○○街0
    0號9樓之10，賴俊佑是要跟「小豬」（或「阿輝」拿神仙水
    我忘記了，因為東西放在我租屋處，見所以賴俊佑打電話來
    問我，「一個獅子頭的」、「還有C他開頭的」都是指神仙
    水，包裝不一樣，價錢都一樣，「小豬」及「阿輝」都跟我
    說1瓶600元，後來賴俊佑有來拿神仙水，但我忘了他拿走幾
    瓶，也有付錢，但這些錢我要全部付給「小豬」或「阿輝」
    ，我一毛錢都沒有跟他們收，也沒有賺他們的錢，兩種包裝
    的神仙水分別屬於「小豬」及「阿輝」，哪種包裝屬於誰的
    我忘了等語第205頁至第206頁）。
　⑶於原審審理時證稱：101年10月20日賴俊佑沒有向我洽購神仙
    水，我記得賴俊佑只是詢問有無神仙水，當時警詢時太累了
    ，我記錯了等語（見訴字卷三第159頁）。
　⒉依證人賴俊佑於原審審理時證稱：我有向被告林南課問過神
    仙水的價格，我沒有問過被告劉信輝神仙水多少錢，101年1
    0月20日上午10時許，我沒有向被告劉信輝、林南課洽購神
    仙水，101年10月20日我確實沒有跟被告林南課碰面，也不
    知道被告林南課住在哪裡，這通電話詢問神仙水價格後，我
    跟被告林南課就沒有再聯絡了等語（見訴字卷三第65頁反面
    至第68頁、第157頁）。
　⒊佐以卷附被告林南課與賴俊佑間如下內容之通訊監察譯文（
    見警聲搜卷第122頁）：
　⑴101年10月20日上午9時54分58秒：
　　賴俊佑：問問看，你那邊有沒有「東西」？
　　被告林南課：礦泉水。
　　賴俊佑：你有什麼的？
　　被告林南課：一個獅子頭的，還有C開頭的。
　⑵101年10月20日上午9時57分11秒：
　　賴俊佑：喂，價碼多少？
　　被告林南課：就一樣阿，600，你們要拿的話。
　　賴俊佑：好，我確認完跟你講。
　⒋僅可知被告林南課與賴俊佑間有詢問神仙水價碼之情形，但
    渠等於上開時間通話後，被告林南課究竟有無交付神仙水予
    賴俊佑？倘有交付，其所交付之神仙水究竟是鄒年濱或被告
    劉信輝所有？所交付之數量為何？價金究竟是由何人收取？
    均未可得知，依賴俊佑之證述亦無從得知其所詢問之神仙水
    與被告林南課、劉信輝有關，是在無其他積極事證可佐證之
    情形下，即難認定被告林南課有被訴與被告劉信輝共同於10
    1年10月20日上午9時57分後某時，在被告林南課租屋處，以
    每瓶600元之價格販賣不詳數量之神仙水予賴俊佑之犯行。
  ㈡起訴書附表三編號2：
  ⒈依被告林南課於警詢時供稱：101年12月5日上午0時52分29秒
    、同日上午0時55分42秒、同日上午1時26分47秒的對話，我
    是告知某女子0000000000地址9樓之10，是被告劉信輝拿神
    仙水賣給某女子等語（見偵字卷一第361頁正反面）、於偵
    查時供述：101年12月5日上午0時52分29秒、同日上午0時55
    分42秒，這位女生要跟我買神仙水，我叫他去找「阿輝」，
    後來就沒有下文了等語（見他字卷第207頁）。
  ⒉依被告劉信輝於警詢時供稱：101年12月5日上午0時52分29秒
    至同日上午1時26分47秒是我跟被告林南課、某女子的對話
    ，「飲料」是指神仙水，應該是被告林南課向我買神仙水，
    我送到被告林南課錦州街46號9樓之10住處，購買的數量、
    金額我不記得了等語（見偵字卷一第163頁反面至第164頁）
    、於偵查時供述：我於101年12月5日凌晨0時52分與綽號小
    課的被告林南課通過電話，我有販賣神仙水給被告林南課，
    並送到他住處，我不記得販賣幾瓶等語（見他字卷第173頁
    ）。
  ⒊依證人即行動電話門號0000000000號申登人趙芝萍於原審審
    理時證述：101年12月間0000000000的電話是我所持用，101
    年12月5日凌晨0時55分許，我沒有跟被告林南課聯絡要購買
    神仙水，也沒有去過被告林南課中山區錦州街住處，101年1
    2月5日上午0時52分29秒、同日上午0時55分42秒不是我跟被
    告林南課的對話，可能當時有人向我借手機使用，我忘記借
    給何人（見訴字卷三第68頁反面至第70頁）。
  ⒋佐以卷附被告林南課、劉信輝、某女子（行動電話門號00000
    00000號）間如下內容之通訊監察譯文（見警聲搜卷第336頁
    至第337頁）：
  ⑴101年12月5日上午0時52分29秒：
　  被告林南課：喂，你是要飲料喔？
　  某女子：好不好阿？
　  被告林南課：你喝過什麼比較好的？
　  某女子：你沒看我用給你的圖嗎？
　  被告林南課：我知道阿，他有很多牌子。
　  某女子：哭腰勒，那我怎麼講！你沒辦法下來喔？
　  被告林南課：算了，我隨便拿個牌子給你，還不錯的牌子。
　  某女子：你可以下來嗎？還是我上去？
　  被告林南課：我拿給泊車好了。　　　 
  ⑵101年12月5日上午0時55分42秒：
　  被告林南課：你要叫幾瓶飲料？
　  某女子：價錢勒？
　  被告林南課：1瓶600阿，沒辦法。
　  某女子：好貴喔，我要等人來才知道阿。
　  被告林南課：你找一個叫「阿輝」的。
　  某女子：好。
  ⑶101年12月5日上午1時26分47秒：
　  被告劉信輝：小課。
　  被告林南課：你到囉？
　  被告劉信輝：9樓之幾阿？
　  被告林南課：10阿。
  ⒌固可知上開對話中所提及之飲料係指神仙水，且價格為1瓶60
    0元，但被告劉信輝、林南課對於究竟是被告林南課還是某
    女子購買神仙水？被告劉信輝究竟是將神仙水交付給某女子
    還是交付給被告林南課？供述並不相符，依上開事證亦無從
    確認本次交易神仙水之數量為何及價金係由何人收取，門號
    0000000000號申登人趙芝萍復否認有與被告林南課為上開通
    話，更未指證被告劉信輝有交付神仙水之情，是在無其他事
    證可資佐證之情形下，即難認定被告林南課有被訴與被告劉
    信輝共同於101年12月5日上午0時55分後某時，在被告林南
    課臺北市○○區○○街00號9樓之10住處，販賣數量、金額不詳
    神仙水予某女子之犯行。
  ㈢起訴書附表四編號4：
  ⒈依被告林南課於警詢時供稱：101年12月27日上午5時52分15
    秒我跟被告鄒年濱的對話，應該是「雨潔」向被告鄒年濱買
    毒品，被告鄒年濱要我找被告劉信輝拿毒品後交易給「雨潔
    」等語（見偵字卷一第362頁反面至第363頁）。
  ⒉依被告鄒年濱於警詢時供稱：101年12月27日上午5時52分15
    秒，我撥打電話給被告林南課，應該不是「雨潔」向我購買
    毒品，我叫被告林南課找被告劉信輝拿毒品後交易給「雨潔
    」，我不記得那是指什麼東西，我跟被告林南課、劉信輝不
    是販毒集團成員等語（見偵字一第230頁正反面）、於偵查
    時供述：101年12月27日我應該是打電話給被告林南課叫被
    告劉信輝拿毒品給「雨潔」，應該是拿愷他命2.8或3公克，
    收12或13，拿到何處我不知道等語（見他字卷第187頁）。
  ⒊佐以卷附被告劉信輝、鄒年濱與林南課間如下內容之通訊監
    察譯文（見警聲搜卷第339頁）：
  ⑴101年12月27日上午5時52分15秒：
    被告鄒年濱：你幫我去找阿輝，你跟他說，我在他那裡有兩
　　            個東西拿一個，然後去找那個公關雨潔還是什
　　            麼的，他的FB叫張愛講。
    被告林南課：愛講。
    被告鄒年濱：你問小掏就知道了。
    被告林南課：好啦。
    被告鄒年濱：幫我拿給他之後，就可以叫他滾。
    被告林南課：好，他在哪？
    被告鄒年濱：問一下嘛，看有沒有在公關室還是大廳，找一
　　            下。
    被告林南課：好。
  ⑵101年12月27日上午5時57分16秒：
    被告林南課：你在哪？
    被告劉信輝：公司領抬阿。
  ⒋可知被告林南課、鄒年濱固曾坦承由被告鄒年濱指示被告林
    南課向被告劉信輝拿毒品給綽號「雨潔」之女子，惟被告林
    南課、鄒年濱嗣後已翻異前詞，否認犯行，被告劉信輝亦否
    認此部分犯行，依被告林南課、鄒年濱之供述及上開通話內
    容，復無從得知被告林南課是否確實有向被告劉信輝拿取毒
    品？若有，拿取之毒品種類、數量及收取之價金為何？最後
    是否確實有完成交易？交易地點為何？是在無其他積極事證
    可補強之情形下，尚難逕認被告林南課有被訴與鄒年濱、劉
    信輝共同於101年12月27日上午5時52分許，在不詳地點，以
    1200元或1300元之代價，販賣愷他命1包2.8公克或3公克予
    「雨潔」之犯行。
  ㈣起訴書附表五編號1：
  ⒈依被告林南課於警詢時供稱：101年11月28日上午8時12分31
    秒我跟被告謝効恩的對話，是拿愷他命賣給綽號「阿雄」的
    男子，錢是他跟被告謝効恩算的等語（見偵字卷一第360頁
    反面至第361頁）；於偵查時供述：101年11月28日上午8時1
    2分31秒的對話，是被告謝効恩的愷他命放在我錦州街租屋
    處，當天我有拿愷他命給「阿雄」，譯文的意思是拿1包愷
    他命到13樓給「阿雄」，錢由被告謝効恩跟「阿雄」算，錢
    沒有給我等語（見他字卷第207頁）；於原審審理時證稱：1
    01年11月28日上午8時12分31秒我跟被告謝効恩的對話中，
    「剩26」是指愷他命數量26包，1包多重我不清楚，我忘記
    「阿雄」是何人，「乘以1」是指1包愷他命的意思，我應該
    是有拿1包愷他命給「阿雄」，但我不知道「阿雄」有無給
    被告謝効恩錢，被告謝効恩只叫我拿愷他命給「阿雄」，沒
    有要我跟「阿雄」收錢，我之前說錢是由被告謝効恩跟「阿
    雄」算，是我自己的推測等語（見訴字卷三第269頁反面、
    第271頁）。
  ⒉依被告謝効恩於警詢時供稱：101年11月28日上午8時12分31
    秒，我撥打電話給被告林南課稱「你方便嗎？」、「你就拿
    ，剩26嘛，你讓他剩25，上13樓給阿雄，他在13樓等」，是
    什麼意思因時間太久已沒有印象等語（見偵字卷一第308頁
    ）；於原審審理時證述：101年11月28日上午8時12分31秒我
    跟被告林南課的對話，應該是要拿酒促的贈品給被告林南課
    ，我叫被告林南課拿給「阿雄」，「剩26嘛」是指贈品數量
    ，贈品有樣品酒、磁鐵、錢包，我現在沒有印象是什麼，「
    你讓他剩25」是指拿1個給以前的少爺「阿雄」，我是要讓
    被告林南課確認數量，「乘以1，給他1就好」是指什麼我沒
    有什麼印象，不是指要拿愷他命給「阿雄」的意思等語（見
    訴字卷三第265頁反面至第267頁）。
  ⒊佐以卷附被告謝効恩、林南課於101年11月28日上午8時12分3
    1秒之通訊監察譯文（見警聲搜卷第283頁）：
　  被告謝効恩：你在哪裡？
　  被告林南課：在家。
　  被告謝効恩：你有方便嗎？
　  被告林南課：我方便阿。
　  被告謝効恩：你就拿，剩26嘛，你讓他剩25，上13樓給「阿
　　            雄」，就乘以1，給他1就好，他在13樓等。 
  ⒋固可見被告林南課供稱其與被告謝効恩上開通話是指被告謝
    効恩要求其交付愷他命1包予「阿雄」，但依被告林南課之
    供詞，並未能確認被告謝効恩究竟是基於販賣、轉讓或何意
    圖去要求被告林南課交付愷他命予「阿雄」，倘是基於販賣
    意圖，亦未能確認價金為何，及被告謝効恩究竟有無向「阿
    雄」收取價金，被告謝効恩與林南課之供詞更大相逕庭，前
    揭通訊監察譯文所示內容復僅可得知被告謝効恩指示被告林
    南課交付物品給「阿雄」，未見疑似毒品種類及交易暗語，
    是在無其他事證可資佐證之情形下，自難認定被告林南課與
    謝効恩有被訴共同於101年11月28日上午8時12分許後某時，
    在八方酒店，以不詳代價，販賣愷他命1包予「阿雄」之犯
    行。
  ㈤起訴書附表五編號2：
  ⒈依被告林南課於警詢時供稱：101年11月30日上午7時33分23
    秒的對話沒有印象等語（見偵字卷一第361頁）；於偵查時
    供述：101年11月30日上午7時33分23秒的對話，是「阿文」
    叫我拿1包愷他命給以前八方酒店的少爺「阿貓」，總數原
    本是19包，扣1包變18包等語（見他字卷第207頁）；於原審
    審理時證稱：101年11月30日上午7時33分23秒我跟被告謝効
    恩的對話內容我沒有印象，應該是我叫「阿文」拿1包愷他
    命給「阿貓」，偵查中我看錯了，至於被告謝効恩有沒有將
    愷他命交給「阿貓」，我不知道，我沒有印象有無跟「阿貓
    」收取任何金錢，也不清楚被告謝効恩有無跟「阿貓」收取
    金錢等語（見訴字卷三第269頁反面至第270頁、第271頁正
    反面）。
  ⒉依被告謝効恩於警詢時供稱：101年11月30日上午7時33分23
    秒，被告林南課撥打電話給我稱「你去拿一個給阿貓啦，幹
    」，我反問「你那邊不是還有一個」，被告林南課答「沒啦
    ，我都給人家了，我自己要的」，我問「你那邊剩多少？」
    ，答「19嘛，再扣1，18」，對話是什麼意思因時間太久已
    沒有印象等語（見偵字卷一第308頁至第309頁）；於原審審
    理時證稱：101年11月30日上午7時33分23秒我跟被告林南課
    的對話，被告林南課叫我拿一個給以前的少爺「阿貓」，應
    該也是拿贈品，「你那邊不是還有一個」、「沒啦，我都給
    人家了，我自己要的」是指什麼我沒印象等語（見訴字卷三
    第267頁正反面）。
  ⒊佐以卷附被告林南課與謝効恩於101年11月30日上午7時33分2
    3秒之通訊監察譯文（見警聲搜卷第283頁）：
    被告謝効恩：喂。
    被告林南課：你去拿1個給「阿貓」啦，幹。
    被告謝効恩：你那邊不是還有1個。
    被告林南課：沒啦，我都給人家了，我自己要的。
    被告謝効恩：你那邊剩多少？
    被告林南課：19嘛再扣1，18。
    被告謝効恩：OK。
  ⒋固可知被告林南課供述其與被告謝効恩上開通話內容涉及愷
    他命之交付，惟被告林南課對於究竟是被告謝効恩要求其交
    付愷他命1包予「阿貓」，或是其要求被告謝効恩交付愷他
    命1包予「阿貓」乙節之供詞前後不一，其亦未能確認最後
    究竟有無將愷他命交付予「阿貓」及收取價金，被告謝効恩
    與林南課之供述又互不相符，前揭通訊監察譯文所示內容復
    僅可得知渠等討論要交付物品給「阿貓」，未見交付之地點
    、疑似毒品種類及交易暗語，是在無其他事證可資佐證之情
    形下，自難認定被告林南課有被訴與被告謝効恩共同於101
    年11月30日上午7時33分許後某時，在不詳地點，以不詳代
    價，販賣愷他命1包予「阿貓」之犯行。
  ㈥起訴書附表六編號1：
  ⒈依被告林南課於警詢時供稱：101年11月23日上午4時42分6秒
    我跟某女子的對話，是某女子要到我家拿搖頭丸施用，「阿
    成」是我以前的同事等語（見偵字卷一第359頁反面至第360
    頁）；於偵查時供述：101年11月23日上午4時42分6秒的對
    話，之前的少爺「阿成」沒有東西放我家，他可能知道是「
    小豬」及「阿輝」有毒品放我這邊，叫這個女生來找我買，
    「感冒藥」是指搖頭丸，我忘記後來有無拿搖頭丸給這個女
    生等語（見他字卷第206頁）。
  ⒉依證人即行動電話門號0000000000號申登人林建宏於原審審
    理時證稱：門號0000000000號是我申辦給黃宣純使用的，黃
    宣純到臺北這段時間都沒有跟我聯絡，我不清楚他有什麼朋
    友等語（見訴字卷七第46頁至第頁47）。
  ⒊佐以卷附被告林南課、某女子（行動電話門號0000000000號
    ）於101年11月23日上午4時42分6秒之通訊監察譯文（見警
    聲搜卷第334頁）：
    某女子：我剛打給阿成，阿成說「那個」放在你們家，我現
　　        在要用到。
    被告林南課：我不知道你要什麼。
    某女子：感冒藥那些阿。
    被告林南課：你在哪？
    某女子：我在我家阿。
    被告林南課：你要過來嗎？
    某女子：對阿。
  ⒋固可知被告林南課供承上開對話中所提及之「感冒藥」係指
    搖頭丸，然依被告林南課之供詞與前開通訊監察譯文所示內
    容，尚難確認其最後是否有將搖頭丸交付給某女子、交付數
    量為何、有無收取價金及價金金額為何等節，被告林南課嗣
    後復否認此部分販賣犯行，原審依黃宣純之戶籍地予以傳喚
    ，又因黃宣純未實際居住在戶籍地而未到庭（見訴字卷八第
    13頁），是在無其他積極事證可佐證之情形下，尚難逕認被
    告林南課有被訴於101年11月23日上午4時42分許，在其租屋
    處，以不詳代價，販賣不詳數量搖頭丸予某女子之犯行。
  ㈦起訴書附表六編號2：
  ⒈依被告林南課於警詢時供稱：101年11月24日上午9時29分36
    秒我跟某女子的對話，是某女子向我詢問毒品後跟我購買，
    是購買神仙水4瓶3200元等語（見偵字卷一第360頁）；於偵
    查時供述：101年11月24日上午9時29分36秒的對話，應該是
    該女子要買4瓶神仙水，1瓶800元，後來他們應該有來拿4瓶
    神仙水，也有付錢等語（見他字卷第206頁）。
  ⒉佐以卷附被告林南課、某女子（行動電話門號0000000000號
    ）於101年11月24日上午9時29分39秒之通訊監察譯文（見警
    聲搜卷第335頁）：
    某女子：那個，他們想叫（停頓）4瓶。
    被告林南課：跟他們講1瓶800。
    某女子：去哪裡跟你拿？
    被告林南課：他們要來拿，還是你要來拿？
    某女子：我去。
    被告林南課：你叫他們出計程車錢，坐計程車比較安全。
    某女子：心碎。
    被告林南課：那有危險性的，不是心碎不心碎的問題，你真
                的是。
    某女子：好啦。
    被告林南課：你要來拿，你就自己來就好，我在我家等你。
    某女子：對阿，就是這樣，阿是什麼牌？
    被告林南課：你到家我再跟你講，你就問他是要「ㄍㄥ的」
                還是「飄的」就好了。
    某女子：好。
    被告林南課：我要下班再叫你過來，你自己要小心一點阿。
  ⒊固可知被告林南課曾供承其與某女子上開對話內容係指販賣
    神仙水4瓶，共3200元予某女子；惟被告林南課嗣後否認此
    部分販賣犯行，依前揭通訊監察譯文所示內容，僅可知某女
    子係為他人向被告林南課詢問神仙水之價格，然就最後究竟
    是要購買何品項之神仙水、購買數量及價格、是否有交易成
    功乙節，均未可得知，行動電話門號0000000000號之申登人
    李姮萱又因已遷出國外，且疫情嚴峻無法返台，經原審合法
    傳喚未能到庭作證（見訴字卷一第208頁，訴字「查戶籍、
    在監押、前科資料」卷，「送達證書」卷三，訴字卷六第33
    7頁至第347頁、第409頁），是在無其他積極事證可佐證之
    情形下，即難逕認被告林南課有被訴於101年11月24日上午9
    時29分許，在其租屋處，以每瓶800元之代價，販賣神仙水4
    瓶予某女子之犯行。
  ㈧起訴書附表六編號3：
  ⒈依被告林南課於警詢時供稱：101年12月19日上午1時8分40秒
    我跟某女子的對話，是某女子向我購買毒品後，要我拿到君
    悅酒店給綽號「星星」的人，事後某女子再跟我結帳，「1
    支」是指神仙水，價格600元等語（見偵字卷一第362頁反面
    ）；於偵查時供述：101年12月19日上午1時8分40秒的對話
    ，「星星」是誰我忘記了，「1支」是指神仙水，當天我應
    該有拿1支神仙水給「星星」，而且有收600元等語（見他字
    卷第207頁）。
  ⒉依證人即行動電話門號0000000000號使用人康雅婷於原審審
    理時證稱：我在八方酒店工作時有使用0000000000這支手機
    門號，被告林南課是八方酒店同事，我通常是以LINE聯繫被
    告林南課，我有被告林南課的手機號碼，但我幾乎不會打手
    機號碼，我對於101年12月19日上午1時8分的通訊監察譯文
    內容沒有印象，我不知道「星星」是什麼意思，我沒有跟被
    告林南課購買過1支東西價錢600元，身邊也沒有朋友的綽號
    或暱稱叫「星星」，我不了解被告林南課在八方酒店有無販
    賣愷他命或神仙水等語（見訴字卷七第402頁至第405頁）。
  ⒊佐以卷附被告林南課、某女子（行動電話門號0000000000號
    ）於101年12月19日上午1時8分40秒之通訊監察譯文（見警
    聲搜卷第339頁）：
    某女子：林南課，你等一下不是要去君悅？
    某女子：重點，等一下如果你有去的，先幫我拿1支給那個
            「星星」。
    被告林南課：誰？
    某女子：星星，你先拿1支給他，我20號再跟你算。
  ⒋固可知被告林南課曾坦承上開通話內容是某女子即康雅婷向
    其購買1瓶神仙水，其有拿至君悅酒店交付給綽號「星星」
    之人，事後並有向康雅婷收取600元價金；惟被告林南課嗣
    後已否認此部分犯行，康雅婷亦否認有向被告林南課購買神
    仙水之情，由前揭通訊監察譯文所示內容，復僅可知被告林
    南課有應要求交付1項物品給「星星」，但未能確認究竟是
    交付何物品？倘是毒品，毒品之種類及價格為何？最後到底
    有無交付成功？交付地點為何？等節，是在無其他積極事證
    可佐證之情形下，尚難逕認被告林南課有被訴於101年12月1
    9日上午1時8分許，在不詳地點，以600元之代價，販賣神仙
    水1瓶予康雅婷及綽號「星星」之女子。
  ㈨起訴書附表六編號4：
  ⒈依被告林南課於偵查時供稱：102年5月12日上午8時49分12秒
    、同日上午9時1分44秒、同日中午12時13分42秒林庭毅打給
    我的對話，是林庭毅要跟我買愷他命1包，1300元，當天有
    拿愷他命給林庭毅，也有收到錢，是收1000元，因為我跟林
    庭毅算熟，我拿愷他命1包只要1000元等語（見他字卷第208
    頁）。
  ⒉依證人林庭毅於偵查時證稱：102年5月12日我打給被告林南
    課，是要跟被告林南課買愷他命1包2-3公克，1300元，當天
    有拿到愷他命，錢也有交給被告林南課等語（見他字卷第25
    9頁）；於原審審理時證述：實際上我沒有給被告林南課錢
    ，因為之前已經先跟酒店的人買好，放在被告林南課那邊，
    有時候我們會一起抽K菸，愷他命放在他那裡比較方便，我
    不是跟被告林南課買等語（見訴字卷六第191頁）。
  ⒊佐以卷附被告林南課與林庭毅間如下內容之通訊監察譯文（
    見警聲搜卷第371頁）：
  ⑴102年5月12日上午8時49分12秒：
    林庭毅：你那邊是有喔。
    被告林南課：有阿。
    林庭毅:好，掰掰。
  ⑵102年5月12日上午9時1分44秒
    林庭毅：你下來樓下等我。
    被告林南課：好阿。
  ⑶102年5月12日中午12時13分42秒
    林庭毅：幾樓？我忘記了。
    被告林南課：8。
  ⒋固可知被告林南課及林庭毅均曾陳稱上開通話內容是林庭毅
    要向被告林南課購買愷他命1包，然渠等就交易愷他命之金
    額究竟是1000元或1300元一節之陳述已有未合，嗣後又均否
    認有交易愷他命之情事，依上開通訊監察譯文所示內容，復
    無從確認被告林南課與林庭毅相約見面之目的究竟是為了交
    易毒品，抑或是林庭毅向被告林南課拿取放置在被告林南課
    處之毒品？倘是為了交易毒品，交易之毒品種類、數量、價
    格及地點究竟為何？是在無其他事證可補強之情形下，自難
    逕認被告林南課有被訴於102年5月12日中午12時13分許，在
    不詳地點，以1000元之代價，販賣愷他命1包予林庭毅之犯
    行。
  ㈩起訴書附表六編號5：
  ⒈依被告林南課於偵查時供稱：102年7月21日上午5、6點，在
    八方酒店，我有賣1包愷他命給林庭毅，1000元，一手交錢
    ，一手交貨等語（見他字卷第208頁）。
  ⒉依證人林庭毅於警詢時證稱：102年7月21日上午約6點，在八
    方酒店公廁，以一手交錢、一手交貨的方式，以1300元完成
    愷他命1包約2-3公克的交易等語（見偵字卷一第619頁正反
    面）；於偵查時證述：102年7月21日上午5、6點，在八方酒
    店公廁，我跟被告林南課買1包愷他命，1300元，一手交錢
    ，一手交貨等語（見他字卷第259頁至第260頁）；於原審審
    理時證稱：102年7月21日當天我本來要跟被告林南課買愷他
    命，但後來因為價錢沒有談好，所以沒有買等語（見訴字卷
    六第191頁）。
  ⒊固可知被告林南課與林庭毅曾陳述102年7月21日上午5、6時
    許，在八方酒店，林庭毅有向被告林南課購買愷他命1包；
    惟渠等就交易金額究竟是1000元或1300元，所述已不相符，
    嗣後又均否認有交易愷他命成功之情，卷內復無任何客觀事
    證可資佐證，自難遽認被告林南課有被訴於102年7月21日上
    午5時或6時許，在八方酒店廁所，以1300元之代價，販賣愷
    他命1包予林庭毅之犯行。
  起訴書附表七編號8：
  ⒈依被告林南課於警詢時供稱：102年1月25日我跟郭辰是在討
    論確定搖頭丸的數量等語（見偵字卷一第364頁正反面）；
    於偵查時供述：102年1月25日我跟郭辰在談搖頭丸的數量，
    「小寶」要70顆搖頭丸，我不知道「阿權」有無拿走那些搖
    頭丸，因為「阿權」有我家鑰匙，後來查證結果，「阿權」
    沒有拿走，我有給「小寶」搖頭丸，但忘了給幾顆等語（見
    他字卷第207頁）。
  ⒉佐以卷附被告林南課與郭辰間如下內容之通訊監察譯文（見
    警聲搜卷第340頁至第341頁）：
  ⑴102年1月25日晚間8時37分12秒：
    被告林南課：10喔，還是多少？
    郭辰：70啦。
    被告林南課：我不知道還有沒有那麼多。
    郭辰：那有可能，錢都給我收走了。
    被告林南課：他昨天有叫我算，我忘記算了。
  ⑵102年1月25日晚間8時40分26秒：
    被告林南課：46。
    郭辰：46？
    被告林南課：我不知道阿權有沒有拿？
    郭辰：那先不要動，我看誰要那個。
    被告林南課：那我先回樓上囉。
  ⒊固可知被告林南課供承其與郭辰間上開通話內容是在討論搖 
    頭丸數量，但未能認定渠等係在討論販賣搖頭丸一事，由前
    開通訊監察譯文所示內容，亦未能認定被告林南課與郭辰最
    後確實有交易搖頭丸，以及交易之地點、數量與價格，更無
    從僅因渠等對話中提及被告林彣權，遽論被告林彣權有參與
    販賣搖頭丸之犯行，是在無其他積極事證可佐證之情形下，
    自無從逕認被告林南課有被訴與被告林彣權共同於102年1月
    25日晚間8時40許，在不詳地點，以不詳金額，販賣不詳數
    量搖頭丸予郭辰之犯行。
六、被告林彣權部分：
  ㈠起訴書附表七編號2：
    被告林彣權於101年12月14日上午8時22分許後某時，在其位
    於臺北市中山區租屋處，係無償轉讓數量不詳之愷他命予李
    哲宇，業於前述，檢察官就被告林彣權於同時間、地點，提
    供愷他命予李哲宇之行為分別起訴認為涉犯販賣第三級毒品
    、轉讓第三級毒品等罪嫌（即起訴書附表七編號2、起訴書
    附表八編號2），卻未就被告林彣權何以另涉犯販賣第三級
    毒品罪部分善盡舉證之責，自難在無其他事證可證明之情形
    下，逕認被告林彣權有被訴於101年12月14日上午8時22分許
    ，在其租屋處，以1000元或1100元之代價，販賣不詳數量愷
    他命予李哲宇之犯行。
  ㈡起訴書附表七編號3：
  ⒈依被告林彣權於警詢時供稱：101年12月14日的對話是我問被
    告蕭嘉琪要去哪裡，是不是要去上班，後來我問他是不是要
    去拿毒品，他說不是，然後被告蕭嘉琪來我家找我，沒有我
    家鑰匙要我開門等語（見偵字卷一第432頁正反面）；於偵
    查時供述：101年12月14日我跟被告蕭嘉琪的對話中，「餅
    乾」是我的室友鄭羽萱，被告蕭嘉琪要鄭羽萱幫他開門，被
    告蕭嘉琪有跟我拿MDMA，我不知道有幾顆，還有拿愷他命，
    我不知道有幾包，被告蕭嘉琪要拿去他乾姐及朋友家，事後
    有回我帳，但我忘了多少錢等語（見他字卷第198頁）。
  ⒉依被告蕭嘉琪於警詢時供稱：101年12月14日的對話是我幫被
    告林彣權送毒品給他人，至於賣給誰、數量及價格我都忘了
    等語（見偵字卷一第148頁）；於偵查時供述：101年12月14
    日的對話是在講送毒品，人家要愷他命，我沒印象這通電話
    完後被告林彣權送幾包愷他命到何處，也忘記是指誰等語（
    見他字卷第222頁）。
  ⒊佐以卷附被告林彣權與蕭嘉琪間如下內容之通訊監察譯文（
    見警聲搜卷第305頁）：
  ⑴101年12月14日上午1時28分42秒：
    被告蕭嘉琪：喂，有空嗎？
    被告林彣權：現在，當然沒空阿。
    被告蕭嘉琪：緊急狀況，給我餅乾的電話。
    被告林彣權：餅乾的電話，要幹嘛？
    被告蕭嘉琪：我要叫他幫我B磁卡。
    被告林彣權：你在樓下喔？
    被告蕭嘉琪：沒有，我在寶寶這。
    被告林彣權：你現在要回家嗎？
    被告蕭嘉琪：我現在要回家（停頓）那個、拿東西。
    被告林彣權：你又要去那個喔！
    被告蕭嘉琪：不是。
    被告林彣權：不然勒？拿東西幹嘛？拿什麼？
    被告蕭嘉琪：拿那個，嗯嗯。
    被告林彣權：對阿，我說你是不是要去那個。
    被告蕭嘉琪：不是，是人家要那個。
    被告林彣權：跟早上一樣嘛！
    被告蕭嘉琪：嗯，對，去送。
  ⑵101年12月14日上午2時39分36秒：
    被告蕭嘉琪：我已經到了，在電梯口右邊。
  ⒋固可見被告林彣權曾自承與被告蕭嘉琪前開通話後，被告蕭
    嘉琪有至其住處拿取愷他命及搖頭丸販賣給他人，並有轉交
    收取之價金；惟依被告林彣權該次供詞與被告蕭嘉琪上開供
    述，並未能確認被告蕭嘉琪拿取之愷他命及搖頭丸數量為何
    ，亦未能確認收取之價金為何及交付毒品之對象、地點，更
    無從認定係由何人交付毒品，由前揭通訊監察譯文所示內容
    ，復無關於毒品交易之代號、數量及價格，也無法確認係由
    何人、在何地交付毒品，是在無其餘積極事證可佐證之情形
    下，尚難逕認被告林彣權有被訴與被告蕭嘉琪共同於101年1
    2月14日上午1時28分許後某時，在臺北市○○區○○○路0段000
    巷0號5樓之5被告林彣權租屋處，以不詳金額，販賣不詳數
    量愷他命、MDMA予被告蕭嘉琪友人之犯行。
  ㈢起訴書附表七編號4：
    被告林彣權於101年12月16日上午3時43分許後某時，在八方
    酒店，係與被告蕭嘉琪共同無償轉讓愷他命2包、搖頭丸2顆
    、神仙水2瓶予某男子，業於前述，檢察官就被告林彣權與
    蕭嘉琪於同時間、地點，提供愷他命2包、搖頭丸2顆、神仙
    水2瓶予某男子之行為分別起訴認為涉犯販賣毒品、轉讓毒
    品等罪嫌（即起訴書附表七編號4、起訴書附表八編號3），
    卻未就被告林彣權何以另涉犯販賣毒品罪部分善盡舉證之責
    ，自難在無其他事證可證明之情形下，逕認被告林彣權有被
    訴與被告蕭嘉琪共同於101年12月16日上午3時47分許後某時
    ，在八方酒店，以不詳代價，販賣愷他命2包、搖頭丸2顆、
    神仙水2瓶予某男子之犯行。
  ㈣起訴書附表七編號7：
  ⒈依被告林彣權於警詢時供稱：101年12月31日的對話是我幫某
    女子調愷他命，我只是代為購買，沒有抽頭營利等語（見偵
    字卷一第434頁正反面）。
  ⒉依證人即行動電話門號0000000000號使用人鄧心渝於原審審
    理時證稱：0000000000號手機當時是我自己在使用，我之前
    有做過2個月的八大行業，不是在心漾酒店，我對於心漾酒
    店沒有印象，也不記得有於101年12月31日打過電話給被告
    林彣權幫客人或朋友叫過1包1200元的菸，對於被告林彣權
    這個人沒有印象等語（見訴字卷六第285頁至第287頁）。
  ⒊佐以卷附被告林彣權與某女子（行動電話門號0000000000號
    ）間如下內容之通訊監察譯文（見警聲搜卷第308頁）：
  ⑴101年12月31日上午6時42分55秒：
    某女子：你在哪裡？
    被告林彣權：君悅。
    某女子：你那裡有煙嗎？
    被告林彣權：有。
    某女子：你拿來心漾給我好嗎？現金啦，快一點。
    被告林彣權：幾號包廂。
    某女子：A9。
    被告林彣權：你要幾包香菸。
    某女子：1包。
    被告林彣權：12喔。
    某女子：12，好，你要給我多一點喔，A9包廂。
    被告林彣權：幹部是誰？
    某女子：羅傑。
    （與旁人對話：我去心漾一趟）
  ⑵101年12月31日上午6時47分29秒：
    被告林彣權：幾號包廂阿？
    某女子：A9阿。
    被告林彣權：他說沒有A9阿。
    某女子：幹你娘，等我一下，09啦。
    被告林彣權：09跟A9，差那麼多。
  ⒋固可知被告林彣權曾自承前開通話內容是要幫某女子調愷他
    命，惟被告林彣權嗣後否認有此部分販賣愷他命之犯行，鄧
    心渝亦未指證被告林彣權有販賣愷他命之情事，依前開通訊
    監察譯文所示內容，復僅可知某女子要求被告林彣權送「香
    菸」1包至酒店包廂，無從逕認該「香菸」確指愷他命，是
    在無其他積極事證可佐證之情形下，自難逕認被告林彣權有
    被訴於101年12月31日上午6時47分許後某時，在心漾酒店，
    以1200元之代價，販賣愷他命1包予某女子之犯行。
  ㈤起訴書附表七編號8：
  ⒈被告林南課於警詢時供稱：102年1月25日我跟郭辰是在討論
    確定搖頭丸的數量等語（見偵字卷一第364頁正反面）；於
    偵查時供述：102年1月25日我跟郭辰在談搖頭丸的數量，「
    小寶」要70顆搖頭丸，我不知道「阿權」有無拿走那些搖頭
    丸，因為「阿權」有我家鑰匙，後來查證結果，「阿權」沒
    有拿走，我有給「小寶」搖頭丸，但忘了給幾顆等語（見他
    字卷第207頁）。
  ⒉佐以卷附被告林南課與郭辰如下內容之通訊監察譯文（見警
    聲搜卷第340頁至第341頁）：
  ⑴102年1月25日晚間8時37分12秒：
    被告林南課：10喔，還是多少？
    郭辰：70啦。
    被告林南課：我不知道還有沒有那麼多。    
    郭辰：那有可能，錢都給我收走了。
    被告林南課：他昨天有叫我算，我忘記算了。
  ⑵102年1月25日晚間8時40分26秒：
    被告林南課：46。
    郭辰：46？
    被告林南課：我不知道阿權有沒有拿？
    郭辰：那先不要動，我看誰要那個。
    被告林南課：那我先回樓上囉。
  ⒊固可知被告林南課供承其與郭辰間上開通話內容是在討論搖
    頭丸數量，但未能認定渠等係在討論販賣搖頭丸一事，由前
    開通訊監察譯文所示內容，亦未能認定被告林南課與郭辰最
    後確實有交易搖頭丸，以及交易之地點、數量與價格，更無
    從僅因渠等對話中提及被告林彣權，遽論被告林彣權有參與
    販賣搖頭丸之犯行，是在無其他積極事證可佐證之情形下，
    自無從逕認被告林彣權有被訴與被告林南課共同於102年1月
    25日晚間8時40許，在不詳地點，以不詳金額，販賣不詳數
    量搖頭丸予郭辰之犯行。
  ㈥起訴書附表七編號9：
  ⒈依被告林彣權於偵查時供稱：102年2月23日的對話，是林庭
    毅要轉賣我的愷他命，我不想給他，因為他買愷他命的錢都
    是用欠的，後來林庭毅把6包愷他命拿走，錢過很久才付清
    ，林庭毅約1包3公克給我900元到1000元，這是成本價，我
    們當時是住○○○市○○區○○○路0段000巷0號5樓之5六條通我租
    屋的地方，我跟林庭毅及鄭羽萱住在一起，我房間沒有門，
    他們想要拿毒品就拿走了等語（見他字卷第196頁）。
  ⒉證人林庭毅於偵查時證稱：102年2月23日的對話是我跟被告
    林彣權買愷他命6小包，1包2-3公克，每包1300元，當天沒
    有拿到6小包愷他命，因為不夠，只拿到1包，我有拿1300元
    給被告林彣權，是在臺北市林森北路六條通被告林彣權租屋
    的地方等語（見他字卷第529頁）；於原審審理時證述：102
    年2月23日這次後來沒有買，當時情形我現在不記得，有拿
    一包，但沒有給他錢，先欠著，偵查中回答實在等語（見訴
    字卷六第195頁至第196頁）。
  ⒊佐以卷附被告林彣權、林庭毅於102年2月23日上午3時18分11
    秒之通訊監察譯文（見警聲搜卷第323頁）：
    林庭毅：阿權，我現在要先回去。
    被告林彣權：回去幹嘛？
    林庭毅：我「外帶」6份。
    被告林彣權：你媽啦，我跟你講，我這邊全部要沒了，現在
                留著是要往上抬的，你把我用走，我事後就訂
                不到啦，就賺不到錢啦，你那邊拿走，我就沒
                有錢賺啦。
    林庭毅：有阿，我今天會給你本阿。
    被告林彣權：給我本有屁用喔，事後就訂不到啦。
    林庭毅：我APP給你。
  ⒋固可知被告林彣權及林庭毅均提及前開對話內容是關於愷他
    命之交易，但渠等對於該次通話結束後，被告林彣權最終販
    賣愷他命予林庭毅之數量究竟為何？林庭毅是否有給付價金
    ？如有，給付多少價金？等關於交易之主要情節，所述大不
    相同，依前揭通訊監察譯文所示內容，亦無法確認渠等最後
    交易愷他命之數量及價金，自難在無其餘事證可佐證之情形
    下，遽認被告林彣權有被訴於102年2月23日上午3時18分許
    ，在其臺北市○○區○○○路0段000巷0號5樓之5租屋處，以每包
    1300元之代價，販賣愷他命6包（3公克）予林庭毅之犯行。
  ㈦起訴書附表七編號10：
  ⒈依被告林彣權於警詢時供稱：102年5月13日的對話是某女子
    要我幫他問哪裡有愷他命等語（見偵字卷一第436頁）。
  ⒉依證人周雅瑛於警詢時證述：102年5月13日是我向被告林彣
    權買愷他命1包，價格是1800元等語（見偵字卷一第165頁）
    ；於偵查時證稱：102年5月13日是我以1800元向被告林彣權
    購買愷他命1包，通話後約15分鐘，被告林彣權拿愷他命1包
    約3公克到我錦州街住處給我，我拿1800元給他等語（見他
    字卷第275頁至第276頁）；於原審審理時證述：102年間我
    有使用0000000000的電話，我於偵查中說這通電話是要跟被
    告林彣權以1800元購買愷他命沒錯，這通電話之前我應該是
    在工作上認識被告林彣權，交易地點應該是我當時臺北市○○
    區○○街00號8樓之29住家，是被告林彣權幫我買，拿到我家
    給我等語（見訴字卷六第405頁至第408頁）。
  ⒊佐以卷附被告林彣權與周雅瑛間於102年5月13日上午10時28
    分38秒之通訊監察譯文（見警聲搜卷第327頁）：
    周雅瑛：你有幫我問嗎？
    被告林彣權：有，18。
    周雅瑛：好阿，你可以叫他幫我拿過來。
    被告林彣權：就是我阿。
    周雅瑛：那你到頂好旁邊大樓坐電梯上來8樓。
    被告林彣權：8樓，你那邊幾個人。
    周雅瑛：3個人阿，快一點喔。
    被告林彣權：你要現金給我。
    周雅瑛：我知道。
  ⒋固可知被告林彣權與周雅瑛上開通話內容提及愷他命之交付
    ，且周雅瑛於警詢及偵查時證述是向被告林彣權以1800元之
    代價購買愷他命1包3公克；然被告林彣權否認販賣愷他命給
    周雅瑛，僅供承是幫周雅瑛調愷他命，周雅瑛於原審審理時
    亦改證被告林彣權是幫其購買愷他命再送至其住處，則被告
    林彣權本次愷他命之交付究竟是買賣或代購，尚非無疑，依
    前揭通訊監察譯文所示內容，亦僅可知周雅瑛要求被告林彣
    權將愷他命送達之地點及被告林彣權告知要收取現金，未能
    確認該價金究竟是被告林彣權本人收受或是要轉交他人，是
    在更無其他事證佐證之情形下，即難遽認被告林彣權有被訴
    於102年5月13日上午10時28分許後某時，在臺北市○○區○○街
    00號8樓之29周雅瑛住處，以1800元代價，販賣愷他命1包3
    公克予周雅瑛之犯行。
  ㈧起訴書附表七編號11：
  ⒈依被告林彣權於偵查時供稱：林庭毅是平均一星期跟我買2到
    3次愷他命，一次買1小包，我看當時的成本賣給林庭毅，成
    本價格從800元到後來的1200元或1300元等語（見他字卷第1
    96頁）。
  ⒉依證人林庭毅於警詢時證稱：我從101年8月底左右至12月底
    ，平均1個禮拜跟被告林彣權買1次愷他命，都在八方酒店，
    以1300元買1包2-3公克的愷他命等語（見偵字卷一第619頁
    ）；於原審審理時證述：具體跟被告林彣權交易的時間記不
    清楚，當時跟被告林彣權住一起，會一起合資去向酒店兜售
    的人購買愷他命，錢是一人一半，大家一起施用等語（見訴
    字卷六第192頁）。
  ⒊固可知被告林彣權曾自承有販賣愷他命之情，惟被告林彣權
    所承販賣愷他命予林庭毅之頻率、價格，與林庭毅於警詢時
    之證述並不相符，林庭毅嗣於原審審理時復改證其係與被告
    林彣權合資向他人購買愷他命後再一起施用，均無從確認被
    告林彣權實際販賣愷他命予林庭毅之時間、地點、數量及價
    格，是在無其他客觀事證可佐證之情形下，尚難逕認被告林
    彣權有被訴於101年8月底至101年12月底，在八方酒店，以
    每週2至3次，每包800元至1300元之代價，每次販賣愷他命1
    包予林庭毅之犯行。
七、被告蕭嘉琪部分：
  ㈠起訴書附表七編號3：
  ⒈依被告蕭嘉琪於警詢時供稱：101年12月14日的對話是我幫被
    告林彣權送毒品給他人，至於賣給誰、數量及價格我都忘了
    等語（見偵字卷一第148頁）；於偵查時供述：101年12月14
    日的對話是在講送毒品，人家要愷他命，我沒印象這通電話
    完後被告林彣權送幾包愷他命到何處，也忘記是指誰等語（
    見他字卷第222頁）。
  ⒉依被告林彣權於警詢時供稱：101年12月14日的對話是我問被
    告蕭嘉琪要去哪裡，是不是要去上班，後來我問他是不是要
    去拿毒品，他說不是，然後被告蕭嘉琪來我家找我，沒有我
    家鑰匙要我開門等語（見偵字卷一第432頁正反面）；於偵
    查時供述：101年12月14日我跟被告蕭嘉琪的對話中，「餅
    乾」是我的室友鄭羽萱，被告蕭嘉琪要鄭羽萱幫他開門，被
    告蕭嘉琪有跟我拿MDMA，我不知道有幾顆，還有拿愷他命，
    我不知道有幾包，被告蕭嘉琪要拿去他乾姐及朋友家，事後
    有回我帳，但我忘了多少錢等語（見他字卷第198頁）。
  ⒊佐以卷附被告林彣權與蕭嘉琪間如下內容之通訊監察譯文（
    見警聲搜卷第305頁）：
  ⑴101年12月14日上午1時28分42秒：
    被告蕭嘉琪：喂，有空嗎？
    被告林彣權：現在，當然沒空阿。
    被告蕭嘉琪：緊急狀況，給我餅乾的電話。
    被告林彣權：餅乾的電話，要幹嘛？
    被告蕭嘉琪：我要叫他幫我B磁卡。
    被告林彣權：你在樓下喔？
    被告蕭嘉琪：沒有，我在寶寶這。
    被告林彣權：你現在要回家嗎？
    被告蕭嘉琪：我現在要回家（停頓）那個、拿東西。
    被告林彣權：你又要去那個喔！
    被告蕭嘉琪：不是。
    被告林彣權：不然勒？拿東西幹嘛？拿什麼？
    被告蕭嘉琪：拿那個，嗯嗯。
    被告林彣權：對阿，我說你是不是要去那個。
    被告蕭嘉琪：不是，是人家要那個。
    被告林彣權：跟早上一樣嘛！
    被告蕭嘉琪：嗯，對，去送。
  ⑵101年12月14日上午2時39分36秒：
    被告蕭嘉琪：我已經到了，在電梯口右邊。
  ⒋固可見被告林彣權曾自承與被告蕭嘉琪前開通話後，被告蕭
    嘉琪有至其住處拿取愷他命及搖頭丸販賣給他人，並有轉交
    收取之價金；惟依被告林彣權該次供詞與被告蕭嘉琪上開供
    述，並未能確認被告蕭嘉琪拿取之愷他命及搖頭丸數量為何
    ，亦未能確認收取之價金為何及交付毒品之對象、地點，更
    無從認定係由何人交付毒品，由前揭通訊監察譯文所示內容
    ，復無關於毒品交易之代號、數量及價格，也無法確認係由
    何人、在何地交付毒品，是在無其餘積極事證可佐證之情形
    下，尚難逕認被告蕭嘉琪有被訴與被告林彣權共同於101年1
    2月14日上午1時28分許後某時，在臺北市○○區○○○路0段000
    巷0號5樓之5被告林彣權租屋處，以不詳金額，販賣不詳數
    量愷他命、MDMA予被告蕭嘉琪友人之犯行。
  ㈡起訴書附表七編號4：
    被告蕭嘉琪於101年12月16日上午3時43分許後某時，在八方
    酒店，係與被告林彣權共同無償轉讓愷他命2包、搖頭丸2顆
    、神仙水2瓶予某男子，業於前述，檢察官就被告蕭嘉琪與
    林彣權於同時間、地點，提供愷他命2包、搖頭丸2顆、神仙
    水2瓶予某男子之行為分別起訴認為涉犯販賣毒品、轉讓毒
    品等罪嫌（即起訴書附表七編號4、起訴書附表八編號3），
    卻未就被告蕭嘉琪何以另涉犯販賣毒品罪部分善盡舉證之責
    ，自難在無其他事證可證明之情形下，逕認被告蕭嘉琪有被
    訴與被告林彣權共同於101年12月16日上午3時47分許後某時
    ，在八方酒店，以不詳代價，販賣愷他命2包、搖頭丸2顆、
    神仙水2瓶予某男子之犯行。
八、被告李哲宇部分：
  ㈠起訴書附表四編號9：
　⒈依被告李哲宇於警詢時供稱：102年1月21日晚間10時42分25
    秒我跟被告鄒年濱的對話，應該是被告鄒年濱要我幫他拿MD
    MA給小課，譯文中的「小伯」是八方酒店主管，負責管領班
    ，所以我不敢接電話，同日晚間10時39分12秒、同日晚間10
    時43分41秒、同日晚間10時58分29秒我跟被告鄒年濱、林南
    課的通話，是林南課先打給小豬問他在哪裡，他要跟小豬拿
    「圓圓的」即搖頭丸，「然後兩包」是指另外要兩包愷他命
    ，小豬說會把東西交給我，叫別人來找我拿，之後小豬罵我
    為何不接他電話，叫我打給小課，說小課會告訴我要交代什
    麼事，或等小課自己上來找我，我就打給小課，小課問我在
    哪裡，我說在公司，但很忙，小課就說他自己處理好了，我
    記得當天小課有來八方酒店，但我不知道他來做什麼，後來
    小課就打電話給小豬說都用好了等語（見他字卷第214頁）
    ；於原審審理時證稱：102年1月21日晚間10時42分25秒是我
    跟被告鄒年濱的通話，我不清楚被告鄒年濱叫我去找小課是
    要講什麼事情，我在偵查中所述實在，被告鄒年濱只有在電
    話中講，我沒有跟被告鄒年濱、林南課接觸，我也沒有從被
    告鄒年濱那邊拿到愷他命及搖頭丸，因為那時候我在忙，我
    沒有在當天晚上拿搖頭丸及愷他命給林南課，也沒有跟林南
    課拿取任何有關毒品的價金等語（見訴字卷三第228頁至第2
    29頁、第231頁反面）。
　⒉依證人林南課於原審審理時證稱：102年1月21日晚間10時39
    分12秒我跟被告鄒年濱的通話中，「圓圓的」指搖頭丸，「
    二隻豬」是指什麼我現在想不起來，「二包」是指愷他命，
    「小胖」是李哲宇，「阿輝」應該是劉信輝，「二張白壁紙
    」應該是指愷他命，二張應該是二包，一包多少我不清楚，
    我現在不記得搖頭丸、愷他命是誰要的毒品，可能是叫李哲
    宇交愷他命給別人，102年1月21日晚間10時43分41秒我跟被
    告李哲宇的通話是要處理什麼事情，我現在想不起來，102
    年1月21日我應該沒有拿到任何毒品，或交付買賣毒品的金
    錢給被告鄒年濱，我也沒有跟被告李哲宇見到面等語（見訴
    字卷三第252頁至第253頁反面、第254頁反面、第255頁）。
　⒊佐以卷附被告李哲宇、鄒年濱、林南課間如下內容之通訊監
    察譯文（見警聲搜卷第365頁至第366頁、第375頁）：
　⑴102年1月21日晚間10時39分12秒：
　  林南課：怎麼啦？在哪？
　  被告鄒年濱：兩隻豬然後圓圓的，然後2包，去找那個誰，
　　            阿華還是阿輝，打給小胖子，我等一下給小胖
　　            子講，等一下叫人家去店裡拿。
　  林南課：喔。
　  被告鄒年濱：打給他叫他到1樓。
　  林南課：我拿給樓下啦。
　  被告鄒年濱：拿給阿中好了。
　  林南課：好，掰。
　  被告鄒年濱：LV的喔。
　  林南課：你乾脆那兩張白壁紙叫小胖那邊弄就好。
　  被告鄒年濱：哪裡？
　  林南課，你不是說要找阿輝。
　  被告鄒年濱：也行阿，阿輝今天應該休息。
　  林南課：我不知道，我打給他都沒接。
　  被告鄒年濱：他今天休息啦，他去照小寶或阿中啦，等會我
　　            把電話留給他，叫他手機要接啦。
　  林南課：好。
　⑵102年1月21日晚間10時42分25秒：
　  被告鄒年濱：死胖子，剛打你都不接。
　  被告李哲宇：小柏在旁邊，我怎麼敢接。
　  被告鄒年濱：你打給小課，去找小課他會跟你講，還是他等
　　            一下會上來找你，你OK拿下去到1樓。
　  被告李哲宇：好。
　⑶102年1月21日晚間10時43分41秒：
　  林南課：你在哪？
　  被告李哲宇：公司阿。
　  林南課：小豬叫你去1樓嗎？
　  被告李哲宇：對阿。
　  林南課：你先來9樓好了。
　  被告李哲宇：很忙。
　  林南課：沒事啦，那我自己處理就好。
　⑷102年1月21日晚間10時58分29秒：
　  林南課：都用好了。
　  被告鄒年濱：OK。
　⒋固可知上開通訊監察譯文中有提起搖頭丸、愷他命等毒品，
    但依被告李哲宇之供述、林南課之證述及通訊監察譯文所示
    內容，並無從確認被告李哲宇與鄒年濱係共同販賣搖頭丸、
    愷他命予林南課，也無法得知被告李哲宇、鄒年濱販賣搖頭
    丸、愷他命之地點、數量、價格及最後是否有完成交易乙情
    ，被告李哲宇、鄒年濱復否認此部分犯行，是在無其餘事證
    可證明之情形下，自難逕認被告李哲宇有被訴與被告鄒年濱
    共同於102年1月21日晚間10時42分許後某時，在不詳地點，
    以不詳代價販賣數量不詳搖頭丸、愷他命2包予林南課之犯
    行。
　㈡起訴書附表四編號10：
　⒈依被告李哲宇於警詢時供稱：102年1月22日上午3時26分22秒
    之通話是被告鄒年濱要我去找林南課拿愷他命後送去給楊浩
    ，我交給他之後就走了，並未向他收錢等語（見偵字卷一第
    487頁）；於偵查時供述:102年1月22日上午3時36分22秒我
    跟被告鄒年濱的通話，是被告鄒年濱請我把東西交給他朋友
    楊浩，但是要什麼東西我忘記了等語（見他字卷第214頁）
    ；於原審審理時證稱：102年1月22日上午3時26分22秒，被
    告鄒年濱打給我說他朋友楊浩會打給我，叫我去一樓找他，
    要做什麼事情我不知道，當天我沒有遇到楊浩，沒有拿任何
    毒品給楊浩，我現在忘記有沒有交給楊浩，我在警詢中所述
    屬實，但我在警詢中的回答是憑印象回覆，現在無法確認等
    語（見訴字卷三第229頁正反面、第231頁反面至第232頁反
    面）。
　⒉佐以卷附被告李哲宇、鄒年濱於102年1月22日上午3時26分22
    秒之通訊監察譯文（見警聲搜卷第375頁）：
　  被告鄒年濱：等一下楊浩會打給你，你到1樓找他。
　  被告李哲宇：你叫他上來不就好了。
　  被告鄒年濱：不要，你到1樓找他，你會有辦法的，再見。
  ⒊可知被告李哲宇雖於警詢時供稱受被告鄒年濱指示交付愷他
    命予楊浩，但依其供詞，並未能確認被告鄒年濱係基於營利
    意圖而販賣愷他命予楊浩，況被告李哲宇嗣後已不確定是否
    有交付毒品予楊浩收受，被告鄒年濱、林南課亦否認此部分
    販賣毒品之犯行，由前揭通訊監察譯文所示內容，復均未見
    任何有關毒品之代號、數量、價格等暗語或關鍵字詞，更毫
    無關於被告林南課涉有此部分犯行之證據可參，是在無其他
    事證可佐證之情形下，即難單憑被告李哲宇前後不盡相同之
    供述，逕認被告李哲宇有被訴與被告鄒年濱、林南課共同於
    102年1月22日上午3時26分許之後，在不詳地點，以不詳代
    價，販賣不詳數量愷他命予楊浩之犯行。
陸、綜上所述，原審以不能證明上開被告此部分犯罪，諭知各被
    告無罪判決，核無不合，檢察官上訴意旨認原審對於偵辦販
    賣毒品犯罪的重要證人指訴及監聽譯文均予排除，同時忽略
    販賣毒品犯罪初供之可信性，證據取捨判斷容有疑問，主張
    上開各被告應構成販賣第二級、第三級毒品罪云云，並無理
    由，應予駁回。　　
丙、公訴不受理部分：
壹、公訴意旨略以：
　　被告郭辰分別為下列犯行：
一、基於販賣毒品以營利之犯意，於附表九編號1至20所示之時
    間、地點，以如附表九編號1至20所示之價格，販賣如附表
    九編號1至20所示之第二級、第三級毒品予如附表九編號1至
    20所示之人。
二、基於轉讓第三級毒品之犯意，於附表九編號21所示之時間、
    地點，轉讓如附表九編號21所示之第三級毒品愷他命予附表
    九編號21所示之人。
三、因認被告郭辰涉犯毒品危害防制條例第4條第2項、第3項之
    販賣第二級、第三級毒品罪嫌；毒品危害防制條例第8條第3
    項之轉讓第三級毒品罪嫌。
貳、按被告死亡者，應諭知公訴不受理之判決，並得不經言詞辯
    論為之，刑事訴訟法第303條第5款、第307條定有明文。本
    件被告郭辰因違反毒品危害防制條例案件，經原審判處有期
    徒刑8年，部分無罪，被告郭辰及檢察官不服原判決，於法
    定期間內提起上訴，於110年7月7日繫屬於本院。惟被告郭
    辰於110年10月20日死亡，有其個人資料查詢結果在卷可稽
    （見本院卷二第345頁），原審未及審酌，自有未合，依上
    開說明，應由本院將原判決此部分予以撤銷改判，並不經言
    詞辯論，而諭知公訴不受理判決。另關於被告郭辰扣案如附
    表八編號2所示之物，縱認與其被訴犯行有關，亦宜由檢察
    官另為適法之處理，即不在本案併予宣告沒收銷燬或沒收之
    。
據上論結，應依刑事訴訟法第369條第1項前段、第364條、第299
條第1項前段、第300條、第368條、第303條第5款、第307條、第
373條，判決如主文。
本案經檢察官陳明進提起公訴，檢察官孟令士提起上訴，檢察官
侯名皇到庭執行職務。
中　　華　　民　　國　　111 　年　　10　　月　　5 　　日
                  刑事第四庭  審判長法　官  陳筱珮
                                    法　官  吳元曜
                                    法　官  羅郁婷
以上正本證明與原本無異。
如不服本判決，應於收受送達後20日內向本院提出上訴書狀，其
未敘述上訴之理由者並得於提起上訴後20日內向本院補提理由書
（均須按他造當事人之人數附繕本）「切勿逕送上級法院」。
本院維持一審無罪部分，檢察官如不服本判決，應於收受送達後
20日內向本院提出上訴書狀，惟須受刑事妥速審判法第9條限制
。其未敘述上訴之理由者，並得於提起上訴後20日內向本院補提
理由書(均須按他造當事人之人數附繕本)「切勿逕送上級法院」
。
刑事妥速審判法第9條：
除前條情形外，第二審法院維持第一審所為無罪判決，提起上訴
之理由，以下列事項為限：
一、判決所適用之法令牴觸憲法。
二、判決違背司法院解釋。
三、判決違背判例。
刑事訴訟法第 377 條至第 379 條、第 393 條第 1 款之規定，
於前項案件之審理，不適用之。
                                    書記官  蔡易霖　　
中　　華　　民　　國　　111 　年　　10　　月　　7 　　日
附錄：本案論罪科刑法條全文
104年2月4日修正前毒品危害防制條例第4條
製造、運輸、販賣第一級毒品者，處死刑或無期徒刑；處無期徒
刑者，得併科新臺幣2千萬元以下罰金。
製造、運輸、販賣第二級毒品者，處無期徒刑或7年以上有期徒
刑，得併科新臺幣1千萬元以下罰金。
製造、運輸、販賣第三級毒品者，處5年以上有期徒刑，得併科
新臺幣7百萬元以下罰金。
製造、運輸、販賣第四級毒品者，處3年以上10年以下有期徒刑
，得併科新臺幣3百萬元以下罰金。
製造、運輸、販賣專供製造或施用毒品之器具者，處1年以上7年
以下有期徒刑，得併科新臺幣1百萬元以下罰金。
前五項之未遂犯罰之。
108年12月17日修正前毒品危害防制條例第4條
製造、運輸、販賣第一級毒品者，處死刑或無期徒刑；處無期徒
刑者，得併科新臺幣2千萬元以下罰金。
製造、運輸、販賣第二級毒品者，處無期徒刑或7年以上有期徒
刑，得併科新臺幣1千萬元以下罰金。
製造、運輸、販賣第三級毒品者，處7年以上有期徒刑，得併科
新臺幣7百萬元以下罰金。
製造、運輸、販賣第四級毒品者，處5年以上12年以下有期徒刑
，得併科新臺幣三百萬元以下罰金。
製造、運輸、販賣專供製造或施用毒品之器具者，處1年以上7年
以下有期徒刑，得併科新臺幣1百萬元以下罰金。
前五項之未遂犯罰之。
104年12月2日修正前藥事法第83條
明知為偽藥或禁藥，而販賣、供應、調劑、運送、寄藏、牙保、
轉讓或意圖販賣而陳列者，處7年以下有期徒刑，得併科新臺幣5
百萬元以下罰金。
犯前項之罪，因而致人於死者，處7年以上有期徒刑，致重傷者
，處3年以上12年以下有期徒刑。
因過失犯第一項之罪者，處2年以下有期徒刑、拘役或科新臺幣3
0萬元以下罰金。
第一項之未遂犯罰之。

附表一（被告賴俊佑有罪部分）
編號 賣方/轉讓人 買方/受讓人 時間 地點 毒品種類、數量及金額（新臺幣） 主文 1 （起訴書附表一編號3） 賴俊佑 黃士瑋 吳俊宏 102年2月11日上午4時29分後某時 不詳地點 第三級毒品愷他命100公克、9000元 賴俊佑共同犯販賣第三級毒品罪，處有期徒刑參年貳月。 扣案行動電話壹支（含門號0000000000號SIM卡壹張；IMEI:00000000000000號）沒收之。 2 （起訴書附表一編號6） 賴俊佑 某女子（行動電話門號0000000000號之使用人） 郭辰 102年3月14日上午1時23分後某時 八方酒店樓下 第二級毒品搖頭丸100顆、2萬1000元（被告賴俊佑分得500元） 賴俊佑共同犯販賣第二級毒品罪，處有期徒刑肆年。 未扣案犯罪所得新臺幣伍佰元沒收之，於全部或一部不能沒收或不宜執行沒收時，追徵其價額。 扣案行動電話貳支（含門號0000000000號SIM卡壹張；IMEI:00000000000000號）、（含門號0000000000號SIM卡壹張；IMEI：000000000000000號）沒收之。 3 （起訴書附表八編號6） 賴俊佑 張家青 102年5月1日上午9時33分4秒後某時 賴俊佑住處 偽藥一粒眠1顆 賴俊佑犯轉讓偽藥罪，處有期徒刑陸月。 扣案行動電話壹支（含門號0000000000號SIM卡1張；IMEI:00000000000000號）沒收之。 

附表二（被告劉信輝有罪部分）
編號 賣方/轉讓人 買方/受讓人 時間 地點 毒品種類、數量及金額（新臺幣） 主文 1 （起訴書附表三編號3） 劉信輝 洪詠琪（綽號「小鑽」，行動電話門號0000000000號之使用人） 101年12月15日上午6時8分許 臺北市松山區亞伯汽車旅館 第二級毒品神仙水2瓶、未遂 劉信輝犯販賣第二級毒品未遂罪，處有期徒刑壹年貳月。 扣案行動電話壹支（含門號0000000000號SIM卡壹張；IMEI：000000000000000號）沒收之。 2 （起訴書附表八編號9） 劉信輝 王景珏 102年7月24日上午8時20分許 新北市○○區○○街000巷0弄0號3樓流信輝租屋處 不詳數量之偽藥愷他命 劉信輝犯轉讓偽藥罪，處有期徒刑參月。 
附表三（被告鄒年濱有罪部分）
編號 賣方/轉讓人 買方/受讓人 時間 地點 毒品種類、數量及金額（新臺幣） 主文 1 （起訴書附表四編號3） 鄒年濱 郭辰 林傅雪 101年12月14日上午6時32分後某時 八方酒店 第三級毒品愷他命1包（3公克）、1000元 鄒年濱共同犯販賣第三級毒品罪，處有期徒刑貳年拾月。 未扣案犯罪所得新臺幣壹仟元沒收之，於全部或一部不能沒收或不宜執行沒收時，追徵其價額。 扣案行動電話壹支（含門號0000000000號SIM卡壹張；IMEI：000000000000000號）沒收之。 2 （起訴書附表八編號5） 鄒年濱 郭婉君 102年4月底 臺北市○○區○○○路000號7樓之1鄒年濱住處 偽藥愷他命、搖頭丸（數量不詳） 鄒年濱犯轉讓禁藥罪，處有期徒刑伍月。 3 （起訴書附表八編號8） 鄒年濱 李哲宇 林彣權綽號「小姜」之男子 102年7月21日上午10時許 春天夢幻旅館 偽藥愷他命（數量不詳） 鄒年濱犯轉讓禁藥罪，處有期徒刑伍月。 
附表四（被告謝効恩有罪部分）：
編號 賣方 買方 時間 地點 毒品種類、數量及金額（新臺幣） 主文 1 （起訴書附表五編號3） 謝効恩 郭永珍 101年12月16日上午3時51分31秒後之某時 臺北市中山區錦州街附近之麥當勞 第三級毒品愷他命1包（2.8公克）、1500元 謝効恩犯販賣第三級毒品罪，處有期徒刑貳年拾月。 未扣案犯罪所得新臺幣壹仟伍佰元沒收之，於全部或一部不能沒收或不宜執行沒收時，追徵其價額。 扣案行動電話壹支（含門號0000000000號SIM卡壹張；IMEI:000000000000000號）沒收之。 2 （起訴書附表五編號4） 謝効恩 郭永珍 101年12月29日上午2時16分4秒後之某時 同上 同上 謝効恩犯販賣第三級毒品罪，處有期徒刑貳年拾月。 未扣案犯罪所得新臺幣壹仟伍佰元沒收之，於全部或一部不能沒收或不宜執行沒收時，追徵其價額。 扣案行動電話壹支（含門號0000000000號SIM卡壹張；IMEI:000000000000000號）沒收之。 3 （起訴書附表五編號5） 謝効恩 郭永珍 101年12月30日上午4時36分01秒後之某時 同上 同上 謝効恩犯販賣第三級毒品罪，處有期徒刑貳年拾月。 未扣案犯罪所得新臺幣壹仟伍佰元沒收之，於全部或一部不能沒收或不宜執行沒收時，追徵其價額。 扣案行動電話壹支（含門號0000000000號SIM卡壹張；IMEI:000000000000000號）沒收之。 4 （起訴書附表五編號6） 謝効恩 郭永珍 102年1月1日上午6時0分11秒後之某時 同上 同上 謝効恩犯販賣第三級毒品罪，處有期徒刑貳年拾月。 未扣案犯罪所得新臺幣壹仟伍佰元沒收之，於全部或一部不能沒收或不宜執行沒收時，追徵其價額。 扣案行動電話壹支（含門號0000000000號SIM卡壹張；IMEI:000000000000000號）沒收之。 5 （起訴書附表五編號7） 謝効恩 郭永珍 102年1月5日上午5時2分53秒後之某時 同上 同上 謝効恩犯販賣第三級毒品罪，處有期徒刑貳年拾月。 未扣案犯罪所得新臺幣壹仟伍佰元沒收之，於全部或一部不能沒收或不宜執行沒收時，追徵其價額。 扣案行動電話壹支（含門號0000000000號SIM卡壹張；IMEI:000000000000000號）沒收之。 6 （起訴書附表五編號8） 謝効恩 郭永珍 102年1月24日上午4時44分20秒後之某時 同上 同上 謝効恩犯販賣第三級毒品罪，處有期徒刑貳年拾月。 未扣案犯罪所得新臺幣壹仟伍佰元沒收之，於全部或一部不能沒收或不宜執行沒收時，追徵其價額。 扣案行動電話壹支（含門號0000000000號SIM卡壹張；IMEI:000000000000000號）沒收之。 7 （起訴書附表五編號9） 謝効恩 郭永珍 102年1月25日上午4時25分39秒後之某時 同上 同上 謝効恩犯販賣第三級毒品罪，處有期徒刑貳年拾月。 未扣案犯罪所得新臺幣壹仟伍佰元沒收之，於全部或一部不能沒收或不宜執行沒收時，追徵其價額。 扣案行動電話壹支（含門號0000000000號SIM卡壹張；IMEI:000000000000000號）沒收之。 8 （起訴書附表五編號10） 謝効恩 郭永珍 102年1月26日上午6時21分32秒後之某時 同上 同上 謝効恩犯販賣第三級毒品罪，處有期徒刑貳年拾月。 未扣案犯罪所得新臺幣壹仟伍佰元沒收之，於全部或一部不能沒收或不宜執行沒收時，追徵其價額。 扣案行動電話壹支（含門號0000000000號SIM卡壹張；IMEI:000000000000000號）沒收之。 9 （起訴書附表五編號11） 謝効恩 郭永珍 102年3月14日上午4時47分33秒後之某時 同上 同上 謝効恩犯販賣第三級毒品罪，處有期徒刑貳年拾月。 未扣案犯罪所得新臺幣壹仟伍佰元沒收之，於全部或一部不能沒收或不宜執行沒收時，追徵其價額。 扣案行動電話壹支（含門號0000000000號SIM卡壹張；IMEI:000000000000000號）沒收之。 
附表五（被告林南課有罪部分）
編號 賣方 買方 時間 地點 毒品種類、數量及金額（新臺幣） 主文 1 （起訴書附表七編號1） 林南課 林彣權 鄭羽萱 林庭毅 101年11月27日上午9時56分許 臺北市○○區○○街00號9樓之10林南課租屋處 第三級毒品愷他命1包（2-3公克）、1300元 林南課共同犯販賣第三級毒品罪，處有期徒刑貳年拾月。 扣案行動電話壹支（含門號0000000000號SIM卡壹張；IMEI：000000000000000號）沒收之。 
附表六（被告林彣權有罪部分）
編號 賣方/轉讓人 買方/受讓人 時間 地點 毒品種類、數量及金額（新臺幣） 主文 1 （起訴書附表七編號1） 林彣權 林南課 鄭羽萱 林庭毅 101年11月27日上午9時56分許 臺北市○○區○○街00號9樓之10林南課租屋處 第三級毒品愷他命1包（2-3公克）、1300元 林彣權共同犯販賣第三級毒品罪，處有期徒刑貳年拾月。 未扣案犯罪所得新臺幣壹仟參佰元沒收之，於全部或一部不能沒收或不宜執行沒收時，追徵其價額。 扣案行動電話壹支（含門號0000000000號SIM卡壹張；IMEI：000000000000000號）沒收之。 2 （起訴書附表七編號5） 林彣權 蕭嘉琪 蕭嘉琪之友人 101年12月23日上午5時54分後某時 臺北市中山區林森北路錢櫃KTV旁蕭嘉琪友人住處 神仙水2瓶及搖頭丸3顆、共2400元 林彣權共同犯販賣第二級毒品罪，處有期徒刑參年拾月。 未扣案犯罪所得新臺幣貳仟肆佰元沒收之，於全部或一部不能沒收或不宜執行沒收時，追徵其價額。 扣案行動電話壹支（含門號0000000000號SIM卡壹張；IMEI：000000000000000號）沒收之。 3 （起訴書附表七編號6） 林彣權 蕭嘉琪 蕭嘉琪之友人 101年12月30日下午6時10分許 不詳地點 搖頭丸3顆、共1400元 林彣權共同犯販賣第二級毒品罪，處有期徒刑參年拾月。 未扣案犯罪所得新臺幣壹仟肆佰元沒收之，於全部或一部不能沒收或不宜執行沒收時，追徵其價額。 扣案行動電話壹支（含門號0000000000號SIM卡壹張；IMEI：000000000000000號）沒收之。 4 （起訴書附表八編號1） 林彣權 蕭嘉琪 101年11月間某日 臺北市○○區○○○路0段000巷0號5樓林彣權住處 不詳數量之愷他命、搖頭丸 林彣權犯轉讓禁藥罪，處有期徒刑伍月。 5 （起訴書附表八編號2） 林彣權 李哲宇 101年12月14日上午8時22分後某時 林彣權租屋處 不詳數量之愷他命 林彣權犯轉讓偽藥罪，處有期徒刑伍月。 扣案行動電話壹支（含門號0000000000號SIM卡壹張；IMEI：000000000000000號）沒收之。 6 （起訴書附表八編號3） 林彣權 蕭嘉琪 某男子（行動電話門號0000000000號使用人） 101年12月16日上午3時43分許後某時 八方酒店 愷他命2包、搖頭丸2顆、神仙水2瓶 林彣權共同犯轉讓禁藥罪，處有期徒刑陸月。 扣案行動電話壹支（含門號0000000000號SIM卡壹張；IMEI：000000000000000號）沒收之。 7 （起訴書附表八編號7） 林彣權 李哲宇 102年7月6日上午6時48分許後某時 金昌酒店 含有愷他命成分香菸1支 林彣權犯轉讓偽藥罪，處有期徒刑伍月。 
附表七（被告蕭嘉琪有罪部分）
編號 賣方/轉讓人 買方/受讓人 時間 地點 毒品種類、數量及金額（新臺幣） 主文 1 （起訴書附表七編號5） 蕭嘉琪 林彣權  蕭嘉琪之友人 101年12月23日上午5時54分後某時 臺北市中山區林森北路錢櫃KTV旁蕭嘉琪友人住處 神仙水2瓶及搖頭丸3顆、共2400元 蕭嘉琪共同犯販賣第二級毒品罪，處有期徒刑參年拾月。 扣案行動電話壹支（含門號0000000000號SIM卡壹張）沒收之。 2 （起訴書附表七編號6） 蕭嘉琪 林彣權  蕭嘉琪之友人 101年12月30日下午6時10分許 不詳地點 搖頭丸3顆、共1400元 蕭嘉琪共同犯販賣第二級毒品罪，處有期徒刑參年拾月。 扣案行動電話壹支（含門號0000000000號SIM卡壹張）沒收之。 3 （起訴書附表八編號3） 蕭嘉琪 林彣權  某男子（行動電話門號0000000000號使用人） 101年12月16日上午3時43分許後某時 八方酒店 愷他命2包、搖頭丸2顆、神仙水2瓶 蕭嘉琪共同犯轉讓禁藥罪，處有期徒刑陸月。 扣案行動電話壹支（含門號0000000000號SIM卡壹張）沒收之。 
附表八
編號 姓名 扣押物品名稱及數量 證據及頁碼 1 賴俊佑 愷他命3包、搖頭丸7顆、安非他命吸食器1組、吸食器玻璃管1支、分裝袋3包、K盤1只、裝置毒品鐵盒1個、HTC行動電話2支（門號：0000000000、0000000000號；IMEI：00000000000000、000000000000000） 搜索票、刑事警察大隊搜索扣押筆錄及扣押物品目錄表（見警聲搜卷第465頁至第467頁）、扣押物品清單及照片（愷他命3包，見訴字卷七第175頁至第181頁；含第二級毒品MDMA成分之淺藍色藥錠5顆、含第三級毒品對-氯安非他命成分之深藍色藥錠1顆及綠色藥錠1顆，見偵字卷二第34頁、訴字卷七第183頁至第189頁；K盤1個、安非他命吸食器1組、玻璃球管2支，見訴字卷七第235頁至第241頁，其中玻璃球管部分與扣押物品目錄表記載之數量不同；裝毒鐵盒1個、分裝袋3包，見訴字卷七第263頁至第267頁；手機2支，見訴字卷七第305頁至第313頁） 2 郭辰 神仙水57瓶、愷他命4包（以上由郭嘉欣隨身背包扣得）、神仙水225瓶、愷他命1包、電子磅秤2台、分夾鍊袋1大包、蘋果牌行動電話2支（門號：0000000000、0000000000號）、三星牌行動電話1支（門號：0000000000號）、檸檬茶袋裝之毒品17包、K盤1個 搜索票、刑事警察大隊搜索扣押筆錄及扣押物品目錄表（見警聲搜卷第483頁、偵字卷一第74頁至第78頁）、扣押物品清單及照片（愷他命5包、亞甲基雙氧甲基卡西酮17包、亞甲二氧甲基282瓶，見訴字卷七第191頁至第203頁；電子磅秤2台、分裝袋1包，見訴字卷七第251頁至第261頁；K盤1個，見訴字卷七第269頁至第271頁；手機3支，見訴字卷七第315頁至第327頁） 3 劉信輝 愷他命2包、K盤（含卡片）1個、行動電話3支（門號0000000000號。門號0000000000號；IMEI：000000000000000。門號0000000000號） 搜索票（見警聲搜卷第483頁反面）、扣押物品清單及照片（愷他命2包，見訴字卷七第165頁至第169頁；K盤1個，見訴字卷七第247頁至第249頁；手機3支，見訴字卷七第291頁至第303頁） 4 鄒年濱  三星牌行動電話1支（門號0000000000號；IMEI：000000000000000）、K盤1只（以上為鄒年濱所有）、三星牌行動電話1支（門號：0000000000、郭婉君所有） 搜索票、刑事警察大隊搜索扣押筆錄及扣押物品目錄表（見警聲搜卷第474頁至第476頁）、扣押物品清單及照片（K盤1個，見訴字卷七第243頁至第245頁；手機1支，見訴字卷七第285頁至第289頁） 5 謝効恩 行動電話1支（門號0000000000號；IMEI：000000000000000）、愷他命18包、電子磅秤1台、分裝袋2包、分裝管杓1支 搜索票、刑事警察大隊搜索扣押筆錄及扣押物品目錄表（見警聲搜卷第468頁至第470頁）、扣押物品清單及照片（愷他命18包，見訴字卷七第171頁至第173頁；手機1支、電子磅秤1個、分裝袋2包，見訴字卷七第221頁至第233頁、第459頁） 6 林南課 蘋果牌行動電話1支（門號0000000000號；IMEI：000000000000000）、愷他命1瓶、愷他命1包、電子磅秤1台、K盤1個、卡片1張、帳冊1本 搜索票、刑事警察大隊搜索扣押筆錄及扣押物品目錄表（見警聲搜卷第471頁至第473頁）、扣押物品清單及照片（愷他命1瓶、愷他命1包，見訴字卷七第159頁至第163頁；手機1支、K盤1個、電子磅秤1臺、帳冊1本，見訴字卷七第205頁至第219頁、第460頁） 7 林彣權 行動電話2支（門號0000000000號；IMEI：000000000000000。門號0000000000號） 扣押物品清單及照片（見訴字卷七第329頁至第337頁） 8 蕭嘉琪 三星牌行動電話1支（門號0000000000號） 搜索票、刑事警察大隊搜索扣押筆錄及扣押物品目錄表（見警聲搜卷第477頁至第479頁）、扣押物品清單及照片（手機1支，見訴字卷七第279頁至第283頁） 9 李哲宇 蘋果牌行動電話1支（門號0000000000號）、三星牌行動電話1支（IMEI：00000000000000） 搜索票、刑事警察大隊搜索扣押筆錄及扣押物品目錄表（見警聲搜卷第480頁至第482頁）、扣押物品清單及照片（手機1支，見訴字卷七第273頁至第277頁） 
附表九（被告郭辰被訴部分）：
編號 賣方 買方 時間 地點 毒品種類、數量及金額（新臺幣） 1 （起訴書附表二編號1） 郭辰 賴俊佑 101年10月10日凌晨1時46分許 臺北市○○區○○○路0段00號6樓之9賴俊佑租屋處 搖頭丸4顆、1400元 2 （起訴書附表二編號2） 郭辰 某女子（行動電話：0000000000、0000000000）及其友人 101年11月14日上午4時2分許 不詳 愷他命5公克、1500元 3 （起訴書附表二編號3） 郭辰 綽號兔子之某女子（行動電話：0000000000、0000000000）及其友人 101年11月20日上午5時56分許之後某時 不詳 愷他命3.5公克（含包裝袋）、1300元 4 （起訴書附表二編號4） 郭辰 某女子（行動電話：0000000000） 101年11月25日上午7時43分許之後某時 不詳 愷他命3.5公克（含包裝袋）、1300元 5 （起訴書附表二編號5） 郭辰 某男子（行動電話：0000000000） 101年12月2日上午4時10分許之後某時 不詳 愷他命及搖頭丸（數量、金額均不詳） 6 （起訴書附表二編號6） 郭辰 某男子（行動電話：0000000000） 101年12月6日上午8時許之後某時 不詳 毒品名稱、數量均不詳、2100元 7 （起訴書附表二編號7） 郭辰 某女子（行動電話：0000000000） 101年12月6日上午8時21分許 不詳 本來欲送搖頭丸，但錯送為愷他命（數量、金額均不詳） 8 （起訴書附表二編號8） 郭辰 張家青（行動電話：0000000000號） 101年12月13日上午6時32分許 臺北市中山區農安街之時尚會館 神仙水2或3瓶、1200或1800元 9 （起訴書附表二編號9） 郭辰 蕭嘉琪 101年6月起至101年12月28日之前某天 不詳 愷他命（每次1000元至1500元不等） 10 （起訴書附表二編號10） 郭辰 某女子（行動電話：0000000000） 101年12月29日上午9時35分許 不詳 愷他命3.5公克（含包裝袋）、700元 11 （起訴書附表二編號11） 郭辰 某男子（行動電話：0000000000） 101年12月31日晚上9時49分許 不詳 搖頭丸3顆、愷他命3.5公克（含包裝袋）、總價2700元 12 （起訴書附表二編號12） 郭辰 謝効恩 102年1月24日上午6時45分許 八方酒店 愷他命2.8公克、1000元 13 （起訴書附表二編號13） 郭辰 蕭嘉琪 102年2月26日凌晨3時15分許之後 八方酒店樓下 愷他命1小包（3.5公克，含包裝袋）、1500元 14 （起訴書附表二編號14） 郭辰某女子（行動電話：0000000000） 綽號牛奶之女子 102年3月13日晚上9時35分許之後某時 不詳 愷他命2小包（每包3.5公克）、總價3400元 15 （起訴書附表二編號15） 郭辰 某男子（行動電話：0000000000） 102年3月14日上午3時24分許之後某時 不詳 愷他命100公克、2萬5000元（未成交） 16 （起訴書附表二編號16） 郭辰 某女子（行動電話：0000000000） 102年3月19日下午10時14分許之前某時 不詳 愷他命1小包（3.5公克，含包裝袋）、1300元（未成交） 17 （起訴書附表二編號17） 郭辰 某女子（行動電話：0000000000） 102年4月23日上午3時7分許之後某時 不詳 神仙水2瓶、總價1000元 18 （起訴書附表二編號18） 郭辰 某女子（行動電話：0000000000） 102年5月13日晚上8時29分許 不詳 愷他命1小包（3.5公克，含包裝袋）、1300元 19 （起訴書附表三編號13） 郭辰 劉信輝 蔣玉梅 101年12月29日上午9時16分許之後某時 不詳 愷他命（數量、金額不詳，原由劉信輝接洽，之後交由郭辰處理） 20 （起訴書附表四編號3）  郭辰 鄒年濱 林傅雪（行動電話：0000000000） 101年12月14日上午6時32分許之後某時 八方酒店樓下 愷他命1小包（3公克）、1000元 21 （起訴書附表八編號4） 郭辰 某女子（行動電話：0000000000、0000000000） 101年12月31日晚上8時38分許之後某時 不詳 愷他命（無償提供） 
附件一
臺灣臺北地方法院刑事判決
103年度訴字第108號
公　訴　人　臺灣臺北地方檢察署檢察官
被　　　告　賴俊佑　男　民國00年0月00日生
　　　　　　　　　　身分證統一編號：Z000000000號
　　　　　　　　　　住○○市○○區○○○路0段00號5樓之31
選任辯護人　簡宏明律師
被　　　告　郭辰（原名：郭嘉欣）   
                    男　民國00年0月00日生
　　　　　　　　　　身分證統一編號：Z000000000號
　　　　　　　　　　住○○市○○區○○路000號2樓
選任辯護人　賴佩霞律師
被　　　告　劉信輝　男　民國00年0月0日生
　　　　　　　　　　身分證統一編號：Z000000000號
　　　　　　　　　　住○○市○○區○○路000巷00號2樓
　　　　　　　　　　居新北市○○區○○街000巷0弄0號3樓
選任辯護人　簡宏明律師
　　　　　　林明輝律師
被　　　告　鄒年濱　男　民國00年0月00日生
　　　　　　　　　　身分證統一編號：Z000000000號
　　　　　　　　　　住○○市○○區○○○路000號
選任辯護人　陳哲民法扶律師
被　　　告　謝効恩　男　民國00年0月0日生
　　　　　　　　　　身分證統一編號：Z000000000號
　　　　　　　　　　住○○市○○區○○○路0段00號5樓之31
選任辯護人　簡靖軒律師
　　　　　　趙元昊律師
　　　　　　洪玲喻律師
被　　　告　林南課　男　民國00年0月0日生
　　　　　　　　　　身分證統一編號：Z000000000號
　　　　　　　　　　住○○市○○區○○街000巷00號4樓
選任辯護人　陳宗佑律師
被　　　告　林彣權　男　民國00年00月00日生
　　　　　　　　　　身分證統一編號：Z000000000號
　　　　　　　　　　住○○市○○區○○街000○0號4樓
選任辯護人　王健珉法扶律師
被　　　告　蕭嘉琪　女　民國00年0月00日生
　　　　　　　　　　身分證統一編號：Z000000000號
　　　　　　　　　　住○○市○○區○○○路000號
選任辯護人　蔡坤廷法扶律師
被　　　告　李哲宇　男　民國00年0月00日生
　　　　　　　　　　身分證統一編號：Z000000000號
　　　　　　　　　　住○○市○○區○○路000巷00弄00號
選任辯護人　楊佳純律師
　　　　　　曾昭牟律師
上列被告因違反毒品危害防制條例案件，經檢察官提起公訴（10
2年度偵字第18513號），本院判決如下：
    主  文
賴俊佑犯如附表一及附表七編號5所示之罪，各處如附表一及附
表七編號5「宣告刑」及「沒收」欄所示之刑及沒收。應執行有
期徒刑柒年陸月。
郭辰犯如附表二及附表四所示之罪，各處如附表二及附表四「宣
告刑」及「沒收」欄所示之刑及沒收。應執行有期徒刑捌年。
劉信輝犯如附表三及附表七編號8所示之罪，各處如附表三及附
表七編號8「宣告刑」及「沒收」欄所示之刑及沒收。應執行有
期徒刑參年拾月。
鄒年濱犯如附表四、附表七編號4及7所示之罪，各處如附表四、
附表七編號4及7「宣告刑」及「沒收」欄所示之刑及沒收。應執
行有期徒刑伍年陸月。
謝效恩犯如附表五所示之罪，各處如附表五「宣告刑」及「沒收
」欄所示之刑及沒收。應執行有期徒刑捌年陸月。
林南課犯如附表六編號1所示之罪，處如附表六編號1「宣告刑」
及「沒收」欄所示之刑及沒收。
林彣權犯如附表六、附表七編號1、2、3及6所示之罪，各處如附
表六、附表七編號1、2、3及6「宣告刑」及「沒收」欄所示之刑
及沒收。應執行有期徒刑捌年拾月。
蕭嘉琪犯如附表六編號2、3及附表七編號3所示之罪，各處如附
表六編號2、3及附表七編號3「宣告刑」及「沒收」欄所示之刑
及沒收。應執行有期徒刑柒年貳月。
賴俊佑、郭辰、劉信輝、鄒年濱、謝效恩、林南課、林彣權、蕭
嘉琪其餘被訴部分均無罪。
李哲宇無罪。　　　　　　　　
    事  實
賴俊佑（綽號：阿佑）、郭辰（綽號：小寶）、劉信輝（綽號
  ：阿輝）、鄒年濱（綽號：小豬）、謝効恩（綽號：阿文）、
  林南課（綽號：小課）、林彣權（綽號：阿權）、蕭嘉琪（綽
  號：牛奶）、李哲宇（綽號：小胖）均明知搖頭丸（即MDMA、
  3,4-亞甲基雙氧甲基安非他命、3,4-Methylenedi-oxymethamp
  hetamine，俗稱搖頭丸）及神仙水（即伽瑪羥基丁酸、GammaH
  ydroxybutyricAcid、Gammahydroxybutyrate、GHB，俗稱神仙
  水）均係毒品危害防制條例第2條第2項第2款規定之第二級毒
  品，並經行政院衛生福利部（下稱衛福部）公告屬藥事法第22
  條第1項1款所列之禁藥；愷他命（ketamine）及一粒眠（即硝
  甲西泮、硝甲氮平、Nimetazepam，俗稱一粒眠）均係同條例
  第2條第2項第3款規定之第三級毒品，且經衛福部公告列為管
  制藥品，除依藥事法相關規定製造之注射製劑外，係屬藥事法
  第20條第1款所稱未經核准擅自製造之偽藥，非經主管機關許
  可均不得持有、販賣及轉讓，竟分別為下列行為：
㈠賴俊佑、郭辰、劉信輝、鄒年濱、謝効恩、林彣權、林南課及
  蕭嘉琪（下稱被告賴俊佑等8人）分別意圖營利，基於販賣如
  附表一至六所示之第二級、第三級毒品之犯意，於如附表一至
  六所示之時間及地點，以如附表一至六所示之行動電話及其門
  號為聯絡工具，待雙方議定購買之毒品種類、數量、價格及交
  易地點後，分別將如附表一至六所示之第二級、第三級毒品販
  賣予如附表一至六所示之買家。
㈡賴俊佑、劉信輝、鄒年濱、林彣權及蕭嘉琪分別基於轉讓偽、
  禁藥即如附表七所示之第二級、第三級毒品之犯意，於如附表
  七所示之時間及地點，無償轉讓如附表七所示之第二級、第三
  級毒品予如附表七所示之對象。嗣經警於民國102年7月24日持
  搜索票執行搜索，扣得如附表八至十所示之物，始悉上情。
案經臺北市政府警察局（下稱市警局）刑事警察大隊報告臺灣
  臺北地方檢察署（下稱臺北地檢署）檢察官偵查起訴。
    理  由
甲、有罪部分
壹、程序部分：
證據能力部分：
㈠被告謝效恩於警詢中、偵查時之自白，均有證據能力：
⒈按被告之自白，非出於強暴、脅迫、利誘、詐欺、疲勞訊問、
  違法羈押或其他不正之方法，且與事實相符者，得為證據，刑
  事訴訟法第156條第1項定有明文。本條乃因刑事訴訟之目的，
  雖在發現實體真實，使國家得以正確適用刑罰權，並藉以維護
  社會秩序及安全，然其手段仍應合法、潔淨、公正，以保障人
  權；尤其犯罪偵查機關採取刑求等不正訊問方法時，其供述內
  容的虛偽或然性往往甚高，不僅有礙於真實之發現，更往往對
  受訊問人之基本權利造成莫大傷害。於此意義之下，只要國家
  機關施用不正方法，致被告身體、精神產生壓迫、恐懼狀態延
  伸至訊問當時，若被告因此不能為自由陳述，已侵害被告意思
  決定及意思活動之自由，其自白非出於任意，即不得採為證據
  。是以，所謂「非任意性自白」，即以該自白必須是以強暴、
  脅迫、利誘、詐欺、疲勞訊問、違法羈押或其他不正方法所取
  得，且該自白與不正方法間具有因果關係時，該自白始應加以
  排除。
⒉查被告謝效恩於警詢中及偵訊時曾就如附表五編號1至9所示之
  犯行自承在卷，其雖於審判中翻易前詞，主張於警詢中之自白
  係受到外力、誘導及不正訊問，始為坦承之自白，實非出於自
  由意志，不具任意性，故該等供述皆無證據能力云云（見本院
  卷一第231頁、本院卷二第9頁），然參諸被告謝效恩於107年7
  月24日為警拘提到場，被員警告以「得保持緘默，無須違背自
  己意思而為陳述」、「得選任辯護人」等刑事訴訟法第95條之
  權利事項，及詢問其是否請律師到場後，員警始開始詢問之。
  又被告謝效恩於警詢中對被調查之犯情並非全部承認，且對於
  員警所詢問之通訊監察譯文內容亦多有否認從事毒品交易等情
  ，有警詢筆錄1份存卷供參（見偵卷一第304頁至第316頁），
  顯然被告謝效恩於員警權利告知後，尚有選擇與否及決定回答
  內容之自由。
⒊經本院傳喚該次製作警詢筆錄之員警賴英豪，伊於審理中結證
  稱：伊於107年7月24日訊問時，並無告知被告謝效恩如果「不
  配合承認就要收押禁見」、「如果坦承犯行可以交保」等內容
  ，或者以任何條件交換之不正方式，要求被告謝效恩製作上述
  警詢筆錄；又於警詢完畢後，伊除告知被告謝效恩等一下檢察
  官會來，就沒有再告知其他事情等語明確（見本院卷二第16頁
  反面至第17頁）。再佐以被告謝效恩於檢察官訊問時已無員警
  在場，其仍坦承販毒等情，有偵訊筆錄1份可稽（見他卷第202
  頁）；且被告謝效恩供稱：警察於詢問前有告知其法律上之權
  利，筆錄上之簽名是其親自所簽，警詢筆錄都是逐一提示、詢
  問通訊監察譯文的意思，沒有一次提示多則譯文，檢察官於訊
  問前，亦有其告知法律上之權利，沒有讓其違背意願而為供述
  等語（見本院卷二第18頁反面至第20頁），足認其於警詢中及
  偵訊時自白並非受員警脅迫，而係出於其自由意志而為。此外
  ，本院依序訊問相關證人及調查證據後，認為被告謝效恩上揭
  自白與如附表五各編號所示之事實大致相符（詳如後述），從
  而，被告謝效恩此部分之辯解尚非可採，其於警詢中及偵查時
  之自白均具任意性及真實性無訛。
㈡本案以下所引用之證人於偵查中所為之證述，具有證據能力：
⒈按被告以外之人於偵查中向檢察官所為之陳述，除顯有不可信
  之情況者外，得為證據，此為刑事訴訟法第159條之1第2項所
  明定。蓋檢察官既代表國家偵查犯罪、實施公訴，依法有訊問
  被告、證人或鑑定人之權，且實務運作時，偵查中檢察官向被
  告以外之人所取得之陳述，原則上均能遵守法律規定，不致違
  法取供，其可信性甚高，除反對該項供述得具有證據能力之一
  方，已釋明「顯有不可信之情況」之理由外，不宜遽指該證人
  於偵查時之陳述不具證據能力。又證人在同一偵查程序或審判
  程序經依法具結後，即有據實陳述之義務，嗣在同一程序之不
  同期日有數次證述時，其先前具結之效力，自及於其後所為之
  證言(最高法院103年度台上字第3523號判決意旨參照)。
⒉證人即如附表一所示之購毒者、如附表四所示之共犯郭辰、證
  人即如附表二編號4、6所示之購毒者蕭嘉琪、證人即如附表四
  所示之購毒者林傅雪、證人即如附表五各編號所示之購毒者郭
  永珍、證人即如附表七編號1所示之購毒者鄭羽萱、林庭毅、
  證人即如附表七編號4所示之受讓者郭婉君、證人即如附表七
  編號7所示之受讓者林彣權、證人即如附表七編號2及7所示之
  受讓者李哲宇，於檢察官訊問時均經具結而為證述；證人張家
  青102年7月24日接受檢察官訊問時，經具結在案，有結文1紙
  在卷可證（見臺北地檢署102年度他字第6930號卷《下稱他卷》
  第237頁），揆諸前揭判決意旨，證人張家青於該日具結之效
  力及於其後於同年月25日所為之證言。前開證人經檢察官告以
  偽證罪責並令具結以擔保伊等證詞之憑信性，具有可信之特別
  情況，又為證明本案犯罪事實所必要，應有證據能力。
㈢證人即如附表二編號3所示之購毒者、如附表七編號5所示之毒
  品受讓人張家青於警詢中之證述，有證據能力：
⒈按被告以外之人於審判中有滯留國外或所在不明而無法傳喚或
  傳喚不到者，其於檢察事務官、司法警察官或司法警察調查中
  所為之陳述，經證明具有可信之特別情況，且為證明犯罪事實
  之存否所必要者，得為證據，刑事訴訟法第159條之3第3款定
  有明文。
⒉查證人張家青於警詢中之證言，雖屬審判外之陳述，惟伊於本
  院審理中經依法傳喚、拘提，均未到庭，有個人戶籍資料查詢
  結果、本院送達證書、拘票暨拘提報告書各2份附卷可稽（見
  本院103年度訴字第108號卷《下稱本院卷》卷五第231頁、第299
  頁、第353頁，本院卷六第29頁至第39頁）。觀諸證人張家青
  於警詢中陳述之外部附隨環境與條件，尚查無不法取供或筆錄
  記載失真之情事，又距本案為警查獲時接近，當可立即回想反
  應其所親身見聞體驗之事實，且尚不及權衡利害及取捨得失，
  亦較無來自被告之有形、無形之壓力，而出於不想生事或迴護
  被告之供證，是證人張家青於警詢中之心理狀態，既未遭受任
  何外力壓迫，記憶未受污染，心智亦屬健全，所述應係出於真
  意，依當時客觀環境與條件加以觀察，堪認其於警詢時之陳述
  ，並應具有可信之特別情況，且為證明犯罪事實存否所必要，
  依據首揭規定，應認有證據能力，而得採為本案之證據。被告
  郭辰及其辯護人雖主張證人張家青於警詢中之證述無證據能力
  云云（本院卷五第203頁，本院卷六第19頁至第20頁），並未
  提出證據以實其說，自非可採。
㈣證人即如附表七編號8所示之受讓者王景珏於警詢中之證述、證
  人蕭嘉琪有關被告林彣權如附表七編號1所示犯行於警詢中之
  證述、證人林彣權有關被告蕭嘉琪之全部警偵證述：
⒈按被告以外之人於審判外之陳述，雖不符合同法第159條之1至
  第159條之4之規定，但經當事人於審判程序同意作為證據，法
  院審酌該言詞陳述或書面陳述作成時之情況，認為適當者，亦
  得為證據，同法第159條之5第1項亦有明定。
⒉證人王景珏於警詢中之證述、證人蕭嘉琪有關被告林彣權如附
  表七編號1所示犯行於警詢中之證述、證人林彣權有關被告蕭
  嘉琪之全部警偵證述，經被告劉信輝、林彣權及蕭嘉琪表示不
  爭執此等證據能力（見本院卷四第100頁，本院卷一第58頁）
  ，復經本院審酌該等陳述作成時之情況，認為以之作為證據應
  屬適當，依上開規定，應認有證據能力。
㈤有關證人林傅雪、郭永珍、鄭羽萱、林庭毅及郭婉君於警詢中
  之證述部分：
⒈按被告以外之人於審判外之言詞或書面陳述，除法律有規定者
  外，不得作為證據，刑事訴訟法第159條第1項定有明文。
⒉本案證人林傅雪、郭永珍、鄭羽萱、林庭毅及郭婉君於警詢中
  所為陳述，屬被告以外之人於審判外所為之陳述，被告賴俊佑
  、郭辰、劉信輝、鄒年濱、謝效恩、林南課及林彣既爭執前開
  證人警詢筆錄之證據能力，本院審酌尚無刑事訴訟法第159條
  之2及同條之3得為證據之例外情形存在，依同法第159條第1項
  規定，認不具證據能力。
㈥如附件一至八所示之通訊監察譯文，均有證據能力：
⒈按有事實足認被告或犯罪嫌疑人有最輕本刑為3年以上有期徒刑
  之罪，並危害國家安全或社會秩序情節重大，而有相當理由可
  信其通訊內容與本案有關，且不能或難以其他方法蒐集或調查
  證據者，得發通訊監察書；前項通訊監察書，偵查中由檢察官
  依司法警察機關聲請或依職權以書面記載第11條之事項，並敘
  明理由、檢附相關文件，聲請該管法院核發，103年1月29日修
  正前之通訊保障及監察法第5條第1項第1款及第2項前段分別定
  有明文。本案對於如附件一至八所示門號之行動電話施以通訊
  監察，事前業經取得法院核發之通訊監察書，此有本院通訊監
  察書及電話附表等件在卷可稽（見臺北地檢署102年度警聲搜
  字第1386號卷《下稱警聲搜卷》第442頁至第462頁），茲審諸偵
  查機關調查違反毒品危害防制條例案件，因政府制定嚴刑峻法
  ，並嚴予查緝，以遏制毒品蔓延，致該等犯罪極具隱蔽性，舉
  凡運輸物品之數量、價額、時間、地點等重要事項之聯繫、洽
  商、協調、指定、送貨、收費等，偵查人員既無從一一掌握從
  事運輸毒品犯罪之人之確切犯罪內容並予以跟監、埋伏，且從
  事前開犯罪之人之相關言行舉措往往稍縱即逝，難以通訊監察
  以外之方法蒐集、調查證據，是本院准予核發之前開通訊監察
  書（含電話附表），於法並無不合，且前開通訊監察書業已載
  明案由、涉嫌觸犯之法條、監察對象、監察通訊種類及號碼等
  足資識別之特徵、受監察處所、監察理由、監察期間、監察方
  法、聲請機關或依職權核發、執行機關、建置機關、適用法條
  、法官指示事項等，均符合前揭通訊保障及監察法之法定程式
  ，是該通訊監察所得之錄音應有證據能力，先予敘明。
⒉次按偵查犯罪機關依法定程序監聽之錄音，如已踐行調查證據
  程序，依刑事訴訟法第165條之1之規定，本得採為認定犯罪事
  實之基礎。而依據監聽錄音製作之譯文，因僅為偵查機關單方
  面製作，屬具傳聞性質之文書證據，苟被告或訴訟關係人對真
  實性有爭執，法院固應勘驗該監聽之錄音，踐行調查證據之程
  序，俾確認該錄音聲音是否為通訊者本人及其內容與監聽譯文
  之記載是否相符，或傳喚該通訊者，或依其他法定程序，為證
  據調查。然被告或訴訟關係人對該錄音譯文內容之真實性並無
  爭執，即無實施勘驗之必要，法院於審判中如踐行提示監聽譯
  文供當事人辨認或告以要旨，並使其表示意見等程序並為辯論
  者即可，採為認定被告有罪之基礎，核與證據法則尚無違背（
  最高法院107年度台上字第751號判決意旨參照）。查本案就如
  附件一至八「監聽電話欄」所示之行動電話門號，均為依法實
  施通訊監察錄音所製作之通訊監察譯文，而被告賴俊佑等8人
  及其等辯護人對前開譯文係依監聽錄音之內容如實製作，或對
  於譯文形式上之真實性並無爭執，且經本院於審理中提示供其
  等表示意見及辯論（見本院卷七第495頁至第499頁），是依上
  開說明，卷附前開門號之通訊監察譯文具有證據能力，且經合
  法調查辯論，自得採為認定前開被告有罪之基礎。至被告鄒年
  濱、謝效恩及其等辯護人主張：如附件四及五所示之通訊監察
  譯文，均無證據能力云云（本院卷一第58頁，本院卷七第529
  頁、第537頁至第547頁），彼等無視上情，亦無提供事證以實
  其說，應非可採。
㈦其餘資以認定本案犯罪事實之非供述證據（如附件九及十所示
  之勘驗筆錄），亦查無違反法定程序取得之情形，依刑事訴訟
  法第158條之4之反面解釋，均具證據能力。
本案實施公訴之檢察官，請求刪除如起訴書附表7編號4之事實
  ，不生消滅訴訟繫屬之效力，法院仍應予以裁判，茲說明如下
  ：
㈠按已經提起公訴之犯罪事實，除經檢察官依法撤回起訴外，並
  不能因檢察官在審判期日表示減縮起訴事實或未予陳述主張而
  發生消滅訴訟繫屬之效力，此與民事訴訟程序因採當事人處分
  權主義而得由當事人減縮應受判決事項之聲明之情形不同，換
  言之，該部分既未消滅訴訟繫屬，法院仍應予以裁判（最高法
  院97年度台上字第1157號判決意旨參照）。
㈡本案到庭實施公訴之檢察官，固於109年5月18日審理程序表示
  ：如起訴書附表7編號4、附表8編號3所示之事實（按：即本判
  決附表十七編號3、附表七編號3）為重複記載，故請求刪除如
  起訴書附表7編號4之事實等語(見本院卷六第278頁)。然參酌
  如起訴書附表7編號4、附表8編號3所示之犯罪事實，分別以同
  一被告涉犯販賣及轉讓毒品罪嫌起訴，為不同之起訴事實，而
  非重複記載。如起訴書附表7編號4之事實，未經檢察官以撤回
  起訴書表明撤回之意，自不能僅以蒞庭之檢察官當庭表示刪除
  而認此部分訴訟上請求業經檢察官撤回，故本院仍應予以裁判
  ，是被告蕭嘉琪及其辯護人辯稱檢察官刪除起訴書附表7編號4
  之起訴事實為有理由云云（見本院卷八第50頁、第57頁），應
  有誤會。
貳、實體部分：
認定事實所憑之證據及理由：
㈠訊據被告賴俊佑等8人，除被告郭辰坦承如附表二編號4及5所示
  之犯行；被告林彣權坦認如附表七編號1所示之犯行；被告蕭
  嘉琪坦認如附表七編號3所示之犯行；被告鄒年濱坦認如附表
  七編號4及7所示之犯行；被告劉信輝坦認如附表七編號8所示
  之犯行外；其餘被訴販賣及轉讓毒品之犯行均矢口否認（按：
  被告郭辰針對如附表二3、6及8所示之犯行僅坦承主要事實《詳
  如後述》，但否認販賣毒品），被告賴俊佑等8人及其等辯護人
  之答辯要旨如下：
⒈被告賴俊佑：附表一部分，其不清楚被告郭辰與某女子有無毒
  品交易、後來聯繫如何，被告郭辰於審理中亦明確證稱該次交
  易與其無關；附表七編號5部分，卷內證據不足證明被訴犯行
  云云。
⒉被告郭辰部分：附表二編號1部分，雙方係轉讓毒品搖頭丸；
　附表二編號3部分，依證人張家青之證詞，可見沒有完成交易
  或交付毒品，其餘被訴之販賣毒品部分，通訊監察譯文之內容
  沒有明顯指涉交易或交付毒品，相關證人亦稱不記得此對話，
  不能逕以其於警偵時之自白為有罪認定；附表四部分，因被告
  鄒年濱將毒品愷他命1包寄放在其這邊，僅指示其轉交證人林
  傅雪，沒有說明原因，其也未收取對價，至多僅構成轉讓毒品
  云云。
⒊被告劉信輝部分：附表三部分，通訊監察譯文之內容語意不詳
  ，於該對話中，其不曾表明有毒品或允諾出售，尚未著手實施
  販賣，應不成立犯罪等語。附表七編號8部分，其於偵審中均
  自白犯罪，應有毒品危害防制條例第17條第2項之減刑規定適
  用云云。
⒋被告鄒年濱部分：附表四部分，依證人林傅雪於審理中之證詞
  ，可知其無償提供毒品予證人林傅雪，至多僅為幫助施用或代
  購毒品，絕無販賣之行為云云。
⒌被告謝效恩部分：本案未當場扣得其所交付之物品及該物品之
  檢驗報告，卷內亦無證人郭永珍之尿液檢驗報告，無證據可證
  其確有交付毒品予證人郭永珍；又證人郭永珍於警詢中所述，
  均經員警提示及誘導，偵查時亦為檢察官誘導訊問，以「是」
  加以附和，沒有具體說明案情，審理中對於彼等通話結束後是
  否確有見面，則證稱不記得或沒印象，僅憑證人郭永珍之證詞
  及語意不詳之通訊監察譯文，不足以證明其有如附表五各編號
  所示之犯行云云。
⒍被告林南課部分：附表六編號1部分，其非毒品交易之賣方，僅
  單純依被告林彣權指示交付毒品予證人林庭毅，未收取任何金
  錢，主觀上無販賣毒品營利之犯意云云。
⒎被告林彣權部分：附表六編號1部分，起訴書所指之交易對象均
  為其同居室友，彼等會一起施用毒品、合資購買毒品，並非販
  賣；附表六編號2及3部分，依其之認知，被告蕭嘉琪拿毒品是
  自己施用，對於施用以外之情事，均無認識，上揭行為至多只
  成立幫助施用行為，不構成販賣云云。附表七編號2、3及6部
  分，其沒有轉讓毒品云云。
⒏被告蕭嘉琪部分：附表六編號2及3部分，全由被告林彣權決定
  價格並收取金錢，其沒有提供毒品及獲得任何利益，主觀上無
  營利之意圖，至多僅構成轉讓或幫助施用毒品；並請審酌其就
  被訴販賣毒品之犯行，已坦承轉讓毒品，適用毒品危害防制條
  例第17條第2項之減刑規定云云。
㈡有關被告賴俊佑部分：
⒈有關附表一所示部分：
⑴被告賴俊佑與證人郭辰間、被告賴俊佑與某女子間於102年3月1
  4日之通話內容，有如附件一編號5所示之通訊監察譯文在卷可
  考（見警聲搜卷第126頁至第127頁、第222頁）。
⑵被告賴俊佑於警偵時之陳述、證人郭辰之歷次證述與通訊監察
  譯文相互勾稽，足認有買賣毒品之事實：
①被告賴俊佑於警詢中及偵查時供稱：如附件一編號5所示之對話
  ，「100妹」指100顆毒品「搖頭丸」，「統一價格」指毒品「
  搖頭丸」統一賣新臺幣（下同）210元，某女子是做毒品「搖
  頭丸」的人；其不曾向某女子拿過毒品「愷他命」；因為該毒
  品在某女子身上，由某女子送去給證人郭辰，但某女子沒有證
  人郭辰之電話，就由其居間聯繫，後來某女子抵達八方酒店樓
  下，證人郭辰把2萬1,000元直接交給某女子，其拿到酬勞500
  元等語（見偵卷一第14頁反面至第15頁，他卷第181頁）。
②證人郭辰之證述如下：
(A)伊於偵查時結證稱：如附件一編號5所示之對話，係伊於102
   年3月14日向被告賴俊佑買100公克毒品「愷他命」，於接到
   被告賴俊佑之電話後，由一名女子在八方酒店樓下交付毒品
   「愷他命」予伊，事後伊到被告賴俊佑位在民生東路的住處
   ，交給被告賴俊佑2萬1,000元等語（見他卷第191頁至第192
   頁）。
(B)復於審理中結證稱：如附件一編號5所示之對話，伊請被告賴
   俊佑聯繫有沒有人販賣毒品「愷他命」，「21」是毒品「愷
   他命」100公克，價格2萬1,000元；伊當時在八方酒店樓下擔
   任泊車工作，某女子有前來該處，2萬1,000元是直接交給某
   女子等語（見本院卷二第255頁至第258頁）。
③依被告賴俊佑所述證人郭辰透過其居中聯繫購毒，由某女子前
  往八方酒店樓下交付毒品予證人郭辰，證人郭辰已支付價金2
  萬1,000元等節，核與證人郭辰所證伊透過被告賴俊佑之聯繫
  購毒，總價2萬1,000元，由某女子拿到八方酒店之樓下交付毒
  品，其已支付價金等基本事實情節互相一致，且與如附件一編
  號5所示之通訊監察譯文所示：證人郭辰與某女子確係透過被
  告賴俊佑之聯繫，達成「100個」、「統一價格」、「21」之
  意思合致；某女子隨即前往八方酒店樓下，被告賴俊佑並聯繫
  某女子「說要找小寶就好」、「拿21000喔」，再通知證人郭
  辰某女子已抵達等內容吻合。綜以前開證據資料，堪認證人郭
  辰於102年3月14日1時23分許，透過被告賴俊佑居中聯繫，而
  與某女子以2萬1,000元交易毒品之事實為真。
④被告賴俊佑與證人郭辰所述之毒品種類雖有歧異，酌以證人郭
  辰必須透過被告賴俊佑始可向某女子交易毒品，顯見被告賴俊
  佑與某女子間應有相當之情誼，認被告賴俊佑對於某女子能提
  供之毒品種類當知之甚詳，其既稱某女子僅製造毒品搖頭丸，
  並無毒品愷他命，故證人郭辰與某女子間交易之毒品僅可能為
  毒品搖頭丸。酌以被告賴俊佑上開供述時以否認參與販賣第二
  級毒品為全部答辯方向，主觀心態係以居間者之角色，而認與
  買賣雙方無利害關係，故所為之供述較購毒者即證人郭辰居於
  交易之一方而言，應較可信。從而，該次交易客體應認為第二
  級毒品搖頭丸。
⑤被告賴俊佑雖辯稱被告郭辰與某女子間之毒品交易，與其無關
  云云。惟：
(A)按凡以自己犯罪之意思而參與犯罪，不論其所參與者，是否
   犯罪構成要件之行為，皆為刑法第28條所規定之共同正犯；
   而聯絡毒品買賣、交付毒品、收取毒品買賣價金等行為，均
   屬販賣毒品罪構成要件事實之部分行為，苟有參與其事，即
   係分擔實行犯罪行為，自應負共同販賣毒品罪責（最高法院1
   09年度台上字第5326號、110年度台上字第515號判決意旨參
   照）。
(B)參以如附件一編號5所示之通訊監察譯文及被告賴俊佑於警偵
   時之供述，可知某女子與證人郭辰間並無彼此之聯絡方式，
   僅可透過被告賴俊佑相互聯繫磋商買賣條件，而達成買賣之
   意思合致，是被告賴俊佑所為，自屬販賣毒品之構成要件行
   為。又被告賴俊佑對於此次毒品買賣，有所認識，仍意欲參
   與其中，並因此分得酬勞500元乙情，亦據其陳述在卷（見偵
   卷一第15頁，他卷第181頁），足認其確為自己利益而犯罪之
   意思，與某女子間有販賣毒品之故意、營利之意圖及犯意聯
   絡甚明，並分工合作完成該次交易而有行為分擔，依前開規
   定及說明，被告賴俊佑與某女子應論以販賣第二級毒品之共
   同正犯，至被告賴俊佑上揭辯解，即難信採。
⒉有關附表七編號5所示部分：　
⑴被告賴俊佑與證人張家青於102年5月1日之行動電話通話內容如
  附件八編號4所示等情，有通訊監察譯文在卷可按（見警聲搜
  卷第128頁）。
⑵證人張家青於102年7月25日偵訊時證稱：伊於102年5月1日在被
  告賴俊佑住處拿毒品一粒眠1顆施用，被告賴俊佑沒有向伊收
  錢等語（見他卷第236頁），核與被告賴俊佑於偵查中自陳：
  該次講到的「紅豆湯」是毒品一粒眠，伊提供一粒眠1顆予張
  家青，沒有收錢等語（見他卷第179頁至第180頁）所述情節一
  致。
⑶參以如附件八編號4所示之通訊監察譯文內容，證人張家青以「
  紅豆湯」為代號，詢問被告賴俊佑「還有嗎？」、「放哪裡？
  」，被告賴俊佑回覆「有啊」、「抽屜裡面啊」，證人張家青
  隨即表示「我等一下過去」等語相符，證人張家青就被告賴俊
  佑無償提供毒品一粒眠之時間、地點及數量之證述亦屬明確，
  並有被告賴俊佑之供述、上開通訊監察譯文為據，足認被告賴
  俊佑有於如附表七編號5所示之時、地轉讓第三級毒品一粒眠
  之犯行。
⑷至證人張家青雖於警詢中及同年月24日偵訊時另證稱：「紅豆
  湯」是被告賴俊佑去精神科看診，由醫師所開立之安眠藥，因
  為安眠藥是粉紅色的，伊習慣稱作「紅豆湯」，叫安眠藥不好
  聽等語（見偵卷一第593頁反面，他卷第234頁至第235頁），
  然此部分證述，除與被告賴俊佑於偵查中陳述互有扞格外，被
  告賴俊佑更不曾供稱彼等有此種習慣用語。又衡諸我國對於轉
  讓毒品之行為處罰非輕，無論毒品之供給者或需求者，為免遭
  監聽查緝，每以暗語或彼此已有默契之抽象語意溝通表達。對
  照被告賴俊佑與證人張家青之通訊監察譯文顯示，雙方於通話
  過程中，證人張家青以「紅豆湯」作為代號，無庸特別說明詢
  問「紅豆湯」之目的，被告賴俊佑亦未加以詢問證人張家青之
  用意，足認雙方即有一定之默契，與一般毒品轉讓者，自忖可
  能隨時遭檢警機關執行通訊監察，故於不可避免之聯繫過程中
  更加隱諱，僅談及轉讓之時間或地點，就毒品之種類或數量，
  則使用雙方所瞭解之隱晦暗語或代號表達，以避免暴露犯罪跡
  證之慣常手法無違。倘如證人張家青所證「紅豆湯」係醫師開
  立之安眠藥，何以兩人不敢於電話中明示，而須使用「紅豆湯
  」之代號遮掩。綜上可知，證人張家青此部分證述，實與常情
  有違，難以此為有利於被告賴俊佑之認定。
⑸被告賴俊佑及其辯護人雖辯稱：其未交付毒品一粒眠予證人張
  家青云云。惟由證人張家青、被告賴俊佑之供述及通訊監察譯
  文內容以觀，已可認定證人張家青經被告賴俊佑同意，在被告
  賴俊佑之住處內自行取用毒品一粒眠，而該當無償提供予他人
  之「轉讓」行為。故被告賴俊佑否認犯行並以前詞置辯，洵非
  可採。
⑹起訴書固記載：該次轉讓地點為「不詳」，且漏未記載轉讓毒
  品之數量（參起訴書附表8編號6所示），惟依上揭證據所示，
  堪認轉讓毒品一粒眠地點為被告賴俊佑之住處，數量為1顆乙
  情，故逕予更正及補充之，附此敘明。
㈢有關被告郭辰部分：
⒈有關附表二編號1所示部分：
⑴被告郭辰於101年10月9日至同年月10日以行動電話與證人賴俊
  佑聯絡通話，內容詳如附件二編號1所示等情，有通訊監察譯
  文在卷可考（見警聲搜卷第216頁）。
⑵關於上開通話內容之意義，證人賴俊佑於審理中結證稱：該對
  話談到「4隻貓」指4顆毒品搖頭丸，是被告郭辰在伊位在民生
  東路1段25號6樓之9的住處，拿4顆毒品搖頭丸給伊；錢是後算
  ，伊已不記得金額等語（見本院卷第81頁正反面），核與被告
  郭辰於警詢中及偵訊時供稱：如附件二編號1所示之對話，為
  被告賴俊佑向其購買4顆毒品搖頭丸，總價1,400元，由伊親自
  送到被告賴俊佑之住處等語（見偵卷一第87頁，他卷第191頁
  ）所述情節相符。綜以證人賴俊佑之證述、被告郭辰上揭供述
  及通訊監察譯文，足證證人賴俊佑於如附表二編號1所示之時
  間、地點，以1,400元之對價向被告郭辰購買第二級毒品搖頭
  丸共4顆之事實。
⑶被告郭辰雖辯稱：其係轉讓毒品予被告賴俊佑云云。惟依如附
  件二編號1所示之通訊監察譯文內容，證人賴俊佑係向被告郭
  辰表示「錢你再跟我算」，而被告郭辰答覆「好」，顯然並非
  無償商借毒品搖頭丸，是被告郭辰此部分所辯，亦與客觀事證
  不符，不足採信。
⒉有關附表二編號2所示部分：
⑴被告郭辰與證人即購毒者周金陵間，於101年12月6日8時21分許
  之行動電話通話內容如附件二編號7所示等情，有通訊監察譯
  文在卷可按（見警聲搜卷第218頁）。
⑵被告郭辰於警詢中之供述、證人周金陵之指證及通訊監察譯文
  相互佐證，足證彼等買賣毒品愷他命：
①被告郭辰於警詢中供承：如附件二編號7所示之對話為該女子向
  其購買毒品，但其送錯毒品，該女子本來要購買毒品搖頭丸，
  其送錯為毒品愷他命等語（見偵卷一第91頁）。
②證人周金陵於審理中結證稱：如附件二編號7所示之對話，「糖
  果」指搖頭丸，「煙」指愷他命等語（見本院卷二第124頁至
  第125頁）。
③參以上揭通訊監察譯文對話內容：證人周金陵向被告郭辰表示
  「哭腰，拿錯了啦！我要『糖果』不是『煙』」等語，實與證人周
  金陵之證述、被告郭辰於警詢中之供述相吻。又無證據足資認
  定證人周金陵事後將毒品愷他命退貨而取消。是以，證人周金
  陵與被告郭辰於101年12月6日8時21分許確有買賣第三級毒品
  愷他命之事實，應堪認定。
⑶被告郭辰雖辯稱其未交付毒品愷他命云云。惟依前開譯文所示
  之內容，被告郭辰係已交付毒品愷他命，證人周金陵始有可能
  發覺送錯毒品，是被告郭辰此部分辯詞，顯非可採。
⑷本次交易之數量及金額，依卷附相關證據資料尚難明確認定，
  參以被告郭辰於本案如附表二所示之販賣毒品愷他命犯行，採
  最有利於其之認定，其與證人周金陵係交易毒品愷他命3公克1
  ,000元。起訴書記載為「數量及金額均不詳」（參起訴書附表
  2編號7），逕予更正之。
⒊有關附表二編號3所示部分：
⑴被告郭辰與證人張家青間，於101年12月13日之行動電話通話內
  容如附件二編號8所示等情，有通訊監察譯文在卷可按（見警
  聲搜卷第218頁）。
⑵證人張家青於警詢中及偵查時證稱：如附件二編號8所示之對話
  ，「鞋子」是指神仙水，伊幫客人叫毒品，客人本來要毒品神
  仙水，伊就直接帶客人去農安街的時尚會館當面談，但該次交
  易沒有成功等語（見偵卷一第593頁，他卷第234頁）。
⑶被告郭辰於警詢中供稱：如附件二編號8所示之對話，為該女子
  向其購買毒品神仙水，1瓶價格600元等語（見偵卷一第91頁）
  ；又於審理中供承：其與證人張家青派來的人談交易條件，但
  沒有交易成功，當初談毒品神仙水2瓶價格1,200元，對方說太
  貴，而且不是對方想要的毒品，所以沒有交易成功等語（見本
  院卷六第19頁）。
⑷酌以證人張家青與被告郭辰之陳述內容互核一致，且與如附件
  二編號8所示之通訊監察譯文所示：證人張家青向被告郭辰表
  示「寶哥，你那邊有礦泉水嗎」、「我等一下帶客人去找你」
  等情吻合（見警聲搜卷第218頁），可證彼等陳述顯係真實。
  綜以證人張家青之指證、被告郭辰之供述及通訊監察譯文相互
  佐證，堪認被告郭辰於如附表二編號8所示之時、地，已著手
  於販賣毒品神仙水之構成要件行為，然雙方未能達成合意而不
  遂。
⑸依上揭證據所示，僅足認被告郭辰此部分犯行屬未遂，是起訴
  書容有誤認，應予更正。　
⒋有關附表二編號4所示部分：
⑴上揭事實，業據被告郭辰於警詢及審理中均坦承不諱（見偵卷
  一第90頁至第91頁，本院卷五第198頁反面至第199頁），並經
  證人蕭嘉琪於偵查時及審理中證述明確（見他卷第223頁，本
  院卷三第18頁反面至第19頁），且有如附件二編號9所示之通
  訊監察譯文在卷可證（見警聲搜卷第238頁）。綜上，被告郭
  辰出於任意性之上開自白，確與事實相符。
⑵關於該次毒品買賣之價金，被告郭辰於審理中供稱：其販賣之
  毒品愷他命，只有1次，數量及金額已不記得，應為1,000元至
  1,500元等語（見本院卷五第199頁）；證人蕭嘉琪於審理中結
  證稱：如附件二編號9所示之對話，雙方所討論的欠款，係於
  前一週，伊向被告郭辰購買愷他命1小包，價格為1,000元或1,
  500元，這筆錢還沒有給被告郭辰等語（見本院卷三第19頁）
  ，又採最有利被告郭辰之認定，交易價格應為1,000元。從而
  ，被告郭辰有如附表二編號9所示販賣第三級毒品之犯行，自
  屬明確。
⑶至起訴書就該次交易金額誤載為「每次為1,000元至1,500元不
  等」（參照起訴書附表2編號9「毒品種類、數量及金額」欄）
  ，應予更正如附表二編號4所示，附此敘明。
⒌有關附表二編號5部分：　
  上揭事實，迭經被告郭辰於警詢及審理中坦承不諱（見偵卷一
  第90頁至第91頁，本院卷一第55頁反面，本院卷五第198頁反
  面至第199頁），且參如附件二編號11所示之通訊監察譯文所
  示，係指某男子搭車前往被告郭辰公司，指明要「上」數量3
  ，「下」數量1，核與被告郭辰所述某男子至其公司購買「上
  」即毒品搖頭丸3顆、「上」即愷他命1小包3.5公克等節互相
  吻合。故被告郭辰出於任意性之上開自白，與事實相符，堪以
  採信。從而，被告郭辰確於如附表二編號5所示之時、地販賣
  第二級毒品搖頭丸及第三級毒品愷他命之事實，已堪認定。
⒍有關附表二編號6部分：
⑴被告郭辰與證人即購毒者蕭嘉琪間，於102年2月25日至同年月2
  6日之行動電話通話如附件二編號13所示等情，有通訊監察譯
  文在卷可按（見警聲搜卷第221頁）。
⑵證人蕭嘉琪指證伊向被告郭辰購毒等語，應屬可信：
①伊於偵查中結證稱：如附件二編號13所示之通話結束後，沒有
  很久，被告郭辰在八方酒店樓下拿毒品愷他命1小包給伊，伊
  給被告郭辰1,500元等語（見他卷第223頁反面至第224頁）。
②又於審理中結證稱：伊跟被告郭辰買過毒品愷他命，於102年2
  月26日聯繫後，被告郭辰就將毒品愷他命送至409酒店，1小包
  價格為1,500元，該次交易的錢還沒有給被告郭辰等語（見本
  院卷三第19頁反面）。
③證人蕭嘉琪上揭證述，雖就被告郭辰交付毒品之地點及是否賒
  欠金錢略有出入，然按證人之陳述有部分前後不符，或相互間
  有所歧異時，究竟何者可採，法院仍得本自由心證予以斟酌，
  非謂一有不符或矛盾，即應認全部均為不可採信，尤其關於犯
  罪之手段及結果等細節方面，證人之觀察正確，僅證人之證言
  ，難免因時間經過與記憶模糊等因素，致證述略有差異，然其
  對基本事實之陳述，若並無二致且果與真實性無礙時，則仍非
  不得採信。本院審酌證人蕭嘉琪作證之際，距離案發時已逾2
  年7月，難以期待伊先後所陳能完全一致，關於被告郭辰交付
  毒品之地點及是否賒欠金錢，證人蕭嘉琪前後證述或有齟齬，
  然以伊向被告郭辰購買毒品為愷他命1小包、價值1,500元，並
  在酒店交付等主要情節，證人蕭嘉琪前後所述一致，於細節上
  指證歧異，實難認係虛偽所致。是該證人此部分證述之微疵，
  並不影響證詞之憑信性。
⑶被告郭辰於警詢中供承：如附件二編號13所示之通話內容，為
  被告蕭嘉琪以1,500元向其購買毒品愷他命含袋3.5公克等語（
  見偵卷第96頁）；又於審理中供稱：證人蕭嘉琪有跟其買過2
  次毒品，都沒有收到錢，印象中的過程如證人蕭嘉琪所述等語
  （見本院卷三第19頁反面）。足見被告郭辰上揭所述其販賣予
  證人蕭嘉琪毒品愷他命之情節，核與證人蕭嘉琪之指證互相吻
  合。
⑷再參以如附件二編號13所示之通訊監察譯文通話內容：證人蕭
  嘉琪於102年2月25日21時43分許，打電話詢問被告郭辰「那個
  」的價格，再於同年月26日3時15分許打電話向被告郭辰表示
  「我要『那個』，快一點」，被告郭辰應允之情，可徵證人蕭嘉
  琪確有以暗語而為溝通，要求被告郭辰儘速將毒品交付給伊（
  見警聲搜卷第221頁）。綜以前開證據資料，堪認被告郭辰於
  如附表二編號6所示之時、地，以1500元為對價販賣毒品愷他
  命3.5公克予被告蕭嘉琪之事實。
⑸至被告郭辰雖辯稱伊沒有交付毒品愷他命云云，然依前開事證
  已可認定該次交易確有完成，是此部分辯解應係卸責之詞，自
  無足採
⑹起訴書認定該次交易地點在「八方酒店樓下」（參起訴書附表
  二編號13「交易地點」欄），然依卷附相關證據，僅足認被告
  郭辰交付毒品愷他命之地點在某酒店，故更正如附表二編號6
  所示。　
⒎有關附表二編號7部分：　
⑴被告郭辰與證人即購毒者陳妍榛間，於102年3月19日之行動電
  話通話內容如附件二編號16所示等情，有通訊監察譯文在卷可
  按（見警聲搜卷第222頁）。
⑵證人陳妍榛於審理中結證稱：如附件二編號16所示之通話內容
  ，為伊跟被告郭辰買毒品愷他命3.5公克，價格1,300元，因數
  量太少，伊就打電話給被告郭辰要退貨，把毒品愷他命還給其
  ，沒有完成交易等語（見本院卷六第397頁至第399頁），核與
  被告郭辰於警詢中供稱：如附件二編號16所示之通話內容，是
  該女子向其購買毒品愷他命3.5公克，價格1300元，因嫌數量
  太少有退貨給其等語（見偵卷一第99頁）相符。
⑶依附件二編號16所示之通訊監察譯文所示：「陳妍榛：怎麼那
  麼少？郭辰：都是這樣啊，沒有變啊，可能袋子的關係吧！..
  ...陳妍榛：他們現在說不要，那怎麼辦？......郭辰：沒關
  係，拿回來吧，我跟你講以後都這樣，我也沒有變，要不要隨
  便你們」等情（見警聲搜卷第222頁），核與證人陳妍榛之證
  述、被告郭辰於警詢中所述相互吻合。綜上，被告郭辰於如附
  表二編號7所示之時、地，其已著手於販賣毒品愷他命之構成
  要件行為，但因證人陳妍榛對於數量不滿意退貨之事實，應堪
  認定。至被告郭辰另辯稱其未交付毒品愷他命云云，因與上揭
  客觀事證不符，不足採信。　
⒏有關附表二編號8部分：
⑴被告郭辰與證人即購毒者葉芊妤間，於102年4月23日之行動電
  話通話內容如附件二編號17所示等情，有通訊監察譯文在卷可
  按（見警聲搜卷第222頁至第223頁）。
⑵證人葉芊妤於審理中證稱：行動電話門號0000000000為伊使用
  ，伊當時的綽號是「ELEVEN」，如附件二編號17所示之對話，
  是伊向被告郭辰購買神仙水，被告郭辰到伊工作的酒店將東西
  交給包廂的人，客人再把錢給被告郭辰等語（見本院卷三第16
  頁至第17頁）。
⑶被告郭辰於警詢中供稱：如附件二編號17所示之通話內容為某
  女子向其購買神仙水2瓶1,000元等語（見偵卷一第99頁）；於
  審理中供稱：其確實有將神仙水送至包廂內交給客人，經過2
  至3日後，於其上班時有1名男生把錢拿給其，不是證人葉芊妤
  等語（見本院卷三第17頁反面）。
⑷酌以證人葉芊妤之指證與被告郭辰上揭陳述內容一致，經核與
  如附件二編號17所示之通訊監察譯文所示：某女子向被告郭辰
  表示需要「AP」2個，被告郭辰應允之等情（見警聲搜卷第222
  頁至第223頁）相互吻合，堪以採信。綜以前開事證，足證被
  告郭辰與證人葉芊妤以「AP」為神仙水之代號，於通話中就買
  賣毒品品項及數量達成合意後，由被告郭辰交付證人葉芊妤指
  定包廂內之人收受，再後付價金而完成交易。是被告郭辰有如
  附表二編號8所示販賣第二級毒品神仙水之事實，應可認定。
⑸被告郭辰雖辯稱沒有交付毒品神仙水云云，然其前後所辯不一
  ，已難採信，且依前開客觀事證，足認此部分確有交付毒品神
  仙水而完成交易，被告郭辰此部分辯解，顯不足採。
⑹起訴書雖記載購毒者為「某女子」（參起訴書附表2編號17「買
  方姓名」欄），然依卷附相關證據，被告郭辰販賣毒品神仙水
  之對象應為證人葉芊妤，逕予更正如附表二編號8所示。
⒐有關附表二編號9部分：
⑴被告郭辰與證人即購毒者黃韻樺間，於102年5月13日之行動電
  話通話內容如附件二編號18所示等情，有通訊監察譯文在卷可
  按（見警聲搜卷第223頁）。
⑵證人即購毒者黃韻樺於審理中證稱：行動電話門號0000000000
  號為伊使用，如附件二編號18所示之對話，「煙」指愷他命，
  「1300」為購買價格，伊詢問被告郭辰可否欠錢，被告郭辰不
  同意，伊就走了，所以當日沒有買成等語（見本院卷二第91頁
  反面）。
⑶被告郭辰於警詢中供稱：上揭通話內容為某女子向其購買毒品
  愷他命3.5公克，價格1,300元等語（見偵卷一第100頁）。
⑷觀諸如附件二編號18所示之通訊監察譯文所示：某女子向被告
  郭辰表示有需要「煙」，被告郭辰隨即報價1,300元，某女子
  應允之，彼等就金額1,300元達成共識後，被告郭辰表示會送
  「煙」過去，嗣被告郭辰抵達某女子之所在地，表示「幫我開
  門」等情，有通訊監察譯文在卷可稽（見警聲搜卷第222頁至
  第223頁）。
⑸綜以通訊監察譯文、證人黃韻樺之證述及被告郭辰於警詢中之
  供述相互吻合，堪認被告郭辰於如附表二編號9所示之時、地
  ，已著手於以1,300元之代價販賣毒品愷他命予證人黃韻華，
  但無法賒欠而未完成交易，故屬未遂。
⑹起訴書雖認定該次販賣行為既遂，惟依上揭證據所示，該次交
  易僅屬未遂，起訴書就此部分容有誤認，逕予更正之。　
㈣有關被告劉信輝部分：
⒈有關附表三所示部分：
⑴證人即購毒者趙詠淇於審理中結證稱：伊於101年間從事傳播小
  姐，綽號為「小鑽」，是使用行動電話門號0000000000號；如
  附件三編號3所示之對話，是叫被告劉信輝拿礦泉水2瓶給伊，
  對話中「礦泉水」指毒品神仙水，但被告劉信輝後來說有事情
  ，就沒有來找伊等語（見本院卷三第71頁至第72頁反面），核
  與被告劉信輝於警詢中供承：如附件三編號3所示之對話，為
  綽號「小鑽」之傳播小姐向其購買毒品神仙水2瓶，叫其送到
  臺北市松山區的亞伯汽車旅館，但其覺得太遠，就沒有去等語
  （見偵卷一第164頁反面）；於偵查中供稱：101年12月15日其
  與「小鑽」聯絡後，沒有將毒品神仙水2瓶送到亞伯汽車旅館
  等語（見他卷第173頁）所述互核一致。
⑵佐以如附件三編號3所示之通訊監察譯文：「......洪詠淇：礦
  泉水2個。劉信輝：好啊，你先傳住址。洪詠淇：我要買延期
  。劉信輝：好啊，你先傳。」等情（見警聲搜卷第255頁），
  證人趙詠淇確於電話中以「礦泉水」為代號，向被告劉信輝表
  示欲購買2瓶，經被告劉信輝應允之，亦與證人趙詠淇及被告
  劉信輝上揭所述情節吻合。綜以證人趙詠淇、被告劉信輝歷次
  所述及通訊監察譯文所示，足證被告劉信輝於如附表三所示之
  時、地已著手於販賣毒品神仙水予證人趙詠淇，但未交付毒品
  而不遂，是其於此部分犯行洵堪認定。
⒉有關附表七編號8所示部分：
  被告劉信輝於如附表七編號8所示之時、地轉讓第三級毒品愷
  他命予王景珏等情，業據被告劉信輝於警詢中、偵查時及審理
  中坦承不諱（見偵卷一第171頁正反面，他卷第174頁，本院卷
  三第76頁反面、第200頁，本院卷五第199頁），並經證人王景
  珏於警詢中及偵查時證稱：警方於102年7月24日8時許帶同被
  告劉信輝在新北市○○區○○街000巷0弄0號3樓執行搜索時，伊在
  該屋內的後陽台抽毒品愷他命煙，查獲之毒品為被告劉信輝放
  在後陽台，伊想要用就拿來用，不用付錢等語（見警聲搜卷第
  128頁，他卷第267頁至第268頁），且有臺北市政府警察局刑
  事警察大隊搜索扣押筆錄、扣押物品目錄表及扣案物品照片等
  件在卷可稽（見偵卷一第156頁至第160頁，本院卷七第165頁
  至第169頁）。綜上，被告劉信輝出於任意性之上開自白，確
  與事實相符，足證其有如附表七編號8所示之轉讓第三級毒品
  愷他命之犯行。
㈤有關被告鄒年濱及郭辰部分：
⒈有關如附表四所示部分：
⑴被告鄒年濱與證人林傅雪間、其與郭辰間於101年12月14日有如
  附件四編號3所示之通訊監察譯文在卷可考（見警聲搜卷第191
  頁）。　
⑵證人林傅雪、被告鄒年濱及郭辰於偵查中所述主要情節互核相
  符，且與通訊監察譯文內容吻合，應堪採認：
①證人林傅雪於偵查時結證稱：如附件四編號3所示之對話，為伊
  要向被告鄒年濱購買毒品愷他命1小包3公克，價格1,000元，
  被告鄒年濱叫伊去八方酒店樓下等待，後來看到被告郭辰在1
  樓泊車，伊經過被告郭辰旁邊時，被告郭辰把毒品愷他命1包
  丟到伊包包裡，錢是後來見面才拿給被告鄒年濱等語（見他卷
  第250頁）。
②證人郭辰於偵查時結證稱：如附件四編號3所示之對話，為一名
  女子向被告鄒年濱購買毒品愷他命，被告鄒年濱叫伊拿毒品愷
  他命3.5公克給該女子，於通話後約10至15分鐘，伊在八方酒
  店樓下把毒品交付該女子，1,500元是被告鄒年濱去收等語（
  見他卷第191頁）。
③被告鄒年濱於偵查時供稱：如附件四編號3所示之對話，為一名
  女子向其購買毒品愷他命，其叫證人郭辰拿去給該女子，事後
  再收取1,500元等語（見他卷第186頁）。
④酌以證人林傅雪於偵查中所證伊向被告鄒年濱購買毒品愷他命1
  包，由證人郭辰在八方酒店樓下交付毒品，事後交付金錢給被
  告鄒年濱乙節，核與證人郭辰於偵查中所述為某女子向被告鄒
  年濱購買毒品愷他命，伊依指示在八方酒店樓下交付毒品，錢
  由被告鄒年濱收取等節；被告鄒年濱於偵查中所陳某女子向其
  購買毒品愷他命，其指示證人郭辰交付予該女子，事後再收錢
  等節一致。再細譯如附表四編號3所示之通訊監察譯文：證人
  林傅雪與被告鄒年濱於101年12月14日6時24分許相約見面後，
  被告鄒年濱於同日6時32分許隨即撥打電話指示證人郭辰「幫
  我處理一下，處理給他」、「他先欠給你」、「我明天再跟他
  算」等情（見警聲搜卷第191頁），與前開證人及被告所述情
  節吻合，可見彼等於偵查中之所述應為真實可採。
⑤至證人林傅雪有關購毒金額之證述，與被告鄒年濱及證人郭辰
  所述雖稍有參差，衡以渠等於102年7月24日至25日偵查時陳述
  之際，距離案發之日即101年12月14日已間隔數月，對於細部
  內容因記憶模糊而有不一，乃屬常情，自不能據此指摘渠等上
  揭陳述即為不實。
⑶證人林傅雪雖於審理中改稱：伊於101年12月14日拿的毒品愷他
  命，是被告鄒年濱要請伊，不是購買云云（見本院卷三第153
  頁反面）。被告鄒年濱於審理中辯稱：其與證人林傅雪於101
  年12月14日為男女朋友，證人林傅雪想抽毒品愷他命，因其施
  用剩下的毒品愷他命是放在證人郭辰那裡，就叫證人郭辰拿給
  證人林傅雪，沒有收錢云云（見本院卷三第155頁反面、第179
  頁）。然依附件四編號3所示之通訊監察譯文內容，被告鄒年
  濱撥打電話交代被告郭辰「他先欠給你」、「我明天再跟他算
  」，明確可見該次毒品之交付並非無償，又無其他事證可認被
  告鄒年濱與證人林傅雪間曾有變更買賣為轉讓之合意，是證人
  林傅雪及被告鄒年濱於審理中所述，顯與通訊監察譯文之內容
  不符，應係事後迴護或矯飾之詞，自非可採。
⑷證人郭辰於審理中雖改稱：被告鄒年濱用衛生紙把東西包好後
  寄放在伊這邊，應該跟毒品有關，但伊不知道毒品之種類，被
  告鄒年濱交代拿給一名女子，伊就交給該女子，不知道被告鄒
  年濱有沒有收錢云云（見本院卷三第182頁反面至第183頁反面
  ）。然被告鄒年濱與證人林傅雪間既可認有買賣毒品之合意，
  進而交付毒品，無論賒欠之價金事後是否順利收取，對於已成
  立之販賣毒品罪行不生影響。又證人郭辰知悉被告鄒年濱委託
  交付之物品涉及毒品，應可預見極有可能為毒品愷他命，且依
  前揭通訊監察譯文所示，於雙方通話之際，證人郭辰對於該次
  毒品之交付係以金錢作為對價，而為毒品之買賣，有所認識，
  仍願意藉由電話聯繫，依指示與購毒者見面交付毒品以遂行交
  易，伊主觀上顯係存有縱受託交付之物品確係毒品愷他命亦不
  違背伊本意之販賣第三級毒品愷他命之不確定故意及犯意聯絡
  ，而與被告鄒年濱成立共同正犯。因此，證人郭辰此部分所述
  ，本院無從為有利於伊及被告鄒年濱之認定。
⑸綜上，依證人林傅雪、被告鄒年濱、郭辰於偵查中所述及通訊
  監察譯文內容相互佐證，堪認被告鄒年濱及郭辰有如附表四所
  示之共同販賣毒品愷他命之犯行。又依上揭證據所示，採最有
  利於被告之認定，即認交易金額為1,000元，附此敘明。
⒉有關如附表七編號4所示部分：
  上揭事實，業據被告鄒年濱於審理中坦承不諱（見本院卷一第
  55頁反面，本院卷五第199頁至第202），且經證人郭婉君於偵
  查時證述明確（見他卷第246頁至第247頁），從而，被告鄒年
  濱出於任意性之上開自白，與事實相符，堪以採信。
⒊有關如附表七編號7所示部分：
  上揭事實，業據被告鄒年濱於審理中坦承不諱（見本院卷五第
  199頁至第202），且經證人林彣權於偵查時、證人李哲宇於偵
  查時及審理中分別證述綦詳（見他卷第197頁、第214頁至第21
  5頁，本院卷五第200頁至第202頁），並有如附件十所示之通
  訊軟體對話訊息截圖1紙在卷可佐（見他卷第218頁至第219頁
  ），從而，被告鄒年濱出於任意性之上開自白，與事實相符，
  堪以採信。
㈥有關被告謝效恩部分：
⒈有關如附表五編號1所示部分：　
⑴被告謝效恩與證人即購毒者郭永珍分別於101年12月16日有如附
  件五編號3所示之通話內容乙情，有通訊監察譯文在卷可稽（
  見警聲搜卷第284頁）。　
⑵證人郭永珍於偵查時結證稱：如附件五編號3所示之對話，伊講
  到「115」，是指向被告謝效恩拿毒品愷他命1包1,500元；雙
  方於通話結束後之半小時，被告謝效恩在臺北市中山區錦州街
  的麥當勞拿毒品愷他命給伊，伊交給被告謝效恩1,500元等語
  （見他卷第239頁）；復於審理中結證稱：如附件五編號3所示
  之對話，「幾支酒」就是要跟被告謝效恩購買毒品愷他命，但
  伊現已不記得如何相約，而於偵查中接受檢察官訊問時所陳屬
  實，被告謝效恩交付毒品愷他命予伊的地點都在臺北市中山區
  錦州街的麥當勞等語（見本院卷三第58頁至第61頁、第75頁至
  第77頁）。
⑶被告謝效恩於警詢中供承：101年12月16日該女子使用行動電話
  門號0000000000號撥打電話給其，「1支酒」代表毒品愷他命1
  包2.8公克；該女子先前向其買過毒品愷他命，每次都是1包，
  金額1,000元至1,500元等語（見偵卷一第309頁至第310頁），
  於偵查中則稱：其自101年12月16日起至102年5月18日止，多
  次以1,500元代價販賣毒品愷他命2.8公克予證人郭永珍等語（
  見他卷第202頁）。
⒉有關如附表五編號2所示部分：　　
⑴被告謝效恩與證人郭永珍分別於101年12月29日有如附件五編號
  4所示之通話內容乙情，有通訊監察譯文在卷可稽（見警聲搜
  卷第284頁）。　
⑵證人郭永珍於偵查中結證稱：如附件五編號4所示之對話，伊提
  到「1支，給你1900」，1支是指毒品愷他命，買這包毒品的價
  格是1,500元，先前欠被告謝效恩400元，所以說要給被告謝效
  恩1,900元，通話結束後，被告謝效恩是在麥當勞將毒品愷他
  命給伊等語（見他卷第239頁至第240頁）；復於審理中結證稱
  ：如附件五編號4所示之對話，伊與被告謝效恩是在討論毒品
  的錢，「要幾支酒」是要多少毒品的意思，「1支，給你1900
  」，就是毒品的錢，但現已不記得通話後有無拿到毒品，伊於
  偵查中接受檢察官訊問時所陳屬實，被告謝效恩交付毒品愷他
  命予伊的地點都在臺北市中山區錦州街的麥當勞等語（見本院
  卷三第61頁至第62頁、第75頁至第77頁）。
⑶被告謝效恩於警詢中供承：101年12月29日該女子使用行動電話
  門號0000000000號撥打電話給其，「1支酒」代表毒品愷他命1
  包2.8公克，該女子有向其買過毒品愷他命，每次都是1包，金
  額1,000元至1,500元等語（見偵卷一第309頁至第310頁）；於
  偵查中供稱：其自101年12月16日起至102年5月18日止，多次
  以1,500元代價販賣毒品愷他命2.8公克予證人郭永珍等語（見
  他卷第202頁）。
⒊有關如附表五編號3所示部分：　　
⑴被告謝效恩與證人郭永珍分別於101年12月30日有如附件五編號
  5所示之通話內容乙情，有通訊監察譯文在卷可考（見警聲搜
  卷第284頁）。　
⑵證人郭永珍於偵查中結證稱：如附件五編號5所示之對話，是被
  告謝效恩要賣給伊毒品愷他命1包，通話結束後，被告謝效恩
  是在麥當勞將毒品愷他命給伊等語（見他卷第240頁）；復於
  審理中結證稱：如附件五編號5所示之對話，伊與被告謝效恩
  在講毒品，「1支酒」指毒品愷他命，「19」是1萬9,000元，
  現已不記得有無見面，但伊於偵查中接受檢察官訊問時所陳屬
  實，被告謝效恩交付毒品愷他命予伊的地點都在臺北市中山區
  錦州街的麥當勞等語（見本院卷三第63頁至第64頁、第75頁至
  第77頁）。
⑶被告謝效恩於警詢中供承：101年12月30日該女子使用行動電話
  門號0000000000號撥打電話給其，「1支酒」代表毒品愷他命1
  包2.8公克，該女子有向其買過毒品愷他命，每次都是1包，金
  額1,000元至1,500元等語（見偵卷一第309頁至第310頁）；於
  偵查中則稱：其自101年12月16日起至102年5月18日止，多次
  以1,500元代價販賣毒品愷他命2.8公克予證人郭永珍等語（見
  他卷第202頁）。
⒋有關如附表五編號4所示部分：　　
⑴被告謝效恩與證人郭永珍分別於102年1月1日有如附件五編號6
  所示之通話內容乙情，有通訊監察譯文在卷可稽（見警聲搜卷
  第284頁）。　
⑵證人郭永珍於偵查中結證稱：如附件五編號6所示之對話，係被
  告謝效恩要賣給伊毒品愷他命1包，通話結束後，被告謝效恩
  是在麥當勞將毒品愷他命拿給伊等語（見他卷第240頁）；復
  於審理中結證稱：如附件五編號6所示之對話內容，「1支酒」
  指毒品愷他命，但現已不記得通話後有無拿到毒品，伊於偵查
  中接受檢察官訊問時所陳屬實，被告謝效恩交付毒品愷他命予
  伊的地點都在臺北市中山區錦州街的麥當勞等語（見本院卷三
  第65頁至第66頁、第75頁至第77頁）。
⑶被告謝效恩於警詢中供承：102年1月1日該女子使用行動電話門
  號0000000000號撥打電話給其，「1支酒」代表毒品愷他命1包
  2.8公克，該女子有向其買過毒品愷他命，每次都是1包，金額
  1,000元至1,500元等語（見偵卷一第309頁至第310頁）；於偵
  查中則稱：其自101年12月16日起至102年5月18日止，多次以1
  ,500元代價販賣毒品愷他命2.8公克予證人郭永珍等語（見他
  卷第202頁）。
⒌有關如附表五編號5所示部分：　　
⑴被告謝效恩與證人郭永珍分別於102年1月5日有如附件五編號7
  所示之通話內容乙情，有通訊監察譯文在卷可稽（見警聲搜卷
  第285頁）。　
⑵證人郭永珍於偵查中結證稱：如附件五編號7所示之對話，是伊
  要向被告謝效恩購買毒品愷他命1包，被告謝效恩在麥當勞交
  付毒品愷他命1包，過了幾天，伊才把1,500元給被告謝效恩等
  語（見他卷第240頁）；復於審理中結證稱：如附件五編號7所
  示之對話內容是在講毒品，「酒」指毒品愷他命，「1支」指1
  包，伊等用「酒」來稱呼毒品，但現已不記得當時有無見面和
  交易，伊於偵查中接受檢察官訊問時所陳屬實，被告謝效恩交
  付毒品愷他命予伊的地點都在臺北市中山區錦州街的麥當勞等
  語（見本院卷三第66頁至第68頁、第75頁至第77頁）。
⑶被告謝效恩於警詢中供承：102年1月5日該女子使用行動電話門
  號0000000000號撥打電話給其，「1支酒」代表毒品愷他命1包
  2.8公克，該女子有向其買過毒品愷他命，每次都是1包，金額
  1,000元至1,500元等語（見偵卷一第309頁至第310頁）；於偵
  查中則稱：其自101年12月16日起至102年5月18日止，多次以1
  ,500元代價販賣毒品愷他命2.8公克予證人郭永珍等語（見他
  卷第202頁）。
⒍有關如附表五編號6所示部分：　　
⑴被告謝效恩與證人郭永珍分別於102年1月24日有如附件五編號8
  所示之通話內容乙情，有通訊監察譯文在卷可稽（見警聲搜卷
  第286頁）。　
⑵證人郭永珍於偵查中結證稱：如附件五編號8所示之對話，伊是
  以1,500元向被告謝效恩購買毒品愷他命1包，被告謝效恩在麥
  當勞交付予伊毒品，錢是先欠著等語（見他卷第241頁）；復
  於審理中結證稱：如附件五編號8所示之對話，伊與被告謝效
  恩在講毒品，「酒」指毒品，「1支」指1包，「總共是13」指
  錢，但現已不記得通話後有無拿到毒品，伊於偵查中接受檢察
  官訊問時所陳屬實，被告謝效恩交付毒品愷他命予伊的地點都
  在臺北市中山區錦州街的麥當勞等語（見本院卷三第68頁至第
  69頁、第75頁至第77頁）。
⑶被告謝效恩於警詢中供承：102年1月24日該女子使用行動電話
  門號0000000000號撥打電話給其，「1支酒」代表毒品愷他命1
  包2.8公克，該女子有向其買過毒品愷他命，每次都是1包，金
  額1,000元至1,500元等語（見偵卷一第309頁至第310頁）；於
  偵查中則供稱：其自101年12月16日起至102年5月18日止，多
  次以1,500元代價販賣毒品愷他命2.8公克予證人郭永珍等語（
  見他卷第202頁）。
⒎有關如附表五編號7所示部分：　　
⑴被告謝效恩與證人郭永珍分別於102年1月25日有如附件五編號9
  所示之通話內容乙情，有通訊監察譯文在卷可稽（見警聲搜卷
  第286頁至第287頁）。　
⑵證人郭永珍於偵查中結證稱：如附件五編號9所示之對話，伊以
  賒欠1,500元之方式，向被告謝效恩購買毒品愷他命1包，被告
  謝效恩在麥當勞交付給伊等語（見他卷第241頁）；復於審理
  中結證稱：如附件五編號9所示之對話，是伊要向被告謝效恩
  拿毒品，「酒」指毒品，「145」指錢，但現已不記得是如何
  相約，伊於偵查中所述均實在，當時提到1包是1,500元屬實，
  被告謝效恩交付毒品愷他命予伊的地點都在臺北市中山區錦州
  街的麥當勞等語（見本院卷三第70頁至第71頁、第75頁至第77
  頁）。
⑶被告謝效恩於警詢中供承：102年1月25日該女子使用行動電話
  門號0000000000號撥打電話給其，「1支酒」代表毒品愷他命1
  包2.8公克，該女子有向其買過毒品愷他命，每次都是1包，金
  額1,000元至1,500元等語（見偵卷一第309頁至第310頁）；於
  偵查中則稱：其自101年12月16日起至102年5月18日止，多次
  以1,500元代價販賣毒品愷他命2.8公克予證人郭永珍等語（見
  他卷第202頁）。
⒏有關如附表五編號8所示部分：　　
⑴被告謝效恩與證人郭永珍分別於102年1月26日有如附件五編號1
  0所示之通話內容乙情，有通訊監察譯文在卷可稽（見警聲搜
  卷第287頁）。　
⑵證人郭永珍於偵查中結證稱：如附件五編號10所示之對話，是
  伊以1,500元賒帳向被告謝效恩在麥當勞購買毒品愷他命1包等
  語（見他卷第241頁）；復於審理中結證稱：如附件五編號10
  所示之對話，是伊要向被告謝效恩拿毒品愷他命，但現已不記
  得價格和有無見面，伊於偵查中接受檢察官訊問時所陳屬實，
  被告謝效恩交付毒品愷他命予伊的地點都在臺北市中山區錦州
  街的麥當勞等語（見本院卷三第72頁至第73頁、第75頁至第77
  頁）。
⑶被告謝效恩於警詢中供承：102年1月26日該女子使用行動電話
  門號0000000000號撥打電話給其，「1支酒」代表毒品愷他命1
  包2.8公克，該女子有向其買過毒品愷他命，每次都是1包，金
  額1,000元至1,500元等語（見偵卷一第309頁至第310頁）；於
  偵查中則稱：其自101年12月16日起至102年5月18日止，多次
  以1,500元代價販賣毒品愷他命2.8公克予證人郭永珍等語（見
  他卷第202頁）。
⒐有關如附表五編號9所示部分：　　
⑴被告謝效恩與證人郭永珍分別於102年3月14日有如附件五編號1
  1所示之通話內容乙情，有通訊監察譯文在卷可稽（見警聲搜
  卷第288頁）。　
⑵證人郭永珍於偵查中結證稱：如附件五編號11所示之對話，是
  伊向被告謝效恩購買毒品愷他命1包，價格1,500元，累積賒欠
  他1萬4,000元，這次一樣在麥當勞交付給伊等語（見他卷第24
  1頁）；復於審理中結證稱：如附件五編號11所示之對話，是
  伊與被告謝效恩在談毒品，伊等都是用「酒」來稱呼毒品愷他
  命，現已不記得如何相約見面，但伊於偵查中接受檢察官訊問
  時所陳屬實，被告謝效恩交付毒品愷他命予伊的地點都在臺北
  市中山區錦州街的麥當勞等語（見本院卷三第73頁至第77頁）
  。
⑶被告謝效恩於警詢中供承：102年3月14日該女子使用行動電話
  門號0000000000號撥打電話給其，「1支酒」代表毒品愷他命1
  包2.8公克，該女子有向其買過毒品愷他命，每次都是1包，金
  額1,000元至1,500元等語（見偵卷一第309頁至第310頁）；於
  偵查中則稱：其自101年12月16日起至102年5月18日止，多次
  以1,500元代價販賣毒品愷他命2.8公克予證人郭永珍等語（見
  他卷第202頁）。　　
⒑酌以證人郭永珍前後所述一致，復與被告謝效恩於警詢中及偵
  查時所述均相符，且由上述通訊監察譯文內容及買賣交易毒品
  常以暗語交談所示，例如證人郭永珍於電話中以「酒」暗指毒
  品愷他命，或以「1支」、「115」、「19」暗指毒品之數量、
  價格之情節以觀，足認證人郭永珍之證述，信而有徵。又酌以
  上述通訊監察譯文內容，可知被告謝效恩對於證人郭永珍之來
  電目的了然於胸，對話中未見有任何不明所以之跡象；於談妥
  毒品之種類、數量或金額後，憑藉雙方默契即足相互理解見面
  交易之地點，被告謝效恩未曾出言拒絕或推拖，另證人郭永珍
  於去電被告謝效恩後，見伊同一日或後續之聯繫，不曾言及先
  前被告謝效恩失約或沒有拿到東西，且雙方持續累計賒欠金額
  各情，堪認被告謝效恩與證人郭永珍在臺北市中山區錦州街附
  近之麥當勞速食店順利完成如附表五編號1至9所示之毒品交易
  。被告謝效恩空言辯稱其並無販賣證人郭永珍毒品愷他命犯行
  云云，僅係飾卸推諉之詞，尚無足採。　
㈦有關被告林彣權、林南課及蕭嘉琪部分：
⒈有關如附表六編號1所示部分：　
⑴被告林彣權、林南課、證人鄭羽萱及林庭毅於101年11月27日之
  通話內容，有如附件七編號1所示之通訊監察譯文在卷可考（
  見警聲搜卷第335頁至第336頁）。
⑵證人鄭羽萱、林庭毅、被告林南課及林彣權於偵查中所述之主
  要情節互核相符，且與通訊監察譯文內容吻合，應堪採認：
①證人鄭羽萱於偵查中結證稱：如附件七編號1所示之對話，是伊
  要向被告林彣權購買毒品愷他命1小包，伊詢問東西在哪裡，
  被告林彣權回覆在被告林南課那裡，伊就打電話給被告林南課
  ，說要拿毒品愷他命；伊男友林庭毅前往被告林南課之住處拿
  ，林庭毅有把毒品愷他命拿回來，伊則當場將1,300元交給被
  告林彣權，錢是伊及林庭毅一起出資等語（見他卷第255頁）
  。
②證人林庭毅於偵查中結證稱：如附件七編號1所示之對話，是伊
  、證人鄭羽萱向被告林彣權合買毒品愷他命，證人鄭羽萱於9
  時30分許打電話給被告林南課，表示要去拿被告林彣權放在被
  告林南課那邊的毒品愷他命，後來伊騎機車到被告林南課的住
  處，被告林南課交給伊毒品愷他命1小包，約2至3公克，伊拿1
  ,300元交給被告林南課，請被告林南課轉交給被告林彣權等語
  （見他卷第258頁至第259頁）。
③被告林彣權於偵查中供承：其將買下來的毒品愷他命放在被告
  林南課那裡，只拿走小部分，如果有人要購買，就由要買的人
  去找被告林南課拿毒品，或其打電話請被告林南課代為處理，
  買毒品的錢均交付其；證人鄭羽萱於101年11月27日想要買毒
  品愷他命，因為其把毒品愷他命放在被告林南課那裡，證人鄭
  羽萱就打給被告林南課，表示證人林庭毅要過去拿其的東西，
  然後被告林南課就打給其，詢問要把全部的東西給證人林庭毅
  或是只給1包，其表示1包就好，證人鄭羽萱及林庭毅都是先跟
  其買毒品愷他命，之後再付款給其，這一次錢有無當場付給其
  ，其忘記了等語（見他卷第196頁）。
④被告林南課於偵查中供稱：證人鄭羽萱於101年11月27日要向被
  告林彣權購買毒品愷他命1小包，被告林彣權說東西放在其這
  裡，證人鄭羽萱就打給其，要跟其拿毒品愷他命，因此有如附
  件七編號1所示之對話；後來證人林庭毅到其住處即臺北市○○
  區○○街00號9樓之10的出租套房，當時證人鄭羽萱、林庭毅與
  被告林彣權在一起，錢是直接交給被告林彣權，不會交給其等
  語（見他卷第206頁）。
⑤酌以證人鄭羽萱及林庭毅於偵查中所證伊等合資向被告林彣權
  購買毒品愷他命1包，推由證人林庭毅至被告林南課之處所拿
  取毒品乙節，核與被告林彣權於偵查中所述證人鄭羽萱向其購
  買毒品愷他命1小包；被告林南課於偵查中所陳證人鄭羽萱向
  被告林彣權購買毒品愷他命1小包，由證人林庭毅到其住處拿
  取各節，均相一致。且細譯如附表七編號1所示之通訊監察譯
  文所示：證人鄭羽萱稱「要拿阿權的東西」、「我男朋友要去
  拿」等語，證人林庭毅告知被告林彣權「剛上車」、「我到你
  門口」等語、被告林彣權於電話中指示被告林南權僅交付「1
  個」等情（見警聲搜卷第335頁至第336頁），與前開證人證述
  情節吻合而可資相佐，可見彼等偵查中之證述應為可採。
⑥至該次毒品交易之價金若干及如何交付予被告林彣權各節，證
  人鄭羽萱及林庭毅上揭所述雖略有出入，惟衡以前開證人於10
  2年7月24日至25日偵查時作證之際，距案發日即101年11月27
  日已隔6月之久，難免可能因時間經過或記憶模糊等因素，致
  渠等於細節上之指證內容有所歧異，然渠等就「該次毒品交付
  約定以金錢作為對價」、「如附表七編號1所示之通話後被告
  林南課確有交付毒品予證人林庭毅」等主要情節，渠等所述並
  無二致，自不因此等微疵而影響憑信性。　
⑶證人鄭羽萱雖另於審理中證稱：伊委請被告林彣權幫忙買毒品
  ，錢交付給被告林彣權，買好後放在被告林南課那裡云云（見
  本院卷六第183頁至第188頁）、證人林庭毅於審理中證稱：伊
  、證人鄭羽萱與被告林彣權事先合買毒品，放在被告林南課那
  裡，有時候會由被告林彣權先出錢，才會說拿被告林彣權的東
  西云云（見本院六卷第189頁至第195頁），然除此2人於審理
  中之證述互有扞格外，亦與通訊監察譯文之內容不符，顯係事
  後迴護被告之說詞，自非足採。
⑷是依證人鄭羽萱、林庭毅、被告林南課、林彣權於偵查中之陳
  述及通訊監察譯文內容相互佐證，被告林彣權及林南課有如附
  表六編號1所示之共同販賣毒品愷他命之犯行，堪以認定。又
  起訴書犯罪事實固記載：該次販毒之金額為1,300元等語（見
  起訴書附表7編號1），惟依上揭證據所示，僅可證明該次毒品
  交易以相當金錢為對價，且已支付價金，但無法認定具體金額
  ，參照本案其他販賣第三級毒品之數量及價格，採最有利於被
  告林彣權及林南課之認定，應認該次犯罪所得為1,000元。是
  起訴書就此部分記載，應予更正如附表六編號1所示，附此敘
  明。
⑸被告林彣權雖辯稱：伊係與同居室友林庭毅及鄭羽萱一起施用
  毒品，只成立幫助施用行為云云；被告林南課則辯稱：其依照
  被告林彣權指示交付毒品予證人林庭毅，並未收取金錢，主觀
  上無販賣毒品營利之犯意云云。惟：
①按以自己犯罪之意思而參與犯罪，不論其所參與者，是否犯罪
  構成要件之行為，皆為刑法第28條所規定之共同正犯；以幫助
  他人犯罪之意思而參與犯罪，其所參與者，苟係犯罪構成要件
  之行為，亦為共同正犯；而聯絡毒品買賣、交付毒品、收取毒
  品買賣價金等行為，均屬販賣毒品罪構成要件事實之部分行為
  ，苟有參與其事，即係分擔實行犯罪行為，自應負共同販賣毒
  品罪責（最高法院109年度台上字第5326號、110年度台上字第
  515號判決意旨參照）。
②被告林彣權及林南課對於該次毒品之交付係以金錢作為對價，
  均有認識，仍透過電話聯繫分工合作以遂行交易，彼等間自有
  販賣毒品之故意及犯意聯絡。而被告林彣權負責與證人鄭羽萱
  、林庭毅洽談毒品交易條件及相關細節，待雙方達成合意後，
  由保管毒品之被告林南課，依被告林彣權談好之數量交付毒品
  予前來取貨之證人林庭毅，而各自分擔販賣毒品構成要件事實
  之部分行為，不論彼等各係以自己共同販賣或幫助販賣之意思
  而參與，依上說明，均應論以共同正犯。
③販賣毒品此違法行為，非可公然為之，其交易亦無公定價格，
  不論任何包裝，均可任意分裝增減分量，且每次買賣之價量，
  亦每隨雙方關係深淺、資力、需求及對行情之認知、來源是否
  充裕、查緝是否嚴緊，購買者被查獲時供出來源之可能性等而
  有異，委難查獲利得之實情，但為避免知過坦承者難辭重典，
  飾辭否認者反得僥倖之不當結果，除別有事證可認係按同一價
  量委買、轉售或無償贈與外，即應認販賣之人確有營利意圖。
  查證人鄭羽萱及林庭毅僅係被告林彣權之室友，衡情如於交易
  過程無欲從中賺取差價或貪圖小利，被告林彣權及林南課何須
  甘冒觸犯刑罰之高度風險而合作從事該次毒品交易，可見彼等
  主觀上有營利之意圖甚明。是被告林彣權及林南課前開辯解，
  自無足採。
⒉有關如附表六編號2所示部分：　
⑴被告蕭嘉琪於警詢中及偵查時供承：如附件七編號5所示之對話
  ，其告知被告林彣權有人要毒品搖頭丸3顆及神仙水2瓶，被告
  林彣權就送到臺北市中山區林森北路「錢櫃」KTV旁的大樓交
  給其友人，並交取2,400元等語（見偵卷一第521頁、他卷第22
  3頁），核與被告林彣權於偵查時供稱：如附件七編號5所示之
  對話，是被告蕭嘉琪的乾姐和一群朋友想要毒品，向其詢問還
  剩下什麼，其回覆「2罐水」指神仙水2瓶、「2個普拿疼」指
  搖頭丸3顆，後來被告蕭嘉琪要求其送到臺北市中山區林森北
  路「錢櫃」KTV旁的1棟大樓，被告蕭嘉琪有收取成本錢2,400
  元給其等語（見他卷第198頁）相互一致。
⑵觀諸如附件七編號5所示之通訊監察譯文所示：「林彣權：一樣
  普拿疼只有3個、飮料有5罐。蕭嘉琪：你等一下喔。（與旁人
  對話：九子有3個、飲料5罐；男子詢問：飲料是什麼的？）蕭
  嘉琪：飮料是什麼的？林彣權：就是他要的啊。蕭嘉琪：跟上
  次一樣嘛！2罐水、3個普拿疼。林彣權：上次飮料給多少？蕭
  嘉琪：600啊。林彣權：好，我知道，自己算3個400跟2個600
  ，我等一下過去。......林彣權：我在樓下啊。蕭嘉琪：你上
  來，跟警衛講12-7。林彣權：好。」之內容，有通訊監察譯文
  可稽（見警聲搜卷第306頁），經核與被告蕭嘉琪歷次所述及
  被告林彣權於偵查中之供述情節相符，可見其等於此部分所述
  ，應為真實可採。
⑶被告林彣權如何收得該次毒品交易之價金乙節，被告蕭嘉琪及
  林彣權所述雖略有歧異，酌以彼等於102年7月24日至25日偵查
  時作證之際，距案發日即101年12月23日已間隔6月之久，難免
  因時間經過或記憶模糊等因素而有影響，故就買賣毒品之品項
  、數量、價格及交付地點等主要情節，所述內容相互一致，雖
  細節上略有不一之處，對於真實性尚屬無礙，應不致影響證詞
  之可信度。再綜以被告蕭嘉琪、林彣權上揭所述及通訊監察譯
  文內容，足認被告蕭嘉琪負責與購毒者接洽，被告林彣權則參
  與毒品之交付，彼2人共犯如附表六編號2所示販賣毒品搖頭丸
  3顆及神仙水2瓶之犯行，已為明確。
⑷被告林彣權於警詢中另辯稱：如附件七編號5所示之對話，其拿
  毒品搖頭丸及神仙水給被告蕭嘉琪，是被告蕭嘉琪自己要的，
  沒有要幫其販賣給他人云云（見偵卷一第433頁）。惟依上開
  通訊監察譯文之內容，被告蕭嘉琪聯繫被告林彣權送毒品時，
  被告蕭嘉琪之友人在旁確認品項及數量，被告林彣權亦表示「
  就是他要的啊」、「自己算3個400跟2個600」等語，明顯可知
  該毒品係販賣予被告蕭嘉琪之友人，而非無償轉讓予被告蕭嘉
  琪，是被告林彣權此部分辯解，洵難採認。
⑸至被告蕭嘉琪辯稱：該次毒品為被告林彣權所提供及只收取成
  本價，其沒有從中任何獲利，亦無營利之意圖，至多僅構成轉
  讓或幫助施用之行為云云。惟被告蕭嘉琪對於該次毒品交付係
  以金錢為代價有所認識，仍藉由電話居中聯繫買方及被告林彣
  權，使雙方達成買賣之合意，而參與毒品交易之一部分，堪認
  其主觀上有販賣毒品之故意，並與被告林彣權間有犯意聯絡及
  行為分擔。又被告蕭嘉琪、林彣權與該次毒品交易之對象，並
  非至親，如於交易過程無欲從中賺取差價或貪圖小利，自無必
  要甘冒觸犯刑罰之高度風險而從事毒品交易行為，雖依被告林
  彣權所述，其僅收取成本價2,400元，並無獲利云云，然別無
  其他事證可認其確為同一價格轉售，故難為有利於被告林彣權
  及蕭嘉琪之認定，從而，其等均有營利之意圖甚明。而被告蕭
  嘉琪此部分辯解，亦屬無據。
⒊有關如附表六編號3所示部分：　
⑴被告林彣權與蕭嘉琪於101年12月30日，有如附件七編號6所示
  之通話內容等情，有通訊監察譯文存卷供參（見警聲搜卷第30
  7頁）。
⑵被告蕭嘉琪於警詢中及偵查時供承：如附件七編號6所示之對話
  ，「3」指毒品搖頭丸，其幫忙被告林彣權將毒品搖頭丸3顆送
  給客人，原本是1,500元，經過被告林彣權之同意，只跟客人
  收取1,400元等語（見他卷第223頁），核與被告林彣權於偵查
  時結證稱：如附件七編號6所示之對話，「褲子」指毒品愷他
  命、「3顆」是毒品搖頭丸，其交代被告蕭嘉琪毒品搖頭丸1顆
  要賣500元，3顆必須1,500元，被告蕭嘉琪說朋友差100元，詢
  問可否搖頭丸3顆1,400元，其有同意等語（見他卷第198頁）
  情節相符。又彼等所述關於被告蕭嘉琪徵得被告林彣權之同意
  ，交付毒品搖頭丸3顆給客人並收取1,400元等節，亦與上開監
  聽譯文所示之內容相符，堪認被告林彣權及蕭嘉琪於如附表六
  編號3所示之時、地以1,400元共同販賣毒品搖頭丸3顆予被告
  蕭嘉琪友人之事實已明。
⑶被告林彣權於警詢中雖辯稱：如附件七編號6所示之對話，被告
  蕭嘉琪向其要毒品搖頭丸，其不知道被告蕭嘉琪是否轉售他人
  云云（見偵卷一第433頁反面）。然參照通訊監察譯文之內容
  ，被告蕭嘉琪提及「客人說可不可以算14，他剛好差100」、
  「我剛送的那個」及「他拿3顆而已」等語，可知該毒品為客
  人購買，被告林彣權為通話之ㄧ方，當無不知之理，被告林彣
  權於通話中允依客人出價之1,400元交易，可見其確為該次毒
  品交易之賣方，而被告林彣權上揭所辯，應係卸責之詞，不足
  採信。
⑷被告蕭嘉琪另辯稱：其係幫朋友調毒品，不但對於毒品之價格
  沒有決定權限，所得之金錢悉歸被告林彣權，其並無任何獲利
  ，亦無營利之意圖，至多僅成立轉讓或幫助施用之行為云云。
  然依通訊監察譯文所示，被告蕭嘉琪稱呼毒品交易對象為「客
  人」，其對於該次毒品交付有金錢之對價關係亦有認識，仍意
  欲為之，顯見其主觀上出於販賣毒品之故意。又被告蕭嘉琪透
  過電話居中磋商交易之數量及價格，促使被告林彣權與購毒者
  之買賣成交，如於交易過程中無欲賺取差價或貪圖小利，自無
  甘冒觸犯刑罰之高度風險而積極促成交易，何況又無其他證據
  足以證明該次交易收取之金錢與成本為同一價格，是被告蕭嘉
  琪具有營利之意圖明確。其辯稱單純幫助朋友調毒品，僅成立
  轉讓或幫助施用之行為云云，誠屬無據。
⒋有關如附表七編號1所示部分：　
⑴上揭事實，業據被告林彣權於審理中坦承不諱（見本院卷一第5
  6頁反面，本院卷四第99頁反面，本院卷五第200頁），且經證
  人蕭嘉琪於警詢時及審理中證述在卷（見偵卷一第524頁，本
  院卷一第55頁反面，本院卷五第200頁），從而，被告林彣權
  出於任意性之上開自白，與事實相符，堪以採信。
⑵起訴書雖記載：轉讓地點不詳等語（參照起訴書附表8編號1「
  交易地點」欄），惟依被告林彣權於審理中之供述，應可認定
  轉讓地點在其當時位在臺北市○○區○○○路0段000巷0號5樓之租
  屋處，逕予更正之，附此敘明。
⒌有關如附表七編號2所示部分：
⑴證人即受讓者李哲宇於偵查時結證稱：101年12月14日伊要到被
  告林彣權位在臺北市中山區六條通附近之住處抽毒品愷他命煙
  ，當日伊有抽到毒品愷他命煙，被告林彣權沒有向伊收錢等語
  （見他卷第213頁），與被告林彣權於警詢中供稱：如附件八
  編號1所示之對話，被告李哲宇要來其住處一起抽毒品愷他命
  煙，其沒有販賣毒品予被告李哲宇等語（見偵卷一第436頁反
  面至第437頁）之情節相符。
⑵又如附件八編號1所示之通訊監察譯文所示：證人李哲宇基於某
  「東西」之需求，前往被告林彣權之住處相約見面等情（見警
  聲搜卷第315頁、第374頁），亦與證人李哲宇及被告林彣權所
  述之情節吻合。綜以前開證據資料，足以證明被告林彣權於如
  附表七編號2所示之時、地無償轉讓第三級毒品愷他命予被告
  李哲宇之事實。被告林彣權空言辯稱並無此部分轉讓毒品愷他
  命之犯行云云，僅係飾卸推諉之詞，尚無足採。
⒍有關如附表七編號3所示部分：
⑴被告林彣權部分：
①被告林彣權與證人即共犯蕭嘉琪於101年12月16日，有如附件八
  編號2所示之通話內容，有通訊監察譯文存卷可佐（見警聲搜
  卷第306頁）。
②證人蕭嘉琪於偵查時結證稱：其於101年12月16日將毒品搖頭丸
  2顆、愷他命2顆及神仙水2瓶拿到八方酒店給被告林彣權等語
  （見他卷第222頁）。
③被告林彣權於警詢中供承：如附件八編號2所示之對話，是伊叫
  證人蕭嘉琪拿飲料、餅乾及搖頭丸2顆給其，其再無償提供毒
  品給某男子等語（見偵卷一第432頁反面）。復於偵查時結證
  稱：如附件八編號2所示之對話，其叫證人蕭嘉琪拿毒品搖頭
  丸2顆、愷他命2包、神仙水2瓶到八方酒店，這是要拿去玩掉
  的，不會跟任何人收錢，但其怕證人蕭嘉琪生氣，不敢讓證人
  蕭嘉琪知道，就跟證人蕭嘉琪說不用收錢，其會處理等語（見
  他卷第198頁）。
④經核被告蕭嘉琪及林彣權所述之情節一致，且與卷附通訊監察
  譯文所示之內容相互吻合，堪可採信。又被告林彣權及證人蕭
  嘉琪均稱未收取金錢，復無其他證據足證某男子支付相當之對
  價，自應認該次毒品係無償轉讓。被告林彣權及證人蕭嘉琪對
  於上開毒品之轉讓均有認識，被告林彣權仍指示證人蕭嘉琪完
  成毒品之交付，彼等各係參與轉讓毒品之構成要件行為一部分
  ，而成立共同正犯。是綜以前開證據資料，被告林彣權及證人
  蕭嘉琪如附表七編號3所示之共同轉讓第二級毒品神仙水、第
  三級毒品搖頭丸及愷他命之犯行，洵堪認定。被告林彣權空言
  否認此部分犯行，不足採信。　
⑤至證人即行動電話門號0000000000號之使用人李漢俊雖於審理
  中結證稱：如附件八編號2所示之通話內容，當時伊在外面喝
  酒，伊請被告林彣權拿酒過來，但被告林彣權沒有拿東西給伊
  ，不知道被告林彣權和蕭嘉琪所提到的「餅乾」、「飲料」、
  「普拿疼」是指什麼等語（見本院卷六第280頁至第281頁）。
  然依證人蕭嘉琪、被告林彣權之供述及通訊監察譯文之內容，
  已足以認定被告林彣權及蕭嘉琪共同轉讓上開毒品，縱證人李
  漢俊否認伊受讓毒品，仍難執此為有利於被告之認定。
⑥起訴書雖記載該次轉讓之對象為綽號「小姜」之男子（參照起
  訴書附表8編號3），惟遍查卷內資料，尚難確認受讓人之綽號
  及真實身分，故逕予更正為「某男子」，併此敘明。
⑵被告蕭嘉琪部分：
　上揭事實，業據被告蕭嘉琪於警詢中、偵查時及審理中均坦承
  不諱（見偵卷一第519頁至第520頁，他卷第222頁，本院卷八
  第49頁），並經證人即共犯林彣權於警詢中及偵查中證述在卷
  （見偵卷一第432頁反面，他卷第198頁），且有如附件八編號
  2所示之通訊監察譯文存卷可佐（見警聲搜卷第306頁），綜上
  ，被告蕭嘉琪出於任意性之上開自白，確與事實相符，此部分
  犯行已堪認定。
⒎有關如附表七編號6所示部分：　　
⑴被告林彣權與李哲宇於102年7月6日6時48分許至52分許，有如
  附件九所示之通訊軟體對話訊息等情，有臺北市政府警察局刑
  事警察大隊偵查第二隊蒐證照片1紙在卷可佐（見他卷第218頁
  ）。
⑵證人李哲宇於偵查時證稱：如附件九所示之對話訊息，為被告
  林彣權找伊去「金昌」酒店抽毒品愷他命煙聊天，伊去了以後
  ，被告林彣權拿了毒品愷他命煙給伊抽，沒有跟伊收錢，伊抽
  了1支等語（見他卷第215頁）。
⑶被告林彣權於偵查時供承：證人李哲宇想要抽毒品愷他命煙聊
  天，其就請證人李哲宇來找其，證人李哲宇有過來，其拿毒品
  愷他命煙給證人李哲宇抽，沒有收錢；這是其自己花錢買的毒
  品愷他命，證人李哲宇要自己做成毒品愷他命煙，證人李哲宇
  共抽了3至4支等語（見他卷第197頁）。
⑷經核證人李哲宇及被告林彣權所述在金昌酒店無償提供毒品愷
  他命煙等情節一致，且與通訊軟體對話訊息內容相符，綜以上
  開證據資料，足以證明被告林彣權於102年7月6日6時48分許後
  之某時，在金昌酒店轉讓毒品愷他命煙予證人李哲宇。被告林
  彣權於審理中空言辯稱沒有轉讓毒品愷他命犯行云云，應係事
  後卸責之詞，洵不足採。
⑸關於被告林彣權轉讓毒品愷他命煙之數量，依前揭證據資料，
  僅足以認定為1支，是起訴書所載之轉讓毒品「3、4支」（參
  照起訴書附表8編號7「毒品種類、數量及金額」欄），應有誤
  認，逕予更正之，附此敘明。
㈧綜上所述，被告賴俊佑等8人所辯均不足採信，本案事證明確，
  彼等所涉如附表一至七所示之販賣毒品及轉讓毒品等犯行，洵
  堪認定，應依法論科。
參、新舊法比較：
按行為後法律有變更者，適用行為時之法律；但行為後之法律
  有利於行為人者，適用最有利於行為人之法律，刑法第2條第1
  項定有明文。又比較時應就與罪刑有關之共犯、未遂犯、想像
  競合犯、牽連犯、連續犯、結合犯，以及累犯加重、自首減輕
  暨其他法定加減原因（如身分加減）與加減例等一切情形，綜
  其全部罪刑之結果而為比較（最高法院107年度台上字第3758
  號判決意旨足資參照）。
毒品危害防制條例第4條第2項、第3項及第17條規定部分：
㈠被告賴俊佑等8人於行為後，毒品危害防制條例第4條第3項規定
  修正如下：
⒈於104年2月4日修正公布施行，並自同年月6日生效，修正前毒
  品危害防制條例第4條第3項規定：「製造、運輸、販賣第三級
  毒品者，處5年以上有期徒刑，得併科新臺幣700萬元以下罰金
  」，修正後則規定：「製造、運輸、販賣第三級毒品者，處7
  年以上有期徒刑，得併科新臺幣700萬元以下罰金」，該次修
  正後之法定刑自「5年以上有期徒刑，得併科700萬元以下罰金
  」，提高為「7年以上有期徒刑，得併科700萬元以下罰金」。
⒉又於108年12月17日修正，於109年1月15日公布，並於同年7月1
  5日施行，修正後規定：「製造、運輸、販賣第三級毒品者，
  處7年以上有期徒刑，得併科新臺幣1,000萬元以下罰金」，而
  提高罰金刑為「新臺幣1,000萬元以下罰金」。
⒊經比較新舊法條，歷次修正後之刑度加重，顯未較有利於被告
  被告賴俊佑等8人，依刑法第2條第1項前段規定，本件自應適
  用行為時即104年2月4日修正前毒品危害防制條例第4條第3項
  （下稱修正前毒品危害防制條例第4條第3項）之規定。
㈡同條例第4條第2項及第17條第2項規定於108年12月17日修正，
  於109年1月15日公布，並於同年7月15日施行：
⒈修正前同條例第4條第2項規定：「製造、運輸、販賣第二級毒
  品者，處無期徒刑或7年以上有期徒刑，得併科新臺幣1,000萬
  元以下罰金」，修正後之法定刑提高為「處無期徒刑或10年以
  上有期徒刑，得併科新臺幣1,500萬元以下罰金」。
⒉修正前同條例第17條第2項規定：「犯第4條至第8條之罪於偵查
  及審判中均自白者，減輕其刑」；修正後則規定：「犯第4條
  至第8條之罪於偵查及歷次審判中均自白者，減輕其刑」，而
  增加須於「歷次」審判中均自白，始得依該條項減輕之要件。
⒊上開條文經比較新舊法之結果，均以修正前規定對被告被告賴
  俊佑等8人較為有利，依刑法第2條第1項前段規定，亦應適用
  行為時即108年12月17日修正前毒品危害防制條例第4條第2項
  、第17條第2項（下稱修正前毒品危害防制條例第4條第2項、
  第17條第2項）等規定。
藥事法第83條第1項規定部分：
　被告賴俊佑等8人於行為後，藥事法第83條第1項規定業於104
  年12月2日修正公布，並自同年月4日起生效，修正前藥事法第
  83條第1項規定：「明知為偽藥或禁藥，而販賣、供應、調劑
  、運送、寄藏、牙保、轉讓或意圖販賣而陳列者，處7年以下
  有期徒刑，得併科新臺幣500萬元以下罰金」；修正後則規定
  ：「明知為偽藥或禁藥，而販賣、供應、調劑、運送、寄藏、
  牙保、轉讓或意圖販賣而陳列者，處7年以下有期徒刑，得併
  科新臺幣5,000萬元以下罰金」。經比較新舊法之結果，修正
  後藥事法第83條第1項規定並未更動轉讓禁藥罪之構成要件及
  得科處之法定刑種，僅將得併科之罰金刑上限提高，是修正後
  新法並未較有利於被告被告賴俊佑等8人，依刑法第2條第1項
  前段之規定，應適用行為時即104年12月2日修正前藥事法第83
  條第1項（下稱修正前藥事法第83條第1項）規定。
肆、論罪科刑：
論罪部分：
㈠按搖頭丸及神仙水均係毒品危害防制條例第2條第2項第2款規定
  之第二級毒品，並經衛福部公告屬藥事法第22條第1項1款所列
  之禁藥；愷他命及一粒眠均係毒品危害防制條例第2條第2項第
  3款規定之第三級毒品，且經衛福部公告列為管制藥品，除依
  藥事法相關規定製造外，係屬藥事法第20條第1款所稱未經核
  准擅自製造之偽藥，非經主管機關許可不得持有、販賣及轉讓
  。次按第三級管制藥品之製造或輸入或調劑，依藥事法第39條
  規定，應向中央衛生主管機關申請查驗登記，並經核領藥品許
  可證後，始得製造或輸入；原料藥認屬藥品，其製造或輸入，
  亦應依上開規定辦理，或依同法第16條藥品製造業者以輸入自
  用原料為之，惟非經該署核准，不得轉售或轉讓，且藥物之製
  造，應依藥事法第57條之規定辦理。因衛生福利部食品藥物管
  理署（改制前為行政院衛生署管制藥品管理局）迄今僅核准藥
  品公司輸入愷他命原料藥製藥使用，未曾核准個人輸入，另臨
  床醫療用之愷他命均為注射液形態，故非注射液形態之愷他命
  ，若非自國外走私輸入（如係未經核准擅自輸入則屬禁藥），
  即應屬國內違法製造之偽藥。本案如附表二編號2、4至7、9、
  附表四、附表五各編號、附表六編號1、附表七編號1至4、6至
  8所示之毒品愷他命、附表七編號5所示之毒品一粒眠，並無證
  據可資證明係供醫藥或科學上使用之用途，亦查無上開毒品乃
  經主管機關即衛福部核准製造等具體事證，更無其他積極證據
  足認係由國外輸入等情，是上開毒品應為國內違法製造之偽藥
  無誤。
㈡再按行為人轉讓第二級、第三級毒品予他人者，除成立毒品危
  害防制條例第8條第2項、第3項之轉讓第二級、第三級毒品罪
  外，亦構成藥事法第83條第1項之轉讓禁、偽藥罪，惟「行為
  人轉讓毒品（未達法定應加重其刑之一定數量）予成年人，同
  時該當藥事法第83條第1項轉讓禁、偽藥罪及毒品條例第8條第
  2項、第3項之轉讓第二級、第三級毒品罪之構成要件；因藥事
  法第83條第1項之法定刑為重，依重法優於輕法之原則，應擇
  較重之藥事法論處（最高法院109年度台上大字第1089號刑事
  大法庭裁定意旨參照）。又有關轉讓禁藥罪部分，因藥事法對
  轉讓禁藥行為設有刑罰規定，旨在遏止禁藥之擴散與氾濫，其
  犯行所侵害者為社會法益，而非個人法益，則以一行為轉讓禁
  藥予數人者，所侵害之法益僅為單一社會法益，應僅成立實質
  上之一罪，此與刑法第55條前段所稱一行為觸犯數罪名，係指
  一行為同時侵害數個相同或不同法益，而成立數個同一或不同
  罪名之情形，自屬有間（最高法院100年度台上字第138號、10
  4年度台上字第540號判決意旨參照）。
㈢核被告賴俊佑等8人所為，成立下列各罪：
⒈被告賴俊佑部分：
　如附表一所為，係犯修正前毒品危害防制條例第4條第2項之販
  賣第二級毒品罪。如附表七編號5所為，則係犯修正前藥事法
  第83條第1項之轉讓偽藥罪。
⒉被告郭辰部分：
⑴如附表二編號1及8所為，均係犯修正前毒品危害防制條例第4條
  第2項之販賣第二級毒品罪。如附表二編號5所為，係犯修正前
  毒品危害防制條例第4條第2項之販賣第二級毒品罪、同條第3
  項之販賣第三級毒品罪。
⑵如附表二編號3所為，係犯修正前毒品危害防制條例第4條第2項
  、第6項之販賣第二級毒品未遂罪。
⑶如附表二編號2、4、6及附表四所為，均係犯修正前毒品危害防
  制條例第4條第3項之販賣第三級毒品罪。
⑷如附表二編號7及9所為，均係犯修正前毒品危害防制條例第4條
  第3項、第6項之販賣第三級毒品未遂罪。　
⒊被告劉信輝部分：
  如附表三所為，係犯修正前毒品危害防制條例第4條第2項、第
  6項之販賣第二級毒品未遂罪。如附表七編號8所為，則係犯修
  正前藥事法第83條第1項之轉讓偽藥罪。
⒋被告鄒年濱部分：
⑴如附表四所為，係犯修正前毒品危害防制條例第4條第3項之販
  賣第三級毒品罪。
⑵如附表七編號7所為，則係犯修正前藥事法第83條第1項之轉讓
  偽藥罪。
⑶如附表七編號4部分，係犯修正前藥事法第83條第1項之轉讓禁
  藥罪及同條項之轉讓偽藥罪。
⒌被告謝效恩部分：
  如附表五編號1至9所為，均係犯修正前毒品危害防制條例第4
  條第3項之販賣第三級毒品罪。
⒍被告林南課部分：
  如附表六編號1所為，係犯修正前毒品危害防制條例第4條第3
  項之販賣第三級毒品罪。
⒎被告林彣權部分：　
⑴如附表六編號1所為，係犯修正前毒品危害防制條例第4條第3項
  之販賣第三級毒品罪。如附表六編號2及3所為，均係犯修正前
  毒品危害防制條例第4條第2項之販賣第二級毒品罪。　
⑵如附表七編號1及3所為，均係犯修正前藥事法第83條第1項之轉
  讓禁藥罪及同條項之轉讓偽藥罪。如附表七編號2及6所為，均
  係犯修正前藥事法第83條第1項之轉讓偽藥罪。
⒏被告蕭嘉琪部分：　
⑴如附表六編號2及3所為，均係犯修正前毒品危害防制條例第4條
  第2項之販賣第二級毒品罪。
⑵如附表七編號3所為，係犯修正前藥事法第83條第1項之轉讓禁
  藥罪及同條項之轉讓偽藥罪。
㈣被告賴俊佑、郭辰、劉信輝、林彣權及蕭嘉琪販賣第二級毒品
  前持有該毒品之低度行為，應為嗣後販賣第二級毒品之高度行
  為所吸收，均不另論罪。又被告郭辰於102年7月24日為警執行
  搜索扣得如附表八編號2所示之第三級毒品愷他命，純質淨重
  為394.30公克，且被告郭辰於審理中供稱：扣案之毒品愷他命
  ，部分要拿來販賣，部分要自己施用等語（見本院卷一第229
  頁反面），應認其販賣第三級毒品前持有第三級毒品之數量，
  已達修正前同條例第11條第5項所規定之20公克以上，雖已成
  罪，然該持有毒品之低度行為為販賣毒品之高度行為所吸收，
  故不另論罪。至被告謝效恩於同日為警扣得如附表十編號20所
  示之第三級毒品愷他命，純質淨重為36.5318公克，依其於審
  理中供承：扣案之毒品愷他命，均供自己施用等語（見本院卷
  一第230頁），尚難認係因本案販賣而持有該第三級毒品。又
  無證據可證明被告鄒年濱、謝效恩、林南課、林彣權及蕭嘉琪
  於如附表四、五及六所示之第三級毒品愷他命之販賣時間前，
  所持有之第三級毒品純質淨重已達20公克以上，是其等販賣前
  之持有第三級毒品行為，自不成罪。
㈤被告郭辰所犯如附表二編號5部分，同時販賣第二級及第三級毒
  品予買方，係一行為觸犯二罪名，為想像競合犯，應依刑法第
  55條規定從一重之販賣第二級毒品罪處斷。
㈥被告林彣權及蕭嘉琪所犯如附表七編號1及3部分、被告鄒年濱
  所犯如附表七編號4部分，均係以一行為同時轉讓禁藥及偽藥
  ，亦為想像競合犯，依犯罪態樣較重之修正前藥事法第83條第
  1項之轉讓禁藥罪處斷。至被告鄒年濱所犯如附表七編號7部分
  ，以一行為同時轉讓偽藥第三級毒品愷他命予3人，乃侵害單
  一社會法益，屬實質上一罪，僅論以一轉讓偽藥罪即足。
㈦按有罪之判決，得就起訴之犯罪事實，變更檢察官所引應適用
  之法條，此觀刑事訴訟法第300條規定甚明。又若僅行為態樣
  有正犯、從犯之分，或既遂、未遂之分，即無庸引用刑事訴訟
  法第300條變更起訴法條（最高法院101年度台上字第3805號判
  決意旨參照）。公訴意旨認被告林彣權所犯如附表七編號2及6
  、被告賴俊佑所犯如附表七編號5、被告鄒年濱所犯如附表七
  編號7、被告劉信輝所犯如附表七編號8所示之轉讓第三級毒品
  之犯行，係犯毒品危害防制條例第8條第3項之轉讓第三級毒品
  罪，起訴法條尚有未洽，爰依刑事訴訟法第300條規定，變更
  法條，依藥事法第83條第1項轉讓偽藥罪論斷。至公訴意旨認
  被告郭辰如附表二編號3及9所示之犯行，分別成立販賣第二級
  、第三級毒品既遂罪云云，惟被告郭辰上述犯行僅構成未遂，
  業經詳述如前，公訴意旨容有誤認，本院逕認販賣第二級、第
  三級毒品未遂之規定，毋庸變更起訴法條，併此敘明。
㈧被告賴俊佑與某女子間就如附表一所示之犯行、被告鄒年濱與
  郭辰間就如附表四所示之犯行、被告林彣權與林南課間就如附
  表六編號1所示之犯行、被告林彣權與蕭嘉琪間就如附表六編
  號2、3、附表七編號3所示之犯行，各有犯意聯絡及行為分擔
  ，均應依刑法第28條規定，論以共同正犯。
㈨被告賴俊佑就如附表一及附表七編號5所為；被告郭辰就如附表
  二編號1至9、如附表四所為；被告劉信輝就如附表三及附表七
  編號8所為；被告鄒年濱就如附表四、附表七編號4及7所為；
  被告謝效恩就如附表五編號1至9；被告林彣權就如附表六編號
  1至3、附表七編號1至3、6所為；被告蕭嘉琪就如附表六編號2
  、3及附表七編號3所為，均犯意各別，行為互殊，均應予分論
  併罰。
科刑部分：　　　
㈠有關修正前毒品危害防制條例第17條第2項規定之說明：
⒈按犯第4條至第8條之罪於偵查及審判中均自白者，減輕其刑，
  修正前毒品危害防制條例第17條第2項定有明文。所謂「偵查
  及審判中均自白者」，僅須被告於偵、審中均曾經自白，即得
  認有該條項之適用，不以始終承認為必要（最高法院99年度台
  上字第7665號判決要旨參照）。所謂「自白」係指被告（或犯
  罪嫌疑人）承認自己全部或主要犯罪事實；其承認犯罪事實之
  方式，並不以出於主動為必要，即經由偵、審機關之推究訊問
  而被動承認，亦屬自白（最高法院100年度台上字第5082號判
  決意旨參照）。又販賣毒品與無償轉讓、合資購買、代購、幫
  助他人施用毒品或與他人共同持有毒品，既係不同的犯罪事實
  ，如犯罪行為人否認有營利意圖，或辯稱非販賣，即屬否認其
  有符合販賣毒品之構成要件事實，自難認已就販賣毒品為自白
  ，要無上揭減輕其刑規定之適用(最高法院109年台上字第1557
  號、第847號判決意旨參照)。
⒉被告郭辰就如附表二編號4及5所示之犯行，於警詢及本院審理
  中，均坦承不諱；就如附表二編號3、6及8，於警詢中及本院
  審理中均承認主要犯罪事實，合於「偵查及審判中均自白」，
  均依修正前毒品危害防制條例第17條第2項之規定，各減輕其
  刑。
⒊被告蕭嘉琪就如附表七編號2及3所示之犯行，雖於警詢中及偵
  查時供承主要犯罪事實，然於審理中僅承認毒品之轉讓，但否
  認營利意圖，辯稱非販賣云云（見本院卷八第49頁），依上述
  說明，其就此部分犯行，顯與自白之情不符，而無同條項自白
  減刑規定之適用，惟仍可作為量刑審酌事項。是被告蕭嘉琪及
  其辯護人辯稱：其已坦承犯行，應符合自白減刑之規定云云（
  見本院卷八第51頁），尚非可採。　
⒋至被告劉信輝就其所犯上開轉讓禁藥犯行，雖於警詢及審理中
  ，均坦承不諱。惟按法律之適用有其一致性，除有特別規定外
  ，不得割裂適用，行為人既應優先適用藥事法第83條第1項規
  定論罪科刑，而藥事法並無轉讓毒品者於偵查時及審判中自白
  應減輕其刑之特別規定，自無割裂適用毒品危害防制條例第17
  條第2項減輕其刑之餘地（最高法院99年度台上字第1367號、1
  02年度台上字第2054號判決意旨參照）。是被告劉信輝所犯上
  開轉讓禁藥犯行，既係論以藥事法第83條第1項之罪，即無從
  割裂而適用毒品危害防制條例第17條第2項減輕其刑之規定，
  惟仍作為量刑審酌事項。被告劉信輝及其辯護人主張此部分有
  毒品危害防制條例第17條第2項之適用云云，應有誤會。
㈡有關刑法第25條第2項規定之適用：　　　
  被告郭辰就如附表二編號3、7及9所示之犯行、被告劉信輝就
  如附表三所示之犯行，各已著手實施販賣毒品之構成要件行為
  而不遂，爰均依刑法第25條第2項規定減輕其刑。又被告郭辰
  有上開數種減輕其刑事由，應依刑法第70條規定遞減之。
㈢爰以行為人之責任為基礎，審酌被告賴俊佑等8人深知毒品戕害
  國民身心甚鉅，且一經染毒極易成癮，影響深遠，如任其氾濫
  、擴散，影響社會治安，危害非淺，竟仍無視政府反毒政策及
  宣導，販賣及轉讓如附表一至七所示之毒品予他人，所為非但
  漠視法令，更造成毒品之擴散流通，實值非議，亦衡以被告賴
  俊佑等8人販賣、轉讓毒品之數量、價格及所得之利益；暨被
  告賴俊佑、林南課及謝效恩均否認犯行，被告郭辰坦承如附表
  二編號4及5所示之犯行，惟否認其餘犯行（按：被告郭辰針對
  如附表二3、6及8所示之犯行坦承主要犯罪事實，業已於前述
  減刑規定加以說明，故不納入量刑因素），被告林彣權坦承如
  附表七編號1所示之犯行，否認其餘犯行，被告劉信輝及鄒年
  濱均坦承轉讓禁、偽藥之犯行，否認販賣毒品犯行之犯後態度
  ，被告蕭嘉琪坦承轉讓禁、偽藥、與被告林彣權共同將如附表
  六編號2及3所示之毒品轉讓他人，但否認營利意圖之犯後態度
  ；並酌以被告賴俊佑為高職畢業之智識程度，自陳：其案發時
  無業，倚賴積蓄維生，無人須其扶養之生活狀況；被告郭辰為
  大學畢業之智識程度，自陳：其案發時從事酒店泊車工作，每
  月薪資約4至5萬元，須扶養母親之生活狀況；被告劉信輝為高
  職肄業之智識程度，自陳：其案發時從事酒店助理工作，每月
  薪資約4至5萬元，須扶養父母之生活狀況；被告鄒年濱為高職
  畢業之智識程度，自陳：其案發時從事酒店少爺工作，每月薪
  資約6至7萬元，無人須其扶養之生活狀況；被告謝效恩為高職
  肄業之智識程度，自陳：其案發時從事酒店少爺工作，每月薪
  資約4至5萬元，須扶養母親及配偶之生活狀況；被告林南課為
  五專前3年肄業之智識程度，自陳：其案發時從事酒店少爺工
  作，每月薪資約4至5萬元，須扶養配偶及子女之生活狀況；被
  告林彣權為高職肄業之智識程度，自陳：其案發時從事酒店少
  爺工作，每月薪資約4至5萬元，須扶養父母之生活狀況；被告
  蕭嘉琪為高職肄業之智識程度，自陳：其案發時從事酒店小姐
  工作，賺取之薪資均用以償還債務，須扶養母親之生活狀況（
  見本院卷七第525頁至第526頁，本院卷八第49頁，智識程度部
  分，參照本院「戶籍、在監押、前科資料、調扣案物品條」卷
  宗之個人戶籍資料查詢結果）、其等素行、犯罪動機、目的及
  手段等一切情狀，各量處如附表一至七所示之刑。
㈣按數罪併罰定應執行刑，係出於刑罰經濟與責罰相當之考量，
  並非予以犯罪行為人或受刑人不當之利益，為一種特別之量刑
  過程，相較於刑法第57條所定科刑時應審酌之事項係對一般犯
  罪行為之裁量，定應執行刑之宣告，乃對犯罪行為人本身及所
  犯各罪之總檢視，除應考量行為人所犯數罪反應出之人格特性
  ，並應權衡審酌行為人之責任與整體刑法目的及相關刑事政策
  ，在量刑權之法律拘束性原則下，依刑法第51條第5款之規定
  ，採限制加重原則，以宣告各刑中之最長期為下限，各刑合併
  之刑期為上限，但最長不得逾30年，資為量刑自由裁量權之外
  部界限，並應受法秩序理念規範之比例原則、平等原則、責罰
  相當原則、重複評價禁止原則等自由裁量權之內部抽象價值要
  求界限之支配，以使輕重得宜，罰當其責，俾符合法律授與裁
  量權之目的，以區別數罪併罰與單純數罪之不同，兼顧刑罰衡
  平原則。且刑法第51條數罪併罰定應執行刑之立法方式，非以
  累加方式定其應執行刑，苟以實質累加之方式定應執行刑，則
  處罰之刑度顯將超過其行為之不法內涵，而違反罪責原則，兼
  及考量因生命有限，刑罰對被告造成之痛苦程度，係隨刑度增
  加而生加乘效果，而非以等比方式增加，是以隨罪數增加遞減
  其刑罰之方式，當足以評價被告行為之不法性之法理（即多數
  犯罪責任遞減原則）。本院審酌被告賴俊佑等8人所犯上揭各
  罪之不法與罪責程度，各犯罪之態樣及手段略有差異，責任非
  難重複程度較低，暨犯罪之危害情況、彼此間之時間與空間關
  係、各別刑罰規範之目的、侵害法益之類型、所犯數罪反應出
  之人格特性、實現刑罰經濟的功能及數罪對法益侵害並無特別
  加重之必要等總體情狀，且無刑法第50條第1項但書所示之情
  事，爰各定其應執行之刑如主文所示，以資儆懲。
伍、沒收部分：
被告賴俊佑等8人行為後，刑法有關沒收之規定，先後於104 年
  12月30日、105 年6 月22日修正公布，均自105 年7 月1 日生
  效施行，依刑法第2條第2項及刑法施行法第10條之3第2項規定
  ，應適用裁判時法，故於新法施行後，應一律適用新法之相關
  規定。再毒品危害防制條例第18條、第19條於105年6月22日修
  正公布，並於同年7月1日施行，依其立法理由說明，係因應修
  正後刑法施行法第10條之3第2項規定所為之修法，為修正後刑
  法沒收之特別規定，自應優先於刑法沒收新制相關條文而適用
  ，合先敘明。
毒品部分：
㈠按查獲之第一級、第二級毒品及專供製造或施用第一級、第二
  級毒品之器具，不問屬於犯罪行為人與否，均沒收銷燬之；查
  獲之第三級、第四級毒品及製造或施用第三級、第四級毒品之
  器具，無正當理由而擅自持有者，均沒入銷燬之，毒品危害防
  制條例第18條第1項前段定有明文。此應沒入銷燬之第三、四
  級毒品，專指查獲施用或持有（未成罪）之第三、四級毒品而
  言；倘屬同條例相關法條明文規定處罰之犯罪行為，即非該條
  項應依行政程序沒入銷燬之範圍；再同條例對於查獲之製造、
  運輸、販賣、意圖販賣而持有、以非法方法使人施用、引誘他
  人施用及轉讓、持有一定數量以上第三、四級毒品之沒收，並
  無特別規定，如其行為已構成犯罪，則該毒品即屬不受法律保
  護之違禁物，應回歸刑法之適用（最高法院109年度台上字第1
  301號判決意旨參照）。次按違禁物，不問屬於犯罪行為人與
  否，沒收之，刑法第38條第1項亦有明定。又以營利為目的販
  入毒品，經多次販賣後，持有剩餘毒品被查獲，其各次販賣毒
  品行為，固應併合處罰，惟該持有剩餘毒品之低度行為，應僅
  為最後一次販賣毒品之高度行為所吸收，不另論罪。故就該查
  獲之剩餘毒品，祇能於最後一次之販賣毒品罪宣告沒收，不得
  於各次販賣毒品罪均宣告沒收（最高法院97年台上字第3258號
  、100年台上字第1410號、第2221號、5655號判決要旨參照）
  。經查：
㈡扣案如附表八編號1及2所示之物，經送內政部警察署刑事警察
  局（下稱刑事局）分別以拉曼光譜法、氣相層析質譜分析法、
  核磁共振分析法、即時直接分析離子源質譜分析法檢驗，鑑定
  結果為：如附表八編號1所示之物，均檢出第二級毒品搖頭丸
  （即MDMA、3,4-亞甲基雙氧甲基安非他命、3,4-Methylenedi-
  oxymethamphetamine）成分；如附表八編號2所示之物，均檢
  出第三級毒品愷他命成分，總純質淨重394.30公克乙節，此有
  該局102年8月29日刑鑑字第1020078383號鑑定書1紙在卷可證
  （見偵卷二第39頁反面至第40頁），足認如附表八編號1及2所
  示之物，均屬違禁品。
㈢依被告郭辰於審理中供稱：上揭毒品，部分供己施用，部分供
  販賣之用等語（見本院卷一第229頁反面），因難以截然區分
  何部分為本案販賣剩餘之毒品，故就如附表八編號1所示之物
  ，依毒品危害防制條例第18條第1項前段規定，均於被告郭辰
  犯如附表二編號5所示最後一次販賣第二級毒品搖頭丸犯行之
  「沒收」欄宣告沒收銷燬之；就如附表八編號2所示之物，依
  刑法第38條第1項規定，於被告郭辰犯如附表二編號9所示最後
  一次販賣第三級毒品愷他命犯行之「沒收」欄宣告沒收之。
㈣至因鑑驗所耗損部分之毒品，因已用罄滅失，不另為宣告沒收
  （沒入）銷燬；又如附表八編號1及2所示之包裝袋（罐），以
  目前採行之鑑驗方式，無法與所盛裝之毒品完全析離，故應與
  所盛裝之毒品併予宣告沒收（沒入）銷燬之，併此指明。　　
犯罪所用之物部分：
㈠按犯第4條至第9條、第12條、第13條或第14條第1項、第2項之
  罪者，其供犯罪所用之物，不問屬於犯罪行為人與否，均沒收
  之，毒品危害防制條例第19條第1項定有明文。　
㈡扣案如附表九編號5至9所示之行動電話及其門號，均係被告郭
  辰、劉信輝、鄒年濱、謝效恩及林南課供本案聯絡買賣毒品事
  宜所用之物（參如附表二至五、附表六編號1相對應之通訊監
  察譯文所示之行動電話門號），不問是否屬於其等所有，分別
  於其等各次販賣毒品犯行之「沒收」欄宣告沒收之。
㈢如附表九編號1、2、10及11所示之行動電話及其門號，各係被
  告賴俊佑、林彣權及蕭嘉琪供本案聯絡買賣及轉讓毒品事宜所
  用之物，（參如附表一、六至七相對應之通訊監察譯文所示之
  行動電話門號），分別於如附表一、六販賣毒品犯行、如附表
  七編號2、3及5轉讓禁、偽藥犯行之「沒收」欄宣告沒收之。
㈣扣案如附表九編號3及4所示之電子磅秤及分裝袋，係被告郭辰
  供販賣毒品之用，業據其於審理中供承在卷（見本院卷一第22
  9頁反面），應依毒品危害防制條例第19條第1項規定，於被告
  郭辰如附表二所示之各次犯行「沒收」欄宣告沒收之。
犯罪所得部分：
㈠按犯罪所得，屬於犯罪行為人者，沒收之；於全部或一部不能
  沒收或不宜執行沒收時，追徵其價額，刑法第38條之1第1項前
  段及第3項分別定有明文。次按2人以上共同犯罪，關於犯罪所
  得之沒收、追徵，應各按其實際利得數額負責；如無犯罪所得
  ，或無法證明各共犯實際有犯罪所得，不生利得剝奪之問題。
㈡被告賴俊佑部分：
⒈如附表一所示犯行，被告賴俊佑實際分得之酬勞為500元乙情，
  為其供承在卷（見偵卷一第15頁、他卷第181頁），並未扣案
  ，應依刑法第38條之1第1項前段及第3項規定宣告沒收之，於
  全部或一部不能沒收或不宜執行沒收時，追徵其價額。
⒉至該次販毒所得之其餘款項，既無法證明為被告賴俊佑所收取
  ，自不生利得剝奪之問題，併此敘明。
㈡被告郭辰部分：
⒈如附表二編號1、2、5及8所示犯行之販毒所得，均未扣案，應
  依刑法第38條之1第1項前段及第3項規定，分別於各次販賣毒
  品犯行之「沒收」欄宣告沒收之，於全部或一部不能沒收或不
  宜執行沒收時，追徵其價額。
⒉其於如附表二編號4及6所示之犯行，依證人蕭嘉琪於審理中所
  證該2筆款項尚未支付被告郭辰等語（見本院卷三第19頁），
  又無證據可認定被告郭辰確已取得此部分款項，是被告郭辰於
  此部分並無犯罪所得，爰不予宣告沒收之。
㈢被告鄒年濱部分：　
⒈如附表四所示之犯行，依證人林傅雪之證詞，堪可認定係由被
  告鄒年濱全數收取，就此部分販毒所得，僅對於被告鄒年濱宣
  告沒收之，於全部或一部不能沒收或不宜執行沒收時，追徵其
  價額。　
⒉又無積極證據證明被告郭辰林就此部分共同犯行，實際分得報
  酬或受有何不法利益，爰不予宣告沒收。　　
㈣被告謝效恩部分：
⒈如附表五編號1至5所示犯行之販毒所得，均未扣案，應依刑法
  第38條之1第1項前段及第3項規定宣告沒收之，於全部或一部
  不能沒收或不宜執行沒收時，追徵其價額。
⒉至如附表五編號6至9所示之犯行，被告郭永珍均稱係賒欠購毒
  等語（參貳、實體部分㈥⒍至⒐），又無證據可認定被告謝效恩
  事後已取得款項，是就此部分，無犯罪所得，自不宣告沒收之
  。
㈤被告林彣權、蕭嘉琪及林南課部分：
⒈如附表六編號1所示之販毒所得，依卷內事證堪認係被告林彣權
  全數收取，又如附表六編號2及3所示之販毒所得，依被告蕭嘉
  琪於審理中供稱：全數由被告林彣權收取等語（見本院卷八第
  49頁），故就如附表六各編號所示之販毒所得，僅對於被告林
  彣權宣告沒收之，並於全部或一部不能沒收或不宜執行沒收時
  ，追徵其價額。
⒉至如附表六所示之販毒所得，並積極證據證明被告林南課及蕭
  嘉琪，實際分得報酬或受有何不法利益，依前開說明要旨，爰
  不予宣告沒收，附此敘明。　
被告賴俊佑、郭辰、鄒年濱、謝效恩及林彣權所犯本案犯行有
  宣告多數沒收之情形，均依刑法第40條之2第1項規定，所宣告
  之多數沒收，併執行之。
其餘扣案物品，不予宣告沒收之說明：
㈠扣案如附表十編號13、14、17、18及30所示之行動電話，雖分
  別為被告郭辰、劉信輝及林彣權所有，惟其等並非供於本案販
  賣毒品或轉讓禁、偽藥犯罪所用（參照相關通訊監察譯文），
  亦無證據證明係屬違禁物或應義務沒收之物，爰均不予宣告沒
  收。　
㈡其餘扣案如附表十所示之第二級、第三級毒品及物品，經被告
  賴俊佑等8人均供稱此為供施用之毒品、友人寄放之毒品及施
  用毒品之器具等語（本院卷一第229頁至第231頁），顯非供其
  等本案販賣第三級毒品或轉讓禁、偽藥所用之物，且無證據足
  認與本案犯行有關，故均不予宣告沒收。
乙、無罪部分　
公訴意旨略以：
㈠被告賴俊佑基於販賣毒品以營利之犯意，於如附表十一所示之
  時間及地點，以如附表十一所示之價格，販賣第二級及第三級
  毒品予如附表十一所示之對象。因認其涉犯毒品危害防制條例
  第4條第2項、第3項之販賣第二級、第三級毒品罪嫌等語。
㈡被告郭辰基於販賣毒品以營利之犯意，於如附表十二所示之時
  間及地點，以如附表十二所示之價格，販賣第二級及第三級毒
  品予如附表十二所示之對象。因認其涉犯毒品危害防制條例第
  4條第2項、第3項之販賣第二級、第三級毒品罪嫌等語。
㈢被告郭辰基於轉讓第三級毒品之犯意，於附表十八所示之時間
  及地點，將第三級毒品愷他命轉讓予如附表十八所示之對象。
  因認其涉犯毒品危害防制條例第8條第3項之轉讓第三級毒品罪
  嫌等語。
㈣被告劉信輝、林南課及郭辰基於販賣毒品以營利之犯意，於如
  附表十三所示之時間及地點，以如附表十三所示之價格，販賣
  第二級及第三級毒品予如附表十三所示之對象。因認其等涉犯
  毒品危害防制條例第4條第2項、第3項之販賣第二級、第三級
  毒品罪嫌等語。　　
㈤被告鄒年濱、林南課、劉信輝及李哲宇基於販賣毒品以營利之
  犯意，於如附表十四所示之時間及地點，以如附表十四所示之
  價格，販賣第二級及第三級毒品予如附表十四所示之對象。因
  認其等涉犯毒品危害防制條例第4條第2項、第3項之販賣第二
  級、第三級毒品罪嫌等語。　　　
㈥被告謝效恩及林南課基於販賣毒品以營利之犯意，於如附表十
  五所示之時間及地點，以如附表十五所示之價格，販賣第二級
  及第三級毒品予如附表十五所示之對象。因認其等涉犯毒品危
  害防制條例第4條第2項、第3項之販賣第二級、第三級毒品罪
  嫌等語。　　
㈦被告林南課基於販賣毒品以營利之犯意，於如附表十六所示之
  時間及地點，以如附表十六所示之價格，販賣第二級及第三級
  毒品予如附表十六所示之對象。因認其等涉犯毒品危害防制條
  例第4條第2項、第3項之販賣第二級、第三級毒品罪嫌等語。
㈧被告林彣權、蕭嘉琪及林南課基於販賣毒品以營利之犯意，於
  如附表十七所示之時間及地點，以如附表十七所示之價格，販
  賣第二級及第三級毒品予如附表十七所示之對象。因認其等涉
  犯毒品危害防制條例第4條第2項、第3項之販賣第二級、第三
  級毒品罪嫌等語。　　
按犯罪事實應依證據認定之，無證據不得認定犯罪事實；不能
  證明被告犯罪者應諭知無罪之判決，刑事訴訟法第154條第2項
  及第301條第1項分別定有明文。所謂認定犯罪事實之證據，係
  指足以認定被告確有犯罪行為之積極證據而言，該項證據自須
  適合於被告犯罪事實之認定，始得採為斷罪資料。如未能發現
  相當證據，或證據不足以證明，自不能以推測或擬制之方法，
  以為裁判基礎。又檢察官就被告犯罪事實，應負舉證責任，並
  指出證明之方法。因此，檢察官對於起訴之犯罪事實，應負提
  出證據及說服之實質舉證責任。倘其所提出之證據，不足為被
  告有罪之積極證明，或其指出證明之方法，無從說服法院以形
  成被告有罪之心證，基於無罪推定之原則，自應為被告無罪判
  決之諭知（最高法院40年台上字第86號、92年台上字第128號
  判例意旨參照）。　　
按犯罪事實應依證據認定之，無證據不得認定其犯罪事實，刑
  事訴訟法第154條第2項定有明文。是事實之認定，應憑證據，
  如未發現相當證據或證據不足以證明，自不能以推測或擬制之
  方法，為裁判基礎。次按被告或共犯之自白，不得作為有罪判
  決之唯一證據，仍應調查其他必要之，刑事訴訟法第156條第2
  項亦有明定。其中就共犯自白部分，係因該等證人或因有利害
  關係（例如：毒品危害防制條例第17條第1項規定：「犯第4條
  至第8條、第10條或第11條之罪，供出毒品來源，因而查獲其
  他正犯或共犯者，減輕或免除其刑。」），本質上存有較大之
  虛偽危險性，為擔保其真實性，即應調查其他必要之證據，以
  察其自白是否與事實相符，而不得逕以此為有罪判決之唯一證
  據。是以，基於雙方對向行為之犯罪（對向犯），如購買毒品
  者指證販毒者，甚或販毒者指證其毒品上游及共犯之人，均得
  獲減輕或免除其刑，買方或為獲邀減刑寬典，不免有作利己損
  人之不實供述之虞，其證言本質上存在較大之虛偽危險性，故
  為避免其嫁禍他人，藉以發現實體之真實，除以具結、交互詰
  問、對質等方法，以擔保其真實性外，應認須有補強證據以增
  強其陳述之憑信性，足使一般人對其陳述無合理之懷疑存在，
  而得確信其為真實，始足為認定被告犯罪事實之依據，且指證
  者證述情節既屬個別獨立事實，亦不得互為佐證（最高法院10
  0年度台上字第2866號、101年度台上字第6199號判決意旨參照
  ）。而所謂必要之補強證據，固不以證明販賣毒品犯罪構成要
  件之全部事實為必要，但以與施用毒品者之指證具有相當之關
  聯性，經與施用毒品者之指證綜合判斷，已達於通常一般人均
  不致有所懷疑而得確信者，始足當之；又以毒販間通話之通訊
  監察錄音譯文作為補強證據，仍必須渠等之對話內容，依社會
  通念已足以辨別明白其所交易毒品之種類，否則對於語意隱晦
  不明，無從判斷與毒品交易具相當程度關聯性之對話，尚不足
  作為犯罪事實之補強證據。
公訴意旨認被告賴俊佑、郭辰、劉信輝、鄒年濱、謝效恩、林
  南課、林彣權、蕭嘉琪及李哲宇（下稱被告李哲宇等8人）涉
  犯毒品危害防制條例第4條第2項、第3項之販賣第二級、第三
  級毒品罪嫌；被告郭辰涉犯同條例第8條第3項之轉讓第三級毒
  品罪嫌，無非係以：被告李哲宇等8人之供述、證人郭永珍、
  林傅雪、周雅瑛之證述、通訊監察譯文、市警局毒品檢驗報告
  、鑑定書、扣案如附表十編號28所示之帳冊、劉信輝住處之搜
  證照片、刑事警察大隊搜索、扣押筆錄及扣案物品目錄表等件
  資為論據。被告李哲宇等8人均堅詞否認有何上揭犯行，辯稱
  ：相關通訊監察譯文之內容，無法確知有無毒品之交易或轉讓
  ，相關購毒者及受讓者於審理中到庭作證，或稱不記得，或稱
  沒有向被告李哲宇等8人購買或受讓毒品，不足以證明其等有
  上揭被訴販賣或轉讓毒品之犯行等語。
本院之認定：　
㈠有關公訴意旨㈠被告賴俊佑部分：
⒈有關如附表十一編號1所示部分：
⑴證人李哲宇於偵查時雖結證稱：伊於100年或101年間在八方酒
  店當少爺時，曾以1,000元之代價向被告賴俊佑購買愷他命1包
  等語（見他卷第212頁至第213頁），然於審理中改稱：上揭偵
  查中之證述並非屬實等語（見本院卷二第37頁至第40頁反面）
  ，證人李哲宇所為證述前後不一致，是否可信，已有可疑。
⑵除上揭證人李哲宇之單一購毒指證外，卷內並無其他可作為毒
  品交易之通話紀錄事證，足以作為補強證據。從而，被告賴俊
  佑如附表十一編號1所示販賣毒品予證人李哲宇之犯行，屬不
  能證明，應為無罪之諭知。
⒉有關如附表十一編號2所示部分：
⑴證人劉信輝於警詢中證稱：伊於102年1月18日3時23分許打電話
  詢問被告賴俊佑有沒有認識的人，詢及要調毒品愷他命，被告
  賴俊佑就找人到花中花酒店將毒品愷他命拿給其，其不記得數
  量及金額等語（見偵卷一第168頁正反面），然於審理中改稱
  ：102年1月18日3時23分許伊詢問被告賴俊佑有沒有認識賣愷
  他命的人，由於伊每次都是買3公克1,000元，不需要在電話中
  特別說，但被告賴俊佑沒有叫人來，所以未完成該次交易等語
  （見本院卷二第68頁正反面），足見伊前後證述不一致，故於
  警詢中所證曾向被告賴俊佑購毒乙情，是否屬實，尚有可疑。
⑵觀諸如附件一編號1所示之通訊監察譯文，內容雖提及「你等一
  下直接拿過來，錢對我，我明天拿給你。」、「錢對你？」、
  「好」、「你是32吧？」、「對呀，32啦」、「你剛說36」、
  「32節啦」等語，然依社會通念，仍難以辨明所交談者為何種
  事宜，實無法依憑上開通訊監察譯文，佐證證人劉信輝上揭不
  利於被告賴俊佑證述之真實性。從而，依卷內證據尚無足證明
  被告賴俊佑有如附表十一編號2所示之販賣第三級毒品犯行，
  自應為無罪之諭知。
⒊有關如附表十一編號3所示部分：
⑴被告賴俊佑、綽號「阿宏」之男子及綽號「阿偉」之男子於102
  年2月11日上午4時29分許至6時21分許，有如附件一編號2所示
  之通話內容，有通訊監察譯文存卷可佐（見警聲搜卷第123頁
  至第124頁）。
⑵被告賴俊佑於警詢中供稱：如附件一編號2所示之對話，是其擔
  任中間人介紹「阿宏」與「阿偉」認識，由「阿宏」及「阿偉
  」自行討論購毒之細節等語（見偵卷一第11頁反面至第12頁）
  。
⑶觀諸如附件一編號2所示之通訊監察譯文內容，雖可證明綽號「
  阿宏」之男子與被告賴俊佑互相討論欲購買「9000的茶」，彼
  等先後多次聯繫綽號「阿偉」之男子確認交易條件，然依此譯
  文之內容，實無從得知「阿宏」與「阿偉」間所交易者是否為
  毒品、彼等有無完成交易、被告賴俊佑與「阿偉」間有無販賣
  毒品之犯意聯絡。綜以被告賴俊佑於警詢中之供述及通訊監察
  譯文，不足以認定被告賴俊佑及黃士瑋有如公訴意旨所指於10
  2年2月11日上午4時29分許後之某時以9,000元為代價販賣毒品
  愷他命100公克予「阿宏」之事實。
⑷證人即行動電話門號0000000000號之申登人吳俊宏於審理中結
  證稱：如附件一編號2所示之對話，因為時間經過太久，伊已
  不記得等語（見本院卷二第49頁反面至第50頁反面），並未指
  證被告賴俊佑係販賣毒品愷他命予伊。此外，復查無其他積極
  證據，足以佐證被告賴俊佑確有如附表十一編號3所示之販賣
  第三級毒品愷他命之犯行，應為無罪之諭知。
⒋有關如附表十一編號4所示部分：
⑴被告賴俊佑、某男子及「阿偉」於102年2月11日上午7時57分許
  至8時2分許，有如附件一編號3所示之通話內容，有通訊監察
  譯文存卷可佐（見警聲搜卷第124頁至第125頁）。
⑵被告賴俊佑於警詢中供稱：如附件一編號3所示之對話，「500
  支」就是指神仙水毒品；其當時擔任黃士瑋之酒店助理，一些
  酒店裡的客人都會詢問毒品的事情，伊會居間傳話等語（見偵
  卷一第12頁正反面）。
⑶觀諸如附件一編號3所示之通訊監察譯文內容所示：「（賴俊佑
  與某男子間之通話）某男子：他不要，那等一下那500支我們
  順便帶走，你叫他拿到包廂給我們，晚上我拿錢給你。......
  （賴俊佑與『阿偉』間之通話）賴俊佑：他說你500全部給他沒
  關係，他錢晚上回來給你。『阿偉』：我跟你講，電話不要跟我
  講這543的，我聽不懂你在講什麼，有話你就過來講，要不然
  等我回去講，好不好，電話不要講，掰。（賴俊佑與某男子間
  之通話）......某男子：你看到底有沒有效，如果沒效就不要
  拿了，那我還要等他多久？賴俊佑：他說他在忙，等一下會過
  去。」等情，某男子雖欲購買「500支」某物品，但無論被告
  賴俊佑或「阿偉」均未與某男子談及相關交易事宜之磋商，至
  多僅可認某男子有購買之意願，並與「阿偉」相約見面，但仍
  不足以認定被告賴俊佑或「阿偉」已著手於買賣之事前磋商或
  就重要內容表示合致等販賣之構成要件行為，甚至完成交易。
⑷證人即行動電話門號0000000000號之申登人吳俊民於審理中結
  證稱：伊不認識被告賴俊佑，雖申辦過行動電話門號給他人使
  用，如附件一編號3所示之通話對象不是伊等語（見本院卷七
  第399頁至第407頁），亦未指證被告賴俊佑販賣毒品神仙水予
  伊。綜上，以被告賴俊佑於警詢中之供述及通訊監察譯文相互
  參照，不能證明被告賴俊佑有此部分販賣第二級毒品之犯行，
  應為無罪之判決。
⒌有關如附表十一編號5所示部分：
⑴被告賴俊佑於警詢中供稱：如附件一編號4所示之對話，是某女
  子要跟陳璿洲拿3,000元的毒品愷他命，陳璿洲是負責外送毒
  品的小弟，俗稱「小蜜蜂」；因其聯絡不上，自己這邊還有一
  點，就先拿給某女子，沒有收錢等語（見偵卷一第13頁反面至
  第14頁）；於偵查中供承：如附件一編號4所示之對話，其通
  知陳璿洲帶「2顆電池」即毒品愷他命2包，到「6樓」即林森
  北路109巷30號6樓的某男子住處，但其不知道陳璿洲有無拿到
  該處等語（見他卷第181頁）。
⑵參之如附件一編號4所示之對話，被告賴俊佑雖依某女子之需求
  打電話聯繫陳璿洲帶「2顆電池」到指定地點，然其究為販賣
  之一方，抑或單純幫忙購毒者即某女子叫貨，實有可疑。且依
  此譯文之內容，不能得知陳璿洲實際上有無前往該址完成交易
  ，是綜以被告賴俊佑上揭供述及通訊監察譯文，尚不足以認定
  其有如公訴意旨所指與陳璿洲共同販賣毒品愷他命予某女子之
  事實。
⑶證人即行動電話門號0000000000號之申登人蔡婉瑩於審理中結
  證稱：伊不認識被告賴俊佑或綽號「阿佑」之人，對於如附件
  一編號4所示之對話，伊沒有印象等語（見本院卷七第396頁至
  第398頁），亦未指證向被告賴俊佑購買毒品愷他命。是被告
  賴俊佑此部分罪行，本院無從形成有罪之確信，應為無罪判決
  。
⒍有關如附表十一編號6所示部分：
⑴證人即購毒者周雅瑛於警詢中、偵訊時及審理中，雖就伊於102
  年7月9日至臺北市○○區○○街00號7樓B9，以1,000元之代價向被
  告賴俊佑購買第三級毒品愷他命2公克等情，證述明確（見偵
  卷一第608頁、他卷第276頁、本院卷六第402頁至第405頁）。
⑵然除上揭證述外，卷內並無證人周雅瑛於102年7月9日之前或後
  曾與被告賴俊佑聯繫之電話通聯紀錄或通訊監察譯文等資料，
  堪以佐證證人周雅瑛所證述該對話之含意即係交易毒品，自無
  法僅憑此單一指證，逕認被告賴俊佑於如附表十一編號6所示
  之時、地販賣第三級毒品愷他命之事實。
㈡有關公訴意旨㈡被告郭辰販賣毒品部分：
⒈有關如附表十二編號1所示部分：　　
⑴被告郭辰於警詢中供稱：如附件二編號2所示之通話內容，為該
  女子介紹友人向其購買毒品愷他命5公克，價格為1,500元等語
  （見偵卷一第89頁）；然於審理中翻異其詞，辯稱：其沒有交
  付毒品愷他命等語（見本院卷一55頁反面），被告郭辰於警詢
  中不利於己之供述，尚須有其餘補強證據加以佐證，始可擔保
  其供述之真實性，合先敘明。
⑵證人周金陵及林雪兒之證述，並未指證如附件二編號2所示之對
  話與販賣毒品有任何關連：
①證人周金陵於審理中結證稱：如附件二編號2所示之4時2分許通
  話內容，為伊與被告郭辰之對話，當時伊在花中花酒店上班，
  被告郭辰有可能為了泊車的事情，與被告郭辰聯絡，因為時間
  很久，伊只能照字面上的意思猜當時在說什麼；如附件二編號
  2所示之4時6分通話內容，已不記得是否係伊與被告郭辰之對
  話等語（見本院卷二第123頁反面至第125頁）。
②證人即行動電話門號0000000000號之使用人林雪兒於審理中結
  證稱：如附件二編號2所示之4時6分通話內容，不是伊撥打，
  伊與證人周金陵是室友，在不同地方上班，於室友期間曾將行
  動電話借給證人周金陵使用，沒有看過被告郭辰來找過證人周
  金陵，亦未見聞被告周金陵持有毒品愷他命等語（見本院卷二
  第125頁反面至第126頁反面）。
⑶參以卷附被告郭辰、證人周金陵及某女子間，有如附件二編號2
  所示之對話，固有通訊監察譯文在卷可按（見警聲搜卷第216
  頁），惟該對話內容全無任何與毒品交易有關之代號、金額或
  販賣該種類毒品之暗語，自難全憑被告郭辰於警詢中之供述及
  僅顯示處理事情及相約見面之通訊監察譯文，遽認係證人周金
  陵及其友人向被告郭辰購買毒品愷他命之通話，而為不利於被
  告郭辰之認定。
⒉有關如附表十二編號2所示部分：
⑴被告郭辰於警詢中供稱：如附件二編號3所示之通話內容，為其
  將毒品愷他命3.5公克以1300元賣給綽號兔子的女性友人等語
  （見偵卷一第89頁），然於審理中翻異其詞，辯稱：其沒有交
  付毒品愷他命等語（見本院卷一55頁反面），前後所述不一致
  ，是否屬實，已有可疑。
⑵證人即行動電話門號0000000000號之使用人韓佳佳於審理中先
  結證稱：伊的綽號為「兔子」，如附件二編號3所示之對話，1
  01年11月17日是想約被告郭辰見面，同年月20日則是請被告郭
  辰幫忙買衛生棉，因伊當時已經回到家，生理期血流到褲子上
  ，沒有辦法出門；因為手機沒有電，第2通及第3通電話係向他
  人借用，不記得是何人，印象中沒有與前男友洪翊銓即行動電
  話門號0000000000號之使用人在一起等語（見本院卷二第173
  頁反面至第174頁反面），復改稱：時間已久，伊記不太清楚
  ，也不確定當時是否一個人，伊先前曾經跟被告郭辰講過一次
  ，所以一講到「東西」，被告郭辰就知道幫伊買衛生棉，被告
  郭辰是在臺北市中山區林森北路麥當勞將東西拿給伊，伊之褲
  子沾有大片血跡，坐在計程車上向被告郭辰拿取等語（見本院
  卷二第175頁正反面）。證人韓佳佳之先後證述內容齟齬，雖
  有可疑，然未指證被告郭辰與販賣毒品有何關聯，自無從為不
  利於被告郭辰之認定。
⑶證人洪翊銓於審理中證稱：韓佳佳的綽號為「兔子」，伊與韓
  佳佳曾經交往過，還認識其他1到2個綽號叫「兔子」的人，伊
  曾經將行動電話借給他人，因為曾經交往過，韓佳佳才使用過
  該門號等語（見本院卷二第176頁反面至第177頁），僅可認定
  證人韓佳佳確有借用行動電話門號0000000000號與被告郭辰聯
  繫，然仍不足證明該次對話之用意涉及毒品交易。
⑷參以如附件二編號3所示之通話內容，雙方僅提及「東西」，並
  未見談論任何與毒品種類、數量或價格相關之暗語或關鍵字詞
  ，是依上開通訊監察譯文、證人韓佳佳及洪翊銓之證述相互以
  觀，至多僅可知被告郭辰有於如附件二編號3所示之時間與證
  人韓佳佳通話，並相約見面交付東西之事實，仍不能憑此認定
  被告郭辰即有如附表十二編號2所示販賣第三級毒品愷他命之
  犯行。
⒊有關如附表十二編號3所示部分：　
⑴被告郭辰於警詢中供稱：如附件二編號4所示之通話內容，為其
  將毒品愷他命3.5公克賣給該女子，價格為1,300元乙情（見偵
  卷一第89頁），然於審理中翻異其詞，辯稱：其未交付毒品愷
  他命等語（見本院卷一55頁反面），前後所述不一致，是否屬
  實，尚有可疑。
⑵證人即行動電話門號0000000000之申登人陳彥維於審理中結證
  稱：如附件二編號4所示之通話內容，非伊與被告郭辰之對話
  ，該行動電話可能在朋友那邊，係朋友使用等語（見本院卷二
  第178頁至第179頁反面），並未提及被告郭辰上揭對話與販賣
  毒品有任何關連。
⑶觀諸如附件二編號4所示之對話，並無法得知被告郭辰與某女子
  於101年11月25日是否確有見面，及雙方見面後做何事，是此
  部分譯文尚不得作為被告郭辰販賣毒品愷他命予某女子之補強
  證據。從而，本院無從就公訴意旨所指被告郭辰此部分之犯行
  ，為有罪之認定。
⒋有關如附表十二編號4所示部分：
⑴被告郭辰於警詢中雖供承：如附件二編號5所示之通話內容，係
  指毒品交易，「『上』跟『下』都有嗎？」指手頭上有愷他命及搖
  頭丸可購買，該次有完成交易，但所賣的數量及價格已忘記等
  語（見偵卷一第90頁），然於審理中翻異其詞，辯稱：其沒有
  未交付毒品等語（見本院卷一55頁反面），被告郭辰所述前後
  不一致，其有無販賣毒品愷他命及搖頭丸予某男子乙情，實存
  疑義。
⑵觀諸如附件二編號5所示通訊監察譯文之內容，某男子先於101
  年12月2日4時10分許，打電話詢問被告郭辰「那個」，並進行
  討價還價，嗣於同日7時26分許打電話詢問被告郭辰「『上』跟『
  下』都有嗎？」，被告郭辰答覆「有」等情（見警聲搜卷第217
  頁至第218頁），由此譯文內容，尚難辨明「上」及「下」是
  否均為「那個」，且雙方僅針對「那個」議價，卻未談及「上
  」及「下」所需數量或價格，故彼等是否開始磋商「上」及「
  下」之交易條件、達成意思合致或有無完成交易等節，均有可
  疑，不足以作為被告郭辰於警詢中所述販賣毒品愷他命及搖頭
  丸之補強證據。
⑶證人即行動電話門號0000000000號之使用人吳少偉於審理中結
  證稱：伊見過被告郭辰，但不熟悉，也沒有綽號叫「可樂」之
  友人，如附表二編號5所示之通話內容，不是伊的對話等語（
  見本院卷二第180頁正反面），並未指證被告郭辰確有販賣毒
  品之事實。綜上，前開通訊監察譯文及被告郭辰於警詢中之供
  述，不足以認定被告郭辰有如附表十二編號4所示之販賣毒品
  搖頭丸及愷他命之罪行。
⒌有關如附表十二編號5所示部分：　
⑴被告郭辰於警詢及審理中雖坦認：如附件二編號6所示之對話，
  為某男子向其購買毒品愷他命，重量約5公克，價格為2,100元
  等語（見偵卷一第90頁、本院卷一第55頁反面），然除被告郭
  辰之自白外，尚須有其餘補強證據加以佐證，始可擔保其自白
  之真實性。
⑵被告郭辰曾於如附表十二編號5所示之時間，以其持用之行動電
  話門號，與某男子聯繫，通話內容如附件二編號6所示等情，
  雖有通訊監察譯文在卷可考（見警聲搜卷第218頁），惟細繹
  如附件二編號6所示之通話內容，某男子詢問被告郭辰有無其
  他地方可以「那個」，被告郭辰則回覆其住址，雙方復確認相
  約見面之具體地點等情，全無有關毒品交易之數量、金額，更
  未提及毒品之種類或販賣該種類毒品之暗語，彼等通話之內容
  ，充其量僅能證明被告郭辰與某男子相約見面。
⑶證人吳少偉於審理中結證稱：如附表二編號6所示之通話內容，
  不是伊與被告郭辰之對話，伊朋友家在五條85巷86號，已經很
  久沒有聯繫，該朋友綽號一直更換，伊亦不清楚該朋友之綽號
  等語（見本院卷二第181頁），亦不足以佐證被告郭辰確有販
  賣毒品之犯行。從而，無其他證據足資補強被告郭辰自白之憑
  信性，本院自無從對於被告郭辰此部分之犯行形成有罪之確信
  ，應為無罪之判決。
⒍有關如附表十二編號6所示部分：
⑴被告郭辰於警詢中雖供稱：如附件二編號10所示之通話內容，
  為該女子向其購買毒品愷他命3.5公克，價格為700元等語（見
  偵卷一第93頁），然於審理中翻異其詞，辯稱：其沒有交付毒
  品愷他命等語（見本院卷一55頁反面），前後所述不一致，已
  有可疑。
⑵證人即行動電話門號0000000000號之使用人蔣玉梅於警詢中證
  稱：如附件二編號10所示之通話內容，與毒品無關等語（見偵
  卷二第628頁）；於偵查中結證稱：被告郭辰為伊公司的人，
  被告劉信輝叫被告郭辰去找伊，可能是公事上的事情等語（見
  他卷第228頁）；於審理中結證稱：伊沒有跟被告郭辰買過毒
  品愷他命，有事情打電話給被告郭辰最多就是工作上的事情，
  不然就是偶爾聊一聊等語（見本院卷七第409頁至第410頁），
  均否認該段對話與販賣毒品有任何關聯。
⑶復觀諸附件二編號10所示之通訊內容，僅得證明被告郭辰前往
  「歐夏雷」與證人蔣玉梅見面，但不能得知彼2人見面之目的
  為何、見面後做何事，是此部分通訊監察譯文亦不得作為被告
  郭辰販賣毒品愷他命之補強證據。此外，復查無其他積極證據
  ，足資證明被告郭辰有何如附表十二編號6所示之犯行，自應
  就此部分罪嫌為無罪之諭知。
⒎有關如附表十二編號7所示部分：　
⑴證人謝效恩於偵查中雖結證稱：102年1月24日6時45分許，被告
  郭辰在八方酒店將毒品愷他命2.8公克交給伊，伊給被告郭辰1
  ,000元等語（見他卷第203頁），然於審理中改稱：伊對於此
  通話內容沒有印象，應該是要跟被告劉信輝借酒，伊在檢察官
  面前是亂說的等語（見本院卷二第182頁正反面），前後證述
  之內容有所歧異，而有瑕疵。
⑵參如附件二編號12所示之通訊監察譯文：「謝效恩：不用啦，
  我先找阿輝啦，看怎樣？有的話，錢我給你賺，我一樣跟他借
  ，我錢拿給你，你還1包給他。郭辰：不用啦，我到公司再講
  。......謝效恩：他們都沒有了，你上來。郭辰：好。」（見
  警聲搜卷第286頁），僅得證明被告郭辰與證人謝效恩相約，
  雙方討論到「有的話，錢我給你賺」、「1包」等隱晦不明之
  對話，然依社會通念，其語意仍不足以辨別明白是否為交易毒
  品之內容，尚不得作為證人謝效恩曾於101年1月24日向被告郭
  辰購買第三級毒品愷他命之補強證據。
⑶從而，證人謝效恩於偵查時不利於被告郭辰之證述，並無其他
  補強證據，故難執此作為被告郭辰所涉如附表十二編號編號7
  所示販賣第三級毒品罪行之唯一證據。
⒏有關如附表十二編號8所示部分：　　
⑴被告郭辰於警詢中先供稱：如附件二編號14之通話內容，為該
  女子仲介「牛奶」向其購買愷他命3.5公克2小包，該女子向「
  牛奶」收取3,400元，再交給其3,000元，該女子從中可獲得40
  0元等語（見偵卷一第97頁），然於審理中翻異其詞，改稱：
  其沒有交付毒品愷他命等語（見本院卷一55頁反面），所述前
  後不一致，已難盡信。
⑵證人黃韻樺、蕭嘉琪之證述互有齟齬，證人黃韻樺與被告郭辰
  所述販毒情節亦有出入，不足以作為補強證據：
①證人黃韻樺於審理中結證稱：如附件二編號14之通話內容，為
  伊與被告郭辰之對話，「牛奶」是被告蕭嘉琪之綽號，因為被
  告蕭嘉琪問伊哪裡有賣毒品愷他命，伊就介紹被告蕭嘉琪去找
  被告郭辰，「一樣」是指跟伊過去的一樣，被告郭辰賣給被告
  蕭嘉琪比較貴，後來因為被告蕭嘉琪身上沒有帶這麼多錢，就
  詢問可不可以先賒欠，伊回覆不可以，被告蕭嘉琪就沒有去拿
  毒品等語（見本院卷三第92頁正反面）。
②證人蕭嘉琪於審理中則結證稱：伊綽號為「牛奶」，沒有透過
  證人黃韻樺向被告郭辰購買毒品愷他命等語（見本院卷三第19
  頁反面），即否認曾透過證人黃韻樺向被告郭辰購毒。
③酌以證人黃韻樺與蕭嘉琪之證述內容相互矛盾，已有可疑，且
  與被告郭辰警詢中所述販毒情節有所出入，難以作為被告郭辰
  所述某女子仲介「牛奶」向其購毒等節之補強證據。
⑶參如附件二編號14所示之通訊監察譯文所示：「黃韻樺：就是.
  .....就「那個」。郭辰：你直接過來找我吧。黃韻樺：我叫
  「牛奶」過去，一樣。被告郭辰：然後勒？你不要跟他講價錢
  。黃韻樺：我明天要拿多少給你？郭辰：你3000阿，你跟他講
  3400。」（見警聲搜卷第221頁），依此對話內容，僅可得知
  證人黃韻樺欲告知綽號「牛奶」之人直接找被告郭辰，再由證
  人黃韻樺於翌日結算應支付之金錢，但「牛奶」找被告郭辰之
  目的為何？與被告郭辰有交易關係者究為證人黃韻樺或「牛奶
  」？該次交易有無完成？均有疑議。是綜以前開譯文、證人黃
  韻樺之指證及被告郭辰之陳述，本院仍無從就被告郭辰此部分
  犯行，形成有罪之認定。
⒐有關如附表十二編號9所示部分：　
⑴被告郭辰於警詢中雖供稱：如附件二編號15所示之通話內容，
  為某男子仲介他人向其購買毒品愷他命100公克，價格2萬5,00
  0元，後來因為對方不滿意毒品品質而未成交等語（見偵卷一
  第97頁至第98頁），復於審理中供稱：其沒有交付毒品愷他命
  等語（見本院卷一第55頁反面），前後所述不一致，而有可疑
  。
⑵證人即行動電話門號0000000000號之使用人高永隆於審理中結
  證稱：如附件二編號15所示之通話內容，應該是請被告郭辰叫
  小姐到家裡，沒有採加價，是請被告郭辰協助去找類似傳播公
  司等語（見本院卷六第275頁至第277頁），並未指證該段對話
  與販賣毒品有任何關聯。
⑶復觀諸附件二編號15所示之通訊監察譯文，僅提及「早上交代
  的事情OK囉」、「25」、「送到家裡」等隱晦不明之內容，完
  全沒有關於毒品品項之代號、價格或交易該種類毒品之暗語，
  依社會通念，尚不足以辨別明白是否為毒品交易，不得作為被
  告郭辰於警詢中不利於己供述之補強證據。此外，復查無其他
  積極證據，足資證明被告郭辰有如附表十二編號9所示之犯行
  ，自應就此部分罪嫌為無罪之諭知。
㈢有關公訴意旨㈢被告郭辰轉讓毒品部分（即附表十八）：
⒈被告郭辰於警詢中雖供稱：如附件八編號3所示之對話，是其主
  動提供免費的毒品愷他命予喜歡之女子，沒有收錢等語（見偵
  卷一第93頁至第94頁），復於審理中改稱：其沒有轉讓毒品愷
  他命之犯行等語（見本院卷五第199頁），前後所述不一致，
  尚難盡信。
⒉證人即行動電話門號0000000000號之使用人劉靜瑜於審理中結
  證稱：該段對話是伊要請被告郭辰幫忙買七星菸，被告郭辰沒
  有交付毒品愷他命，只有幫忙買七星菸等語（見本院卷五第36
  3頁至第364頁），即否認被告郭辰有何轉讓毒品愷他命予伊之
  事實。
⒊參如附件二編號19所示之對話，證人劉靜瑜向被告郭辰談及「
  想要抽煙」等語，而「煙」究指毒品愷他命，抑或普通香煙，
  則無其他證據可資佐證，實不能排除證人劉靜瑜上開通訊譯文
  所指「煙」確係香煙之可能性。是被告郭辰是否確有轉讓毒品
  愷他命予證人劉靜瑜之罪行，仍有疑義，尚不足以認定被告郭
  辰確有如附表十八所示轉讓第三級毒品愷他命之犯行。
㈣有關公訴意旨㈣被告劉信輝、林南課及郭辰部分：
⒈有關如附表十三編號1部分：　　
⑴被告劉信輝、林南課與證人賴俊佑於101年10月20日之行動電話
  通話內容如附件三編號1所示乙情，此有通訊監察譯文在卷可
  參（見警聲搜卷第121頁至第122頁）。
⑵被告林南課雖於警詢中及偵查時供稱：如附件三編號1所示之對
  話，乃證人賴俊佑向伊詢問毒品價格，被告鄒年濱及劉信輝把
  毒品神仙水寄放在伊住處，包裝不一樣，都是600元1瓶，後來
  伊幫被告鄒年濱及劉信輝賣給證人賴俊佑；證人賴俊佑有來拿
  毒品神仙水，但其不記得數量，也有付錢予其，其再把錢交給
  被告鄒年濱或劉信輝等語（見偵卷一第358頁反面，他卷第206
  頁）；然於審理中改稱：101年10月20日賴俊佑只有詢問其毒
  品神仙水，沒有購買等語（見本院卷三第159頁），足見其前
  後供述內容不一致，已難盡信。
⑶證人賴俊佑於審理中結證稱：如附件三編號1所示之對話，「那
  個」是指毒品愷他命，「礦泉水」則指毒品神仙水，伊僅向被
  告劉信輝詢問毒品愷他命，另向被告林南課詢問毒品神仙水之
  價格，都沒有實際交易等語（見本院卷三第65頁至第67頁反面
  ），與被告林南課所供稱幫忙販賣被告劉信輝之毒品神仙水予
  賴俊佑等節，顯有出入，自不足以作為認定被告林南課有罪之
  補強證據。
⑷復參以如附件三編號1所示之通訊監察譯文：賴俊佑打電話向被
  告劉信輝詢問「那個」，被告劉信輝回覆「現在都沒有」，賴
  俊佑表示「OK」；賴俊佑復打電話向被告林南課詢問「有沒有
  『東西』」、「價碼多少？」，被告林南課覆以「礦泉水」、「
  600，你們要拿的話」，賴俊佑僅表示「我確認完再跟你講」
  ，隨即結束通話等情（見警聲搜卷第121頁至第122頁），由此
  可徵，被告劉信輝當時回稱並無「那個」，即沒有販賣任何物
  品給證人賴俊佑之意思。又證人賴俊佑向被告林南課詢問「礦
  泉水」之價碼後，尚未決定是否購買，雙方僅止於「詢價」之
  階段，顯未就交易事項進入磋商階段，更遑論完成買賣行為。
  是依此一通訊監察譯文，實難以佐證被告林南課已著手於實行
  販賣毒品神仙水之行為或交付毒品。況無其他證據可證明被告
  劉信輝及林南課有何販賣毒品神仙水予證人賴俊佑之犯意聯絡
  或行為分擔，是公訴意旨認被告劉信輝與林南課有如附表十三
  編號1所示之共同販賣毒品行為，應有誤會。
⒉有關如附表十三編號2部分：　　
⑴被告劉信輝於警詢中及偵查時供稱：如附件三編號2所示之對話
  ，乃林南課向其購買毒品神仙水，而由其送到臺北市○○區○○街
  00號9樓之10之被告林南課住處，但已不記得購買之數量及金
  額等語（見偵卷一第163頁反面至第164頁，他卷第173頁），
  其於審理中翻異其詞，改稱：伊否認有此部分之販賣毒品犯行
  等語（見本院卷五第199頁）。
⑵被告林南課於警詢中則供承：如附件三編號2所示之對話，其告
  知該女子地址，被告劉信輝將毒品神仙水賣給該女子等語（見
  偵卷一第361頁正反面）；又於偵查時結證稱：該女子要向其
  購買毒品神仙水，其叫該女子去找被告劉信輝，後來就沒有下
  文等語（見他卷第207頁）。經核被告林南課前後供述內容不
  一致，且與被告劉信輝所述互有齟齬，彼等陳述之真實性，均
  難盡信。
⑶觀諸被告劉信輝、林南課與某女子於101年12月5日有如附件三
  編號2所示之通話內容，固有通訊監察譯文在卷可考（見警聲
  搜卷第216頁），惟此對話僅提及「飲料」、「1瓶600」等，
  故依社會通念，實不足以辨明彼等對話是否涉及毒品神仙水之
  交易。
⑷證人即行動電話門號0000000000之使用人趙芝萍於審理中結證
  稱：伊不認識被告劉信輝，被告林南課是伊在八方酒店的同事
  ，因為交情不夠，平常不會跟被告林南課打電話聊天，也沒有
  跟被告林南課洽詢或買過毒品神仙水；如附件三編號2所示之
  對話，被告林南課之通話對象不是伊，可能為其他人向伊借用
  行動電話使用等語（見本院卷三第69頁至第70頁），並未指證
  被告劉信輝及林南課販賣毒品予伊。此外，復查無其他積極證
  據，足資認定公訴意旨所指被告劉信輝及林南課有如附表十三
  編號2所示共同販賣毒品之犯行，此部分應為無罪之諭知。
⒊有關如附表十三編號3部分：
⑴被告劉信輝於如附表十三編號3所示之時間與蔣玉梅聯繫，雙方
  通話內容如附件三編號4所示等情，雖有通訊監察譯文在卷可
  考（見警聲搜卷第218頁）。惟證人蔣玉梅於警詢中證稱：此
  門號為伊所用，但不記得有過如附件三編號4所示之對話，伊
  不曾向被告劉信輝購買過毒品等語（見偵卷一第627頁反面）
  ；又於審理中結證稱：伊要求被告劉信輝在某處等，都是工作
  上的事情，伊沒有向被告劉信輝購買毒品愷他命等語（見本院
  卷七第410頁至第412頁），均未指證該段對話與雙方販賣毒品
  乙事有任何關聯。
⑵被告劉信輝雖於警詢中及偵查時供稱：如附件三編號4所示之對
  話為「小布姐」要購買毒品愷他命，每次都是拿1包即3公克價
  格900元，都會在八方酒店頂樓交易，對話中「14樓」就是指
  八方酒店頂樓等語（見偵卷一第165頁，他卷第172頁）；然於
  審理中翻異其詞，改稱：伊否認有此部分販賣毒品犯行等語（
  見本院卷五第199頁），所述前後不一致，其上揭不利於己之
  供述，尚有可疑。
⒊參如附件三編號4所示之通話內容，僅可得知被告劉信輝與證人
  蔣玉梅相約見面，至對話中提及「那個」之隱晦用語，依社會
  通念不能辨明是否確為毒品交易之內容，故不足以佐證被告劉
  信輝所述販賣毒品愷他命予「小布姐」乙節為真。此外，復查
  無其他積極證據足資證明被告劉信輝有如附表十三編號3所示
  之犯行，故此部分應為無罪之諭知。
⒋有關如附表十三編號4部分：　
⑴被告劉信輝於101年12月18日與蔣玉梅聯繫，通話內容如附件三
  編號5所示等情，固有通訊監察譯文在卷可考（見警聲搜卷第2
  18頁）。惟證人蔣玉梅於警詢中、偵查時及審理中均證稱：伊
  不記得有過如附件三編號5所示之對話，不曾向被告劉信輝購
  買過毒品，應該是因為公司有一些要處理的事情沒有處理，才
  會聯繫等語（見偵卷一第627頁反面，他卷第227頁、第230頁
  ，本院卷七第410頁至第412頁），難謂上述對話與販賣毒品有
  任何關聯。
⑵被告劉信輝於警詢中及偵查時雖供稱：如附件三編號5所示之對
  話為綽號「小布」之蔣玉梅要向其拿毒品愷他命，其以1包即3
  公克價格900元販賣蔣玉梅，並拿到八方酒店13樓交給蔣玉梅
  等語（見偵卷一第164頁反面，他卷第172頁），然其於審理中
  翻異其詞，並改稱：伊否認有此部分之販賣毒品犯行等語（見
  本院卷五第199頁），所述前後不一致，其真實性即非無疑。
⑶然參如附件三編號5所示之通訊監察譯文所示：「蔣玉梅：我需
  要啊。劉信輝：你在哪？蔣玉梅：我在13樓。劉信輝：好，你
  等一下。」等情（見警聲搜卷第256頁），除雙方全無關於毒
  品交易之數量或金額等對話外，更未提及毒品種類或交易之暗
  語，充其量僅能證明被告劉信輝與證人蔣玉梅相約見面，尚不
  足以佐證被告劉信輝所述於當日販賣毒品愷他命予證人蔣玉梅
  屬實。綜上，除被告劉信輝於警、偵中之供述外，並無其他證
  據可資佐證確有如附表十三編號4所示之犯行，自應為無罪之
  諭知。
⒌有關如附表十三編號5部分：　
⑴被告劉信輝於警詢中及偵查時雖供稱：謝效恩向其調毒品神仙
  水5支，因為謝效恩與其老闆「小億」關係不好，不想讓「小
  億」知道，如附件三編號6所示之對話為其告知郭辰該筆帳算
  在伊身上等語（見偵卷一第165頁，他卷第173頁），然於審理
  中翻異其詞，改稱：伊否認有此部分之販賣毒品犯行等語（見
  本院卷五第199頁），是其所述前後不一致，已難盡信。
⑵由被告劉信輝與郭辰間如附件三編號6所示之通話內容以觀（見
  警聲搜卷第256頁），此2人僅隱晦談到「阿文有調東西」、「
  他剛剛又拿5支」等語，難以辨白所指為何物。又依證人謝效
  恩於審理中結證稱：如附件三編號6所示之對話，乃被告劉信
  輝與郭辰之間的對話，「阿文」是指伊，但伊沒有印象曾調過
  什麼東西等語（見本院卷三第94頁至第95頁）；證人郭辰則於
  審理中結證稱：如附件三編號7所示之對話，伊對此已無印象
  等語（見本院卷三第97頁反面至第98頁），均不能證明如附件
  三編號6所示之對話中所稱「調東西」與毒品有何關聯。
⑶況卷內未見被告劉信輝與謝效恩於101年12月19日前後，曾提及
  雙方相約見面的地點、時間或毒品交易之品項、數量、金額之
  代號或暗語，亦無被告劉信輝交付毒品及收受價金之通話，自
  不能僅憑被告劉信輝於警偵中不利於己之供述，逕認其有如附
  件十三編號5所示之販賣第二級毒品神仙水之犯行。
⒍有關如附表十三編號6部分：　　
⑴被告劉信輝於警詢中供稱：如附件三編號7所示之對話為鄒年濱
  向其買毒品愷他命，其已不記得數量及價格等語（見偵卷一第
  165頁反面），然於審理中改稱：伊否認有此部分販賣毒品之
  犯行等語（見本院卷五第199頁）。其先後供述內容不一致，
  是否屬實，尚有疑義。
⑵觀之如附件三編號7所示之通訊監察譯文，文中僅可得知被告劉
  信輝與鄒年濱相約見面，全無任何有關毒品交易之代號或暗語
  ，不能逕認此對話內容係指毒品交易。
⑶證人鄒年濱於審理中證稱：伊不會向被告劉信輝購買或調用毒
  品愷他命，如附件三編號7所示之對話，伊已不記得內容等語
  （見本院卷三第95頁反面至第96頁反面），亦未指證被告劉信
  輝販賣毒品愷他命予伊。從而，被告劉信輝於警詢中及偵查時
  不利於己之供述，並無其他直接或間接證據足為補強之用，尚
  難認其有如附表十三編號6所示販賣第三級毒品之犯行。
⒎有關如附表十三編號7部分：
⑴被告劉信輝曾於101年12月21日與證人郭辰聯繫，通話內容如附
  件三編號8所示之情，固有通訊監察譯文在卷可考（見警聲搜
  卷第256頁）。惟細繹上揭通話內容，被告劉信輝詢問證人郭
  辰剛才是否交付「10支」，證人郭辰回覆「對對對，我10支都
  給你了」，被告劉信輝再次確認，證人郭辰覆以「我不是早早
  拿3000，後來又拿3000」等情，並未見談及任何與毒品相關之
  暗語或關鍵字詞，至多僅可知被告劉信輝與證人郭辰清點所交
  付物品之數量，難以確認此2人所討論之物確為毒品。
⑵證人郭辰於審理中結證稱：如附件三編號8所示之對話，伊已無
  印象等語（見本院卷三第97頁至第98頁反面），縱被告劉信輝
  於警詢中供稱：如附件三編號8所示之對話不是調毒品神仙水1
  0支，而是證人郭辰還給其毒品神仙水，10支共6,000元等語（
  見偵卷一第165頁反面），然亦不足以證明彼等上揭通話內容
  是為聯繫交易毒品神仙水。從而，被告劉信輝此部分之犯行，
  亦屬不能證明。
⒏有關如附表十三編號8部分：
⑴被告劉信輝於警詢中及偵查時供稱：如附件三編號9所示之對話
  ，是綽號「小布」之蔣玉梅來八方酒店向其購買毒品愷他命1
  包即3公克，價格為900元等語（見偵卷一第165頁反面至第166
  頁，他卷第172頁），然於審理中翻異其詞，改稱：伊否認有
  此部分販賣第三級毒品之犯行等語（見本院卷五第199頁）。
  所述前後不一致，尚難盡信。
⑵觀諸被告劉信輝與蔣玉梅於101年12月23日，雖有如附件三編號
  9所示之通話內容乙情，有通訊監察譯文在卷可考（見警聲搜
  卷第256頁至第257頁），依此譯文之內容，僅能證明被告劉信
  輝與證人蔣玉梅相約見面，但不能得知此2人見面目的為何或
  雙方是否確有見面，故不足認定此對話為被告劉信輝與蔣玉梅
  交易毒品愷他命。
⑶況證人蔣玉梅於警詢中、偵查時及審理中均證稱：伊不曾向被
  告劉信輝購買過毒品愷他命，如附表三編號9所示之對話是談
  公事，因公司有一些要處理的事情沒有處理，才會聯繫等語（
  見偵卷一第627頁反面，他卷第227頁，本院卷七第410頁至第4
  12頁），否認被告劉信輝該次電話聯繫係販賣毒品愷他命予伊
  。從而，除被告劉信輝之不利於己之供述外，尚無其他證據可
  資佐證其確有如附表十三編號8所示之犯行，故應就此部分罪
  嫌為無罪之諭知。
⒐有關如附表十三編號9部分：　
⑴被告劉信輝於警詢中及偵查時供稱：如附件三編號10所示之對
  話，為陳雅傑之女友來八方酒店向其購買毒品搖頭丸2顆，價
  格700元等語（見偵卷一第166頁正反面，他卷第173頁），但
  於審理中翻異其詞，改稱：伊否認有此部分販賣毒品之犯行等
  語（見本院卷五第199頁）。
⑵觀諸被告劉信輝、陳雅傑及某女子之間如附件三編號10所示之
  通話內容：「......（某女子打給劉信輝）某女子：你現在身
  上有『衣服』嗎？（斷線）；（劉信輝打給陳雅傑）劉信輝：你
  他媽的，不要打過來講一些有的沒的，幹你娘。陳雅傑：喔。
  劉信輝：幹，快爆掉了，叫你馬子來店裡，我都在店裡。陳雅
  傑：好啦，我打給她。......」等情，有通訊監察譯文附卷可
  稽（見警聲搜卷第257頁），徵以上述對話中，某女子詢問「
  衣服」後，被告劉信輝未答覆此一問題，亦未見彼等討論金錢
  、數量或相約見面之原因，自不足以佐證被告劉信輝於警偵中
  陳述販賣毒品搖頭丸等節為真。
⑶經本院依檢察官之聲請傳喚行動電話門號0000000000號之申登
  人廖伶螢到庭作證，惟經多次傳、拘而未到（見本院三第98頁
  反面、第110頁、354頁，本院六第188頁、第371頁至379頁）
  ，已無從經檢辯之對質詰問相互印證被告劉信輝供述之真實性
  。此外，復查無其他積極證據，足以佐證被告劉信輝確有如附
  表十三編號9所示販賣第三級毒品愷他命之犯行，自應為無罪
  之諭知。
⒑有關如附表十三編號10部分：　　
⑴被告劉信輝於警詢中及偵查時供承：如附件三編號11所示之對
  話，係綽號「小億」之男子叫女友來八方酒店購買3盒章魚燒
  ，即毒品搖頭丸3顆，價格1,000元等語（見偵卷一第166頁反
  面，他卷第173頁），然於審理中改稱：伊否認有此部分之販
  賣毒品犯行等語（見本院卷五第199頁），前後已有不一。
⑵觀諸附件三編號11所示之通訊監察譯文所示：「『小億』：等一
  下我女朋友會去找你，我再叫領檯叫你。劉信輝：好，他叫什
  麼名字？『小億』：我女朋友他叫皮皮。......劉信輝：處理好
  啦，帶了3盒章魚燒回去。......」等情（見警聲搜卷第257頁
  ），此2人雖提及「3盒章魚燒」，惟依社會通念，其語意仍不
  足以辨別係指毒品，實無法用以佐證被告劉信輝不利於己之供
  述之真實性。
⑶證人即行動電話門號0000000000號之申登人劉奕德於審理中結
  證稱：伊為八方酒店之主管，綽號為「阿昌」，沒有撥打如附
  件三編號11所示之通話，亦不認識綽號「皮皮」之女子；行動
  電話門號0000000000號，為伊借給綽號「小張」之酒店少爺使
  用，而「小張」離職後，伊未討回該門號等語（見本院卷二第
  149頁至第150頁），亦不能證明被告劉信輝有何販賣毒品搖頭
  丸之犯行。綜上，卷內除被告劉信輝不利於己之警、偵中供述
  內容外，別無其他補強證據，是被告劉信輝所述是否確與事實
  相符，顯有合理懷疑存在之餘地，本院無從形成有罪之確信。
⒒有關如附表十三編號11部分：　　
⑴被告劉信輝於警詢中及偵查時雖供稱：如附件三編號12所示之
  對話，為綽號「棠棠」之八方酒店小姐買毒品愷他命1包1,000
  元，由其送到「棠棠」的住處等語（見偵卷一第167頁，他卷
  第173頁），然於審理中翻異其詞，改稱：伊否認有此部分之
  販賣毒品犯行等語（見本院卷五第199頁）。
⑵依證人即行動電話門號0000000000號之使用人周意珊於審理中
  結證稱：伊的綽號是「棠棠」，於101年12月間與被告劉信輝
  為男女朋友，但快要分手了，如附件三編號12所示之對話，是
  伊下班酒醉，請被告劉信輝來找伊等語（見本院卷三第150頁
  反面至第151頁反面），核與被告劉信輝前開警偵時之供述不
  相符合，是被告劉信輝所述「棠棠」向其購毒乙節是否屬實，
  容有懷疑。
⑶參以如附件三編號12所示之通訊監察譯文，僅可證實證人周意
  珊邀請被告劉信輝到伊住處見面，至證人周意珊找被告劉信輝
  之目的為何或雙方是否實際見面，均無從推知。從而，被告劉
  信輝於警詢中及偵查時之供述，並無其他證據足以補強，尚難
  認有如附表十三編號11所示販賣第三級毒品之犯行。
⒓有關如附表十三編號12部分：　　
⑴被告劉信輝於警詢中及偵查時雖供稱：如附件三編號13所示之
  對話，為綽號「小布」之蔣玉梅於101年12月29日向其購買毒
  品愷他命，但其忘記這件事並離開酒店，就打電話給郭辰去找
  蔣玉梅，但不知道最後有無交易成功等語（見偵卷一第167頁
  ，他卷第172頁至第173頁），惟於審理中翻異其詞，改稱：伊
  否認有此部分販賣毒品之犯行等語（見本院卷五第199頁）。
⑵觀諸如附件三編號13所示之通訊監察譯文所示（見警聲搜卷第2
  58頁），係被告劉信輝告知蔣玉梅已請被告郭辰過去，再由被
  告郭辰撥打電話聯繫被告劉信輝之過程，但未見任何關於販賣
  毒品愷他命之對話。
⑶證人蔣玉梅於警詢中、偵查時及審理中均證稱：伊不曾向被告
  劉信輝購買過毒品愷他命；如附件三編號13所示之對話是談公
  事，公司有一些要處理的事情沒有處理，才會去電聯繫等語（
  見偵卷一第627頁反面，他卷第227頁，本院卷七第410頁至第4
  12頁），未指證被告劉信輝與郭辰共同販賣毒品愷他命予伊。
  此外，又無其他證據足以佐證被告劉信輝與郭辰有販賣毒品之
  犯意聯絡或行為分擔，是公訴意旨所指如附表十三編號12所示
  之販賣第三級毒品之犯行，尚難採信。
⒔有關如附表十三編號13部分：　　
⑴被告劉信輝於警詢中及偵查時供稱：如附件三編號14所示之對
  話，是陳雅傑之女友來八方酒店向其購買毒品愷他命1包即3公
  克，價格為1,000元等語（見偵卷一第167頁反面，他卷第173
  頁），然於審理中翻異其詞，並辯稱：其否認有此部分之販賣
  第三級毒品犯行等語（見本院卷五第199頁）。
⑵被告劉信輝、陳雅傑及某女子於101年1月1日有如附件三編號14
  所示之對話等情，固有通訊監察譯文存卷可佐（見警聲搜卷第
  258頁），然陳雅傑僅稱伊女友要去找被告劉信輝，還要「零
  食」，見被告劉信輝回覆「來再說」，尚不足以推認彼等係以
  代號或用語聯繫毒品交易，是上開通訊監察譯文，尚不得作為
  被告劉信輝所述其販賣第三級毒品愷他命之補強證據，應就此
  部分罪嫌為無罪之諭知。　
⒕有關如附表十三編號14部分：　　
⑴被告劉信輝於警詢中及偵查時供稱：如附件三編號15所示之對
  話，為綽號「小布」之蔣玉梅在八方酒店購買毒品愷他命1包
  即3公克，價格900元等語（見偵卷一第167頁反面，他卷第172
  頁），然於審理中翻異其詞，改稱：伊否認有此部分之販賣毒
  品犯行等語（見本院卷五第199頁）。
⑵觀諸如附件三編號15所示之通訊監察譯文所示（見警聲搜卷第2
  58頁），其內容係蔣玉梅欲向被告劉信輝拿取物品，然雙方均
  未提及任何可疑涉及毒品交易之暗語或代號，不足以佐證被告
  劉信輝與蔣玉梅於當日有買賣毒品愷他命之行為。
⑶證人蔣玉梅於警詢中、偵查時及審理中均證稱：如附表三編號1
  5所示之對話是談公事，與毒品無關，可能是要拿飲料或酒，
  伊找被告劉信輝大部分都是工作上的事情等語（見偵卷一第62
  8頁正反面，他卷第228頁，本院卷七第410頁至第412頁），亦
  未指證此對話與交易毒品有關聯。是被告劉信輝於警詢中及偵
  查時之供述，並無其他直接或間接證據足以作為補強證據，此
  部分犯行自應為無罪諭知。
⒖有關如附表十三編號15部分：　　
⑴被告劉信輝於警詢中及偵查時供稱：如附件三編號16所示之對
  話，為綽號「德甘」之八方酒店幹部在八方酒店樓下向其購買
  毒品愷他命，1包即3公克1,000元，「牛仔褲」是指毒品愷他
  命等語（見偵卷一第168頁，他卷第174頁），然於審理中翻異
  其詞，改稱：其否認有此部分販賣毒品之犯行等語（見本院卷
  五第199頁）。
⑵被告劉信輝與行動電話門號0000000000號之使用人張仁德於102
  年1月14日1時許，通話內容如附件三編號16所示乙情，雖有通
  訊監察譯文在卷可考（見警聲搜卷第259頁），然證人張仁德
  於審理中結證稱：被告劉信輝是伊公司的助理，伊為業績幹部
  ，公司內有置物櫃，伊將牛仔褲放在置物櫃裡面，如附件三編
  號16所示之對話是伊搭乘計程車到酒店樓下，於是請被告劉信
  輝送換洗的牛仔褲下來給伊等語（見本卷三第152頁至第153頁
  ），即否認該次通話與毒品交易有關。
⑶觀諸如附件三編號16所示之通訊監察譯文（見警聲搜卷第259頁
  ），僅可得知證人張仁德要求被告劉信輝將牛仔褲拿給伊，然
  雙方均未提及數量或金額，難以推認彼等是以牛仔褲作為毒品
  之代號而交易毒品，自不能逕以此對話為不利於被告劉信輝之
  認定。是僅有被告劉信輝於警偵時所為不利於己之供述，當不
  能證明其有如附表十三編號15所示之罪行。　
⒗有關如附表十三編號16部分：　　
⑴被告劉信輝於警詢中供稱：如附件三編號17所示之對話，乃「
  小布姐」叫幹部「家宣」來拿毒品愷他命1包即3公克，其先不
  要收錢，會再跟「小布姐」拿，但其不記得何時向「小布姐」
  收錢等語（見偵卷一第168頁反面，他卷第173頁），然於審理
  中改稱：其否認有此部分販賣毒品之犯行等語（見本院卷五第
  199頁）。
⑵證人蔣玉梅於警詢中及偵查時均證稱：如附表三編號16所示之
  對話，為公事上之對話，與毒品無關，用意是指「家宣」等一
  下會帶桌過去等語（見偵卷一第628頁反面，他卷第228頁，本
  院卷七第410頁至第412頁），亦否認此對話是與交易毒品有關
  聯。
⑶由如附件三編號17所示之通訊監察譯文以觀，未見談及任何與
  毒品種類、數量或與販毒相關之暗語或關鍵字詞，至多僅證明
  被告劉信輝有於102年1月19日23時15分許與證人蔣玉梅通話，
  及酒店幹部「家宣」將前去找被告劉信輝各情，然仍不足佐證
  被告劉信輝販賣毒品愷他命予證人蔣玉梅。綜上，此部分罪行
  應為無罪之諭知。
⒘有關如附表十三編號17部分：　　
⑴被告劉信輝於警詢中供稱：如附件三編號18所示之對話，是證
  人李哲宇仲介「阿傑」向其購買毒品，因為不熟，其要求證人
  李哲宇代替「阿傑」來買等語（見偵卷一第170頁正反面），
  然於偵查中改稱：其不知道證人李哲宇要買何種毒品，證人李
  哲宇沒有講得很清楚，後來也沒有來等語（見他卷第174頁）
  ，再於審理中供承：其否認有此部分之販賣第三級毒品之犯行
  等語（見本院卷五第199頁），故被告劉信輝歷次供述前後不
  一致，已有可疑。
⑵觀諸如附件三編號18所示之通訊監察譯文：「......李哲宇：
  阿傑找你，新來不久、瘦瘦的找你啊。劉信輝：怎樣啊？李哲
  宇：找你啊，給你錢花。劉信輝：重點是我跟他不熟，要嘛就
  是你們代替他來找我。李哲宇：好，我問他看看。」（見警聲
  搜卷第262頁），雙方僅談論「阿傑」有事須找被告劉信輝處
  理，尚難認定「給你錢花」之對話即暗指毒品交易，況依此譯
  文之內容，無從得知證人李哲宇有無代「阿傑」前去找被告劉
  信輝，故不足以佐證被告劉信輝所述證人李哲宇向其購毒乙節
  為真實。
⑶況證人李哲宇於審理中結證稱：伊沒有找被告劉信輝調過或買
  過毒品；如附件三編號18所示之對話，伊已不記得找被告劉信
  輝做什麼，可能是介紹客人給被告劉信輝等語（見本院卷三第
  121頁），亦否認此對話與買賣毒品有關。從而，除被告劉信
  輝不利於己之供述外，別無其他積極證據可佐，此部分應為無
  罪之判決。　
㈤有關公訴意旨㈤被告鄒年濱、林南課、劉信輝及李哲宇部分：
⒈有關如附表十四編號1所示部分：
⑴證人賴俊佑否認有向被告鄒年濱及林南課購買毒品神仙水：
　證人賴俊佑於警詢及審理中證稱：如附件四編號1所示之對話
  ，為伊向被告林南課詢問毒品價格，「礦泉水」指神仙水，「
  600」為1瓶600元，伊只是向被告林南課詢價，事實上沒有要
  買，伊沒有跟被告鄒年濱聯絡過，更沒有交易毒品神仙水（見
  偵卷一第10頁，本院卷三第155頁至第156頁反面），故證人賴
  俊佑否認該次詢價後向被告林南課及鄒年濱購毒之事實。
⑵被告林南課前後所證不一致，尚有可疑：
　被告林南課於警詢中及偵查時供稱：如附件四編號1所示之對
  話為證人賴俊佑向其詢問毒品價格，被告鄒年濱把毒品神仙水
  寄放在其住處，價格600元1瓶，伊後來幫被告鄒年濱將毒品神
  仙水賣給證人賴俊佑，已不記得數量，賴俊佑有前來拿毒品神
  仙水及付錢，伊再把錢轉交給被告鄒年濱等語（見偵卷一第35
  8頁反面，他卷第206頁），然於審理中改稱：101年10月20日
  賴俊佑只有詢問毒品神仙水，沒有向其購買等語（見本院卷三
  第159頁），足見上開證述前後不一，實有可疑。
⑶參如附件四編號1所示之通訊監察譯文（見警聲搜卷第122頁）
  ，賴俊佑僅向被告林南課詢問「礦泉水」之價格，尚未決意購
  買，雙方更未就數量、價格或交易時地進行磋商，不能佐證被
  告林南課已著手於實行販毒之構成要件行為或完成交易，不足
  以作為被告林南課供稱伊幫忙被告鄒年濱販賣毒品神仙水予賴
  俊佑乙情之補強證據。
⑷況查無被告林南課與鄒年濱間、被告鄒年濱與賴俊佑間各於101
  年10月20日前後有關交易毒品神仙水之通話內容或對話訊息，
  又無證據可證被告鄒年濱與林南課之間有販賣毒品神仙水之犯
  意聯絡或行為分擔，是本院無從形成有罪之確信，此部分應為
  無罪之諭知。
⒉有關如附表十四編號2所示部分：
⑴證人李哲宇與林南課之證述情節互不相符：
①證人李哲宇於偵查時證稱：如附件四編號2所示之對話，「圓圓
  的」指毒品搖頭丸，應該是伊跟林南課一起出資，向被告鄒年
  濱購買毒品愷他命，1小包2至3公克，價格1,200至1,300元等
  語（見他卷第213頁）。
②證人林南課於偵查中則證稱：如附件四編號2所示之對話，是李
  哲宇幫被告鄒年濱來拿毒品搖頭丸等語（見他卷第206頁）。
③經核證人李哲宇與林南課所證之雙方對話用意、毒品品項各節
  ，互不相符，故證人李哲宇指證彼等共同出資向被告鄒年濱購
  毒乙情，是否可信，尚有可疑。
⑵參如附件四編號2所示之通訊監察譯文，固可證被告鄒年濱要求
  證人林南課幫忙準備東西，指示證人李哲宇前往拿取，證人李
  哲宇並交付金錢予被告鄒年濱。然依此譯文之內容，實無從明
  確推知證人李哲宇與被告鄒年濱之內部關係為何，何況證人李
  哲宇所支付之金錢，而不能排除基於其他債務關係所生。又證
  人林南課既協助被告鄒年濱準備東西之人，自無可能為共同購
  毒之買方，可見證人李哲宇不利於被告鄒年濱之上揭指證與前
  開譯文之內容並不吻合，顯有瑕疵。
⑶再查無被告鄒年濱與李哲宇於101年11月24日前後，可疑為毒品
  交易事宜之通話紀錄或簡訊，是依上揭事證，尚不足以認定被
  告鄒年濱有如附件十四編號2所示販賣第三級毒品愷他命之犯
  行。
⒊有關如附表十四編號3所示部分：
⑴被告鄒年濱及林南課之供述，不足以相互佐證而認定此部分犯
  行：
①被告鄒年濱於偵查時供承：如附件四編號4所示之對話，是其叫
  被告林南課去找被告劉信輝拿毒品愷他命未交給「雨潔」，數
  量約2.8或3公克，共收到1,200元或1300元，不知道是拿去何
  處給「雨潔」等語（見他卷第187頁），然於審理中翻異其詞
  ，並否稱販賣毒品等語（見本院卷一第56頁）。足見其所述內
  容前後矛盾，就交易細節有諸多模糊不清之處，已難盡信。
②被告林南課於警詢中雖供稱：如附件四編號4所示之對話，為「
  雨潔」向被告鄒年濱購買毒品，被告鄒年濱就叫其去找被告劉
  信輝拿毒品，再交付給「雨潔」等語（見偵卷一第363頁），
  然酌以其未具體陳述毒品交易時地或種類、數量及價格，且被
  告鄒年濱所述亦有模糊之處，尚難憑彼等所述而逕認如附表十
  四編號3所示販賣第三級毒品之犯行。
⑵觀諸如附件四編號4所示之通訊監察譯文：「（鄒年濱打電話給
  林南課）鄒年濱：你幫我去找『阿輝』，你跟他說，我在踏他那
  裡有2個東西拿1個，然後去找那個公關『雨潔』還是什麼的，他
  的FB叫『張愛講』。」、「（林南課打電話給劉信輝）林南課：
  你在哪？劉信輝：公司領檯啊。」等情（見警聲搜卷第339頁
  ），僅能證明被告鄒年濱委託林南課，去找被告劉信輝拿東西
  交給「雨潔」，實無從資為認定被告鄒年濱以1,200元或1,300
  元為代價販賣第三級毒品愷他命予綽號「雨潔」之女子，以及
  由被告林南課完成交付毒品之事實。是綜以前開證據資料，本
  院尚難就公訴意旨所指此部分之犯行，形成有罪之確信。　　
⒋有關如附表十四編號4所示部分：
⑴證人林傅雪於偵查時結證稱：如附件四編號5所示之對話，為伊
  向被告鄒年濱購買毒品愷他命1小包3公克，價格1,000元，通
  話完畢後約5分鐘，被告鄒年濱就到八方酒店13樓之公共廁所
  交付給伊，伊當場支付1,000元給被告鄒年濱等語（見他卷第2
  51頁），然於審理中則改稱：101年12月30日5時10分許，伊向
  被告鄒年濱拿過毒品愷他命，但不是金錢交易，被告鄒年濱說
  不用錢，要請客等語（見本院卷三第153頁反面至第154頁）。
  由此，可見證人林傅雪證述前後不一，尚難盡信。
⑵觀諸被告鄒年濱及林傅雪於101年12月30日之通話內容即如附件
  四編號5所示等情，有通訊監察譯文在卷可佐（見警聲搜卷第1
  80頁），其內容確係證人林傅雪與被告鄒年濱相約在公共廁所
  見面乙情，然彼2人並未提及見面之目的，或與毒品交易有關
  之數量、金額或暗語，不足以補強證人林傅雪所述於101年12
  月30日以1,000元之價格與被告鄒年濱交易毒品愷他命乙情屬
  實。是證人林傅雪於偵查時所為不利於被告鄒年濱之指證，於
  別無補強證據之情況下，自不得足此部分認定犯罪事實。
⒌有關如附表十四編號5所示部分：　
⑴證人林南課之證述情節前後不一致：
①證人林南課於偵查時結證稱：如附件四編號6所示之對話，為「
  小松」及「小左」要拿毒品神仙水，被告鄒年濱叫伊收6瓶的
  錢，要收現金，後來「小松」及「小左」前來找伊拿毒品神仙
  水，且交付3,600元，伊再把錢交給被告鄒年濱等語（見他卷
  第207頁）。
②然伊於審理中改稱：「小左」要跟被告鄒年濱拿毒品，伊已不
  記得毒品種類，伊依照被告鄒年濱指示前往「小松」及「小左
  」的所在地，並交付毒品，但見「小松」及「小左」身上沒有
  現金，伊就直接離開了，伊不清楚彼2人事後有無給錢等語（
  見本卷三第159頁反面至第160頁）。
⑵被告鄒年濱前後所述互有扞格：
①其於偵查時供稱：如附件四編號6所示之對話，係其叫被告林南
  課拿毒品愷他命去給「小左」，對話中「6罐」是指6包，每包
  約3公克等語（見他卷第187頁）。
②然其於審理中改稱：如附件四編號6所示之對話，是「小松」及
  「小左」要拿其放在證人林南課那裡剩下的毒品愷他命，後來
  因為彼2人沒現金，就沒有拿毒品等語（見本院卷三第180頁）
  。
⑶酌以證人林南課歷次證述之毒品交付、收取價金等交易情節不
  一致，另被告鄒年濱前後供述亦有扞格，並與證人林南課所述
  交易毒品種類有所歧異，是彼等所述之真實性，實有可疑，難
  憑此逕認被告鄒年濱及林南課分工完成如附件十四編號5所示
  之犯行。
⑷參如附件四編號6所示之通訊監察譯文，雖為被告鄒年濱指示證
  人林南課將「6罐」給「小松」等人，且要證人林南課收取現
  金（見警聲搜卷第180頁），惟仍不足以推斷「6罐」係指毒品
  或證人林南課已實際交付等情。此外，尚乏其他積極證據足資
  證明被告鄒年濱及林南課確有如附表十四編號5所示共同販賣
  第三級毒品愷他命之犯行，故應為無罪之諭知。
⒍有關如附表十四編號6所示部分：　　
⑴證人劉信輝於警詢中及偵查時結證稱：如附件四編號7所示之對
  話，為伊向被告鄒年濱調毒品愷他命，被告鄒年濱請「小江」
  拿到林南課的住處，伊再去拿，數量應為100公克等語（見偵
  卷一第169頁反面、他卷第174頁）。
⑵然細譯如附件四編號7所示之通訊監察譯文：被告鄒年濱委託綽
  號「小江」之男子至林南課住處確認數量，再撥打電話向劉信
  輝表示「都在小克那」，劉信輝則回覆「喔」等情（見警聲搜
  卷第185頁至第186頁），不僅全無關於毒品種類或販賣毒品之
  暗語，更無從得知證人劉信輝是否確有前往林南課之住處拿取
  毒品完成交易。故前開通訊監察譯文，無從擔保證人劉信輝指
  證向被告鄒年濱販賣毒品愷他命100公克乙節之可信性。此外
  ，復查無其他積極證據，足以佐證被告鄒年濱確有如附表十四
  編號6所示之販賣第三級毒品愷他命之犯行，自應為無罪之諭
  知。
⒎有關如附表十四編號7所示部分： 　
⑴證人郭婉君雖於偵查時及審理中結證稱：如附件四編號8所示之
  對話，A的部分是被告鄒年濱，B的部分是伊，這是伊第一次去
  向被告鄒年濱購買毒品搖頭丸1顆及愷他命1包，共計1,500元
  ，被告鄒年濱有收下等語（見他卷第246頁至第247頁，本院卷
  三第213頁正反面）。
⑵依如附件四編號8所示之通訊監察譯文（見警聲搜卷第186頁）
  ，固足認證人郭婉君所述伊於102年1月21日與被告鄒年濱電話
  聯繫，相約在被告鄒年濱之住處會面乙節，確屬非虛。然被告
  鄒年濱始終否認有證人郭婉君所指證之販賣毒品行為，且觀彼
  等於當日之對話內容，不僅未見任何與毒品交易有關之數量、
  金額，更未提及毒品種類或販賣毒品之暗語，則上開通訊監察
  譯文不足以作為證人郭婉君證稱於102年1月21日以1,500元之
  價格與被告鄒年濱交易毒品乙情之補強證據，自應為被告鄒年
  濱無罪之諭知。
⒏有關如附表十四編號8所示部分： 　
⑴證人李哲宇及林南課均未指證被告鄒年濱有販賣毒品之情事：
①證人李哲宇於偵查時結證稱：如附件四編號9所示之對話，「圓
  圓的」指毒品搖頭丸，「然後2包」是指另要毒品愷他命2包，
  證人林南課要向被告鄒年濱拿上開東西，被告鄒年濱說會把東
  西給伊，但因伊很忙，證人林南課就表示會自己處理，證人林
  南課當日有到八方酒店，伊不知道是做什麼事情等語（見他卷
  第214頁）；於審理中結證稱：被告鄒年濱只有在電話上說要
  將毒品搖頭丸及愷他命交給伊，叫證人林南課來拿，但沒有實
  際上交付任何毒品等語（見本院卷三第228頁正反面、第232頁
  正反面）。
②證人林南課於審理中結證稱：如附件四編號9所示之對話，「圓
  圓的」指毒品搖頭丸，「2包」指毒品愷他命，「兩張白壁紙
  」指毒品愷他命2包，伊已經不記得因為什麼事情，有可能是
  叫證人李哲宇將毒品愷他命交給別人，但伊當日並未跟證人李
  哲宇見面等語（見本院卷三第252頁至第253頁反面、第255頁
  ）。
③酌以證人林南課及李哲宇上揭證述，均未指出被告鄒年濱販賣
  毒品搖頭丸或愷他命予證人林南課，且彼等均否認雙方有實際
  見面或交付任何東西，故無從為不利於被告鄒年濱之認定。
⑵參如附件四編號9所示之通訊監察譯文：「（鄒年濱與林南課通
  話）鄒年濱：兩隻豬然後圓圓的，然後2包，去找那個誰，阿
  華還是阿輝，打給小胖子，我等一下給小胖子講，等一下叫人
  家去店裡拿。林南課：喔。鄒年濱：打給他叫他到1樓。林南
  課：我拿給樓下啦。鄒年濱：拿給阿中好了。林南課：好，掰
  。......林南課：你乾脆那兩張白壁紙叫小胖那邊弄就好。..
  ....（鄒年濱與李哲宇通話）鄒年濱：你打給小克，去找小克
  他會跟你講，還是他等一下會上來找你，你OK拿下去到1樓。
  李哲宇：好。」等情（見警聲搜卷第365頁、第375頁），僅可
  得知被告鄒年濱聯繫證人林南課及李哲宇是為遞交東西予他人
  ，但不能證明被告鄒年濱有販賣毒品搖頭丸及愷他命予證人林
  南課之事實。從而，既無積極證據足以證明被告鄒年濱有此部
  分販賣毒品之犯行，自應為無罪之諭知。
⒐有關如附表十四編號9所示部分：
⑴證人李哲宇前後證述不一致：
①伊於警詢中證稱：如附件四編號10所示之對話，是被告鄒年濱
  要求伊去找被告林南課拿毒品愷他命後，送去給楊浩，伊交付
  給楊浩就離開了，沒有收錢等語（見偵卷一第487頁）；又於
  偵查時證稱：如附件四編號10所示之對話，是被告鄒年濱要求
  伊將東西交給楊浩，不記得是交什麼東西等語（見他卷第214
  頁）。
②然於審理中先證稱：如附件四編號10所示之對話，被告鄒年濱
  說楊浩會打給伊，叫伊去1樓，但不知道楊浩為了什麼事情，
  可能是借錢，當日並沒有遇到楊浩等語（見本院卷三第229頁
  正反面），嗣改稱：伊於警詢中之證述實在，現已忘記了等語
  （見本院卷三第232頁）。經核證人李哲宇之證述反覆，且就
  交付毒品愷他命之過程未能具體描述，真實性已有可疑。
⑵參如附件四編號10所示之通訊監察譯文，係指被告鄒年濱於3時
  26分許打電話告知證人李哲宇「等一下楊浩會打給你，你到1
  樓找他」、「你會有辦法的」；證人李哲宇於8時17分許打電
  話給女朋友，彼此聯繫「楊浩在家」、「等一下小豬也會到」
  等情（見警聲搜卷第375頁），對話中均未見任何有關毒品之
  代號、數量或價格之暗語或關鍵字詞，依社會通念無從認定楊
  浩與證人李哲宇見面目的是與交易毒品有涉，不足以佐證證人
  李哲宇於警詢中之陳述屬實。
⑶況查無被告鄒年濱、李哲宇及林南課等人間之通話紀錄，亦無
  證據可認彼等間存有販賣毒品予楊浩之犯意聯絡或行為分擔，
  是不能僅憑證人李哲宇前後不一致而有瑕疵之證詞，遽信被告
  鄒年濱、林南課及李哲宇共同犯如附表十四編號9所示之罪行
  。
⒑有關如附表十四編號10所示部分： 
⑴證人林彣權雖於警詢中證稱：如附件四編號11所示之對話，是
  伊向被告鄒年濱拿毒品愷他命，伊已不記得拿多少錢等語（見
  偵卷一第435頁反面）。　　
⑵惟參如附件四編號11所示之通訊監察譯文內容：「林南課：跟
  你講重點，以前行政那個很老那個，幹你娘，昨天打電話跟我
  調東西。......林彣權：調東西，他本來就是......，他之前
  會找我拿啊。林南課：你處理就好。林彣權：我現在沒有，我
  叫小豬送過來。」等情（見聲搜卷第310頁），僅可證明證人
  林彣權與林南課相互討論欲請被告鄒年濱送東西，然於該通話
  結束後，「被告林彣權有無與被告鄒年濱聯繫」、「雙方是否
  達成買賣合意或實際交付毒品」等情，均無從得知，是此部分
  通訊監察譯文尚不得作為證人林彣權所證曾於101年4月16日向
  被告鄒年濱購買第三級毒品愷他命之補強證據。此外，復查無
  其他積極證據，足資證明被告鄒年濱有此部分犯行，應就被訴
  罪嫌為無罪之諭知。
⒒有關如附表十四編號11所示部分：　　
⑴證人林彣權之證述前後不一致：
①伊於偵查時證稱：如附件四編號12所示之對話，「500」及「80
  0」，分別指毒品神仙水1瓶500元、愷他命1包800元，都是成
  本價；該對話內容是討論伊於102年4月24日之前，與被告李哲
  宇、林南課、小姜和小楊等人一起出去玩，並施用毒品愷他命
  及神仙水，伊係以成本價與大家均分毒品之價格，被告鄒年濱
  很不高興，說要清掉積欠的錢，才能再買毒品，但因為伊還不
  出錢來，所以就不了了之等語（見他卷第199頁）。
②然於審理中則證稱：伊於102年4月24日與被告李哲宇、林南課
  、小姜及小楊集資購買毒品愷他命，由被告鄒年濱處理，彼等
  只有湊到6,000元，所以沒有買成功，被告鄒年濱就沒有帶毒
  品過來，譯文內容中的「10000塊要先拿嗎」，係指積欠被告
  鄒年濱的酒店消費金額等語（見本院卷三第233頁至第237頁）
  。足見上開證述內容前後不一致，真實性尚有可疑。
⑵證人李哲宇及林南課之證詞，均未指證被告鄒年濱販賣毒品愷
  他命及神仙水：
①被告李哲宇於審理中供稱：其不記得102年4月24日前有無和被
  告林彣權合資購買毒品或聚會施用毒品等語（見本院卷三第25
  0頁反面至第251頁）。
②證人林南課於審理中結證稱：如附件四編號12所示之通訊監察
  譯文，為被告鄒年濱及林彣權之對話內容，伊不知道是指什麼
  ，也不記得於102年4月24日之前有無與被告李哲宇、林彣權、
  小姜和小楊一起聚會；彼等曾經一起施用過毒品愷他命及神仙
  水，施用地點不一定，若在旅館內施用，大家會施用各自帶的
  毒品，若在被告林彣權的住處，則施用被告林彣權提供的毒品
  等語（見本院卷三第254頁）。
⑶參如附件四編號12所示之通訊監察譯文，固可得知被告鄒年濱
  與林彣權間於102年4月24日7時許聊天談及「為什麼他們只拿6
  000」、「拿500跟800啊」、「價錢都你在講，怎麼可能是這
  種價錢」、「我給他們算都是最低的，小楊還差我1000。」等
  語（見警聲搜卷第187頁），惟依社會通念，尚難辨明確係於
  毒品交易之對話。是綜以證人林彣權、李哲宇、林南課之證述
  及卷內通訊監察譯文相互參照，無從認定被告鄒年濱有如附表
  十四編號11所示販賣毒品之犯行。
⒓有關如附表十四編號12所示部分：
⑴被告鄒年濱及證人林彣權之陳述，不足以相互佐證而認定此部
  分犯行：
①被告鄒年濱於偵查時雖供稱：如附件十四編號13所示之對話，
  是證人林彣權要以1200元或1300元之代價，向其購買毒品愷他
  命1包3公克等語（見他卷第186頁），嗣於審理中翻異其詞，
  否稱於102年5月19日販賣毒品等語（見本院卷一第55頁反面）
  。
②證人林彣權於警詢中證稱：如附件四編號13所示之對話，是伊
  向被告鄒年濱拿毒品愷他命，伊已不記得數量及價格等語（見
  偵卷一第436頁反面），然於偵查時則改稱：如附件四編號12
  所示之對話，是伊要向被告鄒年濱買毒品，但後來沒有買成等
  語（見他卷第199頁）。
③酌以被告鄒年濱、證人林彣權之所述，各有前後不一致之瑕疵
  ，且觀證人林彣權之證述內容，並未具體說明彼等商議或交易
  之經過，仍不足以作為被告鄒年濱於偵查中不利於己供述之補
  強證據。
⑵徵以如附件四編號13所示之通訊監察譯文內容所示：「林彣權
  ：我要處理啊。鄒年濱：處理什麼？林彣權：我朋友叫我幫忙
  ，想說問你啊？鄒年濱：你過來啊，CASH喔。林彣權：我先過
  去花中花。」等情（見警聲搜卷第311頁），雙方僅提及「處
  理」、「CASH」等隱晦不明之字詞，並無任何有關毒品交易之
  數量或價金之代號及暗語，實無法依憑上開通訊監察譯文，佐
  證被告鄒年濱或證人林彣權所述之真實性。從而，依卷內證據
  尚無足證明被告鄒年濱有如附表十四編號12所示販賣毒品未遂
  之情事，自應為無罪之諭知。
⒔有關如附表十四編號13所示部分：
⑴證人林彣權雖於偵查時證稱：伊自101年5至6月間起至102年7月
  間止，每星期約向被告鄒年濱購買毒品愷他命3公克，每公克4
  00元，每月向被告鄒年濱買毒品搖頭丸2顆至10顆，每顆400元
  等語（見他卷第195頁）。
⑵然除上揭證人林彣權之單一購毒指證外，卷內並無其他通話紀
  錄、對話訊息或其他客觀上可認為販賣毒品愷他命之跡證。從
  而，被告鄒年濱如附表十四編號13所示販賣毒品予證人林彣權
  之犯行，既不能證明，自應為無罪之諭知。　
⒕有關如附表十四編號14所示部分：
⑴證人李哲宇於偵查時結證稱：102年7月21日10時許，伊、被告
  鄒年濱及其友人在夢幻春天旅館一起施用毒品搖頭丸及愷他命
  ，毒品愷他命是向被告鄒年濱購買，1顆約400至500元，錢還
  沒有給等語（見他卷第214頁至第215頁），然於審理中改稱：
  伊於102年7月21日抵達夢幻春天旅館時，毒品已經在桌上，伊
  不確定是不是被告鄒年濱的，伊拿了1顆，但沒有付錢，市價
  為400元等語（見本院卷三第231頁），足見證人李哲宇前後證
  述內容不一致，而有瑕疵。
⑵除證人李哲宇於偵查時之單一指證外，別無其他證據可資補強
  ，自難遽為不利於被告鄒年濱之認定，從而，依檢察官所舉之
  各項證據方法，尚不足使所指被告鄒年濱如附表十四編號14所
  示販賣第二級毒品搖頭丸之事實，而達於通常一般人不致有所
  懷疑，而得確信為真實之程度，無法使本院形成有罪之心證。
㈥有關公訴意旨㈥被告謝效恩及林南課部分：
⒈有關如附表十五編號1所示部分：　
⑴證人林南課於偵查時結證稱：被告謝效恩的毒品愷他命擺放在
  伊位在臺北市中山區錦州街之住處，如附件五編號1所示之對
  話，是被告謝效恩叫伊拿毒品愷他命1包到13樓給「阿雄」，
  錢由被告謝效恩跟「阿雄」算，沒有交給伊等語（見他卷第20
  7頁）；然於審理中進一步證稱：被告謝效恩只是叫伊拿毒品
  愷他命給「阿雄」，沒有要求跟「阿雄」收錢，伊是自己推測
  由被告謝效恩跟「阿雄」算錢；又伊將毒品拿給「阿雄」，不
  知道「阿雄」有沒有給被告謝效恩錢等語（見本院卷三第271
  頁）。酌以證人林南課並未親自參與被告謝效恩與「阿雄」之
  對談，或經被告謝效恩之轉述而得知，其證述被告謝效恩販賣
  毒品愷他命予「阿雄」等節，是否為真，已有可疑。
⑵復參被告謝效恩與林南課如附件五編號1所示之通訊監察譯文內
  容所示（見警聲搜卷第283頁），被告謝效恩於指示證人林南
  課遞交某物品1件給「阿雄」後，雙方未進一步談及交給「阿
  雄」之原因為何，且對話中並無可疑為毒品之種類或販賣該種
  類毒品之暗語。因此，被告謝效恩與「阿雄」是否存有販賣毒
  品之合意或出於交付之意思而遞交該毒品，均不得而知。綜依
  證人林南課上揭證述及通訊監察譯文參互以觀，尚不足以證明
  被告謝效恩有如公訴意旨所載販賣毒品愷他命之犯行，更難認
  定被告林南課與謝效恩間形成販賣毒品愷他命之犯意聯絡，而
  為共犯關係。是被告謝效恩及林南課如附表十五編號1所示之
  犯行，即屬不能證明，應為無罪之諭知。
⒉有關如附表十五編號2所示部分：　
⑴證人林南課於偵查時結證稱：如附件五編號2所示之對話，係被
  告謝效恩叫伊拿毒品愷他命1包給「阿貓」，總數原本是19包
  ，扣1包變成18包；「阿貓」是以前八方酒店的同事等語（見
  他卷第207頁）；然於審理中則證稱：如附件五編號2所示之對
  話，應是伊叫被告謝效恩拿毒品愷他命1包給「阿貓」，但不
  知道被告謝效恩有沒有交付毒品愷他命給「阿貓」，也不記得
  伊有沒有跟「阿貓」收取任何金錢等語（見本院卷三第207頁
  正反面）。證人林南課於偵查時及審理中之歷次證述對照分析
  比較，可見伊之證述內容前後不一致，非無瑕疵可指。
⑵細譯如附件五編號2所示之通訊監察譯文內容：「林南課：你去
  拿1個給「阿貓」啦，幹。謝效恩：你那邊不是還有1個。林南
  課：沒啦，我都給人家了，我自己要的。謝效恩：你那邊剩多
  少？林南課：19嘛再扣1，18。謝效恩：OK。」等情（見警聲
  搜卷第283頁）。則被告林南課與謝效恩間雖相互討論將某物
  品交付給綽號「阿貓」之人，然該內容並未提及任何與毒品種
  類、金錢或與販賣毒品相關之關鍵字詞，且卷內復查無被告謝
  效恩與「阿貓」相約見面交易之通聯紀錄或通訊監察譯文，故
  難認被告謝效恩與林南課確有共同販賣毒品愷他命給「阿貓」
  。
⑶综上，又無其他直接或間接證據足以作為補強證據，單以證人
  林南課所為之上開有瑕疵之證述及通訊監察譯文之佐證，尚難
  認此部分犯罪事實已獲堅實之證明，故難執此認定被告謝效恩
  及林南課有如附表十五編號2所示共同販賣第三級毒品愷他命
  之犯行。
⒊有關如附表十五編號3所示部分：　　　
⑴證人賴俊佑於警詢中雖證稱：如附件五編號12之對話，為伊向
  被告謝效恩買毒品愷他命，「1個電池」係1包毒品愷他命之代
  號，伊是用現金500元或800元購買等語（見偵卷一第15頁正反
  面）。酌以伊所為前揭購毒之指述，本質上為買方之證詞，虛
  偽陳述之可能性甚高，且證人賴俊佑為此一證述時，係基於被
  告身分所為，未經具結擔保伊證述之真實性，尚須更堅實之其
  他證據以為補強，始得為被告謝效恩此部分犯行之認定。
⑵稽之被告謝效恩與證人賴俊佑之通訊監察譯文中，雙方僅提及
  「1個電池」、「現金」等字句，並無任何有關價金若干、時
  間或地點之討論，此等對話之用意是否確為買賣毒品愷他命、
  有無實際完成毒品之交易，仍有疑義。是以上開通訊監察譯文
  與證人賴俊佑之證述，仍不足證明被告謝效恩有如附表十五編
  號3所示販賣毒品愷他命之犯行。
⒋有關如附表十五編號4所示部分：
⑴證人郭永珍於偵查中雖結證稱：如附件五編號13所示之對話，
  「明天一樣兩個鐘」，是指毒品愷他命；伊不是在電梯口，而
  是在麥當勞向被告謝效恩拿毒品，3,000元用欠的等語（見他
  卷第242頁）；然於審理中則改稱：如附件五編號13所示之通
  訊監察譯文內容，其中102年5月18日5時36分許之通話，不是
  伊撥打給被告謝效恩；同日5時51分許之通話，才是伊所撥打
  ，但伊忘記為何有該段對話等語（見本院卷七第75頁、第78頁
  ）。足見證人郭永珍於前開證述之內容前後不一致，伊於偵查
  中所述是否為真，已非無疑。
⑵觀諸如附件五編號13所示之通訊監察譯文：「（05:36）A：明
  天一樣兩個鐘嗎？B：對。......（05:51）A：電梯口啊。B：
  我有事跟你講。」等情（見警聲搜卷第290頁），雙方除互相
  確認「兩個鐘」外，並無談論關於毒品數量或金額之內容，參
  以此與證人郭永珍與被告謝效恩於如附件五編號3至11所示之
  通話內容中，雙方常以「酒1支」作為毒品愷他命1包之代號乙
  情，迥然不同。
⑶又被告謝效恩偵查時僅概括供稱：其自101年12月16日起至102
  年5月18日止，多次以1,500元代價販賣毒品愷他命2.8公克予
  證人郭永珍等語（見他卷第202頁），不足以補強證人郭永珍
  於警詢中指證如附件五編號13對話中之「兩個鐘」，為購買毒
  品之暗號為真。從而，謝效恩此部分之犯行，即屬不能證明，
  應為無罪之諭知。
⒌有關如附表十五編號5所示部分：　
⑴被告謝效恩於警詢中雖供稱：如附件五編號14所示之通訊監察
  譯文，是某女子要向其購買毒品神仙水，但其已經漸漸沒有販
  賣毒品，所以沒有販賣毒品給該女子等語（見偵卷一第312頁
  ）。
⑵惟參被告謝效恩與某女子之間於102年1月25日有如附件五編號1
  4所示之對話，有通訊監察譯文在卷可按（見警聲搜卷第295頁
  ），該對話內容均未提及任何與毒品買賣有關之數量、金額或
  其他交易細節，難以探知某女子所稱之「水」是否指毒品神仙
  水，及雙方相約見面之目的為何。
⑶證人即行動電話門號0000000000號之申登人黃郁芝於審理中結
  證稱：伊不認識被告謝效恩，對於如附表五編號14所示之通話
  內容沒有印象；此門號雖為伊使用，但有時候會借給客人打電
  話，因為時間經過太久，伊無法確切回答當時有無將行動電話
  借給他人等語（見本院卷七第50頁），亦不足以證明上揭通話
  對話與毒品交易有關。從而，本院無從就公訴意旨所指被告謝
  效恩此部分之犯行，為有罪之認定。　
⒍有關如附表十五編號6所示部分：　
⑴被告謝效恩與某男子於102年4月24日之通話內容，有如附件五
  編號15所示之通訊監察譯文存卷可考（見警聲搜卷第299頁）
  。細譯此通訊監察譯文，綽號「阿勇」之男子以「拿1包」及
  「拿東西」等事項詢問被告謝效恩，被告謝效恩則回覆「電話
  不要講那麼多，來花中花找我」，雙方並無關於交易條件或可
  疑為販賣毒品之暗語，是難僅憑此一通訊監察譯文認定被告謝
  效恩於斯時已著手販賣毒品愷他命之行為，甚至達到交易完成
  之階段。
⑵證人即行動電話門號0000000000號之申登人王秀蘭於審理中結
  證稱：伊不認識被告謝效恩、綽號「阿文」之人或綽號「阿勇
  」之男子，因為時間經過太久，伊不記得有無將行動電話借給
  他人等語（見本院卷六第392頁至第394頁），並未指證被告謝
  效恩將毒品愷他命販賣予「阿勇」。被告謝效恩於警詢中辯稱
  ：如附件五編號15所示之對話，是該男子要過來向其購買毒品
  愷他命，但後來沒有來找其，所以雙方沒有交易成功等語（見
  偵卷一第315頁），亦否認有販賣毒品予某男子之事實。此外
  ，復無其他積極證據足證明就被告謝效恩確有如附表十五編號
  7所示之販賣第三級毒品愷他命之犯行，自應為無罪之諭知。
⒎有關如附表十五編號7所示部分：　　
⑴證人林南課於偵查中結證稱：如附件十五編號16所示之對話，
  是伊撥打電話給被告謝效恩，說要3包毒品愷他命，要付給被
  告謝效恩3,000元等語（見他卷第208頁）；復於審理中結證稱
  ：「3位太太」指毒品愷他命，但時間經過太久，伊對於在何
  處見面，或雙方有無一手交錢一手交貨，已不復記憶等語（見
  本院卷三第272頁）。故證人林南課上揭所述，僅涉及伊向被
  告謝效恩提出購買毒品愷他命之要約，自始未提及雙方交易完
  成，或曾就雙方交易之時間、地點或過程詳加描述之說詞。
⑵觀諸附件五編號16所示之通訊監察譯文，證人林南課表示「3個
  太太」，及伊欲前去找被告謝效恩，被告謝效恩僅同意見面，
  彼等未進行任何關於報價或交易條件之商談，是對於證人林南
  課所稱「一樣啦」，被告謝效恩亦未允諾或附和，至多僅能認
  定被告謝效恩與證人林南課就有關毒品愷他命之事項相約見面
  ，但尚乏證據可資佐證彼等確有進行交易，且依卷附前開證據
  資料，亦不足認定被告謝效恩已著手於販毒行為，自就被告謝
  效恩被訴此部分之犯行，同應為無罪之諭知。
⒏有關如附表十五編號8所示部分：
　證人林南課於偵查時及審理中雖結證稱：伊施用之毒品愷他命
  ，係於102年7月22日9時許，在臺北市中山區林森北路與民生
  東路交叉口的居酒屋，向被告謝效恩購買；1小包3公克是1,00
  0元，一次購買2,000元等語（見他卷第205頁、本院卷三第274
  頁）。惟除證人林南課上揭證述外，卷內並無伊於102年7月22
  日前後曾與被告謝效恩聯繫之通聯紀錄或通訊監察譯文等資料
  可佐，且無其他補強證據足以佐證證人林南課此部分指證之真
  實性，尚難逕認被告謝效恩於如附表十五編號8所示之時、地
  ，確有販賣毒品愷他命予證人林南課之事實。
㈦有關公訴意旨㈦被告林南課部分：
⒈有關如附表十六編號1所示部分：　
⑴被告林南課與某女子於101年11月23日有如附件六編號1所示之
  通話內容，有通訊監察譯文在卷可按（見警聲搜卷第334頁）
  。參前開譯文之內容：某女子與被告林南課相約見面，雖提及
  「那個」、「放在你們家，我現在要用到」及「感冒藥」等字
  句，但雙方全無關於數量或金錢之討論，故依社會通念尚不足
  以理解雙方所為乃毒品交易。
⑵被告林南課於警詢中供稱：如附件六編號1所示之對話，是某女
  子要拿毒品搖頭丸施用等語（見偵卷一第359頁反面），並未
  說明雙方係因何種原因，而相約交付毒品。
⑶證人即行動電話門號0000000000號之申登人林建宏於審理中結
  證稱：行動電話門號0000000000號為伊幫朋友黃宣純申辦，都
  是黃宣純在使用，後來黃宣純前往臺北後，就沒有跟伊聯繫，
  如附件六編號1所示之通話並非伊所撥打等語（見本院卷七第4
  6頁至第48頁），不能證明被告林南課與某女子相約見面之原
  因為何。是綜以前開證據，無從認定被告林南課有如附表十六
  編號1所示販賣第二級毒品搖頭丸之犯行。
⑷另檢察官雖聲請傳喚黃宣純，經本院依法予以傳喚，囑警送達
  於黃宣純之戶籍地，惟黃宣純並未實際居住該址，而無從傳喚
  伊到庭作證等情，有有個人戶籍資料及本院送達證書等件存卷
  可考（見本院「查戶籍、在監押、前科資料」卷，本院卷八第
  13頁），而屬無法調查，亦無法為被告林南課不利之認定，附
  此敘明。
⒉有關如附表十六編號2所示部分：　　
⑴被告林南課於警詢中供承：如附件六編號2所示之對話，為某女
  子向其購買毒品神仙水4瓶，價格3,200等語（見偵卷一第360
  頁）；然於審理中翻異其詞，改稱：伊否認有此部分販賣第二
  級毒品犯行等語（見本院卷一第55頁反面、卷五第200頁），
  足見所述前後不一致，已然有疑。
⑵細譯如附件六編號2所示之通訊監察譯文內容：「某女子：那個
  ，他們想要叫（停頓）4瓶。林南課：跟他們講1瓶800。林南
  課：他們要來拿，還是你要來拿。某女子：我去。......某女
  子：對啊，就是這樣，啊是什麼「牌」。林南課：你到家我再
  跟你講，你就問他是要『ㄍㄥ的』還是『飄的』，就好了。某女子：
  好。......」等情（見警聲搜卷第335頁），可知某女子係幫
  他人向被告林南課詢價，雙方顯未就交易之品項達成合意，而
  於該通話之後，雙方有無見面或交易事實，亦無從得知，實無
  法依憑上開通訊監察譯文，佐證被告林南課於警詢時不利於己
  供述之真實性。此外，復查無其他積極證據，足以證明被告林
  南課有如附表十六編號2所示之販賣第二級毒品神仙水之犯行
  ，故此部分應為無罪之諭知。
⑶至檢察官聲請傳喚行動電話門號0000000000號之申登人李姮萱
  ，經本院依法傳喚而未到庭，審酌伊現因遷出國外，且疫情嚴
  峻無法返台等情，有威寶電信資料查詢表、個人戶籍資料、送
  達證書、本院公務電話紀錄、陳報狀及銀行帳戶相關資料等件
  存卷可考（見本院卷一第208頁，本院「查戶籍、在監押、前
  科資料」卷，「送達證書」卷三，本院卷六第337頁至第347頁
  、第409頁），本院認伊於審理中有無法到庭接受交互詰問而
  為陳述之情形，故不再予以傳訊，併此說明。
⒊有關如附表十六編號3所示部分：　
⑴被告林南課與某女子於101年12月19日有如附件六編號3所示之
  通話內容等情，有通訊監察譯文在卷可稽（見警聲搜卷第339
  頁），依上揭通訊監察譯文所示，僅可證明該女子要求被告林
  南課將某物品1支交給「星星」並後付金錢，至於該物品所指
  為何，實無從辨別。
⑵被告林南課於警詢中雖供承：如附件六編號3所示之對話，「1
  支」是指神仙水，價格600等語（見偵卷一第362頁反面）。惟
  證人即行動電話0000000000號之使用人康雅婷於審理中結證稱
  ：伊沒有向被告林南課購買過1支東西600元，身邊的朋友沒有
  人叫作「星星」，不知道「星星」是什麼意思，因為時間經過
  太久，對於如附件六編號3所示之對話，伊已無印象等語（見
  本院卷七第402頁至第406頁），則否認伊曾向被告林南課購買
  毒品神仙水。因此，上揭通話內容是否涉及第二級毒品神仙水
  之交易、被告林南課有無確實交付該毒品，容有疑議。又無其
  他積極證據，足以證明被告林南課如附表十六編號3所示販賣
  第二級毒品神仙水之犯行，自應為無罪之諭知。
⒋有關如附表十六編號4所示部分：　
⑴證人即行動電話門號0000000000號之使用人林庭毅先於偵查中
  結證稱：伊於101年5月12日向被告林南課購買毒品愷他命1小
  包，約2至3公克，價格1,300元，當天有拿到毒品愷他命，錢
  也有支付給被告林南課等語（見他卷第259頁）；嗣於審理中
  改稱：102年5月12日伊有拿毒品，但不是向被告林南課購買，
  伊跟酒店的人買好毒品，先放在被告林南課那邊，有需要才過
  去拿，因為伊等會一起抽毒品愷他命煙等語（見本院卷六第19
  1頁），足徵證人林庭毅所為證述前後不一致，已有瑕疵。
⑵被告林南課於偵查時雖供稱：如附件六編號4所示之對話，係證
  人林庭毅要向其買毒品愷他命1小包，其交付毒品愷他命給證
  人林庭毅，有收到1,000元等語（見他卷第208頁），然酌以其
  未具體詳盡說明交易時間、地點或經過，且交易金額部分亦與
  證人林庭毅所稱之價格不相吻合，故被告林彣權於當日是否確
  有販賣毒品愷他命予證人林庭毅之情，尚存疑義。
⑶再觀如附件六編號4所示之通訊監察譯文，不僅全無任何與毒品
  交易有關之數量、金額，更未提及毒品種類或販賣毒品之暗語
  ，不足以佐證被告林南課於如附件六編號4所示之時間，有販
  賣毒品愷他命予證人林庭毅。
⑷綜上，證人林庭毅歷次證述前後不一而有瑕疵，又伊所述與被
  告林南課供述內容互核不符，且無其他補強證據之情況下，尚
  難僅憑前揭事證而為不利於被告林南課之認定，此部分應為無
  罪之判決。
⒌有關如附表十六編號5所示部分：　
⑴證人林庭毅於偵查中結證稱：伊於102年7月21日5至6時許，去
  店裡找被告林南課，2人一起走到公廁後，伊向被告林南課購
  買毒品愷他命1小包，價格1,300元，一手交錢，一手交貨等語
  （見他卷第259頁反面）；於審理中則結證稱：伊於102年7月2
  1日本來要向被告林南課購買毒品愷他命，因為被告林南課開
  價1,300元、1,400元，該次交易沒有成功，只是一起施用等語
  （見本院卷六第191頁至第192頁）。從而，證人林庭毅前後證
  述互有矛盾，真實與否，顯屬有疑。
⑵被告林南課於偵查時雖供承：102年7月21日5至6時許，林庭毅
  到八方酒店找其，2人一起走到公廁，其販賣毒品愷他命1小包
  給林庭毅，價格1,000元，一手交錢，一手交貨等語（見他卷
  第208頁）；嗣於翻異其詞，並辯稱：其沒有如附表十六編號5
  所示販賣第三級毒品之犯行等語（見本院卷一第55頁反面、卷
  五第200頁）。然除證人林庭毅前後矛盾之證述外，卷內復無
  其他證據資料足以佐證被告林南課之供述為真，況且，此2人
  所述交易金額亦有歧異。從而，此部分尚乏充分證據認定被告
  林南課確有如附表十六編號5所示之犯行，本於「罪證有疑唯
  利被告」原則，不能遽為被告林南課不利之認定。
㈧有關公訴意旨㈧被告林彣權、蕭嘉琪及林南課部分：
⒈有關如附表十七編號1所示部分：　
⑴被告林彣權於偵查時雖供承：證人李哲宇於101年12月14日要向
  其購買毒品愷他命1包，因為其急著要出門，就一直催促，後
  來證人李哲宇來到臺北市中山區六條通附近之其住處，其將毒
  品愷他命1包拿給證人李哲宇，證人李哲宇則交給其1,000元或
  1,100元等語（見他卷第197頁）。然上揭供述與其於警詢中供
  稱：證人李哲宇於101年12月14日要要來其住處一起抽毒品愷
  他命煙，沒有販賣毒品予證人李哲宇等語（見偵卷一第436頁
  反面至第437頁）內容互有扞格，已難盡信。
⑵證人李哲宇於警詢中及偵查時均證稱：當時伊要到被告林彣權
  住處抽毒品愷他命煙，被告林彣權沒有跟伊收錢，伊並非向被
  告林彣權購買毒品等語（見偵卷一第486頁，他卷第213頁），
  否認被告林彣權販賣毒品愷他命予伊。
⑶觀以被告林彣權與證人李哲宇於101年12月14日固有如附件七編
  號2所示之通訊監察譯文（見警聲搜卷第315頁、第374頁），
  證人李哲宇表示「聽說你東西很多」，被告林彣權回覆「對啊
  ，你要就快，我要出門」，然雙方未提及任何有關毒品交易之
  數量或價金等暗語，故不足以佐證被告林彣權於偵查時自承販
  賣毒品愷他命予證人李哲宇之供述為真。況該段通話內容（按
  ：如附件七編號2與如附件八編號1所示之通訊監察譯文，為同
  一內容），經本院認定僅屬雙方轉讓毒品愷他命之對話（甲、
  有罪部分，貳、實體部分㈦⒌）。從而，此部分被訴事實，除
  被告林彣權偵查中不利於己之供述外，別無其他證據可資補強
  ，不得認有如附表十七編號1所示之販賣毒品犯行。
⒉有關如附表十七編號2所示部分：　
⑴被告林彣權與蕭嘉琪於101年12月14日，有如附件七編號3所示
  之通話內容，固有通訊監察譯文存卷可佐（見警聲搜卷第305
  頁）。
⑵惟被告蕭嘉琪於警詢中供稱：如附件七編號3所示之對話，雙方
  是在談送毒品，其幫忙被告林彣權去送毒品給他人，至於販賣
  對象及數量、價格，其已不記得等語（見偵卷一第519頁）；
  然於偵查時則改稱：如附件七編號3所示之對話，雙方在談送
  毒品，有人要毒品愷他命，被告林彣權才去送，其不記得送到
  何處等語（見他卷第222頁），足見其所述前後不一致，已然
  有疑。
⑶被告林彣權於警詢中供稱：如附件七編號3所示之對話，其詢問
  被告蕭嘉琪是否要去拿毒品，被告蕭嘉琪說不是，然後被告蕭
  嘉琪來住處找其，因沒有鑰匙而叫其開門等語（見偵卷一第43
  2頁正反面）；但於偵查時改稱：如附件七編號3所示之對話，
  「餅乾」是其室友鄭羽萱，被告蕭嘉琪要鄭羽萱幫忙開門，被
  告蕭嘉琪跟其拿毒品搖頭丸及愷他命，要拿去被告蕭嘉琪之乾
  姊及朋友家，事後也有回帳給其，但其不記得數量及金額等語
  （見他卷第198頁），前後所述有所出入，又與被告蕭嘉琪之
  陳述內容不一致，亦屬可疑。
⑷復觀諸如附件七編號3所示之通訊監察譯文之內容，被告蕭家琪
  表示：「現在要回家（停頓）那個、拿東西」、「人家要那個
  」，被告林彣權詢問：「跟早上一樣嘛」，被告蕭家琪覆以「
  嗯，對，去送」等情，彼2人使用「那個」之隱晦字句，全無
  關於毒品之代號、數量或價格，亦不能得知由何人「去送」，
  實無法依憑上開通訊監察譯文，佐證被告蕭嘉琪及林彣權於警
  詢中、偵查時所述之真實性，更不足以證明被告林彣權與蕭嘉
  琪有販賣毒品搖頭丸及愷他命之犯意聯絡，而為如附表十七編
  號2所示犯行之共犯關係，是應為被告林彣權及蕭嘉琪有利之
  認定。
⒊有關如附表十七編號3所示部分：
⑴被告蕭嘉琪於警詢中及偵查時雖證稱：如附件七編號4所示之對
  話，是被告林彣權交代其去幫忙送毒品，送的是毒品搖頭丸2
  顆、愷他命2顆及神仙水2瓶到八方酒店，錢是被告林彣權跟客
  人處理，其沒有收錢等語（見偵卷一第519頁至第520頁），衡
  以被告蕭嘉琪係接獲被告林彣權之通知，始將毒品送至八方酒
  店，且未實際收得價金，亦未在場見聞被告林彣權與收取毒品
  之對象洽談毒品交易，故至多僅能證明毒品交付之事實，尚不
  足為被告林彣權係將毒品販賣他人之認定。
⑵被告林彣權於警詢中供承：如附件七編號4所示之對話，是伊叫
  被告蕭嘉琪拿飲料、餅乾、搖頭丸2顆給其，其再無償提供毒
  品給該男子等語（見偵卷一第432頁反面）；復於偵查時供稱
  ：如附件七編號4所示之對話，是其叫被告蕭嘉琪拿毒品搖頭
  丸2顆、愷他命2包、神仙水2瓶到八方酒店給該男子；這是要
  拿去玩掉的，不會跟任何人收錢，但其怕被告蕭嘉琪生氣，不
  敢讓被告蕭嘉琪知道，就跟被告蕭嘉琪說不用收錢，其會處理
  等語（見他卷第198頁），可見被告林彣權均否認該毒品係因
  買賣而交付之。
⑶參以如附件七編號4所示之通訊監察譯文所示：「蕭嘉琪：你錢
  收了嗎？林彣權：我會處理。」（見警聲搜卷第305頁至第306
  頁），見被告林彣權僅以「我會處理」一語帶過，實不能證明
  被告林彣權實際上確有向他人收取對價。況此部分之對話（按
  ：如附件七編號4與如附件八編號2所示之通訊監察譯文，為同
  一內容），業經本院認定為被告林彣權及蕭嘉琪共同轉讓毒品
  搖頭丸2顆、愷他命2包及神仙水2瓶予某男子之情（甲、有罪
  部分，貳、實體部分㈦⒍），復無其他證據足以證明彼等除轉
  讓上揭毒品外，尚於同日販賣毒品搖頭丸2顆、愷他命2包及神
  仙水2瓶予其他不詳之人，故被告林彣權及蕭嘉琪此部分被訴
  之犯行，自應為無罪之諭知。
⒋有關如附表十七編號4所示部分：
⑴被告林彣權於警詢中雖坦稱：如附件七編號7所示之通話內容，
  為其幫某女子調毒品愷他命，沒有抽頭營利等語（見偵卷一第
  434頁），然此不利於己之供述，尚待其他補強證據加以佐實
  。
⑵觀如附件七編號7所示之通訊監察譯文所示：「......某女子：
  你那裡有煙嗎？林彣權：有。某女子：你拿來心漾給我好嗎？
  現金啦，快一點。林彣權：你要幾包香煙？某女子：1包。林
  彣權：12喔。某女子：12，好，你要給我多一點喔，A9包廂。
  」等情（見警聲搜卷第308頁），固可認某女子要求被告林彣
  權送「香煙」1包至酒店包廂之情，然所謂「香煙」是否即指
  毒品愷他命，尚難以由前開通訊監察譯文加以推斷，故不足以
  作為補強證明被告林彣權販賣毒品愷他命犯行之用。
⑶證人即行動電話門號0000000000號之使用人鄧心渝於審理中結
  證稱：伊不會抽煙，對於如附件七編號7所示之對話及被告林
  彣權或心漾酒店各節，均無印象等語（見本院卷六第285頁至
  第287頁），並未指證被告林彣權販賣毒品愷他命予伊。此外
  ，卷內查無其他積極證據，從而，本院無從對被告林彣權被訴
  此部分犯行有罪之認定。
⒌有關如附表十七編號5所示部分：　
⑴被告林南課於偵查時雖供稱：如附件七編號8所示之對話，伊與
  被告郭辰在討論毒品搖頭丸，被告郭辰想要毒品搖頭丸70顆，
  因為被告林彣權有伊住處的鑰匙，伊不知道被告林彣權有沒有
  取走這些毒品搖頭丸，經過查看的結果，被告林彣權沒有取走
  ，因此伊就給被告郭辰毒品搖頭丸，但已不記得數量等語（見
  他卷第207頁）。
⑵然觀諸如附件七編號8所示之通訊監察譯文內容所示，被告林南
  課與郭辰之交談內容，僅互相確認某物品之數量，別無其他可
  疑涉及毒品買賣之暗語或代號（見警聲搜卷第340頁至第341頁
  ），故無從認定渠等通話之用意係為進行毒品交易，且不足以
  佐證被告林南課所述交付毒品搖頭丸予被告郭辰乙節為真。此
  外，卷內亦乏事證可資認定被告林彣權與證人林南課共同販賣
  毒品搖頭丸予被告郭辰，自不能證明彼等有如附表十七編號5
  所示共同販賣第二級毒品之犯行。　
⒍有關如附表十七編號6所示部分：　
⑴證人林庭毅於偵查時及審理中結證稱：伊於102年2月23日要向
  被告林彣權購買毒品愷他命6小包，1小包2至3公克，價格1,30
  0元，因為數量不夠，當天只拿到1包，地點在臺北市中山區林
  森北路之被告林彣權住處等語（見他卷第259頁，本院卷六第1
  96頁）。　
⑵被告林彣權於偵查時雖供承：如附件七編號9所示之對話，證人
  林庭毅想要轉賣其的毒品愷他命，但其不想給，因為證人林庭
  毅都是賒欠價金；後來證人林庭毅將毒品愷他命6包全部拿走
  ，過很久才付清價款，每包交易價格為900元至1,000元等語（
  見他卷第196頁）。酌以被告林彣權、證人林庭毅所述雙方交
  易毒品之數量及價金等內容有重大歧異，故不能憑此認定被告
  林彣權確有如公訴意旨所指販賣毒品愷他命6包予證人林庭毅
  之事實。
⑶參以如附件七編號9所示之通訊監察譯文內容所示：「......林
  庭毅：我『外帶』6份。林彣權：你媽啦，我跟你講，我這邊全
  部要沒了，現在留著是要往上抬的，你把我用走，我事後就定
  不到啦，就賺不到錢啦，你那邊拿走，我就沒有錢賺啦。林庭
  毅：有啊，我今天會給你本啊。林彣權：給我本有屁用喔，事
  後就定不到啦。......」（見警聲搜卷第323頁），不僅未見
  被訴交易毒品種類或價金之代號或暗語，又依雙方之語意，彼
  等顯然未就「『外帶』6份」達成合意，更難以推斷當時交易是
  否完成。故綜以此一通訊監察譯文，亦不足以作為證人林庭毅
  所為向被告林彣權購毒證述之補強證據。承上，被告林彣權如
  附表十七編號6所示之販賣毒品愷他命之犯行即不能證明，應
  為其無罪之判決。
⒎有關如附表十七編號7所示部分：　
⑴證人周雅瑛先於偵查時結證稱：如附件七編號10所示之對話，
  其中「18」指伊以1,800元向被告林彣權購買毒品愷他命1包，
  由被告林彣權送到伊位在臺北市中山區錦州街之住處；被告林
  彣權交付伊毒品愷他命1包3公克，伊給被告林彣權1,800元等
  語（見他卷第275頁），然於審理中改稱：如附件七編號10所
  示之對話，是伊請被告林彣權幫忙買後，拿到伊住處，伊打給
  被告林彣權，不只一次，對於上述通訊監察譯文之內容，伊已
  經沒有印象等語（見本院卷六第407頁），足見上開證述內容
  前後互有扞格，而有瑕疵。
⑵參如附件七編號10所示之通訊監察譯文所示：「周雅瑛：你有
  幫我問嗎？林彣權：有，18。周雅瑛：好啊，你可以叫他幫我
  拿過來。林彣權：就是我啊。周雅瑛：那你到頂好旁邊大樓坐
  電梯上來8樓。......林彣權：你要現金給我。周雅瑛：我知
  道。」（見警聲搜卷第327頁）。徵以該通訊監察譯文之內容
  ，尚難辨明被告林彣權與證人周雅瑛間，究因代購或買賣之原
  因，而相約見面「拿過來」、「要現金」，不足以作為證人周
  雅瑛於偵查時指證被告林彣權販賣毒品愷他命1包等節之補強
  證據。
⑶被告林彣權於警詢中供承：如附件七編號10所示之對話，為某
  女子要其幫忙問哪裡有毒品愷他命等語（見他卷第436頁），
  即其否認販賣毒品予某女子之犯行。從而，被告林彣權此部分
  被訴犯行既尚乏卷證可證，本院無從為有罪之判斷。
⒏有關如附表十七編號8所示部分：　
⑴證人林庭毅於偵查時結證稱：伊平均1至2星期會跟被告林彣權
  購買毒品愷他命1次，每次1小包，每包價格1300元，伊已不記
  得地點現等語（見他卷第259頁），然於審理中改稱：當時伊
  與被告林彣權住在一起，會一起購買毒品愷他命，具體時間已
  不記得等語（見本院卷六第192頁），酌以上開證述前後不一
  ，且未能具體詳述各次毒品交易之時間、地點，故其指證平均
  每1至2星期會向被告林彣權購買毒品之情，是否屬實，已非無
  疑。
⑵被告林彣權於偵查中供稱：證人林庭毅平均1星期會跟伊購買2
  至3次毒品愷他命，1次買1小包，都是算成本價，有800元、12
  00元、1300元，少數幾次是1,300元等語（見他卷第196頁至第
  197頁），核與證人林庭毅所述情節不符。此外，復無其他積
  極證據堪以證明，本院尚難認定被告林彣權有如附表十七編號
  8所示販賣第三級毒品愷他命之犯行。
綜上所述，公訴意旨認被告李哲宇等9人涉犯如附表十一至十七
  所示之販賣第二級、第三級毒品犯行；被告郭辰涉犯如附表十
  八所示之轉讓第三級毒品犯行所依憑之證據，顯均未達於通常
  一般人不致有所懷疑，而得確信其為真實之程度。此外，檢察
  官復未提出其他積極證據以資證明，其等犯罪嫌疑仍有不足，
  揆諸前揭法條及判例意旨，自應為無罪判決之諭知，以昭審慎
  。
據上論斷，應依刑事訴訟法刑事訴訟法第299條第1項前段、第30
1條第1項，修正前毒品危害防制條例第4條第2項、第3項、第6 
項、第17條第2項，毒品危害防制條例第18條第1項前段、第19條
第1項，修正前藥事法第83條第1項，刑法第11條、第2條第1項前
段、第28條、第25條第2 項、第55條前段、第51條第5款、第38
條第1項、第38條之1第1項前段、第3項、第40條之2第1項，判決
如主文。
本案經檢察官陳明進提起公訴，檢察官孟令士到庭執行職務
中　　華　　民　　國　　110 　年　　3 　　月　　29　　日
                  刑事第六庭  審判長法  官  黃傅偉
                                    法  官  劉俊源
                                    法  官  洪翠芬
上正本證明與原本無異。
如不服本判決應於收受送達後20日內向本院提出上訴書狀，並應
敘述具體理由；其未敘述上訴理由者，應於上訴期間屆滿後20日
內向本院補提理由書（均須按他造當事人之人數附繕本）「切勿
逕送上級法院」。
                                    書記官  蘇瑩琪
中　　華　　民　　國　　110 　年　　3 　　月　　30　　日
附錄本案論罪科刑法條全文：
104年2月4日修正前毒品危害防制條例第4條
製造、運輸、販賣第一級毒品者，處死刑或無期徒刑；處無期徒
刑者，得併科新臺幣2千萬元以下罰金。
製造、運輸、販賣第二級毒品者，處無期徒刑或7年以上有期徒
刑，得併科新臺幣1千萬元以下罰金。
製造、運輸、販賣第三級毒品者，處5年以上有期徒刑，得併科
新臺幣7百萬元以下罰金。
製造、運輸、販賣第四級毒品者，處3年以上10年以下有期徒刑
，得併科新臺幣3百萬元以下罰金。
製造、運輸、販賣專供製造或施用毒品之器具者，處1年以上7年
以下有期徒刑，得併科新臺幣1百萬元以下罰金。
前五項之未遂犯罰之。

108年12月17日修正前毒品危害防制條例第4條
製造、運輸、販賣第一級毒品者，處死刑或無期徒刑；處無期徒
刑者，得併科新臺幣2千萬元以下罰金。
製造、運輸、販賣第二級毒品者，處無期徒刑或7年以上有期徒
刑，得併科新臺幣1千萬元以下罰金。
製造、運輸、販賣第三級毒品者，處7年以上有期徒刑，得併科
新臺幣7百萬元以下罰金。
製造、運輸、販賣第四級毒品者，處5年以上12年以下有期徒刑
，得併科新臺幣三百萬元以下罰金。
製造、運輸、販賣專供製造或施用毒品之器具者，處1年以上7年
以下有期徒刑，得併科新臺幣1百萬元以下罰金。
前五項之未遂犯罰之。

104年12月2日修正前藥事法第83條
明知為偽藥或禁藥，而販賣、供應、調劑、運送、寄藏、牙保、
轉讓或意圖販賣而陳列者，處7年以下有期徒刑，得併科新臺幣5
百萬元以下罰金。
犯前項之罪，因而致人於死者，處7年以上有期徒刑，致重傷者
，處3年以上12年以下有期徒刑。
因過失犯第一項之罪者，處2年以下有期徒刑、拘役或科新臺幣3
0萬元以下罰金。
第一項之未遂犯罰之。

附表一（有關賴俊佑，被訴販賣毒品部分）
對應之起訴書犯罪事實 販毒者(共犯) 購毒者 交易時間/地點 交易之毒品種類/數量/價格（新臺幣） 宣告刑 沒收 起訴書附表1編號6 賴俊佑 某女子（行動電話門號0000000000之使用人） 郭辰 102年3月14日1時23分許後之某時/八方酒店樓下（由左列之某女子交付毒品予購毒者） 搖頭丸/100顆/2萬1,000元 賴俊佑共同犯販賣第二級毒品罪，處有期徒刑柒年肆月。 扣案如附表九編號1及2所示之物沒收之。 未扣案之犯罪所得新臺幣伍佰元沒收之，於全部或一部不能沒收或不宜執行沒收時，追徵其價額。 

附表二（有關郭辰，被訴販賣毒品部分）
編號 對應之起訴書犯罪事實 販毒者(共犯) 購毒者 交易時間/地點 交易之毒品種類/數量/價格（新臺幣） 宣告刑 沒收 1 起訴書附表2編號1 郭辰  賴俊佑 101年10月10日1時46分許/臺北市○○區○○○路0段00號6樓之9之賴俊佑租屋處 搖頭丸/4顆/ 1,400元 郭辰犯販賣第二級毒品罪，處有期徒刑柒年貳月。 扣案如附表九編號3至5所示之物均沒收之。 未扣案之犯罪所得新臺幣壹仟肆佰元沒收之，於全部或一部不能沒收或不宜執行沒收時，追徵其價額。 2 起訴書附表2編號7  郭辰  周金陵（行動電話門號：0000000000號之使用人，起訴書記載為「某女子」，應予更正） 101年12月6日8時21分許/某地點 愷他命/數量不詳/金額採最有利於被告之認定即1,000元（起訴書記載為「金額不詳」，逕予更正）  郭辰犯販賣第三級毒品罪，處有期徒刑伍年貳月。 扣案如附表九編號3至5所示之物均沒收之。 未扣案之犯罪所得新臺幣壹仟元沒收之，於全部或一部不能沒收或不宜執行沒收時，追徵其價額。 3 起訴書附表2編號8  郭辰  張家青（原名：胡家青，行動電話門號：0000000000號之使用人） 101年12月13日6時32分許/臺北市中山區農安街之時尚會館 神仙水/2瓶/1,200元（未遂；起訴書誤認為數量及金額為「2或3瓶、1,200或1,800元」，且屬既遂，逕予更正）   郭辰犯販賣第二級毒品未遂罪，處有期徒刑壹年玖月。 扣案如附表九編號3至5所示之物均沒收之。 4 起訴書附表2編號9  郭辰  蕭嘉琪 101年6月至同年12月28日前之某日/某地點 愷他命/3公克/金額採最有利於被告之認定即1,000元（起訴書記載為「每次1,000元至1,500元不等」，應予更正） 郭辰犯販賣第三級毒品罪，處有期徒刑貳年陸月。 扣案如附表九編號3至5所示之物均沒收之。  5 起訴書附表2編號11  郭辰  某男子（行動電話門號：0000000000之使用人） 101年12月31日21時49分許/某地點 搖頭丸3顆、愷他命3.5公克/總價2,700元 郭辰犯販賣第二級毒品罪，處有期徒刑參年陸月。 扣案如附表八編號1所示之物沒收銷燬之。 扣案如附表九編號3至5所示之物均沒收之。 未扣案之犯罪所得新臺幣貳仟柒佰元沒收之，於全部或一部不能沒收或不宜執行沒收時，追徵其價額。 6 起訴書附表2編號13 郭辰  蕭嘉琪 102年2月26日3時15分許之後/某酒店（起訴書記載為「八方酒店樓下」，逕予更正） 愷他命/3.5公克/1,500元 郭辰犯販賣第三級毒品罪，處有期徒刑貳年陸月。 扣案如附表九編號3至5所示之物均沒收之。  7 起訴書附表2編號16  郭辰  陳妍榛（行動電話門號：0000000000之申登人） 102年3月19日22時14分許之前某時/某地點 愷他命1小包（3.5公克)/ 1,300元/未遂 郭辰犯販賣第三級毒品未遂罪，處有期徒刑貳年捌月。 扣案如附表九編號3至5所示之物均沒收之。 8 起訴書附表2編號17 郭辰  葉芊妤（行動電話門號：0000000000之申登人，起訴書記載「某女子」，應予更正） 102年4月23日3時7分許之後某時/某地點 神仙水/2瓶/總價1,000元 郭辰犯販賣第二級毒品罪，處有期徒刑參年陸月。 扣案如附表九編號3至5所示之物均沒收之。 未扣案之犯罪所得新臺幣壹仟元沒收之，於全部或一部不能沒收或不宜執行沒收時，追徵其價額。 9 起訴書附表2編號18 郭辰  黃韻樺（行動電話門號：0000000000之使用人，起訴書記載為「某女子」，應予更正） 102年5月13日20時29分許/某地點 愷他命/3.5公克/1,300元（未遂；起訴書認已既遂，逕予更正） 郭辰犯販賣第三級毒品未遂罪，處有期徒刑貳年捌月。 扣案如附表八編號2、如附表九編號3至5所示之物均沒收之。 

附表三（有關劉信輝，被訴販賣毒品部分）
對應之起訴書犯罪事實 販毒者 購毒者 交易時間/地點 交易之毒品種類/數量/價格（新臺幣） 宣告刑 沒收 起訴書附表3編號3 劉信輝 洪泳琪（行動電話門號0000000000號之使用人；起訴書記載為「綽號小鑽之女子」，應予更正）  101年12月15日6時8分許/臺北市松山區亞伯汽車旅館 神仙水/2瓶（未遂） 劉信輝犯販賣第二級毒品未遂罪，處有期徒刑參年捌月。 扣案如附表九編號6所示之物沒收之。 

附表四（有關鄒年濱、郭辰，被訴販賣毒品部分）
對應之起訴書犯罪事實 販毒者(共犯) 購毒者 交易時間/地點 交易之毒品種類/數量/價格（新臺幣） 宣告刑 沒收 起訴書附表4編號3 鄒年濱 郭辰  林傅雪（行動電話門號：0000000000號之申登人） 101年12月14日6時32分許後之某時/八方酒店樓下 愷他命/1小包（3公克）/1,000元 鄒年濱共同犯販賣第三級毒品罪，處有期徒刑伍年貳月。 郭辰共同犯販賣第三級毒品罪，處有期徒刑伍年貳月。 扣案如附表九編號5及7所示之物均沒收之。 未扣案之鄒年濱犯罪所得新臺幣壹仟元沒收之，於全部或一部不能沒收或不宜執行沒收時，追徵其價額。 

附表五（有關謝效恩，被訴販賣毒品部分）
編號 對應之起訴書犯罪事實 販毒者(共犯) 購毒者 交易時間/地點 交易之毒品種類/數量/價格（新臺幣） 宣告刑 沒收 1 起訴書附表5編號3 謝効恩 郭永珍（行動電話門號：0000000000號之申登人） 101年12月16日3時51分許後之某時/臺北市中山區錦州街附近之麥當勞速食店 愷他命/1包（2.8公克） /1,500元 謝効恩犯販賣第三級毒品罪，處有期徒刑伍年貳月。 扣案如附表九編號8所示之物沒收之。 未扣案之犯罪所得新臺幣壹仟伍佰元沒收之，於全部或一部不能沒收或不宜執行沒收時，追徵其價額。 2 起訴書附表5編號4  謝効恩 郭永珍（行動電話門號：0000000000號之申登人） 101年12月29日2時16分許後之某時/臺北市中山區錦州街附近之麥當勞速食店 愷他命/1包（2.8公克） /1,500元 謝効恩犯販賣第三級毒品罪，處有期徒刑伍年貳月。 扣案如附表九編號8所示之物沒收之。 未扣案之犯罪所得新臺幣壹仟伍佰元沒收之，於全部或一部不能沒收或不宜執行沒收時，追徵其價額。 3 起訴書附表5編號5  謝効恩 郭永珍（行動電話門號：0000000000號之申登人） 101年12月30日4時36分許後之某時/臺北市中山區錦州街附近之麥當勞速食店 愷他命/1包（2.8公克） /1,500元 謝効恩犯販賣第三級毒品罪，處有期徒刑伍年貳月。 扣案如附表九編號8所示之物沒收之。 未扣案之犯罪所得新臺幣壹仟伍佰元沒收之，於全部或一部不能沒收或不宜執行沒收時，追徵其價額。 4 起訴書附表5編號6  謝効恩 郭永珍（行動電話門號：0000000000號之申登人） 102年1月1日6時許後之某時/臺北市中山區錦州街附近之麥當勞速食店 愷他命/1包（2.8公克） /1,500元 謝効恩犯販賣第三級毒品罪，處有期徒刑伍年貳月。 扣案如附表九編號8所示之物沒收之。 未扣案之犯罪所得新臺幣壹仟伍佰元沒收之，於全部或一部不能沒收或不宜執行沒收時，追徵其價額。 5 起訴書附表5編號7  謝効恩 郭永珍（行動電話門號：0000000000號之申登人） 102年1月5日5時2分許後之某時/臺北市中山區錦州街附近之麥當勞速食店 愷他命/1包（2.8公克） /1,500元 謝効恩犯販賣第三級毒品罪，處有期徒刑伍年貳月。 扣案如附表九編號8所示之物沒收之。 未扣案之犯罪所得新臺幣壹仟伍佰元沒收之，於全部或一部不能沒收或不宜執行沒收時，追徵其價額。 6 起訴書附表5編號8 謝効恩 郭永珍（行動電話門號：0000000000號之申登人） 102年1月24日4時44分許後之某時/臺北市中山區錦州街附近之麥當勞速食店 愷他命/1包（2.8公克） /1,500元 謝効恩犯販賣第三級毒品罪，處有期徒刑伍年貳月。 扣案如附表九編號8所示之物沒收之。  7 起訴書附表5編號9  謝効恩 郭永珍（行動電話門號：0000000000號之申登人） 102年1月25日4時25分許後之某時/臺北市中山區錦州街附近之麥當勞速食店 愷他命/1包（2.8公克） /1,500元 謝効恩犯販賣第三級毒品罪，處有期徒刑伍年貳月。 扣案如附表九編號8所示之物沒收之。  8 起訴書附表5編號10 謝効恩 郭永珍（行動電話門號：0000000000號之申登人） 102年1月26日6時21分許後之某時/臺北市中山區錦州街附近之麥當勞速食店 愷他命/1包（2.8公克） /1,500元 謝効恩犯販賣第三級毒品罪，處有期徒刑伍年貳月。 扣案如附表九編號8所示之物沒收之。  9 起訴書附表5編號11 謝効恩 郭永珍（行動電話門號：0000000000號之申登人） 102年3月14日4時47分許後之某時/臺北市中山區錦州街附近之麥當勞速食店 愷他命/1包（2.8公克） /1,500元 謝効恩犯販賣第三級毒品罪，處有期徒刑伍年貳月。 扣案如附表九編號8所示之物沒收之。  

附表六（有關林彣權、林南課、蕭嘉琪，被訴販賣毒品部分）
編號 對應之起訴書犯罪事實 販毒者(共犯) 購毒者 交易時間/地點 交易之毒品種類/數量/價格（新臺幣） 宣告刑 沒收 1 起訴書附表7編號1 林彣權 林南課 鄭羽萱(原名：鄭媄竹，行動電話門號0000000000之使用人）、林庭毅（行動電話門號0000000000之使用人） 101年11月27日9時56分許/臺北市○○區○○街00號9樓之10之林南課租屋處 愷他命/1小包（重量不詳）/金額採最有利於被告之認定即1,000元（起訴書記載為「1,300元」，逕予更正） 林彣權共同犯販賣第三級毒品罪，處有期徒刑伍年貳月。 林南課共同犯販賣第三級毒品罪，處有期徒刑伍年貳月。 扣案如附表九編號9及10所示之物均沒收之。 未扣案之林彣權犯罪所得新臺幣壹仟元沒收之，於全部或一部不能沒收或不宜執行沒收時，追徵其價額。 2 起訴書附表7編號5  林彣權 蕭嘉琪 蕭嘉琪之友人 101年12月23日5時54分許後之某時/臺北市中山區林森北路「錢櫃」KTV旁之某蕭嘉琪友人住處 神仙水2瓶、搖頭丸3顆/總價2,400元 林彣權共同犯販賣第二級毒品罪，處有期徒刑柒年貳月。 蕭嘉琪共同犯販賣第二級毒品罪，處有期徒刑柒年。 扣案如附表九編號10及11所示之物均沒收之。 未扣案之林彣權犯罪所得新臺幣貳仟肆佰元沒收之，於全部或一部不能沒收或不宜執行沒收時，追徵其價額。 3 起訴書附表7編號6  林彣權 蕭嘉琪 蕭嘉琪之友人 101年12月30日18時10分許/某地點 搖頭丸/3顆/總價1,400元 林彣權共同犯販賣第二級毒品罪，處有期徒刑柒年貳月。 蕭嘉琪共同犯販賣第二級毒品罪，處有期徒刑柒年。 扣案如附表九編號10及11所示之物均沒收之。 未扣案之林彣權犯罪所得新臺幣壹仟肆佰元沒收之，於全部或一部不能沒收或不宜執行沒收時，追徵其價額。 

附表七（有關被告賴俊佑等8人，被訴轉讓毒品部分）
編號 對應之起訴書犯罪事實 轉讓者(共犯) 受讓者 時間/地點 毒品種類/數量（無償提供） 宣告刑 沒收 1 起訴書附表8編號1 林彣權 蕭嘉琪 101年11月間之某時/臺北市○○區○○○路0段000巷0號5樓之林彣權住處（起訴書記載為「地點不詳」，應予更正） 愷他命、搖頭丸/數量不詳 林彣權犯修正前藥事法第八十三條第一項之轉讓禁藥罪，處有期徒刑柒月。 -- 2 起訴書附表8編號2 林彣權 李哲宇 101年12月14日上午8時22分許後之某時/林彣權租屋處 愷他命/數量不詳 林彣權犯修正前藥事法第八十三條第一項之轉讓偽藥罪，處有期徒刑捌月。 扣案如附表九編號10所示之物沒收之。 3 起訴書附表8編號3  林彣權 蕭嘉琪 某男子（行動電話門號：0000000000號之使用人，起訴書記載為「綽號『小姜』之某男子」，逕予更正） 101年12月16日3時43分許後之某時/八方酒店 愷他命2包、搖頭丸2顆、神仙水2瓶 林彣權共同犯修正前藥事法第八十三條第一項之轉讓禁藥罪，處有期徒刑捌月。 蕭嘉琪共同犯修正前藥事法第八十三條第一項之轉讓禁藥罪，處有期徒刑柒月。 扣案如附表九編號10及11所示之物沒收之。 4 起訴書附表8編號5  鄒年濱 郭婉君（行動電話門號：0000000000號之申設人） 102年4月底/臺北市○○區○○○路000號7樓之1，F4之鄒年濱住處 愷他命、搖頭丸/數量不詳 鄒年濱犯修正前藥事法第八十三條第一項之轉讓禁藥罪，處有期徒刑柒月。 -- 5 起訴書附表8編號6  賴俊佑 張家青（行動電話門號：0000000000號之使用人） 102年5月1日9時33分許後之某時/賴俊佑住處（起訴書記載為地點「不詳」，應予更正） 一粒眠/1顆（起訴書漏未記載數量，應予補充） 賴俊佑犯修正前藥事法第八十三條第一項之轉讓偽藥罪，處有期徒刑捌月。 扣案如附表九編號1所示之物沒收之。 6 起訴書附表8編號7  林彣權 李哲宇 102年7月6日6時48分許之後某時/金昌酒店 愷他命煙/1根（起訴書記載為「3、4支」，逕予更正） 林彣權犯修正前藥事法第八十三條第一項之轉讓偽藥罪，處有期徒刑捌月。 -- 7 起訴書附表8編號8 鄒年濱 李哲宇 小姜 林彣權 102年7月21日10時許/春天夢幻旅館 愷他命/數量不詳 鄒年濱犯修正前藥事法第八十三條第一項之轉讓偽藥罪，處有期徒刑柒月。 -- 8 起訴書附表8編號9  劉信輝 王景珏 102年7月24日8時20分許/新北市○○區○○街000巷0弄0號3樓之劉信輝租屋處 愷他命/數量不詳 劉信輝犯修正前藥事法第八十三條第一項之轉讓偽藥罪，處有期徒刑柒月。 -- 

附表八：
編號 品名 數量 所有人 鑑定結果 備註 1 亞甲二氧甲基(含包裝罐貳佰捌拾貳只) 貳佰捌拾貳瓶(總淨重貳仟玖佰柒拾伍點陸肆公克，驗餘淨重貳仟玖佰陸拾參點貳捌公克) 郭辰 檢出第二級毒品搖頭丸（即MDMA、3,4-亞甲基雙氧甲基安非他命、3,4-Methylenedi-oxymethamphetamine）成分，總純質淨重29.74公克(見偵卷二第39頁反面) 本院103年度刑保管字第257號扣押物品清單編號3號(見本院卷七第191頁) 2 愷他命(含包裝袋伍只)  伍包(總淨重參佰玖拾捌點貳玖公克，驗餘總淨重參佰玖拾柒點柒陸公克) 郭辰 檢出第三級毒品愷他命成分，總純質淨重394.30公克(見偵卷二第39頁正反面) 本院103年度刑保管字第257號扣押物品清單編號1號(見本院卷七第191頁) 

附表九：
編號 品名 數量 所有人 備註 1 電子產品（行動電話，IMEI：00000000000000號）  壹支（含門號○○○○○○○○○○號之SIM卡壹張）  賴俊佑 本院103年度刑保管字第403號扣押物品清單編號1號(見本院卷七第305頁) 2 電子產品（行動電話，IMEI：000000000000000號） 壹支（含門號○○○○○○○○○○號之SIM卡壹張） 賴俊佑 本院103年度刑保管字第403號扣押物品清單編號1號(見本院卷七第305頁) 3 電子產品（電子磅秤） 貳台 郭辰 本院103年度刑保管字第396號扣押物品清單編號1號(見本院卷七第251頁) 4 分裝袋一批 壹包 郭辰 本院103年度刑保管字第396號扣押物品清單編號2號(見本院卷七第251頁) 5 電子產品（行動電話) 壹支（含門號○九三○○○一一七八號之SIM卡壹張） 郭辰 本院103年度刑保管字第404號扣押物品清單編號1號(見本院卷七第315頁) 6 電子產品（行動電話，IMEI：000000000000000號） 壹支（含門號○○○○○○○○○○號之SIM卡壹張） 劉信輝 本院103年度刑保管字第402號扣押物品清單編號1號(見本院卷七第291頁) 7 電子產品（行動電話，型號：S3，IMEI：000000000000000號） 壹支（含門號○○○○○○○○○○號之SIM卡壹張） 鄒年濱 本院103年度刑保管字第401號扣押物品清單編號1號(見本院卷七第285頁) 8 電子產品（行動電話，IMEI：000000000000000號） 壹支（含門號○九二七二五○○五二號之SIM卡壹張） 謝効恩 本院103年度刑保管字第287號扣押物品清單編號1號(見本院卷七第221頁) 9 電子產品 （行動電話，IMEI：000000000000000號） 壹支（含門號○○○○○○○○○○號之SIM卡壹張）  林南課 本院103年度刑保管字第286號扣押物品清單編號1號(見本院卷七第205頁)  10 電子產品（行動電話， IMEI：000000000000000號） 壹支（含門號○○○○○○○○○○號之SIM卡壹張） 林彣權 本院103年度刑保管字第405號扣押物品清單編號1號(見本院卷七第329頁) 11 電子產品（行動電話，型號：S2） 壹支（含門號○○○○○○○○○○號之SIM卡壹張） 蕭嘉琪 本院103年度刑保管字第400號扣押物品清單編號1號(見本院卷七第279頁) 

附表十：
編號 品名 數量 所有人 鑑定結果 備註 1 愷他命 2包(毛重5.3094公克，驗餘毛重5.3085公克) 賴俊佑 檢出第三級毒品愷他命成分(見臺北地檢署102年度偵字第18513號卷二《下稱偵卷二》第32頁) 本院103年度刑保管字第255號扣押物品清單編號1號(見本院卷七第175頁) 2 愷他命 1包(毛重3.0914公克，驗餘毛重3.09公克) 賴俊佑 檢出第三級毒品愷他命成分(見偵卷二第32頁)  本院103年度刑保管字第255號扣押物品清單編號2號(見本院卷七第175頁) 3 亞甲二氧甲基(淺藍色藥錠) 5顆(總淨重1.43公克，驗餘總淨重1.41公克)  賴俊佑 檢出第二級毒品搖頭丸（即MDMA、3,4-亞甲基雙氧甲基安非他命、3,4-Methylenedi-oxymethamphetamine）成分(見偵卷二第34頁) 本院103年度刑保管字第256號扣押物品清單編號1號(見本院卷七第183頁) 4 三級毒品其他(深藍色藥錠) 1顆(淨重0.35公克，驗餘淨重0.33公克) 賴俊佑 檢出第三級毒品對-氯安非他命成分 (見偵卷二第34頁) 本院103年度刑保管字第256號扣押物品清單編號2號(見本院卷七第183頁) 5 三級毒品其他(綠色藥錠) 1顆(淨重0.38公克，驗餘淨重0.36公克) 賴俊佑 檢出第三級毒品對-氯安非他命成分 (見偵卷二第34頁) 本院103年度刑保管字第256號扣押物品清單編號3號(見本院卷七第183頁) 6 K盤 1個 賴俊佑  本院103年度刑保管字第393號扣押物品清單編號1號(見本院卷七第235頁) 7 毒品器具（安非他命吸食器） 1組 賴俊佑  本院103年度刑保管字第393號扣押物品清單編號2號(見本院卷七第235頁) 8 毒品器具（玻璃球管） 2支 賴俊佑  本院103年度刑保管字第393號扣押物品清單編號3號(見本院卷七第235頁) 9 裝毒鐵盒 1盒 賴俊佑  本院103年度刑保管字第397號扣押物品清單編號1號(見本院卷七第263頁) 10 分裝袋 3包 賴俊佑  本院103年度刑保管字第397號扣押物品清單編號2號(見本院卷七第263頁) 11 三級毒品其他(亞甲基雙氧甲基卡西酮) 17包(總淨重369.17公克，驗餘淨重368.51公克) 郭辰 檢出第三級毒品3,4-亞甲基雙氧甲基卡西酮成分，總純質淨重7.38公克(見偵卷二第39頁反面) 本院103年度刑保管字第257號扣押物品清單編號2號(見本院卷七第191頁) 12 K盤(含分裝杓管及卡片) 1個 郭辰  本院103年度刑保管字第398號扣押物品清單編號1號(見本院卷七第269頁) 13 電子產品（行動電話，門號0000000000號） 1支 郭辰  本院103年度刑保管字第404號扣押物品清單編號1號(見本院卷七第315頁) 14 電子產品（行動電話，門號0000000000號） 1支 郭辰  本院103年度刑保管字第404號扣押物品清單編號1號(見本院卷七第315頁) 15 愷他命 2包(毛重3.4034公克，驗餘毛重3.4015公克) 劉信輝 檢出第三級毒品愷他命成分(見偵卷二第47頁) 本院103年度刑保管字第253號扣押物品清單編號1號(見本院卷七第165頁)  16 K盤(含卡片) 1個 劉信輝  本院103年度刑保管字第395號扣押物品清單編號1號(見本院卷七第247頁) 17 電子產品（行動電話，IMEI：000000000000000號，門號0000000000號） 1支 劉信輝  本院103年度刑保管字第402號扣押物品清單編號1號(見本院卷七第291頁) 18 電子產品（行動電話，門號0000000000號） 1支 劉信輝  本院103年度刑保管字第402號扣押物品清單編號1號(見本院卷七第291頁) 19 K盤 1個 鄒年濱  本院103年度刑保管字第394號扣押物品清單編號1號(見本院卷七第243頁) 20 愷他命 18包(淨重49.1680公克，驗餘淨重48.9522公克) 謝効恩 檢出第三級毒品愷他命成分，總純質淨重36.5318公克(見偵卷二第53頁) 本院103年度刑保管字第254號扣押物品清單編號1號(見本院卷七第254頁) 21 電子產品（電子磅秤） 1個 謝効恩  本院103年度刑保管字第287號扣押物品清單編號2號(見本院卷七第221頁)  22 分裝袋 2包 謝効恩  本院103年度刑保管字第287號扣押物品清單編號3號(見本院卷七第221頁)  23 分裝管杓 壹支 謝効恩  臺北市政府警察局102年7月24日扣押物品目錄表第5項(見警聲搜卷第470頁、本院卷七第231頁)  24 愷他命  1瓶(毛重10.6858公克，驗餘毛重10.6833公克) 林南課 檢出第三級毒品愷他命成分(見偵卷二第37頁)  本院103年度刑保管字第252號扣押物品清單編號1號(見本院卷七第159頁)   25 愷他命 壹包(毛重0.7997公克，驗餘毛重0.7942公克) 林南課 檢出第三級毒品愷他命成分 (見偵卷二第37頁) 本院103年度刑保管字第252號扣押物品清單編號2號(見本院卷七第159頁)  26 K盤 1個 林南課  本院103年度刑保管字第286號扣押物品清單編號2號(見本院卷七第205頁) 27 電子產品（電子磅秤） 1台 林南課  本院103年度刑保管字第286號扣押物品清單編號3號(見本院卷七第205頁) 28 帳冊 1本 林南課  本院103年度刑保管字第286號扣押物品清單編號4號(見本院卷七第205頁) 29 卡片 1張 林南課  臺北市政府警察局102年7月24日扣押物品目錄表第6項(見警聲搜卷第473頁、本院卷七第211頁) 30 電子產品（行動電話，IMEI：000000000000000號，含門號0000000000號） 1支 林彣權  本院103年度刑保管字第405號扣押物品清單編號1號(見本院卷七第329頁) 31 電子產品（行動電話，IMEI：00000000000000號，含門號0000000000） 1支 李哲宇  本院103年度刑保管字第399號扣押物品清單編號1號(見本院卷七第273頁)  

附表十一：（被告賴俊佑，被訴販賣毒品無罪部分）
編號 備註（對應之起訴書事實） 賣方姓名 買方姓名 交易時間 交易地點 毒品種類、數量及金額 1 起訴書附表1編號1 賴俊佑 李哲宇 100年或101年間 八方酒店內 愷他命1小包、1,000元 2 起訴書附表1編號2 賴俊佑 劉信輝 102年1月18日3時46分許之後某時 臺北市中山區錦州街之花中花酒店 愷他命（數量、金額均不詳，調貨） 3 起訴書附表1編號3 賴俊佑 黃士瑋 綽號阿宏之男子（行動電話門號：0000000000號） 102年2月11日4時29分許之後某時 不詳 愷他命100公克、9,000 元 4 起訴書附表1編號4 賴俊佑 黃士瑋 某男子（行動電話門號：0000000000號，起訴書誤載為『0000000000』，逕予更正之） 102年2月11日7時57分許之後某時 不詳 神仙水（500支、金額不詳） 5 起訴書附表1編號5 賴俊佑 陳璿洲 某女子（行動電話門號：0000000000號） 102年2月21日17時19分許之後某時 臺北市○○區○○○路000巷00號6樓 愷他命2小包、3,000元 6 起訴書附表1編號7 賴俊佑 周雅瑛 102年7月19日20時許 賴俊佑之住處 愷他命1小包（2公克）、1,000元 

附表十二：（被告郭辰，被訴販賣毒品無罪部分）
編號 備註（對應之起訴書事實） 賣方/轉讓者姓名 買方/受讓者姓名 時間 地點 毒品種類、數量及金額 1 起訴書附表2編號2 郭辰 某女子（行動電話門號：0000000000、0000000000）及其友人 101年11月14日4時2分許 不詳 愷他命5公克 、1,500元 2 起訴書附表2編號3 郭辰  綽號兔子之某女子（行動電話門號：0000000000、0000000000）及其友人 101年11月20日5時56分許之後某時 不詳 愷他命3.5公克（含包裝袋）、1,300元 3 起訴書附表2編號4 郭辰 某女子（行動電話：0000000000） 101年11月25日7時43分許之後某時 不詳 愷他命3.5公克（含包裝袋）、1,300元 4 起訴書附表2編號5 郭辰  某男子（行動電話門號：0000000000） 101年12月2日4時10分許之後某時 不詳 愷他命及搖頭丸（數量、金額均不詳） 5 起訴書附表2編號6 郭辰  某男子（行動電話：0000000000） 101年12月6日8時許之後某時 不詳 毒品名稱、數量均不詳、2,100元 6 起訴書附表2編號10 郭辰 某女子（行動電話門號：0000000000） 101年12月29日9時35分許 不詳 愷他命3.5公克（含包裝袋）、700元 7 起訴書附表2編號12 郭辰 謝効恩 102年1月24日6時45分許 八方酒店 愷他命2.8公克、1,000元 8 起訴書附表2編號14 郭辰 某女子（行動電話門號：0000000000） 綽號牛奶之女子 102年3月13日21時35分許之後某時 不詳 愷他命2小包（每包3.5公克）、總價3,400元 9 起訴書附表2編號15 郭辰 某男子（行動電話：0000000000） 102年3月14日3時24分許之後某時 不詳 愷他命100公克、2萬5,000元（未完成交易） 

附表十三：（被告劉信輝、林南課、郭辰，被訴販賣毒品無罪部
分）
編號 備註（對應之起訴書事實） 賣方姓名 買方姓名 交易時間 交易地點 毒品種類、數量及金額 1 起訴書附表3編號1 劉信輝 林南課 賴俊佑 101年10月20日9時57分許之後某時 林南課租屋處 神仙水（數量不詳）、每瓶600元 2 起訴書附表3編號2 劉信輝 林南課 某女子（行動電話：0000000000號） 101年12月5日0時55分許之後某時 臺北市○○區○○街00號9樓之10之林南課住處 神仙水（數量 、金額不詳） 3 起訴書附表3編號4 劉信輝 蔣玉梅 (小布姐) 101年12月16日6時18分許之後某時 臺北市○○區○○街00號14樓 愷他命1小包（3公克）、 900元 4 起訴書附表3編號5 劉信輝 蔣玉梅 101年12月18日8時25分許之後某時 臺北市○○區○○街00號13樓之八方酒店店內 愷他命1小包（3公克）、 900元 5 起訴書附表3編號6 劉信輝 謝効恩 101年12月19日4時17分許之後某時 八方酒店 神仙水5瓶（調貨） 6 起訴書附表3編號7 劉信輝 鄒年濱 101年12月20日6時34分許 不詳 愷他命（價格及數量均不詳 ） 7 起訴書附表3編號8 劉信輝 郭辰 101年12月21日6時35分許之前某時 不詳 神仙水10瓶（ 每瓶600元，調貨） 8 起訴書附表3編號9 劉信輝 蔣玉梅 101年12月23日7時18分許之後某時 八方酒店 愷他命1小包（3公克）、 900元 9 起訴書附表3編號10 劉信輝 陳雅傑女友（行動電話：0000000000） 101年12月24日5時9分許之後某時 八方酒店 搖頭丸2顆、 700元 10 起訴書附表3編號11 劉信輝 綽號小億男子之女友（行動電話：0000000000）及其女友 101年12月24日6時6分許 八方酒店 搖頭丸3顆、1,000元 11 起訴書附表3編號12 劉信輝 綽號棠棠的女子（八方酒店小姐，行動電話：0000000000） 101年12月27日8時58分許之後某時 臺北市中山區林森北路「歐夏雷」大廈某戶 愷他命1小包（3公克）、1,000元 12 起訴書附表3編號13 劉信輝 郭辰  蔣玉梅 101年12月29日9時16分許之後某時 不詳 愷他命（數量 、金額不詳，原由劉信輝接洽，之後交由郭辰處理） 13 起訴書附表3編號14 劉信輝 陳雅傑女友（行動電話：0000000000） 102年1月1日8時23分許之後某時 不詳 愷他命1小包（3公克）、1,000元 14 起訴書附表3編號15 劉信輝 蔣玉梅 102年1月2日5時24分許 八方酒店 愷他命1小包（3公克）、 900元 15 起訴書附表3編號16 劉信輝 綽號德甘之男子（八方酒店幹部，行動電話：0000000000） 102年1月14日1時7分許 八方酒店樓下 愷他命1小包（3公克）、1,000元 16 起訴書附表3編號17 劉信輝 蔣玉梅 102年1月19日23時15分許之後某時 八方酒店 愷他命1小包（3公克）、 900元（由酒店幹部家宣取貨後，交付蔣玉梅） 17 起訴書附表3編號18 劉信輝 李宇哲 102年4月21日8時20分許之後某時  毒品名稱、數量不詳 

附表十四：（被告鄒年濱、林南課、劉信輝、李哲宇，被訴販賣
毒品無罪部分）
編號 備註（對應之起訴書事實） 賣方姓名 買方姓名 交易時間 交易地點 毒品種類、數量及金額 1 起訴書附表4編號1 鄒年濱 林南課 賴俊佑 101年10月20日9時57分許 林南課租屋處 神仙水（數量不詳）、每瓶600元 2 起訴書附表4編號2 鄒年濱 李宇哲 林南課 101年11月24日11時7分許之前某時 臺北市中山區德惠街之鄒年濱住處 愷他命1小包（2或3公克）、1,200或1,300元 3 起訴書附表4編號4 鄒年濱 林南課 劉信輝 綽號雨潔之女子 101年12月27日5時52分許 不詳 愷他命1小包（2.8公克或3公克）、1,200元或1,300元（鄒年濱與雨潔接洽，再由林南課、劉信輝將毒品交給雨潔） 4 起訴書附表4編號5 鄒年濱 林傅雪（行動電話門號：0000000000號） 101年12月30日5時10分許 八方酒店廁所 愷他命1小包（3公克）、1,000元 5 起訴書附表4編號6 鄒年濱 林南課 綽號小左、小松之男子 102年1月1日9時9分許之後某時 不詳 愷他命6小包（3公克）（由林南課負責將毒品交付） 6 起訴書附表4編號7 鄒年濱 綽號小江之男子 劉信輝 102年1月20日8時48分許之後某時 林南課住處 愷他命100公克、2萬5,000元至3萬元（調貨） 7 起訴書附表4編號8 鄒年濱 郭婉君（行動電話門號：0000000000號） 102年1月21日9時8分許 臺北市○○區○○○路000號7樓之1之鄒年濱住處 愷他命及搖頭丸（數量不詳）、總價1,500元 8 起訴書附表4編號9 鄒年濱 李哲宇 林南課 102年1月21日22時42分許之後 不詳 搖頭丸（數量、金額不詳）、愷他命2包（金額不詳） 9 起訴書附表4編號10 鄒年濱 林南課 李哲宇 楊浩 102年1月22日3時26分許之後 不詳 愷他命（數量 、金額不詳） 10 起訴書附表4編號11  鄒年濱 林彣權 102年4月16日7時18分之後某時 不詳 愷他命（數量 、金額均不詳 ） 11 起訴書附表4編號12  鄒年濱 李哲宇 林南課 小姜 林彣權 102年4月24日7時許之前之前某天 不詳 愷他命、神仙水（數量不詳 ）、總價 6,000元 12 起訴書附表4編號13 鄒年濱 林彣權 102年5月19日23時5分許之後某時 不詳 愷他命1小包（3公克）、1,200元或 1,300元（未完成交易） 13 起訴書附表4編號14 鄒年濱 林彣權 101年5月或6月至102年7月 不詳 ⒈愷他命每1公克，400元。 ⒉搖頭丸每1顆，400元。 ⒊每週購買3公克愷他命，每個月購買2至10顆不等之搖頭丸。 14 起訴書附表4編號15 鄒年濱 李哲宇 102年7月21日10時許 春天夢幻旅館 搖頭丸1顆、400元或500元 

附表十五：（被告謝效恩、林南課，被訴販賣毒品無罪部分）
編號 備註（對應之起訴書事實） 賣方姓名 買方姓名 交易時間 交易地點 毒品種類、數量及金額 1 起訴書附表5編號1 謝効恩 林南課 綽號阿雄之男子 101年11月28日上午8時12分許之後某時 八方酒店 愷他命1小包（金額不詳，林南課負責交付毒品） 2 起訴書附表5編號2 謝効恩 林南課 綽號阿貓之男子 101年11月30日上午7時33分許 不詳 愷他命1小包（金額不詳，謝効恩負責交付毒品） 3 起訴書附表5編號12 謝効恩 賴俊佑 102年3月26日14時16分許 不詳 愷他命1小包、500元或800元 4 起訴書附表5編號13 謝効恩 郭永珍（行動電話門號：0000000000號） 102年5月18日上午5時18分許之後某時 臺北市中山區錦州街附近之麥當勞速食店 愷他命2包（2.8公克）、總價3,000元 5 起訴書附表5編號14 謝効恩 某女子（行動電話門號：0000000000號） 102年1月25日1時16分許之後某時 不詳 神仙水（未完成交易） 6 起訴書附表5編號15 謝効恩 某男子（行動電話門號：0000000000號） 102年4月24日7時7分許之後某時 不詳 愷他命1小包（未完成交易） 7 起訴書附表5編號16 謝効恩 林南課 102年5月12日上午9時55分許 不詳 愷他命3小包、總價3,000元 8 起訴書附表5編號17 謝効恩 林南課 102年7月22日 臺北市中山區林森北路及民生東路交岔口附近之謝効恩住處 愷他命2小包（每包3公克）、總價2,000元 

附表十六：（被告林南課，被訴販賣毒品無罪部分）
編號 備註（對應之起訴書事實） 賣方姓名 買方姓名 交易時間 交易地點 毒品種類、數量及金額 1 起訴書附表6編號1 林南課、綽號阿成之男子 某女子（行動電話門號：0000000000號） 101年11月23日4時42分許 林南課租屋處 搖頭丸（數量 、金額不詳） 2 起訴書附表6編號2 林南課 某女子（行動電話門號：0000000000號） 101年11月24日9時29分許 林南課租屋處 神仙水4瓶、每瓶800元 3 起訴書附表6編號3 林南課 某女子（行動電話門號：0000000000）及綽號星星之女子 101年12月19日1時8分許 不詳 神仙水1瓶、 600元 4 起訴書附表6編號4 林南課 林庭毅（行動電話門號：0000000000） 102年5月12日12時13分許 不詳 愷他命1小包 、實際交付1,000元（原約定1,300元） 5 起訴書附表6編號5 林南課 林庭毅（行動電話門號：0000000000） 102年7月21日5時或6時許 八方酒店廁所 愷他命1小包 、1,300元 

附表十七：（被告林彣權、蕭嘉琪、林南課，被訴販賣毒品無罪
部分）
編號 備註（對應之起訴書事實） 賣方姓名 買方姓名 交易時間 交易地點 毒品種類、數量及金額 1 起訴書附表7編號2 林彣權 李哲宇 101年12月14日8時22分許 臺北市○○區○○○路0段000巷0號5樓之5之林彣權租屋處 愷他命1小包（數量不詳）、1,000元或1,100元 2 起訴書附表7編號3 林彣權 蕭嘉琪 蕭嘉琪之友人 101年12月14日1時28分許之後某時 臺北市○○區○○○路0段000巷0號5樓之5之林彣權租屋處 愷他命、MDMA（數量及金額均不詳） 3 起訴書附表7編號4 林彣權 蕭嘉琪 不詳 101年12月16日3時47分許之後某時 八方酒店 神仙水2瓶、搖頭丸2顆、愷他命2包 4 起訴書附表7編號7 林彣權 某女子（行動電話門號：0000000000號） 101年12月31日6時47分許之後某時 心漾酒店 愷他命1小包 、1,200元 5 起訴書附表7編號8 林彣權 林南課 郭辰 102年1月25日20時40分許 不詳 原約定70顆搖頭丸，實際交付數量、金額均不詳 6 起訴書附表7編號9 林彣權 林庭毅 102年2月23日上午3時18分許 臺北市○○區○○○路0段000巷0號5樓之5之林彣權租屋處 愷他命6包（3公克）、每包1,300元 7 起訴書附表7編號10 林彣權 周雅瑛（行動電話門號：0000000000號） 102年5月13日10時28分許之後某時 臺北市○○區○○街00號8樓之29之周雅瑛住處 愷他命1小包（3公克）、1,800元 8 起訴書附表7編號11 林彣權 林庭毅 101年8月底至 101年12月底 八方酒店 每週2至3次，每次愷他命1小包（數量不詳）、每包800元至1,300元 

附表十八：（被告郭辰，被訴轉讓毒品無罪部分）
備註（對應之起訴書事實） 轉讓者   姓名 受讓者姓名 時間 地點 毒品種類、數量及金額 起訴書附表8編號4 郭辰  某女子（行動電話門號：0000000000、0000000000號） 101年12月31日20時38分許之後某時 不詳 愷他命（無償提供） 
附件二
臺灣臺北地方法院檢察署檢察官起訴書
                                    102年度偵字第18513號
    被　　　告　賴俊佑　男　34歲（民國00年0月00日生）
                        住○○市○○區○○○路0段00號12
                          樓之14
                        居臺北市○○區○○○路0段00號6樓
                          之9
                        國民身分證統一編號：Z000000000號
                郭嘉欣　男　33歲（民國00年0月00日生）
                        住○○市○○區○○路000號2樓
                        居臺北市○○區○○街00號7樓之21
                        國民身分證統一編號：Z000000000號
                劉信輝　男　29歲（民國00年0月0日生）
                        住○○市○○區○○路000巷00號2樓
                        居新北市○○區○○街000巷0弄0號3
                          樓
                        國民身分證統一編號：Z000000000號
                鄒年濱　男　31歲（民國00年0月00日生）
                        住桃園縣○○市○○○路000號
                        居臺北市○○區○○○路000號7樓之
                          1、F室
                        國民身分證統一編號：Z000000000號
                謝效恩　男　28歲（民國00年0月0日生）
                        住○○市○○區○○○路0段00號5樓
                          之31
                        國民身分證統一編號：Z000000000號
                林南課　男　27歲（民國00年0月0日生）
                        住○○市○○區○○街000巷00號4樓
                        居臺北市○○區○○○路0段00巷0號
                          10樓之2
                        國民身分證統一編號：Z000000000號
                林彣權　男　28歲（民國00年00月00日生）
                        住○○市○○區○○街000○0號4樓
                        國民身分證統一編號：Z000000000號
                蕭嘉琪　女　21歲（民國00年0月00日生）
                        住○○市○○區○○街00巷00號11樓
                        居臺北市○○區○○○路0段0○0號6
                          樓D室
                        國民身分證統一編號：Z000000000號
                李哲宇　男　23歲（民國00年0月00日生）
                        住○○市○○區○○路000巷00弄00
                          號
                        國民身分證統一編號：Z000000000號
上列被告等因違反毒品危害防制條例案件，業經偵查終結，認應
提起公訴，茲將犯罪事實及證據並所犯法條分敘如下：犯罪事實
一、賴俊佑（綽號：阿佑）、郭嘉欣（綽號：小寶）、劉信輝（
    綽號：小黑、阿輝阿佑）、鄒年濱（綽號：小豬）、謝效恩
    （綽號：阿文）、林南課（綽號：小課）、林彣權（綽號：
    阿權）、蕭嘉琪（綽號：牛奶）、李哲宇（綽號：小胖）等
    人均明知MDMA（3,4-亞甲基雙氧甲基安非他命，俗稱搖頭丸
    ）、甲基安非他命、GHB及愷他命、PCA、4CA、bk-MDMA、硝
    甲西泮等分別為毒品危害防制條例所公告之第2級及第3級毒
    品，不得販賣或轉讓，其中MDMA及甲基安非他命亦經行政院
    衛生福利部（改制前為衛生署）公告禁止使用，屬藥事法第
    22條第1項第1款所規範之禁藥，不得非法轉讓，竟分別為下
    述犯行：
（一）賴俊佑、郭嘉欣、劉信輝、鄒年濱、謝效恩、林南課、林
      彣權、蕭嘉琪、李哲宇等9人基於販賣毒品以營利之犯意
      ，於附表1至7所示之時間、地點，以如附表1至7所示之價
      格（均為新台幣），販賣列管之第2級或第3級毒品予附表
      所示人員。
（二）林彣權、蕭嘉琪、鄒年濱基於轉讓第2級或第3級毒品、禁
      藥MDMA、甲基安非他命之犯意，於附表8編號1至3、5、7
      、8所示之時間、地點，將如附表8編號1至3、5、7、8所
      示之第3級毒品或禁藥MDMA、甲基安非他命轉讓予附表8編
      號1至3、5、7、8所示人員。另賴俊佑、郭嘉欣、劉信輝
      基於轉讓第3級毒品之犯意，於附表8編號4、6、9所示之
      時間、地點，將如附表8編號4、6、9所示之第3級毒品轉
      讓予附表8編號4、6、9所示人員。嗣於如附表9所示時間
      ，為警持本署檢察官所簽發之拘票至如附表9所示地點拘
      提賴俊佑等人，並依臺北地方法院所核發搜索票或經當事
      人同意後執行搜索，扣得如附表9所示之物品，而循線查
      獲上情。
二、案經臺北市政府警察局刑事警察大隊報告偵辦。證據並所犯
    法條
一、證據清單暨待證事實：

編號       證據名稱         待證事實  1 被告賴俊佑於102年7月24日警詢時之供述 被告賴俊佑坦承： 1.使用行動電話門號：0000000000、0000000000之事實。 2.曾擔任黃士瑋助理。 3.於附表1編號3所示時間，仲介綽號阿宏的男子向黃士瑋購買愷他命。 4.於附表1編號4所示時間，負責聯繫持用0000000000號電話之某男子及黃士瑋買賣神仙水事宜。 5.於附表1編號5所示時間，交付部分愷他命予買家，及陳璿洲與買家該次交易為3,000元。 6.於附表1編號6所示時間，負責聯繫某女子及被告郭嘉欣買賣搖頭丸事宜，並因此取得500元之報酬。證稱： 1.於附表2編號1所示時間，向被告郭嘉欣購買4瓶神仙水，1瓶500元（之後於本署偵查改稱為搖頭丸）。 2.於附表3編號1所示時間，向被告林南課詢問毒品神仙水之價格。 3.於附表5編號12所示時間，向被告謝效恩購買愷他命。  2 被告賴俊佑於102年7月25日偵查中時之供述 被告賴俊佑坦承： 1.於附表8編號6所示時間，無償提供毒品一粒眠1顆予胡家青之事實 2.於附表1編號6所示時間，負責聯繫某女子及被告郭嘉欣買賣搖頭丸事宜，並因此取得500元之報酬。 3.於附表1編號5所示時間，陳璿洲與賣家交易2包愷他命之事實。證稱： 1.於附表2編號1所示時間，向被告郭嘉欣購買4顆搖頭丸。  3 被告郭嘉欣於102年7月24日警詢時之供述 被告郭嘉欣坦承： 1.使用行動電話門號：0000000000之事實。 2.於附表2編號1所示時間，出售4顆搖頭丸，合計1,400元予被告賴俊佑，並親自送至其住處。 3.如附表2編號2至11及13至18等犯罪事實。 4.如附表4編號3所示之犯罪事實。  4 被告郭嘉欣於102年7月25日偵查中之供述 被告郭嘉欣坦承： 1.於附表2編號1所示時間，出售4顆搖頭丸，合計1,400元予被告賴俊佑。 2.如附表2編號8、9及13等犯罪事實。證稱：於如附表1編號6所示時間、地點交易毒品（證稱為愷他命100公克，與被告賴俊佑所供稱100顆搖頭丸有所出入），並於事後將價金2萬1,000元交付予被告賴俊佑之事實。  5 被告劉信輝於102年7月24日警詢時之供述 被告劉信輝坦承： 1.使用行動電話門號：0000000000之事實。 2.於如附表3編號2所示時間，販售神仙水。 3.如附表3編號3至18之犯罪事實。證稱： 1.被告劉信輝於附表1編號2所示時間、地點，向被告賴俊佑商調毒品愷他命之事實。 2.如附表2編號12及附表4編號7所示之犯罪事實。  6 被告劉信輝於102年7月24日偵查中之供述 被告劉信輝坦承： 1.從事販售第2級毒品搖頭丸及第3級毒品愷他命。 2.於如附表3編號2所示時間，販售神仙水。 3.如附表3編號3至18之犯罪事實。證稱： 1.被告劉信輝於附表1編號2所示時間、地點，向被告賴俊佑商調毒品愷他命之事實。 2.如附表2編號12及附表4編號7所示之犯罪事實。  7 被告鄒年濱於102年7月24日警詢時之供述 被告鄒年濱坦承： 1.使用行動電話門號：0000000000之事實。 2.否認販毒。  8 被告鄒年濱於102年7月24日偵查中之供述 被告鄒年濱坦承： 1.林傅雪於附表4編號3所示時間，向被告鄒年濱洽商購買毒品愷他命，金額為1,500元，再由被告郭嘉欣負責交付。 2.如附表4編號4之犯罪事實。 3.綽號小左男子於如附表4編號6所示時間，向被告林南課拿取愷他命6包之事實。 4.被告林彣權於附表4編號13所示時間，向被告鄒年濱洽商購買毒品，金額為1,200元或1,300元之事實。  9 被告謝效恩於102年7月24日警詢時之供述 被告謝效恩坦承： 1.使用行動電話門號：0000000000之事實。 2.郭永珍曾向被告謝效恩購買愷他命，金額為1,000元至1,500元不等之事實。 3.被告謝效恩有販售愷他命予不特定人之事實。 4.如附表5編號14、15之犯罪事實。證稱：如附表2編號12所示之事實。  10 被告謝效恩於102年7月25日偵查中之供述 被告謝效恩坦承：於101年12月16日至102年5月15日期間，多次在臺北市中山區錦州街附近之麥當勞速食店，以愷他命每2.8公克、1,500元價格出售予郭永珍。證稱：如附表2編號12之犯罪事實。  11 被告林南課於102年7月24日警詢時之供述 被告林南課坦承： 1.使用行動電話門號：0000000000之事實。 2.被告林南課於附表3編號1及附表4編號1所示時間，以每瓶神仙水600元之價格，將被告劉信輝及鄒年濱所有之毒品神仙水出售予被告賴俊佑。 3.如附表5編號1、附表3編號2、附表4編號4及6、附表7編號8之犯罪事實。 4.扣案如附表9編號6所示帳冊，係被告林南課協助被告鄒年濱、劉信輝將毒品賣給不特人後，買家尚未付款之紀錄。 5.販售第2級毒品MDMA1顆400元，第3級毒品愷他命1包3公克，價錢為1,300元。  12 被告林南課於102年7月25日偵查中之供述 被告林南課坦承： 1.如附表3編號1及附表4編號1、6、附表3編號2、附表5編號1、2、5、16、17、附表6編號1至3、附表7編號1、8之犯罪事實。 2.被告鄒年濱、林彣權、劉信輝、郭嘉欣、謝效恩將毒品寄放在被告林南課住處。  13 被告林彣權於102年7月24日警詢時之供述 被告林彣權坦承： 1.使用行動電話門號：0000000000之事實。 2.於附表7編號7所示時間，幫忙調毒品愷他命。證稱：被告林彣權於附表4編號 11、13所示時間，向被告鄒年濱購買愷他命。  14 被告林彣權於102年7月25日偵查中之供述 被告林彣權坦承： 1.於附表7編號1所示時間，交付愷他命1包予鄭媄竹之男友林庭毅。 2.如附表7編號2、5、6、9、11、附表8編號2、3、7之犯罪事實。 3.被告林彣權向被告鄒年濱及郭嘉欣購買毒品之事實。 4.以每顆搖頭丸350至500元、每瓶神仙水500至600元、愷他命1小包3公克800至1,300元出售之事實。證稱： 1.於附表4編號12至14所示時間，向被告鄒年濱購買愷他命、搖頭丸。 2.被告鄒年濱於附表8編號8所示時間、地點，無償提供愷他命供被告林彣權、李哲宇及綽號「小姜」男子施用。  15 被告蕭嘉琪於102年7月24日警詢時之供述 被告蕭嘉琪坦承： 1.使用行動電話門號：0000000000之事實。 2.如附表7編號3、4、5、6所示之犯罪事實。證稱： 1.於附表2編號9所示時間之前，向被告郭嘉欣購買愷他命有欠款，遭催收。 2.如附表2編號13之事實。 3.與被告林彣權交往期間，被告林彣權無償提供MDMA及愷他命之事實（即附表8編號1）  16 被告蕭嘉琪於102年7月24日偵查中之供述 被告蕭嘉琪坦承： 1.如附表7編號3、4、5、6之犯罪事實。證稱： 1.於附表2編號9所示時間之前，向被告郭嘉欣購買愷他命有欠款，遭催收。 2.如附表2編號13之事實。  17 被告李哲宇於102年7月24日警詢時之供述 被告李哲宇坦承： 1.使用行動電話門號：0000000000之事實。 2.於附表4編號10所示時間，依被告鄒年濱指示，向被告林南課拿取毒品愷他命後，將前開毒品送達給楊浩。  18 被告李哲宇於102年7月24日偵查中之供述 被告李哲宇坦承： 1.如附表4編號9、10之犯罪事實。證稱： 1.於100年或101年間，在八方酒店向被告賴俊佑購買愷他命（即附表1編號1）。 2.被告林彣權於如附表8編號2所示時間、地點，無償提供愷他命供被告李哲宇施用。 3.被告李哲宇與被告林南課合資，於附表4編號2所示時間、地點，向被告鄒年濱購買愷他命施用之事實。 4.如附表8編號8、附表4編號15之事實。  19 證人胡家青之證述 如附表2編號8及附表8編號6之事實。  20 證人郭永珍之證述 如附表5編號3至11及編號13之事實。  21 證人郭婉君之證述 如附表4編號8及附表8編號5之事實。  22 證人林傅雪之證述 如附表4編號3、5之事實。  23 證人鄭媄竹之證述 如附表7編號1之事實。  24 證人林庭毅之證述 如附表7編號1、9、11及附表6編號4、5之事實。  25 證人王景珏之證述 如附表8編號9之事實。  26 證人周雅瑛之證述 如附表7編號10及附表1編號7之事實。  27 被告賴俊佑所使用之行動電話門號：00000000 00、0000000000之通訊監察譯文 佐證如附表1編號3至6、附表2編號1、附表3編號1及附表4編號1、附表5編號12、附表8編號6等犯罪事實。  28 被告郭嘉欣所使用之行動電話門號：0000000000之通訊監察譯文 佐證如附表2編號2至11及13至18、附表8編號4等犯罪事實。  29 被告劉信輝所使用之行動電話門號：0000000000之通訊監察譯文 佐證如附表3編號3至18、附表1編號2、附表2編號12、附表4編號7等犯罪事實。  30 被告鄒年濱所使用之行動電話門號：0000000000之通訊監察譯文 佐證如附表4編號3、5、8、11至13等犯罪事實。  31 被告謝效恩所使用之行動電話門號：0000000000之通訊監察譯文 佐證如附表2編號12、如附表5編號3至11及13至16等犯罪事實。  32 被告林南課所使用之行動電話門號：0000000000之通訊監察譯文 佐證如附表3編號2、附表4編號1至6、9、附表5編號1、2、附表6編號1至4、附表7編號1、8等犯罪事實。  33 被告林彣權所使用之行動電話門號：0000000000之通訊監察譯文 佐證如附表4編號11至13、附表7編號3、5、6、7、9、 10、附表8編號3等犯罪事實。  34 被告李哲宇所使用之行動電話門號：0000000000之通訊監察譯文 佐證如附表4編號10及附表7編號2、附表8編號2等犯罪事實。  35 臺北市政府警察局刑事警察大隊102年9月2日北市警刑大二字第10232699700號暨附件之毒品檢驗報告 佐證扣案之如附表9編號1所示毒品3包含有第3級毒品愷他命成分。  36 臺北市政府警察局102年9月4日北市警鑑字第10233517000號暨附件之鑑定書 佐證： 1.扣案之如附表9編號1所示淺藍色搖頭丸5顆含有第2級毒品MDMA成分。 2.扣案之如附表9編號1所示深藍色搖頭丸1顆含有第3級毒品PCA、4CA等成分。 3.扣案之如附表9編號1所示綠色搖頭丸含有第3級毒品PCA、4CA等成分。  37 臺北市政府警察局刑事警察大隊102年9月6日北市警刑大二字第10232714600號暨附件之毒品鑑定書 佐證： 1.扣案之如附表9編號2所示毒品5包含有第3級毒品愷他命成分。 2.扣案之如附表9編號2所示袋裝毒品17包含有第3級毒品bk-MDMA。 3.扣案之如附表9編號2所示282瓶神仙水含有第2級毒品MDMA、甲基安非他命、GHB及第3級毒品愷他命、硝甲西泮等成分。  38 臺北市政府警察局刑事警察大隊102年9月2日北市警刑大二字第10232734100號暨附件之毒品檢驗報告 佐證扣案之如附表9編號3所示毒品2包均含有第3級毒品愷他命成分。  39 臺北市政府警察局刑事警察大隊102年9月2日北市警刑大二字第10232580400號暨附件之毒品鑑定書 佐證扣案之如附表9編號5所示毒品18包均含有第3級毒品愷他命成分。  40 臺北市政府警察局刑事警察大隊102年8月27日北市警刑大二字第10232636500號暨附件之檢驗報告 佐證扣案之如附表9編號6所示毒品1瓶及1包均含有第3級毒品愷他命成分。  41  扣案如附表9編號6所示帳冊1本 佐證被告林南課協助被告鄒年濱、劉信輝將毒品賣給不特人後，買家尚未付款之紀錄。  42 臺北市政府警察局刑事警察大隊偵二隊於102年7月24日搜索被告劉信輝住處之蒐證照片5張 佐證附表8編號9之犯罪事實。  43 臺北市政府警察局刑事警察大隊搜索、扣押筆錄及扣押物品目錄表 佐證附表9所示之扣案物品。 


二、核被告賴俊佑、郭嘉欣、劉信輝、鄒年濱、謝效恩、林南課
    、林彣權、蕭嘉琪、李哲宇就犯罪事實欄（一）所為，均係
    違反毒品危害防制條例第4條第2項、第3項之販賣第2級、第
    3級毒品罪嫌；被告林彣權、蕭嘉琪、鄒年濱就犯罪事實欄
    （二）所為，均係犯毒品危害防制條例第8條第3項之轉讓第
    第3級毒品及藥事法第83條第1項轉讓禁藥等罪嫌；被告賴俊
    佑、郭嘉欣、劉信輝就犯罪事實欄（二）所為，均係犯毒品
    危害防制條例第8條第3項之轉讓第3級毒品罪嫌。被告賴俊
    佑、郭嘉欣、劉信輝、謝效恩、林南課等人因販賣而持有毒
    品之低度行為，應為販賣毒品之高度行為所吸收，不另論罪
    。被告賴俊佑等人先後所為之販賣、轉讓毒品等犯行，犯意
    各別、行為互殊，請分論併罰。至扣案之物品請依法宣告沒
    收。
三、依刑事訴訟法第251條第1項提起公訴。
    此　致
臺灣臺北地方法院
中　　華　　民　　國　 103　　年　　1 　　月　　24　　日
                              檢  察  官    陳  明  進
本件正本證明與原本無異
中　　華　　民　　國　 103　　年　　2 　　月　　7 　　日
                              書  記  官    林  金  淑
附錄本案所犯法條全文
毒品危害防制條例第4條
製造、運輸、販賣第一級毒品者，處死刑或無期徒刑；處無期徒
刑者，得併科新臺幣 2 千萬元以下罰金。
製造、運輸、販賣第二級毒品者，處無期徒刑或 7 年以上有期
徒刑，得併科新臺幣 1 千萬元以下罰金。
製造、運輸、販賣第三級毒品者，處 5 年以上有期徒刑，得併
科新臺幣 7 百萬元以下罰金。
製造、運輸、販賣第四級毒品者，處 3 年以上 10 年以下有期
徒刑，得併科新臺幣 3 百萬元以下罰金。
製造、運輸、販賣專供製造或施用毒品之器具者，處 1 年以上
7 年以下有期徒刑，得併科新臺幣 1 百萬元以下罰金。
前五項之未遂犯罰之。

毒品危害防制條例第8條
轉讓第一級毒品者，處 1 年以上 7 年以下有期徒刑，得併科新
臺幣 1 百萬元以下罰金。
轉讓第二級毒品者，處 6 月以上 5 年以下有期徒刑，得併科新
臺幣 70 萬元以下罰金。
轉讓第三級毒品者，處 3 年以下有期徒刑，得併科新臺幣 30
萬元以下罰金。
轉讓第四級毒品者，處 1 年以下有期徒刑，得併科新臺幣 10
萬元以下罰金。
前四項之未遂犯罰之。
轉讓毒品達一定數量者，加重其刑至二分之一，其標準由行政院
定之。

藥事法第83條
明知為偽藥或禁藥，而販賣、供應、調劑、運送、寄藏、牙保、
轉讓或意圖販賣而陳列者，處 7 年以下有期徒刑，得併科新臺
幣 5 百萬元以下罰金。
犯前項之罪，因而致人於死者，處 7 年以上有期徒刑，致重傷
者，處 3 年以上 12 年以下有期徒刑。
因過失犯第 1 項之罪者，處 2 年以下有期徒刑、拘役或科新臺
幣 30 萬元以下罰金。
第 1 項之未遂犯罰之。

附表1（賴俊佑、黃士瑋、陳璿洲、某不知名女子、）

編號 賣方姓名 買方姓名 交易時間 交易地點 毒品種類、數量及金額 1 賴俊佑 李哲宇 100年或101年間 八方酒店內 愷他命1小包、1,000元 2 賴俊佑 劉信輝 102年1月18日上午3時46分許之後某時 臺北市中山區錦州街之花中花酒店 愷他命（數量、金額均不詳，調貨） 3 賴俊佑黃士瑋 綽號阿宏之男子（行動電話：0000000000號） 102年2月11日上午4時29分許之後某時 不詳 愷他命100公克、9,000 元 4 賴俊佑黃士瑋 某男子（行動電話：00000000000號） 102年2月11日上午7時57分許之後某時 不詳 神仙水（500支、金額不詳） 5 賴俊佑陳璿洲 某女（行動電話：0000000000號） 102年2月21日17時19分許之後 臺北市○○區○○○路000巷00號6樓 愷他命2小包、3,000元 6 賴俊佑某不知名女子（行動電話：0000000000） 郭嘉欣 102年3月14日凌晨1時23分許 八方酒店樓下 100顆搖頭丸、2萬1,000元（由該不知名女子負責交付毒品） 7 賴俊佑 周雅瑛 102年7月19日晚上8時許 賴俊佑之住處 愷他命1小包（2公克）、1,000元 


附表2 （郭嘉欣、某不知名女子）

編號 賣方姓名 買方姓名 交易時間 交易地點 毒品種類、數量及金額 1 郭嘉欣 賴俊佑 101年10月10日凌晨1時46分許 臺北市○○區○○○路0段00號6樓之9之賴俊佑租屋處 搖頭丸4顆、1,400元 2 郭嘉欣 某女子（行動電話：0000 000000、0000000000）及其友人 101年11月14日上午4時2分許 不詳 愷他命5公克、1,500元 3 郭嘉欣 綽號兔子之某女子（行動電話：0000 000000、0000000000）及其友人 101年11月20日上午5時56分許之後某時 不詳 愷他命3.5公克（含包裝袋）、1,300元 4 郭嘉欣 某女子（行動電話：0000000000） 101年11月25日上午7時43分許之後某時 不詳 愷他命3.5公克（含包裝袋）、1,300元 5 郭嘉欣 某男子（行動電話：0000000000） 101年12月2日上午4時10分許之後某時 不詳 愷他命及搖頭丸（數量、金額均不詳） 6 郭嘉欣 某男子（行動電話：0000000000） 101年12月6日上午8時許之後某時 不詳 毒品名稱、數量均不詳、2,100元 7 郭嘉欣 某女子（行動電話：0000000000） 101年12月6日上午8時21分許 不詳 本來欲送搖頭丸，但錯送為愷他命（數量、金額均不詳） 8 郭嘉欣 胡家青（行動電話：0000000000號） 101年12月13日上午6時32分許 臺北市中山區農安街之時尚會館 神仙水2或3瓶、1,200或1,800元 9 郭嘉欣 蕭嘉琪 101年6月起至101年12月28日之前某天 不詳 愷他命（每次1,000元至1,500元不等） 10 郭嘉欣 某女子（行動電話：0000000000） 101年12月29日上午9時35分許 不詳 愷他命3.5公克（含包裝袋）、700元 11 郭嘉欣 某男子（行動電話：0000000000） 101年12月31日晚上9時49分許 不詳 搖頭丸3顆、愷他命3.5公克（含包裝袋）、總價2,700元 12 郭嘉欣 謝效恩 102年1月24日上午6時45分許 八方酒店 愷他命2.8公克、1,000元 13 郭嘉欣 蕭嘉琪 102年2月26日凌晨3時15分許之後 八方酒店樓下 愷他命1小包（3.5公克，含包裝袋）、1,500元 14 郭嘉欣某女子（行動電話：0000000000） 綽號牛奶之女子 102年3月13日晚上9時35分許之後某時 不詳 愷他命2小包（每包3.5公克）、總價3,400元 15 郭嘉欣 某男子（行動電話：0000000000） 102年3月14日上午3時24分許之後某時 不詳 愷他命100公克、2萬5,000元（未完成交易） 16 郭嘉欣 某女子（行動電話：0000000000） 102年3月19日下午10時14分許之前某時 不詳 愷他命1小包（3.5公克）、1,300元（未成交） 17 郭嘉欣 某女子（行動電話：0000000000） 102年4月23日上午3時7分許之後某時 不詳 神仙水2瓶、總價1,000元 18 郭嘉欣 某女子（行動電話：0000000000） 102年5月13日晚上8時29分許 不詳 愷他命1小包（3.5公克）、1,300元 


附表3（劉信輝、林南課、郭嘉欣）

編號 賣方姓名 買方姓名 交易時間 交易地點 毒品種類、數量及金額 1 劉信輝林南課 賴俊佑 101年10月20日上午9時57分許之後某時 林南課租屋處 神仙水（數量不詳）、每瓶600元 2 劉信輝林南課 某女子（行動電話：0000000000） 101年12月5日凌晨0時55分許之後某時 臺北市○○區○○街00號9樓之10之林南課住處 神仙水（數量、金額不詳） 3 劉信輝 綽號小鑽之女子 101年12月15日上午6時8分許 臺北市松山區亞伯汽車旅館 神仙水2瓶（未完成交易） 4 劉信輝 蔣玉梅（小布姐） 101年12月16日上午6時18分許之後某時 臺北市○○區○○街00號14樓 愷他命1小包（3公克）、900元 5 劉信輝 蔣玉梅 101年12月18日上午8時25分許之後某時 臺北市○○區○○街00號13樓之八方酒店店內 愷他命1小包（3公克）、900元 6 劉信輝 謝效恩 101年12月19日上午4時17分許之後某時 八方酒店 神仙水5瓶（調貨） 7 劉信輝 鄒年濱 101年12月20日上午6時34分許 不詳 愷他命（價格及數量均不詳） 8 劉信輝 郭嘉欣 101年12月21日上午6時35分許之前某時 不詳 神仙水10瓶（每瓶600元，調貨） 9 劉信輝 蔣玉梅 101年12月23日上午7時18分許之後某時 八方酒店 愷他命1小包（3公克）、900元 10 劉信輝 陳雅傑女友（行動電話：0000000000） 101年12月24日上午5時9分許之後某時 八方酒店 搖頭丸2顆、700元 11 劉信輝 綽號小億男子之女友（行動電話：0000000000）及其女友 101年12月24日上午6時6分許 八方酒店 搖頭丸3顆、1,000元 12 劉信輝 綽號棠棠的女子（八方酒店小姐，行動電話：0000000000） 101年12月27日上午8時58分許之後某時 臺北市中山區林森北路「歐夏雷」大廈某戶 愷他命1小包（3公克）、1,000元 13 劉信輝郭嘉欣 蔣玉梅 101年12月29日上午9時16分許之後某時 不詳 愷他命（數量、金額不詳，原由劉信輝接洽，之後交由郭嘉欣處理） 14 劉信輝 陳雅傑女友（行動電話：0000000000） 102年1月1日上午8時23分許之後某時 不詳 愷他命1小包（3公克）、1,000元 15 劉信輝 蔣玉梅 102年1月2日上午5時24分許 八方酒店 愷他命1小包（3公克）、900元 16 劉信輝 綽號德甘之男子（八方酒店幹部，行動電話：0000000000） 102年1月14日凌晨1時7分許 八方酒店樓下 愷他命1小包（3公克）、1,000元 17 劉信輝 蔣玉梅 102年1月19日晚上11時15分許之後某時 八方酒店 愷他命1小包（3公克）、900元（由酒店幹部家宣取貨後，交付蔣玉梅） 18 劉信輝 李宇哲 102年4月21日上午8時20分許之後某時  毒品名稱、數量不詳 


附表4（鄒年濱、林南課、郭嘉欣、劉信輝、綽號小江之男子、
李哲宇）

編號 賣方姓名 買方姓名 交易時間 交易地點 毒品種類、數量及金額 1 鄒年濱林南課 賴俊佑 101年10月20日上午9時57分許 林南課租屋處 神仙水（數量不詳）、每瓶600元 2 鄒年濱 李宇哲林南課 101年11月24日上午11時7分許之前某時 臺北市中山區德惠街之鄒年濱住處 愷他命1小包（2或3公克）、1,200或1,300元 3 鄒年濱郭嘉欣 林傅雪（行動電話：0000000000） 101年12月14日上午6時32分許之後某時 八方酒店樓下 愷他命1小包（3公克）、1,000元 4 鄒年濱林南課劉信輝 綽號雨潔之女子 101年12月27日5時52分許 不詳 愷他命1小包（2.8公克或3公克）、1,200元或1,300元（鄒年濱與雨潔接洽，再由林南課、劉信輝將毒品交給雨潔） 5 鄒年濱 林傅雪（行動電話：0000000000） 101年12月30日上午5時10分許 八方酒店廁所 愷他命1小包（3.公克）、1,000元 6 鄒年濱林南課 綽號小左、小松之男子 102年1月1日上午9時9分許之後某時 不詳 愷他命6小包（3公克）（由林南課負責將毒品交付） 7 鄒年濱綽號小江之男子 劉信輝 102年1月20日上午8時48分許之後某時 林南課住處 愷他命100公克、2萬5,000元至3萬元（調貨） 8 鄒年濱 郭婉君（行動電話：0000000000號） 102年1月21日上午9時8分許 臺北市○○區○○○路000號7樓之1之鄒年濱住處 愷他命及搖頭丸（數量不詳）、總價1,500元 9 鄒年濱李哲宇 林南課 102年1月21日晚上10時42分許之後 不詳 搖頭丸（數量、金額不詳）、愷他命2包（金額不詳） 10 鄒年濱林南課李哲宇 楊浩 102年1月22日凌晨3時26分許之後 不詳 愷他命（數量、金額不詳） 11 鄒年濱 林彣權 102年4月16日上午7時18分之後某時 不詳 愷他命（數量、金額均不詳） 12 鄒年濱 李哲宇林南課小姜林彣權 102年4月24日上午7時許之前之前某天 不詳 愷他命、神仙水（數量不詳）、總價6,000元 13 鄒年濱 林彣權 102年5月19日晚上11時5分許之後某時 不詳 愷他命1小包（3公克）、1,200元或1,300元（未完成交易） 14 鄒年濱 林彣權 101年5月或6月至102年7月 不詳 1.愷他命每1公克，400元。 2.搖頭丸每1顆，400元。 3.每週購買3公克愷他命，每個月購買2至10顆不等之搖頭丸。 15 鄒年濱 李哲宇 102年7月21日上午10時許 春天夢幻旅館 搖頭丸1顆、400元或500元 


附表5 （謝效恩、林南課）

編號 賣方姓名 買方姓名 交易時間 交易地點 毒品種類、數量及金額 1 謝效恩林南課 綽號阿雄之男子 101年11月28日上午8時12分許之後某時 八方酒店 愷他命1小包（金額不詳，林南課負責交付毒品） 2 謝效恩林南課 綽號阿貓之男子 101年11月30日上午7時33分許 不詳 愷他命1小包（金額不詳，謝效恩負責交付毒品） 3 謝效恩 郭永珍（行動電話：0000000000） 101年12月16日凌晨3時51分許之後某時 臺北市中山區錦州街附近之麥當勞速食店 愷他命1包（2.8公克）、1,500元 4 謝效恩 郭永珍（行動電話：0000000000） 101年12月29日凌晨2時16分許之後某時 臺北市中山區錦州街附近之麥當勞速食店 愷他命1包（2.8公克）、1,500元 5 謝效恩 郭永珍（行動電話：0000000000） 101年12月30日凌晨4時36分許之後某時 臺北市中山區錦州街附近之麥當勞速食店 愷他命1包（2.8公克）、1,500元 6 謝效恩 郭永珍（行動電話：0000000000） 102年1月1日上午6時許之後某時 臺北市中山區錦州街附近之麥當勞速食店 愷他命1包（2.8公克）、1,500元 7 謝效恩 郭永珍（行動電話：0000000000） 102年1月5日上午5時2分許之後某時 臺北市中山區錦州街附近之麥當勞速食店 愷他命1包（2.8公克）、1,500元 8 謝效恩 郭永珍（行動電話：0000000000） 102年1月24日上午4時44分許之後某時 臺北市中山區錦州街附近之麥當勞速食店 愷他命1包（2.8公克）、1,500元 9 謝效恩 郭永珍（行動電話：0000000000） 102年1月25日上午4時25分許之後某時 臺北市中山區錦州街附近之麥當勞速食店 愷他命1包（2.8公克）、1,500元 10 謝效恩 郭永珍（行動電話：0000000000） 102年1月26日上午6時21分許之後某時 臺北市中山區錦州街附近之麥當勞速食店 愷他命1包（2.8公克）、1,500元 11 謝效恩 郭永珍（行動電話：0000000000） 102年3月14日上午4時47分許之後某時 臺北市中山區錦州街附近之麥當勞速食店 愷他命1包（2.8公克）、1,500元 12 謝效恩 賴俊佑 102年3月26日下午2時16分許 不詳 愷他命1小包、500元或800元 13 謝效恩 郭永珍（行動電話：0000000000） 102年5月18日上午5時18分許之後某時 臺北市中山區錦州街附近之麥當勞速食店 愷他命2包（2.8公克）、總價3,000元 14 謝效恩 某女子（行動電話：0000000000號） 102年1月25日凌晨1時16分許之後某時 不詳 神仙水（未完成交易） 15 謝效恩 某男子（行動電話：0000000000號） 102年4月24日上午7時7分許之後某時 不詳 愷他命1小包（未完成交易） 16 謝效恩 林南課 102年5月12日上午9時55分許 不詳 愷他命3小包、總價3,000元 17 謝效恩 林南課 102年7月22日 臺北市中山區林森北路及民生東路交岔口附近之謝效恩住處 愷他命2小包（每包3公克）、總價2,000元 


附表6 （林南課、綽號阿成之男子）

編號 賣方姓名 買方姓名 交易時間 交易地點 毒品種類、數量及金額 1 林南課綽號阿成之男子 某女子（行動電話：0000000000號） 101年11月23日上午4時42分許 林南課租屋處 搖頭丸（數量、金額不詳） 2 林南課 某女子（行動電話：0000000000號） 101年11月24日上午9時29分許 林南課租屋處 神仙水4瓶、每瓶800元 3 林南課 某女子（行動電話：0000000000）及綽號星星之女子 101年12月19日凌晨1時8分許 不詳 神仙水1瓶、600元 4 林南課 林庭毅（行動電話：0000000000） 102年5月12日中午12時13分許 不詳 愷他命1小包、實際交付1,000元（原約定1,300元） 5 林南課 林庭毅（行動電話：0000000000） 102年7月21日上午5時或6時許 八方酒店廁所 愷他命1小包、1,300元 


附表7（林彣權、林南課、蕭嘉琪）

編號 賣方姓名 買方姓名 交易時間 交易地點 毒品種類、數量及金額 1 林彣權林南課 鄭媄竹（行動電話：0000000000）林庭毅（行動電話：0000000000） 101年11月27日上午9時56分許 臺北市○○區○○街00號9樓之10之林南課租屋處 愷他命1小包、1,300元 2 林彣權 李哲宇 101年12月14日上午8時22分許 臺北市○○區○○○路0段000巷0號5樓之5之林彣權租屋處 愷他命1小包（數量不詳）、1,000元或1,100元 3 林彣權蕭嘉琪 蕭嘉琪之友人 101年12月14日凌晨1時28分許之後某時 臺北市○○區○○○路0段000巷0號5樓之5之林彣權租屋處 愷他命、MDMA（數量及金額均不詳） 4 林彣權蕭嘉琪 不詳 101年12月16日凌晨3時47分許之後某時 八方酒店 神仙水2瓶、搖頭丸2顆、愷他命2包 5 林彣權蕭嘉琪 蕭嘉琪之友人 101年12月23日上午5時54分許之後某時 臺北市中山區林森北路錢櫃KTV旁之某蕭嘉琪友人住處 神仙水2瓶及搖頭丸3顆、總價2,400元 6 林彣權蕭嘉琪 蕭嘉琪之友人 101年12月30日下午6時10分許 不詳 搖頭丸3顆、總價1,400元 7 林彣權 某女子（行動電話：0000000000） 101年12月31日上午6時47分許之後某時 心漾酒店 愷他命1小包、1,200元 8 林彣權林南課 郭嘉欣 102年1月25日晚上8時40分許 不詳 原約定70顆搖頭丸，實際交付數量、金額均不詳 9 林彣權 林庭毅 102年2月23日上午3時18分許 臺北市○○區○○○路0段000巷0號5樓之5之林彣權租屋處 愷他命6包（3公克）、每包1,300元 10 林彣權 周雅瑛（行動電話：0000000000） 102年5月13日上午10時28分許之後某時 臺北市○○區○○街00號8樓之29之周雅瑛住處 愷他命1小包（3公克）、1,800元 11 林彣權 林庭毅 101年8月底至101年12月底 八方酒店 每週2至3次，每次愷他命1小包（數量不詳）、每包800元至1,300元 


附表8（林彣權、蕭嘉琪、郭嘉欣、賴俊佑、鄒年濱、劉信輝）

編號 賣方姓名 買方姓名 交易時間 交易地點 毒品種類、數量及金額 1 林彣權 蕭嘉琪 101年11月間 不詳 愷他命、MDMA（無償提供） 2 林彣權 李哲宇 101年12月14日上午8時22分許之後某時 臺北市○○區○○○路0段000巷0號5樓之5之林彣權租屋處 愷他命（無償提供） 3 林彣權蕭嘉琪 綽號「小姜」之某男子（使用行動電話門號：0000000000） 101年12月16日上午3時43分許之後某時 八方酒店 愷他命2包、搖頭丸2顆、神仙水2瓶（無償提供，蕭嘉琪負責交付毒品） 4 郭嘉欣 某女子（行動電話：000000 0000、0000000000） 101年12月31日晚上8時38分許之後某時 不詳 愷他命（無償提供） 5 鄒年濱 郭婉君（行動電話：0000000000號） 102年4月底 臺北市○○區○○○路000號7樓之1 F4之鄒年濱住處 愷他命及搖頭丸（無償提供） 6 賴俊佑 胡家青 102年5月1日上午9時33分許之後某時 不詳 一粒眠（無償提供） 7 林彣權 李哲宇 102年7月6日上午6時48分許之後某時 金昌酒店 愷他命菸3、4支（無償提供） 8 鄒年濱 李哲宇小姜林彣權 102年7月21日上午10時許 春天夢幻旅館 愷他命（無償提供） 9 劉信輝 王景珏 102年7月24日上午8時20分許 新北市○○區○○街000巷0弄0號3樓之劉信輝租屋處 愷他命（無償提供） 


附表9：

編號 姓名 時間 拘提地點 搜索地點 扣押物品 備註  1 賴俊佑 102年7月24日上午10時15分許 臺北市○○區○○○路0段00號6樓之9 臺北市○○區○○○路0段00號6樓之9 愷他命3包、搖頭丸（淺藍色5顆、深藍色1顆及綠色1顆）7顆、安非他命吸食器1組、吸食器玻璃管1支、分裝帶3包、K盤1只、裝置毒品鐵盒1只、HTC手機2具（行動電話門號：0000 000000、0000000000） 拘票搜索票  2 郭嘉欣 102年7月24日上午7時25分許 臺北市○○區○○街00號前 臺北市○○區○○街00號7樓之21 神仙水57瓶、愷他命4包（以上由郭嘉欣隨身背包扣得）、神仙水225瓶、愷他命1包、電子磅秤2台、分裝夾鍊袋1大包、蘋果牌手機2具（行動電話門號：0000000000、0000000000）、三星牌手機（行動電話門號：0000000000）、檸檬茶袋裝之毒品17包、K盤1只 拘票自願搜索  3 劉信輝 102年7月24日上午8時20分許 新北市○○區○○街000巷0弄0號3樓 新北市○○區○○街000巷0弄0號3樓 愷他命2包、K盤1只、卡片1張、HTC行動電話2具（行動電話門號：0000000000、0000000000）、三星牌手機1具（行動電話門號：0000000000） 拘票自願搜索  4 鄒年濱 102年7月24日上午9時30分許 臺北市○○區○○○路000號7樓之1、F室 臺北市○○區○○○路000號7樓之1、F室  三星牌手機1具、K盤1只（以上為鄒年濱所有）、三星牌手機1具（行動電話門號：0000000000、郭婉君所有） 拘票搜索票（郭婉君同意自願搜索）  5 謝效恩 102年7月24日上午8時45分許 臺北市○○區○○○路0段00號5樓之31 臺北市○○區○○○路0段00號5樓之31 手機1具（行動電話門號：0000000000）、愷他命18包、電子磅秤1台、分裝袋2包、分裝管杓1支 拘票搜索票  6 林南課 102年7月24日上午8時40分許 臺北市○○區○○○路0段00巷0號10樓之2 臺北市○○區○○○路0段00巷0號10樓之2 蘋果牌手機1具（行動電話門號：0000000000）、愷他命1瓶、愷他命2包、電子磅秤1台、K盤1只、卡片1張、帳冊1本 拘票搜索票  7 林彣權 102年7月24日下午4時50分許 臺北市○○區○○○路000號2樓（金昌酒店） 臺北市○○區○○○路000號2樓（金昌酒店） 手機2具（行動電話門號：0000000000、0000000000） 拘票附帶搜索  8 蕭嘉琪 102年7月24日上午7時25分許 臺北市中山區南京東路2段7之16樓D室 臺北市中山區南京東路2段7之16樓D室 三星牌手機1具 拘票搜索票  9 李哲宇 102年7月24日上午9時30分許 新北市○○區○○路000巷00弄00號 新北市○○區○○路000巷00弄00號 蘋果牌手機1具（行動電話門號：0000000000）、三星牌手機1具 拘票搜索票